【裁判字號】    98,訴,2074
【裁判日期】    991028
【裁判案由】    違反毒品危害防制條例
【裁判全文】
臺灣彰化地方法院刑事判決              98年度訴字第2074號
公  訴  人  臺灣彰化地方法院檢察署檢察官
被      告  子○○
上  一  人
選任辯護人  柯開運律師
            黃主雯律師
被      告  庚○○
                    （另案於臺灣彰化監獄彰化分監執行中）
上  一  人
指定辯護人  陳盈壽律師
被      告  巳○○
                    （另案於臺灣彰化監獄彰化分監執行中）
上  一  人
指定辯護人  盧永和律師
            蘇若龍律師
被      告  卯○○
                    （現於臺灣彰化看守所羈押中）
上  一  人
指定辯護人  蕭慶鈴律師
被      告  周添權
                    （另案於臺灣彰化監獄彰化分監執行中）
上  一  人
指定辯護人  林永貹律師
上列被告等因違反毒品危害防制條例案件，經檢察官提起公訴（
98年度偵字第9304、9699號），暨追加起訴（98年度偵字第1021
7 號、99年度偵緝字第94、95號），本院合併審理，並合併判決
如下：
    主  文
子○○犯如附表一（編號16-1除外）、附表二編號1 所示之罪，
各處如附表一（編號16-1除外）、附表二編號1所示之刑。應執
行無期徒刑，褫奪公權終身，其餘從刑如附表甲所示。
庚○○犯如附表一編號3-2 、3-3 、3-5 、8-1 、8-2 、9-4 、
16-1、16-3、16-4、16-5所示之罪，皆累犯，各處如附表一編號
3-2 、3-3 、3-5 、8-1 、8-2 、9-4 、16-1、16-3、16-4、16
-5所示之刑。應執行有期徒刑拾年，從刑如附表乙所示。
巳○○犯如附表一編號10-1、10-2、11-2、12、13、14-4所示之
罪，皆累犯，各處如附表一編號10-1、10-2、11-2、12、13、14
-4所示之刑。應執行有期徒刑玖年；從刑如附表丙所示。
卯○○犯如附表一編號6-3 、9-10、14-1、14-2所示之罪，各處
如附表一編號6-3、9-10、14-1、14-2所示之刑。應執行有期徒
刑拾陸年，從刑如附表丁所示。
周添權犯如附表一編號9-11、10-1、10-2、11-2、12、14-4及附
表二編號2 、3 所示之罪，皆累犯，各處如附表一編號9-11、10
-1、10-2、11-2、12、14-4及附表二編號2、3所示之刑。應執行
有期徒刑拾捌年，從刑如附表戊所示。
庚○○被訴如附表一編號3-4 號所示販賣第一級毒品，及周添權
其餘被訴如附表一所示販賣第一、二級毒品部分（編號9-11、10
-1、10-2、11-2、12、14-4除外），均無罪。
    犯罪事實
一、子○○前於民國90年間因連續施用第二級毒品及販賣第二級
    毒品案件，分經本院及臺中高分院以90年度易字第143 號、
    92年度上更二字第235 號判處有期徒刑10月、7 年8 月確定
    ，前案經減刑為有期徒刑5 月，再與後案定應執行有期徒刑
    7 年10月，於93年7 月20日入監執行，於97年9 月28日假釋
    付保護管束（尚未期滿，不構成累犯）。庚○○前於78年間
    因違反懲治盜匪條例案件，經臺灣臺中地方法院以78年度訴
    字第867 號判處有期徒刑14年確定，81年12月21日入監執行
    ，88年3 月9 日縮刑期滿假釋出監，嗣遭撤銷假釋，再度執
    行殘刑6 年9 月10日，96年8 月10日縮刑期滿甫執行完畢（
    構成累犯）。巳○○前於85年間，因違反麻醉藥品管理條例
    案件，經臺灣臺東地方法院以85年度少訴字第6 號判處有期
    徒刑3 年，緩刑4 年確定（後經撤銷緩刑，下稱甲案）；另
    於88年間，因施用第一、二級毒品案件，經臺灣高等法院臺
    中分院以88年度上訴字第2490號分別判處有期徒刑1 年、7
    月確定，應執行有期徒刑1 年6 月，經減刑為有期徒刑6 月
    、3 月又15日，應執行有期徒刑9 月確定（下稱乙案）；復
    於89年間，因施用第一、二級毒品及偽造文書案件，分經本
    院及臺灣臺中地方法院以89年度訴字第805 號及90年度易字
    第348 號分別判處有期徒刑7 月、4 月、3 月確定，經減刑
    為有期徒刑3 月又15日、2 月、1 月又15日，定應執行有期
    徒刑6 月確定（下稱丙案），上開各案接續執行，93年2 月
    18日縮刑假釋出監，後經撤銷假釋，執行殘刑2 年7 月15
    日；又於假釋期間內再於94年間，因施用第一、二級毒品案
    件，經臺灣臺東地方法院以94年度訴字第166 號分別判處有
    期徒刑8 月、6 月確定，經減刑為有期徒刑4 月、3 月確定
    ，並與上揭殘刑接續執行，96年7 月16日甫執行完畢（構成
    累犯）。周添權前於87年間因違反毒品危害防制條例及槍砲
    彈藥刀械管制條例案件，經臺灣高等法院臺南分院以88年度
    上訴字第658 號分別判處有期徒刑1 年6 月、3 年確定，並
    定應執行有期徒刑4 年確定，於96年3 月1 日因徒刑執行完
    畢出監（構成累犯）。卯○○於83年間因違反肅清煙毒條例
    案件，經臺灣高等法院臺中分院以83年度上訴字第1774號判
    處有期徒刑3 年4 月確定，87年11月20日執行完畢（不構成
    累犯）。
二、詎渠等均有毒品前科，猶不知悔改，均明知海洛因、甲基安
    非他命係屬毒品危害防制條例第2 條第2 項第1 款、第2 款
    所列管之第一、二級毒品，非經許可，不得持有、販賣、轉
    讓，竟由子○○單獨或分別與庚○○、巳○○、卯○○、周
    添權，或癸○○（經本院通緝中），或姓名年籍不詳之成年
    男子，或「孫志賢（音譯）」等人，共同基於販賣第一級毒
    品海洛因、第二級毒品甲基安非他命以營利之意圖，由子○○負責取得數量不詳之第一級毒品海洛因、第二級毒品甲基
    安非他命後，再以其所有門號0000-000000 號、0000-00000
    0 號行動電話（HYUNDAI 雙卡手機，含SIM 卡2 張、充電器
    1 個）作為聯絡工具，由子○○或真實姓名年籍不詳之成年
    男子接聽電話並分別與購買毒品之壬○○、甲○○、辰○○
    、戊○○、丙○○、寅○○、曾煥珊、己○○、辛○○、真
    實姓名年籍不詳綽號「豐原（臺語）」、「土豆」之成年男
    子、真實姓名年籍不詳綽號「小琪」、「秀霞」之成年女子
    、真實姓名年籍不詳之成年人、乙○○、丁○○等人議定毒
    品交易之時間、地點、金額、種類、數量等重要事項後，再
    由子○○騎乘不知情之丑○○所有車牌號碼003-CSF 號之重
    型機車親自前往交付毒品、或由子○○分別指派庚○○、巳
    ○○、卯○○、癸○○及真實姓名年籍不詳之成年男子等人
    依約前往約定地點交付毒品並收取價金，或因子○○手邊暫
    無毒品，而交代巳○○先行聯絡周添權調取毒品，而由巳○○依約前往約定地點交付毒品並收取價金再交予周添權（各
    次販賣毒品之聯絡電話門號、交易對象、交易毒品種類、時
    間、地點、數量、金額、販賣所得等均詳見附表一所示，其
    內編號13非販賣毒品既遂除外）。另巳○○基於幫助販賣第
    一級毒品海洛因之犯意，告知真實姓名不詳綽號「秀霞」之
    成年女子自行聯絡子○○以購買海洛因，但因子○○隻身前
    往無法辨別購毒者而未遂（見附表一編號13所示）。又子○○另基於轉讓第一級毒品海洛因之犯意，於附表二編號1 所
    示之時間、地點，無償提供海洛因1 小包（重量不詳）予辛○○施用，而周添權則另基於轉讓第一級毒品海洛因之犯意
    ，分別於附表二編號2 、3 所示之時間地點，無償提供摻有
    第一級毒品海洛因（重量不詳）之捲煙1 支予辛○○、廖俊
    彥施用。嗣於98年10月21日上午7 時27分許，因子○○與曾
    煥珊在彰化縣彰化市○○路136 巷12號前交易毒品，為警當
    場查獲（曾煥珊涉犯施用毒品部分經本院以99年度訴字第10
    2 號判處有期徒刑11月，嗣經上訴駁回而確定），又經警分
    別於同日上午7 時35分、8 時25分許，以持本院核發之搜索
    票及同意搜索方式，分別前往子○○位於彰化縣彰化市○○
    路○ 段660 號3 樓，及庚○○、巳○○位於彰化縣彰化市○○路○ 段781 巷26號住處執行搜索，查扣如附表三所示之甲
    基安非他命、附表四之一所示之海洛因及殘渣袋、附表四之
    二所示之粉末，及附表四之三、附表四之四所示之物，另於
    99年2 月7 日晚上11時10分許，經警在彰化縣彰化市○○○
    路520 號之山水和風汽車旅館緝獲周添權，並扣得如附表五
    所示之海洛因、甲基安非他命、塑膠剷管及手機等物，因而
    查悉上情。
三、案經彰化縣警察局和美分局、彰化分局分別報請臺灣彰化地
    方法院檢察署檢察官偵查起訴暨追加起訴。
    理  由
壹、程序部分：
(甲)、供述證據：
一、按被告以外之人於審判外之言詞或書面陳述，除法律有規定
    者外，不得作為證據；又被告以外之人於檢察事務官、司法
    警察官或司法警察調查中所為之陳述，與審判中不符時，其
    先前之陳述具有較可信之特別情況，且為證明犯罪事實存否
    所必要者，得為證據，刑事訴訟法第159 條第1 項、第159
    條之2 分別定有明文。查被告子○○及其辯護人洪主雯律師
    爭執證人丁○○警詢筆錄之證據能力，被告庚○○及其辯護
    人爭執證人丁○○、己○○及辰○○警詢筆錄之證據能力，
    該等證人於警詢中之陳述係屬審判外之陳述，且經檢察官聲
    請傳喚其等到院，並審酌卷內相關證據，查無該陳述有其他
    較可信之特別情況，即無傳聞例外規定之適用，是其等證人
    於警詢中之陳述自不具有證據能力。另被告庚○○及其辯護
    人爭執證人即共同被告癸○○於警詢中陳述之證據能力，被
    告周添權及其辯護人爭執證人即共同被告巳○○、庚○○及
    卯○○於警詢中陳述之證據能力，而共同被告即證人巳○○
    、卯○○及庚○○於警詢中之陳述係屬審判外之陳述，且經
    檢察官聲請傳喚其等到院，並審酌卷內相關證據，查無該陳
    述有其他較可信之特別情況，即無傳聞例外規定之適用，是
    其等證人於警詢中之陳述亦不具有證據能力，而共同被告癸○○警詢中之供述亦屬審判外之陳述，且未到庭經被告及其
    辯護人詰問，亦無傳聞例外規定之適用，其警詢中之陳述亦
    不具證據能力。
二、復按被告以外之人於偵查中向檢察官所為陳述，除顯有不可
    信之情況者外，得為證據，刑事訴訟法第159 條之1 第2 項
    定有明文。又同法第158 條之3 規定：證人、鑑定人依法應
    具結而未具結者，其證言或鑑定意見，不得作為證據。而具
    有共犯關係之共同被告在同一訴訟程序中，兼具被告及互為
    證人之身分，倘檢察官係分別以被告、證人身分而為訊問，
    並各別踐行刑事訴訟法第95條、第186 條第2 項之告知義務
    ，使該共同被告瞭解其係基於何種身分應訊，得以適當行使
    各該當權利，不致因身分混淆而剝奪其權利之行使，則檢察
    官此種任意偵查作為之訊問方式，尚難謂為於法有違；被告
    之緘默權與免於自陷入罪之拒絕證言權，同屬不自證己罪之
    範疇，兩者得以兼容併存，並無齟齬，行使與否，一概賦予
    被告、證人之選擇，並非他人所得主張。就共同被告所為不
    利於其他共同被告之陳述而言，固亦有類如前述之角色混淆
    情形，然因該共同被告就此係居於證人之地位而陳述其所親
    自聞見其他共同被告犯罪經過之第三人，無關乎自己犯罪之
    陳述，如檢察官已踐行刑事訴訟法第186 條第2 項規定，告
    知證人有拒絕證言之權利，則該共同被告基於證人身分所為
    不利於其他共同被告之陳述，係其行使選擇權之結果，雖檢
    察官同時又贅餘告知被告之緘默權，然此兩種權利本具有同
    質性，互不排斥，是以此項程序上之瑕疵，並不會因此造成
    對該共同被告陳述自由選擇權之行使有所妨害，其此部分之
    陳述，自得作為其他共同被告犯罪之證據（最高法院98年度
    台上字第5952號判決意旨參照）。是被告庚○○及其辯護人
    爭執共同被告癸○○於偵查中業經具結之證述之證據能力，
    被告周添權及其辯護人則爭執共同被告巳○○、庚○○及卯
    ○○於偵查中業經具結之證述之證據能力（庚○○以被告身
    分訊問未經具結），而共同被告巳○○、卯○○及癸○○之
    偵訊筆錄既經檢察官踐行刑事訴訟法第186 條第2 項之規定
    ，告知證人有拒絕證言之權利（見98年度偵字第9304號卷第
    159 頁、第186 頁、第236 頁），雖檢察官同時又贅餘告知
    被告之緘默權，然依上揭判決意旨，此拒絕證言權及緘默權
    之兩種權利本具有同質性，互不排斥，是以該項程序上之瑕
    疵，並不會因此造成對該共同被告陳述自由選擇權之行使有
    所妨害，故上揭被告癸○○、巳○○及卯○○等3 人於偵查
    中經具結之陳述，又查無檢察官在取得過程中有何不法情事
    ，該等證據自得作為其他共同被告犯罪之證據，而有證據能
    力。至於共同被告庚○○於偵查中未經檢察官告以依刑事訴
    訟法得拒絕證言之權利，而該項拒絕證言權（選擇權），與
    被告之緘默權，同屬其特權，旨在免除證人因陳述而自入於
    罪，或因陳述不實而受偽證之處罰、或不陳述而受罰鍰處罰
    ，而陷於困境，為確保證人此項拒絕證言權，92年2 月6 日
    修正公布之刑事訴訟法第186 條第2 項，增訂法院或檢察官
    有告知證人之義務，此項規定係為保護證人權利，兼及當事
    人要求依正當法律程序原則，進行審判之訴訟利益而設，惟
    如法院或檢察官未踐行此項告知義務，而告以具結之義務及
    偽證之處罰並命朗讀結文後具結，無異剝奪證人此項拒絕證
    言權，所踐行之訴訟程序自有瑕疵，應認屬因違背法定程序
    所取得之證據（最高法院97年度台上字第4050號判決意旨參
    照），是本件共同被告庚○○於偵查中既未經檢察官告以得
    拒絕證言之權利，亦未經具結所為之陳述，亦應認屬違背法
    定程序所取得證據，而無證據能力。
三、又按證人應命具結；證人依法應具結而未具結者，其證言不
    得作為證據，刑事訴訟法第186 條第1 項前段、第158 條之
    3 分別定有明文，此一規定係以證人依法應使其具結，以擔
    保證言係據實陳述，若違背該等具結之規定，未令證人於供
    前或供後具結，該等證言因欠缺程序方面之法定要件，即難
    認為係合法之證據資料，故不得作為證據（最高法院98年度
    台上字第3672號判決意旨參照）。又被告以外之人於偵查中
    向檢察官所為之陳述，除顯有不可信之情況者外，得為證據
    ，刑事訴訟法第159 條之1 第2 項定有明文，蓋現行法之檢
    察官仍有訊問被告、證人及鑑定人之權限，其應踐行之程序
    又多有保障被告或被害人之規定，證人、鑑定人於偵查中亦
    均須具結，就刑事訴訟而言，其司法屬性甚高；而檢察官於
    偵查程序取得之供述證據，其過程復尚能遵守法令之規定，
    是其訊問時之外部情況，積極上具有某程度之可信性，除消
    極上顯有不可信之情況者外，均得為證據，故主張其為不可
    信積極存在之一方，自應就此欠缺可信性外部保障之情形負
    舉證責任（最高法院98年度台上字第2904號判決意旨參照）
    。查證人壬○○、甲○○、辰○○、戊○○、丙○○、寅○○、曾煥珊、己○○、辛○○、乙○○、丁○○等人於偵查
    中經具結之證述，有該次筆錄及其證人結文在卷可參（見理
    由欄內各項證據所列頁次及其結文），且經檢察官聲請傳喚
    證人壬○○、甲○○、辰○○、戊○○、丙○○、寅○○、
    己○○、辛○○、乙○○、丁○○等人到院進行交互詰問，
    經本院賦予被告就其證述表達意見之機會，再經本院比較檢
    驗公訴檢察官詢問證人時並無誘導或施壓等詢問之外部客觀
    環境，並就其陳述時點乃發覺該等被告犯罪時即予訊問，其
    知覺事實之經過當無錯誤之危險，亦無其他干擾因素不當介
    入等附隨條件判斷，是上開證人於偵訊中所為證述，自屬業
    經合法調查之證據，且無不可信性之情形，又爭執該等證據
    證據能力之被告及其辯護人均未提出該證據有何不可信之情
    況，以供本院審酌，是上揭證人於偵訊中之證述，應認有證
    據能力。
四、末按被告以外之人於審判外之陳述，雖不符刑事訴訟法第15
    9 條之1 至之4 等四條之規定，而經當事人於審判程序同意
    作為證據，法院審酌該言詞陳述或書面陳述作成時之情況，
    認為適當者，亦得為證據，當事人、代理人或辯護人於法院
    調查證據時，知有刑事訴訟法第159 條第1 項不得為證據之
    情形，而未於言詞辯論終結前聲明異議者，視為有前項之同
    意，同法第159 條之5 定有明文。本案檢察官起訴所引用之
    言詞陳述及書面陳述，均經本院於審理時予以提示並告以要
    旨，且經檢察官、被告及其辯護人表示意見，除上揭有爭執
    之被告及辯護人外，餘均不爭執該等證據之證據能力，並同
    意使用作為認定事實之依據；本院復審酌檢察官所提出此部
    分言詞陳述或書面陳述等資料之取得過程並無瑕疵，且無人
    情施壓或干擾，亦無不當取供之情形，又與本案待證事實間
    復具有相當之關聯性，以之作為本案證據尚無不當，是該等
    證據均具有證據能力。
(乙)、非供述證據：
一、按偵查犯罪機關依法定程序監聽之錄音，係以監聽之錄音帶
    為其調查犯罪所得之證據，司法警察依據監聽錄音結果予以
    翻譯而製作之通訊監察譯文，乃該監聽錄音帶內容之顯示，
    此為學理上所稱之「派生證據」，屬於文書證據之一種。於
    被告或訴訟關係人對其譯文之真實性發生爭執或有所懷疑時
    ，法院固應依刑事訴訟法第165 條之1 第2 項之規定，勘驗
    該監聽錄音帶以踐行調查證據之程序，俾確認該錄音聲音是
    否為通訊者本人及其內容與通訊監察譯文之記載是否相符，
    或傳喚該通訊者為證據調查。倘被告或訴訟關係人對該通訊
    監察譯文之真實性並不爭執，即無勘驗辨認其錄音聲音之調
    查必要性，法院於審判期日如已踐行提示通訊監察譯文供
    當事人辨認或告以要旨，使其表示意見等程序並為辯論者，
    其所為之訴訟程序即無不合（最高法院98年度臺上字第2016
    號刑事判決意旨可資參照）。查本件警察執行通訊監察所製
    作之通訊監察譯文，既屬於文書證據之一種，而文書由公務
    員製作者，應記載製作之年、月、日及其所屬機關，由製作
    人簽名，刑事訴訟法第39條定有明文。依卷附通訊監察譯文
    所示，該譯文原未記載製作日期及製作人所屬機關，與上開
    法律規定之程式不符，惟此業經本院以99年7 月13日函文命
    補正，經彰化縣警察局和美分局以99年7 月24日員警分偵字
    第0990013569號函檢附已補正上開程式之譯文，公訴人、被
    告及其辯護人於本院審理中均不爭執上開譯文內容之真實性
    ，且被告子○○持用門號0000000000號及0000000000號之行
    動電話所為之通訊監察，係檢察官依通訊監察法向本院聲請
    核發實施，有本院通訊監察書影本附偵卷內可憑（見本院98
    年度訴字第20 74 號卷（下簡稱98訴2074號卷）二第101 頁
    至第113 頁反面），符合通訊保障及監察法之法定程式，並
    經本院於審理期日踐行書證之法定調查證據程式，自具有證
    據能力。
二、本案所引用之非供述證據，係員警持本院核發之98年度聲搜
    字第2282號搜索票及由被告卯○○、癸○○、庚○○及巳○○同意搜索而查扣（見彰化縣警察局和美分局和警分偵字第
    0980019517號卷一，下稱警卷一，第66頁、第67頁、第72頁
    、第73頁）、被告周添權部分之證物係為員警逮捕時執行附
    帶搜索其隨身所持之手提袋而查扣，該非供述證據之取得過
    程及手段，並無證據證明係實施刑事訴訟程序之公務員違背
    法定程序所取得，且檢察官、被告及其辯護人均未表示無證
    據能力，並經本院依據法定程式進行證據之調查，自得為證
    據。
貳、實體部分：
(甲)、有罪部分：
一、訊據被告子○○、庚○○、巳○○等人於本院第一次準備程
    序時就檢察官起訴及追加起訴之販賣第一、二級毒品等之犯
    罪事實均坦承不諱，且被告庚○○於警詢時、被告巳○○於
    警詢及偵查時亦坦承全部犯行。然被告子○○、庚○○於本
    院審理及再開準備程序時更異前詞，子○○僅坦承其有如附
    表一編號2-1 、4-2 、6-1 、6-2 、6-3 、7-1 、7-2 、7-
    3 、7-4 、8-1 、9- 10 、10 -2 、11-2、12及附表二編號
    1 之犯行，暨坦承有於彰化縣彰化市○○路上黃昏市場前賣
    第一級毒品海洛因予辛○○3 次，交易總金額差不多新臺幣
    （下同）5000元左右等情，惟辯稱就辛○○部分詳細交易時
    間、金額不記得了，並矢口否認有附表一所示其餘販賣第一
    、二級毒品犯行，皆辯稱忘記了云云；另訊據被告庚○○雖
    坦承有如附表一編號3-2 、3-3 、8-1 、9-4 、16-1之犯行
    ，然矢口否認有其餘販賣第一、二級毒品犯行；再訊據被告
    巳○○則對於其全部參與確有如附表一編號10-1、10-2、11
    -2、12、13、14-4等之犯罪事實再次坦承不諱；又訊據被告
    卯○○雖於偵訊時坦承有販賣甲基安非他命之犯行，惟於本
    院審理時僅坦承有如附表一編號6-3 、9-10所示之販賣第一
    級毒品犯行，卻矢口否認有如附表一編號14-1、14-2所示之
    販賣甲基安非他命犯行，辯稱係因欲減輕罪刑才於警詢供稱
    有販賣安非他命，想掩飾有販賣海洛因之犯行云云；復訊據
    被告周添權則固坦承有如附表二編號2 、3 之轉讓第一級毒
    品海洛因之犯行，惟矢口否認有任何販賣第一級毒品犯行，
    並辯稱伊從未販賣毒品，巳○○有時會向伊討毒品，伊不知
    道巳○○拿去賣，巳○○拿錢給伊是還欠伊的錢云云。
二、經查：
  (一)關於販賣予證人壬○○部分：
 １.98年9 月18日下午4 時3 分許之海洛因交易行為（即附表一
    編號1-1 所示）：
  (1)門號0000000000號（子○○，指A ）與門號0000000000（壬○○，指B ）之通聯譯文（見臺灣彰化地方法院檢察署98年
    度偵字第9304號卷〔下稱98偵9304號卷〕第27頁）
    98年9 月18日下午3 時32分33秒：
   「A：喂。B ：姐啊！我『小隻的』。」、「A ：是。B ：我
    要用20喔。」、「A ：喔！要簽20的喔。B ：嫂子，我這裡
    只有1 張，可以晚一點再給妳嗎？」、「A ：不行。B ：麻
    煩一下啦。」、「A ：沒法度。B ：我晚一點再拿給妳。」
    、「A ：嗯…。B ：不然妳以後不要理我。」、「A ：你說
    的喔。B ：對。」、「A ：沒拿的話，以後你的電話我就不
    接了喔。B ：好」、「。A ：好。B ：我過去再打給妳。」
    、「A ：好。」
  (2)再佐以證人壬○○於偵查中具結證稱：98年9 月18日下午3
    時32分33秒之通訊監察譯文，係子○○問我要簽多少，我就
    說要簽20號( 就是2000元的海洛因) ，之後我有跟他說我這
    邊只有1 張，意思是要先欠子○○1000元，晚點再給子○○
    ，後來商量後，子○○要先讓我簽1000元，之後，在我打完
    電話後約過1 小時，就是約當天9 月18日下午4 時30分左右
    ，在黃昏市場，我先在黃昏市場等，再打電話給她。子○○
    是騎車牌號碼003CSF之機車過來，子○○拿2000元海洛因給
    我，我先給她1000元，後來第二次時我有還他1000元。買回
    去我有施用，有海洛因的感覺，跟以前施用的感覺一樣等語
    （見98偵9304號卷第32頁至第35頁），並於本院審理中到庭
    具結證稱偵查中之證述有此次交易之內容為實在等語（見98
    訴2074號卷三第12頁）。而被告子○○雖於本院審理中辯稱
    對於有無此次犯行忘記了云云，惟其曾於本院99年3 月24日
    準備程序中供稱確有此次犯行，且時間、地點、金額、毒品
    數量都對，衡諸常情，當以距離交易時間較近之準備程序當
    時之記憶較為清晰，可知被告子○○確有於98年9 月18日下
    午4 時3 分許販賣價值2,000 元之第一級毒品海洛因予證人
    壬○○之犯行。
 ２.98年9 月21日晚上7 時許之海洛因交易行為（即附表一編號
   1-2 所示）：
  (1)門號0000000000號（子○○，指A ）與門號0000000000（壬○○，指B ）之通聯譯文（見98偵9304號卷第27頁）
  98年9 月21日中午12時11分22秒：
    「A ：喂。B ：喂！姐啊。」、「A ：是。B ：可以麻煩妳
    一下嗎。」、「A ：怎樣。B ：先給妳救一下好嗎？」、「
    A ：要給我救？B ：對啊。」、「A ：你誰？B 我小隻ㄟ，
    麻煩一下啦。」、「A ：好啦。B ：我到再打給妳。」、「
    A ：好。」
  98年9 月21日下午5 時36分57秒：
    「A ：喂！B ：我簽20喔，到了再打給妳。」、「A ：好啦
    。」
  (2)門號0000000000號（子○○，指A ）與市內電話00-0000000
    號（壬○○，指B ）98年9 月21日晚上6 時0 分4 秒之通聯
    譯文（見98偵9304號卷第27頁）：
    「A ：喂！B ：嫂子我到了喔。」、「A ：你在哪裡？B ：
    我快到了。」、「A ：你開車嗎？B ：我騎機車。」、「A
    ：好啦。B ：好。」
  (3)又佐以證人壬○○於偵查中具結證稱：98年9 月21日中午12
    時11分22秒、下午5 時36分57秒、晚上6 時0 分4 秒監聽譯
    文係我跟子○○說我要簽2000元海洛因，後來我騎機車到上
    開黃昏市場，時間約7 時許，子○○給我2000元海洛因，我
    拿給子○○2000元，我回去有施用這次買到的海洛因，有毒
    品感覺等語（見98偵9304號卷第32頁至第35頁），並於本院
    審理中到庭具結證稱偵查中之證述有此次交易之內容為實在
    等語（見98訴2074號卷三第12頁反面）。雖被告子○○於本
    院審理中辯稱對於有無此次犯行忘記了云云。惟其曾於本院
    99年3 月24日準備程序中供稱可能有這通電話，我有去上開
    地點，有沒有交易想不起來等語。衡諸常情，當以距離交易
    時間較近之準備程序當時之記憶較為清晰，而被告子○○既
    已於電話中表示應允，且確有出門前往上開地點，顯見該次
    確有交易無訛，否則焉有出門前往上開地點之必要，被告子
    ○○確有於98年9 月21日晚上7 時許販賣價值2,000 元之第
    一級毒品海洛因予證人壬○○之犯行。
 ３.98年9 月25日下午4 時許之海洛因交易行為（即附表一編號
    1-3 所示）：
  (1)門號0000000000號（子○○，指A ）與門號0000000000（壬○○，指B ）98年09月25日14時30分44秒之通聯譯文（見98
    偵9304號卷第27頁反面）：
    「A ：嗯。B ：姐啊。」、「A ：嗯。B ：我簽20喔。」、
    「A 好。B ：我到再打給妳。」、「A ：好。」
  (2)門號0000000000號（子○○，指A ）與室內電話00-0000000
    號（壬○○，指B ）98年09月25日14時52分50秒之通聯譯文
    （見98偵9304號卷第27頁反面）：
    「A ：嗯。B ：姐啊，我到了喔。」、「A ：你準備的夠不
    ？B ：有啦。」、「A ：好。」
  (3)復佐以證人壬○○於偵查中具結證稱：98年9 月25日下午2
    時30分44秒、2 時52分50秒監聽譯文也是要跟子○○簽2000
    元海洛因。交易地點也是在黃昏市場等語（見98偵9304號卷
    第32頁至第35頁），並於本院審理中到庭具結證稱偵查中之
    證述有此次交易之內容為實在等語（見98訴2074號卷三第12
    頁）。而被告子○○雖於本院審理中辯稱對於有無此次犯行
    忘記了云云，惟通訊譯文中既顯示被告已應允證人壬○○，
    且有攜帶足夠之金錢並已到達約定地點後再撥打電話予被告
    子○○，顯見被告子○○應與證人有交易之行為，又經核證
    人之證述與通訊監察譯文相符，是被告子○○確有於98年9
    月23日下午4 時許販賣價值2,000 元之第一級毒品海洛因予
    證人壬○○之犯行。
 ４.98年9 月27日下午7 時35分許之海洛因交易行為（即附表一
    編號1-4 所示）：
  (1)門號0000000000號（子○○所有，由一真實姓名年籍不詳之
    成年男子接聽，指A ）與門號0000000000（壬○○，指B ）
    之通聯譯文（見98偵9304號卷第27頁反面至第28頁）
  98年9 月27日18時49分50秒：
    「A ：喂。B ：喂！我要找姐啊。」、「A ：哪裡找？B ：
    我小隻ㄟ。」、「A ：怎樣，要簽幾號？B ：要簽拜一的。
    」、「A ：要簽拜一的嗎？B ：對。」、「A ：你到了嗎？
    B ：還沒。」、「A ：還沒，不然你到了再打啦。B ：好啦
    。」
  98年9月27日19時35分38秒：
    「A ：喂。B ：我到了。」、「A ：你到了喔。B ：對。」
    、「A ：在超市後面嗎？（已掛斷）」
  (2)又佐以證人壬○○於偵查中具結證稱：98年9 月27日晚上6
    時49分50秒、晚上7 時35分38秒監聽譯文，係我跟子○○說
    「我是小隻( 臺語) ，這次我要簽拜一」，意思是要買1800
    元的海洛因，這次後來我們是在黃昏市場附近的超市交易，
    我們都是騎機車到現場，子○○給我1800元海洛因，我給子
    ○○1800元，子○○親自拿給我，這次電話是使用00000000
    00，這是朋友的電話等語（見98偵9304號卷第32頁至第35頁
    ），並於本院審理中到庭具結證稱偵查中之證述有此次交易
    之內容為實在等語（見98訴2074號卷三第12頁反面），復審
    酌被告子○○於本院審理中供稱確有此次交易，但只收1000
     元 ，也只給他1000元的量等語，經核與通訊譯文及證人之
    證述大致相符，惟既以證人於偵查中證述時與交易時間相隔
    較短，記憶應較為清晰，且與通訊譯文互核相符，當以證人
    於偵查中所證述之情節較為可採，是被告子○○確有與真實
    姓名不詳之成年男子共同於98年9 月27日下午7 時35分許販
    賣價值1,800 元之第一級毒品海洛因予證人壬○○之犯行，
    應堪認定。
 ５.98年9 月28日下午5 時21分許之海洛因交易行為（即附表一
    編號1-5 所示）：
  (1)門號0000000000號（子○○，指A ）與門號0000000000（壬○○，指B ）之通聯譯文（見98偵9304號卷第28頁）
  98年9月28日16時54分56秒：
    「A ：喂。B ：姐啊，拿20啦，嫂啊，我順便介紹我的嫂子
    給妳。」、「A ：你嫂子？B ：上次我開車去，一個女的開
    車的那個啊。」、「A ：喔，那個喔。B ：對啊我介紹給妳
    ，不然我這樣跑很累，我現在都很忙。」、「A ：喔。B ：
    我去再介紹給妳。」、「A ：喔。」
  98年9月28日下午5時21分36秒：
    「A ：喂。B ：姐啊！我到了喔。」、「A ：好。」
  (2)復佐以證人壬○○於偵查中具結證稱：98年9 月28日下午4
    時54分56秒、5 時21分36秒監聽譯文，也是要跟子○○簽20
    00元海洛因，順便介紹我嫂子甲○○給子○○，因為這次我
    沒騎機車，我開我哥哥的車要去現場，我嫂子甲○○不放心
    ，就跟我一起去，開車當中，我有請甲○○打0000000000這
    支電話跟子○○聯絡，這次是在9 月28日下午5 點21分在黃
    昏市場交易成功，子○○給我2000元海洛因，我給子○○20
    00元，這次及前次的海洛因，買回去我都有施用，有海洛因
    感覺等語（見98偵9304號卷第32頁至第35頁），並於本院審
    理中到庭具結證稱偵查中之證述有此次交易，並有拿錢給被
    告子○○等語（見98訴2074號卷三第12頁反面至第13頁反面
    ）。雖被告子○○於本院審理中辯稱對於有無此次犯行忘記
    了云云，惟就通訊譯文觀之，此次對話內容與其他次交易時
    對話內容並無差異，被告子○○亦已應允與證人壬○○交易
    ，且證人壬○○復於到達現場後再行撥打電話予被告子○○
    ，證人壬○○於偵查中之證述經核亦與通訊譯文相符，被告
    子○○應確有於98年9 月28日下午5 時21分許販賣價值2,00
    0 元之第一級毒品海洛因予證人壬○○之犯行。
 ６.98年9 月29日上午7 時21分許之海洛因交易行為（即附表一
    編號1-6 所示）：
  (1)門號0000000000號（子○○所有，由一真實姓名年籍不詳之
    成年男子接聽，指A ）與門號0000000000（壬○○，指B ）
    之通聯譯文（見98偵第9304號卷第28頁）
  98年9 月29日7 時00分00秒：
    「A ：喂。B ：喂！找姐啊，要簽20。」、「A ：你誰。B
    ：要簽20。」、「A ：我知道，你誰？B ：我小隻的。」、
    「A ：喔，要足喔。B ：我到再打。」
  98年9月29日7時21分3秒：
    「A：喂。B：到了喔。」、「A：好。」
  (2)再佐以證人壬○○於偵查中具結證稱：98年9 月29日早上7
    時21分3 秒監聽譯文，係我跟子○○說我是小隻，我要買20
    00元海洛因，子○○說「要足哦」，意思是2000元帶夠。我
    們都是騎機車，也是在黃昏市場交易，時間是9 月29日上午
    7 點21分左右，我這次是用朋友的0000-000000 打的等語（
    見98偵9304號卷第32頁至第35頁），並於本院審理中到庭具
    結證稱偵查中之證述有此次交易之內容為實在等語（見98訴
    2074號卷三第13頁反面）。被告子○○雖於本院審理中辯稱
    證人壬○○好像說要用欠的云云，惟證人既已於偵查中證述
    明確，並與通訊監察譯文互核大致相符，衡諸常情，當以距
    離交易時間較近之證人偵查中之證述記憶較為清晰，可知被
    告子○○確有與真實姓名年籍不詳之成年男子共同於98 年9
    月29日上午7 時21分許販賣價值2,000 元之第一級毒品海洛
    因予證人壬○○之犯行。
 ７.98年9 月30日下午3 時50分許之海洛因交易行為（即附表一
    編號1-7 所示）：
  (1)門號0000000000號（子○○，指A ）與門號0000000000（壬○○，指B ）98年9 月30日下午3 時3 分55秒之通聯譯文（
    見98偵9304號卷第28頁）：
    「A ：喂。B ：喂，姐啊我簽20喔，我到再打給妳。」、
    「A ：來全台黃昏市場這裡等。B ：全台黃昏市場那裡喔。
    」、「A ：好對。B ：好。」
  (2)門號0000000000號（子○○，指A ）與市內電話00-0000000
    號（壬○○，指B ）98年9 月30日下午3 時50分59秒之通聯
    譯文（見98偵9304號卷第28頁）：
    「A：（姐啊）喂。B：姐啊我到了。」、「A：好。」
  (3)又佐以證人壬○○於偵查中具結證稱：98年9 月30日下午3
    時3 分55秒、下午3 時50分59秒監聽譯文，是: 我跟子○○
    說我是小隻，我要買2000元海洛因，到了再打給你。我們都
    是騎機車，也是在黃昏市場交易，時間是9 月30日下午3 時
    50分到，我這次是用朋友的0000000000打的，買到的海洛因
    回去施用有毒品的感覺等語（見98偵9304號卷第32頁至第35
    頁），並於本院審理中到庭具結證稱偵查中之證述有此次交
    易之內容為實在等語（見98訴2074號卷三第13頁反面至第14
    頁）。而被告子○○雖於本院審理中辯稱並無此次交易行為
    云云，惟就通訊譯文觀之，此次對話內容與其他次交易時對
    話內容並無差異，被告子○○亦已應允與證人壬○○交易，
    且證人壬○○復於到達現場後再行撥打電話予被告子○○，
    證人壬○○於偵查中之證述經核亦與通訊譯文相符，被告子
    ○○應確有於98年9 月30日下午3 時50分許販賣價值2,00 0
    元之第一級毒品海洛因予證人壬○○之犯行。
 ８.98年10月1 日上午10時54分許之海洛因交易行為（即附表一
   編號1-8 所示）：
  (1)門號0000000000號（子○○，指A ）與門號0000000000（壬○○，指B ）之通聯譯文（見98偵9304號卷第28頁）
  98年10月1 日上午10時48分15秒：
    「A ：喂。B ：姐啊，我跟妳簽20喔。」、「A ：你來全家
    這裡。B ：市場那裡嗎？」、「A ：對啦，要有夠喔。B ：
    有啦剛好，阿姐可以多用一些嗎？」、「A ：好啦。」
  98年10月1 日上午10時54分44秒：
    「A：喂。B：到了喔。」、「A：好。」
  (2)復佐以證人壬○○於偵查中具結證稱：98年10月1 日上午10
    時48分15秒、上午10時54分44秒、下午4 時7 分8 秒、下午
    4 時34分14秒監聽譯文，是我跟子○○說要買2000元海洛因
    ，子○○說「要夠喔」，意思要帶夠2000元，也是在黃昏市
    場附近的超市，時間是當天上午10時54分，買到的海洛因回
    去施用有毒品的感覺等語（見98偵9304號卷第32頁至第35頁
    ），並於本院審理中到庭具結證稱偵查中之證述有此次交易
    之內容為實在等語（見98訴2074號卷三第14頁）。被告子○○雖於本院審理中辯稱並無此次交易，惟就通訊監察譯文觀
    之，被告既已與證人壬○○達成合意，證人壬○○復於抵達
    約定地點後再行撥打電話予被告子○○，顯見該次確有交易
    行為，且該次交易經證人壬○○證述明確，並與通訊監察譯
    文互核相符，被告之辯解應不足採，是被告子○○確有於98
    年10月1 日上午10時54分許販賣價值2,000 元之第一級毒品
    海洛因予證人壬○○之犯行。
 ９.98年10月2 日下午4 時20分許之海洛因交易行為（即附表一
    編號1-9 所示）：
  (1)門號0000000000號（子○○，指A ）與門號0000000000（壬○○，指B ）98年10月2 日下午3 時44分51秒之通聯譯文（
    見98偵9304號卷第28頁反面）：
    「A ：喂。B ：姐啊，我要簽20。」、「A ：好啦。
    B ：我到再打。」、「A ：你到了沒。B ：還沒，我到再打
    。」
  (2)門號0000000000號（子○○，指A ）與市內電話00-0000000
    號（壬○○，指B ）98年10月2 日下午4 時20分5 秒之通聯
    譯文（見98偵9304號卷第28頁）：
    「A ：喂。B ：我到了，可以多秤一點嗎？」、「A ：那就
    都秤剛好。B ：看能不能多用一點。」、「A ：好啦。」
  (3)再佐以證人壬○○於偵查中具結證稱：98年10月2 日下午3
    時44分51秒、4 時20分5 秒監聽譯文，也是要跟子○○買20
    00元海洛因，大概下午4 時20分到黃昏市場，我們都是騎機
    車到場，子○○給我2000元海洛因，我給子○○2000元，施
    用後有海洛因感覺等語（見98偵9304號卷第32頁至第35頁）
    ，並於本院審理中到庭具結證稱偵查中之證述有此次交易之
    內容為實在等語（見98訴2074號卷三第14頁）。雖被告子○○於本院審理中辯稱並無此次交易，惟就通訊監察譯文觀之
    ，被告既已與證人壬○○達成合意，證人壬○○復於抵達約
    定地點後再行撥打電話予被告子○○，顯見該次確有交易行
    為，且該次交易經證人壬○○證述明確，並與通訊監察譯文
    互核相符，被告之辯解應不足採，是被告子○○確有於98年
    10月1 日上午10時54分許販賣價值2,000 元之第一級毒品海
    洛因予證人壬○○之犯行。
 １０.98年10月4 日下午4 時許之海洛因交易行為（即附表一編號
    1-10所示）：
  (1)門號0000000000號（子○○所有，由一真實姓名年籍不詳之
    成年男子接聽，指A ）與門號0000000000（壬○○，指B ）
    之通聯譯文（見98偵9304號卷第28頁反面）
  98年10月4 日15 時54 分58秒：
    「A ：喂。B ：姐啊要拿81啦，我現在到了喔，我要簽81，
    我到了。」、「A ：嗯。」
  98年10月4日16時5分28秒：
    「A ：喂。B ：我到了ㄟ。」、「A ：他還沒去喔？B ：啊
    ！我看到了（蘋果拿去）。」、「A ：喔。」
  (2)復佐以證人壬○○於偵查中具結證稱：98年9 月18日下午3
    時32分33秒之通訊監察譯文，係子○○問我要簽多少，我就
    說要簽20號( 就是2000元的海洛因) ，之後我有跟他說我這
    邊只有1 張，意思是要先欠子○○1000元，晚點再給子○○
    ，後來商量後，子○○要先讓我簽1000元，之後，在我打完
    電話後約過1 小時，就是約當天9 月18日下午4 時30分左右
    ，在黃昏市場，我先在黃昏市場等，再打電話給她。子○○
    是騎車牌號碼003CSF之機車過來，子○○拿2000元海洛因給
    我，我先給她1000元，後來第二次時我有還他1000元。買回
    去我有施用，有海洛因的感覺，跟以前施用的感覺一樣等語
    （見98偵9304號卷第32頁至第35頁），並於本院審理中到庭
    具結證稱偵查中之證述有此次交易之內容為實在等語（見98
    訴2074號卷三第12頁），再審酌被告子○○雖於本院審理中
    辯稱對於有無此次犯行忘記了云云，惟其曾於本院99年3 月
    24日準備程序中供稱確有此次犯行，且時間、地點、金額、
    毒品數量都對，衡諸常情，當以距離交易時間較近之準備程
    序當時之記憶較為清晰，可認被告確有與真實姓名年籍不詳
    之成年男子共同於98年9 月18日下午4 時3 分許販賣價值2,
    000 元之第一級毒品海洛因予證人壬○○之犯行。
  (二)關於販賣予證人甲○○部分：
 １.98年10月5 日上午11時許之海洛因交易行為（即附表一編號
    2-1 所示）：
  (1)門號0000000000號（子○○，指A ）與門號0000000000（甲○○，指B ）之通聯譯文（見98偵9304號卷第45頁）：
  98年10月5 日上午10時59分40秒：
    「A ：喂。B ：姐啊，我是「小隻ㄟ」的嫂子。」、「A ：
    妳「小隻ㄟ」的嫂子，我知道。B ：我要跟妳簽20。」、「
    A ：好，沒問題。」
  98年10月5 日上午11時15分7秒：
    「A ：喂。B ：姐啊，我到了。」、「A ：妳在哪裡？B ：
    就妳之前跟小隻ㄟ約的地方。」、「A ：7-11後面嗎？B ：
    好我現在過去。」、「A ：不用，妳跟我說妳在哪裡，我過
    去比較近啦，妳在全家這邊嗎？B ：第一次我們不是在那裡
    遇到妳。」、「A ：妳現在在那裏嗎？B ：對。A ：好。」
  (2)復佐以證人甲○○於偵查中具結證稱：98年10月5日上午10
    時59分40秒、11時15分7 秒監聽譯文，係我先跟子○○說「
    我是小隻( 壬○○) 的嫂子，我要簽20號」，意思是要買20
    00元海洛因，之後我們約在彰化警察大隊那條路上的統一便
    利超商，時間是11點多左右，子○○騎機車來（經提示卷內
    照片，證人確認車牌號碼003CSF之機車為子○○所騎乘），
    子○○給我2000元海洛因，我給子○○2000元，買到後就拿
    給壬○○等語（見98偵9304號卷第58頁至第59頁），並於本
    院審理中到庭具結證稱偵查中之證述有此次交易之內容為實
    在，與被告子○○有過2 次毒品交易等語（98訴2074號卷四
    第118 頁至120 頁），被告子○○於本院審理中亦坦承確有
    該次交易（見98訴2074號卷五第59頁），經核與通訊監察譯
    文亦屬相符，應認被告之任意性自白與事實相符，被告子○○確有於98年10月5 日上午11時許販賣價值2,000 元之第一
    級毒品海洛因予證人甲○○之犯行。
 ２.98年10月8 日下午5 時許之海洛因交易行為（即附表一編號
    2-2 所示）：
  (1)門號0000000000號（子○○，指A ）與門號0000000000（甲○○，指B ）之通聯譯文（見98偵9304號卷第45頁）：
  98年10月8日下午5時7分23秒：
    「A ：喂。B ：姐啊，我是小隻ㄟ的嫂子，我等一下過去。
    」、「A ：好啦，一樣嗎？B ：對。」
  98年10月8日下午5時30分25秒：
    「A ：喂。B ：姐啊我到了。」、「A ：好，你在那裡等一
    下喔。B ：好。」
  (2)又佐以證人甲○○於偵查中具結證稱：98年10月8 日下午5
    時7 分23秒、下午5 時30分25秒監聽譯文，係我跟子○○說
    「我等下過去」，子○○說「好啦，一樣嗎」意思就是2000
    元海洛因，我就說對，時間約是當天下午5 點30分在上開統
    一便利商店交易，子○○給我2000元海洛因，我給子○○20
    00元。買到的海洛因我拿回去給壬○○等語（見98偵9304號
    卷第58頁至第59頁），並於本院審理中到庭具結證稱偵查中
    之證述有此次交易之內容為實在，與被告子○○有過2 次毒
    品交易等語（見98訴2074號卷四第118 頁至120 頁），被告
    子○○於本院審理中雖辯稱並無此次交易，惟就通訊監察譯
    文觀之，被告子○○確已與證人甲○○達成合意，證人甲○○復於到達約定地點後再行撥打電話予被告，若無該次交易
    ，又焉有必要前往該地點並撥打電話予被告子○○，足見確
    有該次交易無訛，況證人甲○○於偵查中明確證稱確有此次
    交易，經核亦與通訊監察譯文相符，被告之辯解應不足採，
    被告子○○確有於98年10月8 日下午5 時許販賣價值2,000
    元之第一級毒品海洛因予證人甲○○之犯行。
  (三)關於販賣予證人辰○○部分：
 １.98年9 月27日下午3 時47分許之海洛因交易行為（即附表一
    編號3-1 所示）：
  (1)門號0000000000號（庚○○，指A ）與門號0000000000（辰
    ○○，指B ）之通聯譯文（見98偵9304號卷第71頁）：
  98年9月27日下午3時36分44秒：
    「A ：喂你好。B ：姐啊呢？」、「A ：廁所ㄟ，你哪裡？
    B ：喔！你跟她說我要了，簽15的。」、「A ：我知道。B
    ：你跟她說就知道了。」、「A ：好。」
  98年9月7日下午3時42分27秒：
    「A ：喂。B ：我要到了喔。」、「A ：你到再打好嗎？B
    ：到了。」、「A ：到了喔，那你簽幾號，15嗎？B ：對。
    」、「A ：好。」
  98年9 月7 日下午3 時47分15秒：
    「B ：喂。A ：你在哪裡？」、「B ：我在榕樹下這裡啊。
    A ：不是在超商喔，超商後面這裡嗎？榕樹下？啊！我到了
    。」
  (2)再佐以證人辰○○於偵查中具結證稱：98年9 月27日下午3
    時36分44秒、3 時42分27秒、3 時47分15秒監聽譯文，係我
    跟子○○說我要簽15號，意思是要買1500元的海洛因，子○○說「我知道」，第二通電話我跟子○○說「我要到了」，
    子○○叫我到了再打電話給他，之後當天下午3 時47分左右
    ，在彰化市彰安國中旁邊的統一便利商店外面交易，這次是
    庚○○拿1500元海洛因給我，庚○○先到現場，我不知道他
    如何過去，我有拿1500元給庚○○，這次買回去有施用，有
    毒品的感覺等語（見98偵9304號卷第78頁至第81頁），並於
    本院審理中到庭具結證稱確有該次交易，且5 次交易都是被
    告庚○○拿毒品來，印象中被告癸○○沒有拿毒品來過等語
    （見98訴2074號卷三第20頁至第24頁），被告子○○於本院
    審理中雖辯稱並無此次交易，惟就通訊監察譯文觀之，證人
    辰○○所欲交易之人為被告子○○，接聽電話之人亦應允會
    轉告被告子○○，且之後亦於證人辰○○到達約定地點後撥
    電話予前往交付毒品之人，顯見確有該次交易之行為，而接
    聽電話之人與送交毒品之人，證人辰○○皆明確證稱係庚○○，雖被告癸○○曾於警詢、偵查及本院審理中表示係其前
    往運送，然既經證人辰○○明確證述5 次交易毒品時送毒品
    來的人都是庚○○，並證稱癸○○係伊同學不會認錯等語明
    確，應以證人之證述較為可採，被告子○○之辯解應不足採
    。被告子○○確有與庚○○於98年9 月27日下午3 時47分許
    共同販賣價值1,500 元之第一級毒品海洛因予證人辰○○，
    並由被告庚○○將毒品送交證人辰○○之犯行（此處被告庚○○之販賣海洛因毒品犯行非起訴範圍）。
 ２.98年9 月30日下午1 時許之海洛因交易行為（即附表一編號
    3-2 所示）：
  (1)門號0000000000號（子○○，指A ）與門號0000000000（辰
    ○○，指B ）98年9 月30日12時40分16秒之通聯譯文（見98
    偵9304號卷第71頁）：
    「A ：喂。B ：喂姐仔。」、「A ：嗯。B ：我「土豆」的
    朋友。」、「A ：嗯。B ：我要簽10的，然後在學校旁邊。
    」、「A ：這樣！B ：對。」、「A ：你在學校旁邊？B ：
    在學校旁邊啊！」、「A ：你沒跟「土豆」來喔？B ：「土
    豆」的？」、「A ：對啊。B ：沒有ㄝ，他就叫我打給妳啦
    ！他現在電話不能打了，妳知道嗎？」、「A ：好啦！我叫
    人拿過去。B ：好。」
  (2)復佐以證人辰○○於偵查中具結證稱：98年9 月30日中午12
    時40分12秒監聽譯文，係我跟子○○說我要簽10號，意思是
    買1000元海洛因，約在彰安國中旁統一便利商店交易，時間
    約當天下午1 時，庚○○給我1000元海洛因，我給庚○○10
    00元，這次及上次都是我打電話給子○○後，由綽號安安的
    庚○○拿海洛因到現場給我等語（見98偵9304號卷第78頁至
    第81頁），並於本院審理中到庭具結證稱確有此次交易，且
    5 次交易都是被告庚○○拿毒品來，印象中被告癸○○沒有
    拿毒品來過等語（見98訴2074號卷三第20頁至第24頁）。被
    告子○○於本院審理中雖辯稱並無此次交易，惟就通訊監察
    譯文觀之，被告子○○確已與證人辰○○達成合意，證人辰
    ○○復於到達約定地點後再行撥打電話予被告，若無該次交
    易，又焉有必要前往該地點並撥打電話予被告子○○，足見
    確有該次交易無誤，況被告子○○於本院準備程序中曾供述
    「這次有，時間、毒品數量都對，不知道購毒者姓名，錢欠
    的，後來也沒有給我。」等語，且據被告庚○○於本院準備
    程序及審理中對此部分犯罪事實皆坦承不諱，證人辰○○亦
    於偵查中明確證稱確有此次交易，經核皆與通訊監察譯文相
    符，被告子○○之辯解應不足採，被告子○○與庚○○2 人
    確有於98年9 月30日下午1 時許共同販賣價值1,000 元之第
    一級毒品海洛因予證人辰○○，並由被告庚○○送交毒品予
    證人辰○○之犯行，洵堪認定。
 ３.98年10月2 日下午5 時許之海洛因交易行為（即附表一編號
    3-3 所示）：
  (1)門號0000000000號（子○○，指A ）與門號0000000000（辰
    ○○，指B ）98年10月2 日下午4 時52分42秒之通聯譯文（
    見98偵9304號卷第71頁反面）：
    「A ：喂。B ：姐仔。」、「A ：嗯。B ：我土豆的朋友，
    我到了。」、「A ：你喔！你剛有打嗎？B ：什麼啊。」、
    「A ：你剛有打嗎？B ：有啊。」、「A ：這樣喔。B ：對
    啊！我上次手機壞掉…他叫我幫他打，我上次打給妳的那個
    啊。」、「A ：你要下幾號？B ：15的。」、「A ：好啦。
    B ：我到了。」、「A ：ㄝㄝ你在哪裡？B ：我？在學校這
    邊啊。」、「A ：你過來這邊啦。B ：好啊。」、「A ：過
    來這邊超商這裡。」、「B ：超商喔？A ：全家啦。」、「
    B ：全家，好好。」
  (2)又佐以證人辰○○於偵查中具結證稱：98年10月2 日下午4
    時52分42秒監聽譯文，係跟子○○買1500元海洛因，也是約
    在彰安國中旁的7-11超商，時間約是當天下午5 點。也是庚○○拿1500元海洛因給我，我給庚○○1500元，施用完有毒
    品感覺等語（見98偵9304號卷第78頁至第81頁），並於本院
    審理中到庭具結證稱確有該次交易，且5 次交易都是被告庚○○拿毒品來，印象中被告癸○○沒有拿毒品來過等語（見
    98訴2074號卷三第20頁至第24頁）。被告子○○於本院審理
    中雖辯稱並無此次交易，惟就通訊監察譯文觀之，被告子○○確已與證人辰○○達成合意，證人辰○○復於到達約定地
    點後再行撥打電話予被告子○○，若無該次交易，又焉有必
    要前往該地點並撥打電話予被告子○○，足見確有該次交易
    無誤，況被告子○○於本院準備程序中曾自承確有此次交易
    （見98訴2074號卷一第216 頁），且據被告庚○○於本院準
    備程序及審理中對此部分犯罪事實皆坦承不諱，證人辰○○
    亦於偵查中明確證稱確有此次交易，經核皆與通訊監察譯文
    相符，被告子○○之辯解應不足採，被告子○○與庚○○2
    人確有於98年10月2 日下午5 時許共同販賣價值1,500 元之
    第一級毒品海洛因予證人辰○○，並由被告庚○○前往交付
    毒品予證人辰○○之犯行。
 ４.98年10月3 日下午2 時30分許之海洛因交易行為（即附表一
    編號3-4 所示）：
  (1)門號0000000000號（子○○，指A ）與門號0000000000（辰
    ○○，指B ）秒之通聯譯文（見98偵9304號卷第71頁反面）
    ：
  98年10月3日14時04分25秒：
    「A ：喂。B ：姐仔。」、「A ：嗯。B ：我土豆的朋友。
    」、「A ：喔。B ：我要簽15的。」、「A ：好啦。B ：過
    去之後再打給妳。」、「A ：嗯。B ：一會到。A ：嗯。」
  98年10月03日14時17分02秒：
    「A ：喂。B ：我在7-11這邊。」、「A ：你簽幾號的？B
    ：什麼啊？」、「A ：你簽幾號的啦？B ：0911。」、「A
    ：什麼0911？B ：啊？」、「A ：什麼叫做0911？B ：電話
    幾號嗎，妳不是問我電話幾號嗎？」、「A ：：我是問你要
    簽幾號？什麼電話幾號。B ：喔！簽15的啦。A ：喔。」
  (2)復佐以證人辰○○於偵查中具結證稱：98年10月3 日下午2
    時4 分25秒、2 時17分2 秒之監聽譯文，係我要跟子○○買
    1500元海洛因，也是約在彰安國中旁的7-11超商，時間約是
    當天下午2 時30分，是庚○○騎機車拿1500元海洛因給我，
    我給庚○○1500元，施用完有毒品感覺等語（見98偵9304號
    卷第78頁至第81頁），及於本院審理時結證稱：此次確實有
    收到毒品（見98訴2074號卷三第23頁反面）；雖證人於該次
    審理之證述中曾提及其與子○○間之5 次毒品交易是否係由
    庚○○送來的，因時間已久實無法確定98年10月3 日是否為
    庚○○所送來的，並對於5 次交易是否同一人送來沒有印象
    ，且其與子○○交易過程中都是她託人將毒品交給我等語（
    98訴2074號卷三第20頁至第24頁），然參之上揭通訊監察譯
    文，並酌以證人辰○○前開相關證述，此次送交毒品之人是
    否確為庚○○之人（庚○○並未送交毒品不能證明其犯罪，
    理由見後述），實無影響被告子○○確於98年10月3 日下午
    2 時30分許與真實姓名年籍不詳之成年男子共同販賣第一級
    毒品海洛因予證人辰○○之犯行，被告子○○此次販賣毒品
    之犯行，洵堪認定。
 ５.98年10月4 日下午4 時56分許之海洛因交易行為（即附表一
    編號3-5 所示）：
  (1)門號0000000000號（子○○，指A ）與門號0000000000（辰
    ○○，指B ）之通聯譯文（見98偵9304號卷第71頁反面至第
    72頁）：
  98年10月4 日下午4 時56分34秒：
    「A ：喂。B ：姐仔嗎？」、「A ：對。B ：我土豆的朋友
    啦。」、「A ：ㄝ。B ：我要簽10的。」、「A ：要10的喔
    ？B ：對啦。」、「A ：黃昏市場喔。B ：黃昏市場喔？好
    啦。」、「A ：哪時候要到？B ：我再10分鐘後就到。」、
    「A ：啊！好。」
  98年10月4 日下午5 時4 分33秒：
    「A ：喂。B ：姐仔！我在7-11。」、「A ：你在7-11？你
    是誰？B ：我土豆的朋友。」、「A ：我不是跟你說在黃昏
    市場嗎？B ：黃昏市場嗎？」、「A ：啊？B ：在彰化這裡
    嗎？」、「A ：對啊！全家。？B ：喔全家，這樣我到了。
  98年10月4 日下午5 時10 分56秒：
    「A ：喂。B ：妳來了嗎。」、「A ：他還沒到？B ：還沒
    到！」、「A ：喔！氣死了，我來罵他。B ：沒有？啊？」
    、「A ：我來叫他。」
  98年10月4 日下午5 時16分48秒：
    「A ：喂。B ：妳有要來嗎？」、「A ：他不是說已經在黃
    昏市場了？B ：我也在黃昏市場了阿！」、「A ：奇怪ㄝ。
    B ：看他是不是不認得我拉。」、「A ：喔…我跟你說喔，
    這樣吧…他應該曾送給你過吧！B ：啊？」、「A ：他應該
    曾送給你過的樣子，好啦！我問看看。」
  98年10月4 日下午5 時20分16秒：
    「A ：喂。B ：妳說的是『狗屎的』這邊嗎？」、「A ：我
    跟你說喔！他說他在全家的公共電話那邊阿！他可能不認識
    你吧。B ：妳說他在『狗屎的』這邊嗎？」、「A ：啊？B
    ：『狗屎的』這邊嗎？」、「A ：不是拉！B ：不然是在哪
    裡？」、「A ：你之前不是來過。B ：我不曾來過啦！我只
    有來過『狗屎的』這邊而已。」、「A ：喔我昏倒了，難怪
    在找不到。B ：你娘哩！在哪裡啦？」、「A ：在曉陽路…
    下來…紅綠燈右轉…直行。B ：彰安那邊嗎？」、「A ：對
    啦對啦！再上去一點。B ：再上去一點，到總局那邊沒？」
    、「A ：還沒靠近，在紅綠燈下而已。B ：黃昏市場！喔！
    好拉。」、「A ：喔！我已經跟你說黃昏市場！你還在…」
  98年10月4 日下午5 時25分46秒：
    「A ：喂。B ：到了啦。」、「A ：ㄝㄝ7-11那邊，阿阿阿
    說錯了？B ：啊？」、「A ：公共電話那邊有站人嗎？B ：
    用走的？。」、「A ：公共電話那邊有人嗎？B ：有一個少
    年ㄝ，但他不是妳的人阿。」、「A ：瘦瘦的ㄝ？B ：穿什
    麼顏色的？」、「A ：我也不知道，我問看看，不然你站在
    那邊。B ：我看到了！我看到了！」98年10月4 日下午5
    時25分46秒：「A ：喂。B ：到了啦。」、「A ：ㄝㄝ7-11
    那邊，阿阿阿說錯了？B ：啊？」、「A ：公共電話那邊有
    站人嗎？B ：用走的？。」、「A ：公共電話那邊有人嗎？
    B ：有一個少年ㄝ，但他不是妳的人阿。」、「A ：瘦瘦的
    ㄝ？B ：穿什麼顏色的？」、「A ：我也不知道，我問看看
    ，不然你站在那邊。B ：我看到了！我看到了！」
  (2)再佐以證人辰○○於偵查中具結證稱：98年10月4 日下午4
    時56分24秒等監聽譯文，係我要跟子○○買1000元海洛因，
    一開始我跑錯地方，我再打電話給子○○，子○○說我跑錯
    地方，叫我去彰化警察總局旁邊的黃昏市場。這次庚○○先
    到場，我騎機車到場，庚○○給我1000元海洛因，我給庚○○1000元，這次施用後有毒品感覺等語（見98偵9304號卷第
    78 頁 至第81頁），並於本院審理中到庭具結證稱確有該次
    交易，且5 次交易都是被告庚○○拿毒品來，印象中被告癸○○沒有拿毒品來過等語（見98訴2074號卷三第20頁至第24
    頁），被告子○○及庚○○於本院審理中皆辯稱不知道云云
    ，惟就通訊監察譯文觀之，被告子○○確已與證人辰○○達
    成合意，證人辰○○復於到達約定地點後再行撥打電話予被
    告，若無該次交易，又焉有必要前往該地點並撥打電話予被
    告子○○，足見確有該次交易無誤，且證人偵查中證述之內
    容經核與通訊監察譯文相符，被告之辯解委無足採。被告子
    ○○與庚○○確有於98年10月4 日下午4 時56分許共同販賣
    價值1, 000元之第一級毒品海洛因予證人辰○○，並由庚○○送交海洛因之犯行。
  (四)關於販賣予證人戊○○部分：
 １.98年9 月10日晚上7 時32分許之海洛因交易行為（即附表一
    編號4-1 所示）：
  (1)門號0000000000號（子○○，指A ）與門號0000000000（戊○○，指B ）之通聯譯文（見98偵9304號卷第85頁）：
  98年9月10日19時04分19秒：
    「A ：哈囉。B ：喂！姐啊我『阿同』他朋友。」、「A ：
    嗯。B ：我要到的時候再打給妳。」、「A ：等一下。B ：
    怎樣？」、「A ：我現在在和美喔。B ：你現在在和美？」
    、「A ：嗯。B ：和美哪裡？」、「A ：你來麥當勞這裡就
    好。B ：和美麥當勞我不清楚ㄟ。」、「A ：和美麥當勞你
    不知道在哪裡？B ：在道周路那裡嗎？」、「A ：（轉頭要
    他人跟該人說地點），（男）麥當勞應該是在道周路。B ：
    我到道周路再打給他。」、「A ：不然你到道周路…和美哪
    裡你比較知道，德美路你知道嗎？B ：從頂番婆過去直接到
    那個紅綠燈那裡好嗎？我到那裡再打給你到時候再約。」、
    「A ：好啦。」
  98年9 月10日19時32分58秒：
    「A ：喂。B ：姐啊，我在麥當勞對面。」、「A ：你要簽
    幾號你又沒說。B ：02啦。」、「A ：好。」
  (2)復佐以證人戊○○於偵查中具結證稱：98年9 月10日晚上7
    點4 分19秒、7 點32分58秒監聽譯文，係我跟葉索娥說「姐
    仔，我在和美鎮道○路的麥當勞的對面」，我就說我要簽「
    02」，意思就是要買2000元海洛因。交易地點就在麥當勞對
    面，時間是當天晚上7 時32分許，對方是男子騎機車，我有
    問他是姐仔叫你來的，他說是。他拿2000元海洛因，我給他
    2000元。回去把海洛因摻在香菸施用，有毒品的感覺等語（
    見98偵9304號卷第100 頁至第102 頁），並於本院審理中到
    庭具結證稱確有該次交易，且拿毒品來之人很像是癸○○等
    語（見98訴2074號卷三第25頁至第27頁）。被告子○○於本
    院審理中雖辯稱忘記是否有此次交易云云，惟就通訊監察譯
    文觀之，被告子○○確已與證人戊○○達成買賣毒品之合意
    ，證人戊○○復於到達約定地點後再行撥打電話予被告子○○，若無該次交易，又焉有必要前往該地點並撥打電話予被
    告子○○，足見確有該次交易無訛，況證人戊○○於偵查中
    之證述情節經核與通訊監察譯文相符，足認證人所述應較為
    可採，被告子○○之辯解應不足採，被告子○○與癸○○確
    有於98年9 月10日晚上7 時32分許共同販賣價值2,000 元之
    第一級毒品海洛因予證人戊○○之犯行。
 ２.98年9 月28日晚上7 時許之海洛因交易行為（即附表一編號
    4-2 所示）：
  (1)門號0000000000號（子○○，指A ）與門號0000000000（戊○○，指B ）之通聯譯文（見98偵9304號卷第85頁反面至第
    86頁）：
  98年9 月28日18時26分49秒：
    「A ：喂。B ：姐啊，我『阿忠』。」、「A ：是。B ：我
    要簽02的，要去哪裡，一樣那裡嗎？」、「A ：對啦。B ：
    我到再打。」、「A ：好。」
  98年9 月28日18時44分57秒：
    「A ：喂，到了嗎？B ：姐啊，是要在另外一邊嗎？」、「
    A ：對。B ：7-11嘛。」、「A ：後面喔。B ：我到了。」
  98年9 月28 日18時52分30秒：
    「B ：喂。A ：你走錯地方了。」、「B ：不然要去哪裡？
    A ：你要從曉陽地下道下來，第一個青紅燈右轉的那一個7-
    11才對。B ：妳說國小旁邊那個嗎？」、「A ：對。B ：不
    然妳在轉進去的地方等我，我馬上過去。」、「A ：好我在
    那裏等你。」
  98年9 月28日18時54分59秒：
    「A ：喂。B ：我到了怎麼沒看到妳？」、「A ：曉陽地下
    道ㄟ。B ：是我們之前約的這個還是再北上？」、「A ：曉
    陽地下道轉右邊，這裡就一間7-11啊。B ：不是國小的南下
    嗎？」、「A ：彰安國中跟國小這裡。B ：之前我們約的這
    裡啊。」、「A ：啊，我馬上過去。」
  (2)復佐以證人戊○○於偵查中具結證稱：98年9 月28日晚上6
    時26分的秒等監聽譯文，係我跟子○○說我要簽「02」，就
    是買2000元海洛因，後來在平和國小附近的7-11超商交易，
    時間是最後一通電話（晚上6 時54分）過約5 、6 分鐘後到
    現場，就是9 月28日晚上7 時許，這次是子○○騎機車（經
    提示卷內照片，證人確認蒐證照片上車牌003CSF之機車，即
    為子○○交易時所騎乘）過來，子○○給我2000元海洛因，
    我給子○○2000元，這次施用後有毒品的感覺等語（見98偵
    9304號卷第100 頁至第102 頁），並於本院審理中到庭具結
    證稱確有該次交易等語（見98訴2074號卷三第25頁至第27頁
    ），被告子○○於本院審理中雖辯稱忘記是否有此次交易云
    云，惟就通訊監察譯文觀之，被告子○○確已與證人戊○○
    達成買賣毒品之合意，證人戊○○復於到達約定地點後再行
    撥打電話予被告子○○，倘無該次交易，又焉有必要前往該
    地點並撥打電話予被告子○○，足見確有該次交易無誤，況
    證人戊○○於偵查中之證述情節經核與通訊監察譯文相符，
    足認證人所述應較為可採，被告子○○之辯解應不足採，被
    告子○○確有於98年9 月28日晚上7 時許販賣價值2,000 元
    之第一級毒品海洛因予證人戊○○之犯行。
  (五)關於販賣予證人丙○○部分：
 １.98年9 月18日晚上9 時30分許之海洛因交易行為（即附表一
    編號5-1 所示）：
  (1)門號0000000000號（子○○，指A ）與門號0000000000（丙○○，指B ）之通聯譯文（見98偵9304號卷第115 頁反面至
    第116頁）：
  98年9月18日21時04分11秒：
    「A ：喂。B ：姐仔喔。」、「A ：嗯。B ：姐仔喔！我「
    阿龍」。」、「A ：ㄝ。B ：我要拿「組仔錢2000」給妳。
    」、「A ：要一包檳榔。B ：啊？」、「A ：啊！你說什麼
    ？B ：說要拿「組仔錢2000」給妳啦。」、「A ：說什麼拿
    給我聽不懂？B ：組仔錢啦。」、「A ：喔組仔錢啦。B ：
    ㄝ。」、「A ：你今天要簽幾號？B ：啊？」、「A ：你今
    天要簽幾號？B ：簽…03啊。」、「A ：喔好。B ：20的喔
    。」、「A ：03的ㄛ？B ：02啦02啦。」、「A ：02ㄛ不是
    03ㄛ。B ：對啦。」、「A ：好啦。B ：02ㄛ。」、「A ：
    OK！OK！B ：在哪裡？」、「A ：一樣那邊啊！B ：新的那
    邊嗎？」、「A ：對啊！B ：好！到了再打給妳。」、「A
    ：嗯。」
  98年9 月18日21時17分57秒：
    「A：喂。B：姐仔！我到了喔。」、「A：好。B：好。」
  98年9月18日21時24分51秒：
    「B ：喂姐仔。A ：你在哪裡？」、「B ：土地公廟這邊啊
    ！A ：你怎麼跑去土地公廟這邊？」、「B ：不然…另外那
    邊7-11那邊喔？A ：對啊。」、「B ：好好。」
  (2)再佐以證人丙○○於偵查中具結證稱：98年9 月18日晚上9
    時4 分11秒等3 通監聽譯文，係因為是第一次跟子○○買毒
    品，所以我說我要拿「組仔錢2000元」給子○○，我搞錯用
    語了，後來，子○○就問我要簽幾號，所以我才知道要說簽
    幾號，代表我要買多少錢海洛因，這次我簽「20」號，意思
    是要買2000元海洛因，後來在彰安國中及7-11超商中間的巷
    子交易，時間是9 月28日晚上9 時30分，我騎機車，對方是
    子○○，他騎機車到場，子○○拿2000元海洛因給我，我給
    子○○2000元。回去施用後有毒品的感覺等語（見98偵9304
    號卷第130 頁至第132 頁），並於本院審理中到庭具結證稱
    確有該次交易等語（見98訴2074號卷三第25頁至第27頁）。
    被告子○○於本院審理中雖辯稱忘記是否有此次交易云云，
    惟就通訊監察譯文觀之，被告子○○確已與證人丙○○達成
    買賣毒品之合意，證人丙○○復於到達約定地點後再行撥打
    電話予被告子○○，若無該次交易，又焉有必要前往該地點
    並撥打電話予被告子○○，足見確有該次交易無訛，況證人
    丙○○於偵查中之證述情節經核與通訊監察譯文相符，足認
    證人所述應較為可採，被告子○○之辯解應不足採。被告子
    ○○確有於98年9 月18日晚上9 時30分許販賣價值2,000 元
    之第一級毒品海洛因予證人丙○○之犯行。
 ２.98年9 月24日晚上6 時22分許之海洛因交易行為（即附表一
    編號5-2 所示）：
  (1)門號0000000000號（子○○，指A ）與門號0000000000（辛○○持丙○○之電話，指B ）之通聯譯文（見98偵9304號卷
    第210 頁）：
  98年9 月24日晚上6 時7 分34秒：
    「A ：喂。B ：姐啊嗎？」、「A ：嗯。B ：阿明啦，15。
    」、「A ：好。B ：到了再打給妳。」、「A ：好。B ：問
    妳一下，昨天那個怎麼不太會那個啊？」、「A ：昨天？B
    ：對啊，我到了出來再說。」、「A ：嗯。」
  98年9 月24日晚上6 時17分06秒：
    「A ：喂。B ：姐啊嗎？」、「A ：嗯。B ：阿明啦，我到
    了。」、「A ：好。」
  (2)又佐以證人丙○○於偵查中證稱：98年9 月24日下午6 時7
    分34秒兩通監聽譯文是綽號阿明的辛○○打電話給子○○說
    要買1500元海洛因，到目的地彰安國中附近，換我打電話給
    子○○，跟他說我們到了，時間是晚上6 點10幾分，子○○
    也是騎那臺機車到現場，我們騎辛○○的機車（車牌號碼F8
    K273），子○○拿1500元海洛因給辛○○，辛○○拿1500元
    給子○○，我也在現場，買回去後辛○○有拿一些給我，施
    用後有海洛因感覺等語（見98偵9304號卷第130-132 頁），
    並於本院審理時結證稱其當時在偵查時之回答係正確的，但
    沒看到辛○○拿1500元給子○○，是聽辛○○講的（見98訴
    2074號卷第121 頁），及證人辛○○於偵查中證稱：98年9
    月24日晚上6 時7 分34秒等兩通監聽譯文，也是我用丙○○
    的0000000000號電話打給子○○，子○○接的，我要跟子○○買1500元的海洛因，也是在彰安國中交易，時間是6 時22
    分左右，子○○也是騎上開機車拿來，我給子○○1500 元
    等語（見98偵9304號卷第216 頁至第220 頁），並於本院審
    理中到庭具結證稱確有該次交易，從未積欠交易款項等語（
    見98訴2074號卷三第126 頁至第131 頁）。被告子○○於本
    院審理中則坦承確有此次交易，惟辯稱僅有給證人辛○○1,
    000 元的量，也只向他收1,000 元云云，然就通訊監察譯文
    觀之，證人辛○○確已與被告子○○達成購買毒品之合意，
    且譯文中僅提及「15」，而從未出現與1,000 元有關之字眼
    ，顯見被告辯稱交易金額為1,000 元應非實在，而以證人辛○○、丙○○所述較為可信，被告子○○應確有於98年9 月
    24日晚上6 時22分許販賣價值1,500 元之第一級毒品海洛因
    予證人辛○○、丙○○2 人之犯行。
 ３.98年9 月25日晚上7 時許之海洛因交易行為（即附表一編號
    5-3 所示）
  (1)門號0000000000號（子○○，指A ）與門號0000000000（丙○○，指B ）98年9 月25日晚上6 時41分7 秒之通聯譯文（
    見98偵9304號卷第116 頁）：
    「A ：喂。B ：姐仔喔？」、「A ：對！怎樣？B ：我阿龍
    啦。」、「A ：嗯。B ：我要簽10啦。」、「A ：好啦。B
    ：新的那邊嗎？」、「A ：對。B ：好，我到了再打。」、
    「A ：嗯。B ：好。」
  (2)復佐以證人丙○○於偵查中具結證稱：98年9 月25日晚上6
    時41分7 秒監聽譯文，係我跟子○○買1000元海洛因，也是
    在彰安國中附近，時間是晚上7 時許，子○○騎上開機車到
    場，他給我1000元海洛因，我給她1000元，回去施用後有毒
    品海洛因感覺等語（見98偵9304號卷第130 頁至第132 頁）
    ，並於本院審理中到庭具結證稱確有該次交易等語（見98訴
    2074號卷三第25頁至第27頁）。被告子○○於本院審理中雖
    辯稱忘記是否有此次交易云云，惟就通訊監察譯文觀之，被
    告子○○確已與證人丙○○達成買賣毒品之合意，證人丙○○復於到達約定地點後再行撥打電話予被告子○○，若無該
    次交易，又焉有必要前往該地點並撥打電話予被告子○○，
    足見確有該次交易無誤，況證人丙○○於偵查中之證述情節
    經核與通訊監察譯文相符，足認證人所述應較為可採，被告
    子○○之辯解應不足採。被告子○○確有於98年9 月25日晚
    上7 時許販賣價值1,000 元之第一級毒品海洛因予證人丙○○之犯行。
 ４.98年9 月30日上午10時10分許之海洛因交易行為（即附表一
    編號5-4 所示）：
  (1)門號0000000000號（子○○，指A ）與門號0000000000（丙○○，指B ）之通聯譯文（見98偵9304號卷第118 頁）：
  98年9月30日上午9時59分8秒：
    「A ：喂。B ：姐啊，我阿龍。」、「A ：嗯。B ：組啊跟
    妳簽20。」、「A ：好啦。B ：我到再打給妳，我要到了。
    」、「A ：好啦。」
  98年9 月30日上午10時3 分56秒：
    「A ：我馬上出去。B ：好。」
  (2)又佐以證人丙○○於偵查中具結證稱：98年9 月30日上午9
    時59分8 秒監聽譯文，係我跟子○○買2000元海洛因，也是
    在彰安國中附近，時間是上午10時10分，子○○騎上開機車
    到場，我也騎機車，他給我2000元海洛因，我給她2000元。
    回去施用後有毒品海洛因感覺等語（見98偵9304號卷第130
    頁至第132 頁），並於本院審理中到庭具結證稱確有該次交
    易等語（見98訴2074號卷三第25頁至第27頁）。被告子○○
    於本院審理中雖辯稱忘記是否有此次交易云云，惟就通訊監
    察譯文觀之，被告子○○確已與證人丙○○達成買賣毒品之
    合意，證人丙○○復於到達約定地點後再行撥打電話予被告
    子○○，若無該次交易，又焉有必要前往該地點並撥打電話
    予被告子○○，足見確有該次交易無誤，況證人丙○○於偵
    查中之證述情節經核與通訊監察譯文相符，足認證人所述應
    較為可採，被告子○○之辯解應不足採。被告子○○確有於
    98年9 月30日晚上10時10分許販賣價值2,000 元之第一級毒
    品海洛因予證人丙○○之犯行。
 (六)關於販賣予證人寅○○部分：
 １.98年10月3 日中午12時24分許之海洛因交易行為（即附表一
    編號6-1 所示）：
  (1)門號0000000000號（子○○，指A ）與門號0000000000（寅
    ○○，指B ）之通聯譯文（見98偵9304號卷第140 頁）：
  98年10月3日上午10時27分56秒：
    「A ：喂。B ：姐仔嗎？」、「A ：對對。B ：阿南啦。」
    、「A ：ㄝㄝ。B ：待會要找妳好嗎？」、「A ：你…B ：
    阿南。」、「A ：你要剛剛好喔。B ：會啦！我知道啦！不
    用說那個啦。」
  98年10月3 日上午11時51分13秒：
    「A ：喂。B ：姐仔我待會就過去了，我剛剛在台中打給妳
    的啦，先聯絡一下啊！看妳有沒有開機啊。」、「A ：嗯。
    B ：我現在回來了，要過去了。」、「A ：嗯。B ：好。」
  98年10月03日12時09分5秒：
    「A ：喂。B ：我待會到了喔…我幫人家拿的…一口給我趣
    味一下。」、「A ：（笑聲）。B：好啦，再見。」
  98年10月03日12時 l4分50秒：
    「A ：喂。B ：姐仔喔！樹下喔。」、「A ：ㄝ！你跟說要
    簽幾號啊！我忘記了。」、「B ：81啊。A ：好好。B ：我
    的記得要幫我處理一下。」、「A ：好啦！好啦！」
  (2)再佐以證人寅○○於偵查中具結證稱：98年10月3 日10時27
    分56秒通訊監聽譯文，係我打電話給綽號叫「姐仔」，是她
    本人接聽的，我找她要買海洛因，98年10月3 日12時9 分的
    秒通訊監聽譯文，該通其實是我要買的，因為如果我跟綽號
    叫「姐仔」說是別人要買的，表示我幫她介紹客戶，她就會
    多一點毒品給我，譯文上面記載「一口給我趣味一下」，應
    該是記錯了，我的意思應該是說我買3000元，多一些海洛因
    給我，98年10月3 日12時14分50秒通訊監聽譯文，也是跟綽
    號叫「姐仔」的人買海洛因，她問我簽幾號，是指問我要買
    多少數量海洛因的意思，譯文「八一」指買一錢重的八分之
    一，98年10月3 日這三通電話，都是我本人打電話給綽號叫
    「姐仔」的人，並且都是她親自接聽的，我們當天98年10月
    3 日12時14分50秒通完電話，10分鐘後，約在彰化市○○路
    136 巷與137 巷口路旁，綽號叫「姐仔」的本人拿一包海洛
    因給我，我交給她3000元等語（見98偵9304號卷第130 頁至
    第132 頁），並於本院審理中到庭具結證稱確有該次交易等
    語（見98訴2074號卷三第122 頁反面至第125 頁），被告子
    ○○於本院審理中亦坦承確有此次交易，經核均與通訊監察
    譯文相符，足認被告之任意性自白應與事實相符，被告子○○確有於98年10月3 日中午12時24分許販賣價值3,000 元之
    第一級毒品海洛因予證人寅○○之犯行。
 ２.98年10月6 日上午8 時40分許之海洛因交易行為（即附表一
    編號6-2 所示）：
  (1)門號0000000000號（子○○，指A ）與門號0000000000（寅
    ○○，指B ）之通聯譯文（見98偵9304號卷第140 頁）：
  98年10月6日8時02分30秒：
    「A ：喂。B ：姐啊，阿南啊，簽1 支81的，我到樹下再打
    。」、「A ：好。B ：你知道嘛，是我朋友要的。」、「A
    ：好。」
  98年10月6 日08時24分01秒：
    「A ：喂。B ：阿南啦，我剛說要簽1 支，現在簽2 支。」
    、「A ：要2 支？B ：2 支有夠啦。」、「A ：好。B ：好
    。」
  98年10月6 日08時30分14秒：
    「A：喂。B：姐啊，我在樹下，阿南。A：好。」
  (2)復佐以證人寅○○於偵查中具結證稱：98年10月6 日8 時2
    分30秒通訊監聽譯文，是我打電話給綽號叫姐仔的人，也是
    我要買毒品，也是買一錢重的八分之一，我說「妳知道嘛，
    是我朋友要的」其實也是我自己要的，為了多要一點毒品說
    是朋友要的。98年10月6 日8 時24分1 秒通話監聽譯文，我
    的意思是要多買一錢重的八分之一，共要買八分之二錢的海
    洛因，我們當天98年10月6 日8 時30分14秒通完電話，10分
    鐘後，約在彰化市○○路136 巷與137 巷口路旁，綽號叫「
    姐仔」的人本人拿二包海洛因給我，我交給她6000元等語（
    見98偵9304號卷第130 頁至第132 頁），並於本院審理中到
    庭具結證稱確有該次交易等語（見98訴2074號卷三第122 頁
    反面至第125 頁），被告子○○於本院審理中亦坦承確有此
    次交易，經核與通訊監察譯文相符，被告子○○雖辯稱其當
    場僅收取3,000 元，事後亦未取得剩餘款項，惟證人明確證
    稱交給子○○6000元，顯見被告子○○所辯不足採。被告子
    ○○確有於98年10月6 日上午8 時40分許販賣價值6,000 元
    之第一級毒品海洛因予證人寅○○之犯行，應堪認定。
 ３.98年10月8 日中午12時21分許之海洛因交易行為（即附表一
    編號6-3 所示）：
  (1)門號0000000000號（卯○○，指A ）與門號0000000000（寅
    ○○，指B ）之通聯譯文（見98偵9304號卷第141 頁正反面
    ）：
  98年10月8 日11時34分25秒：
    「A ：喂。B ：姐啊喔，我阿南，妳姐啊嗎？」、「A ：不
    是我是她阿姐。B ：我可以找姐啊嗎？」、「A ：她有交代
    我啦。B ：…（聲音斷續）在外面妳知道嗎？」、「A ：我
    騎妳姐啊的摩托車。B ：好我簽81的。」
  98年10月8日11時49分46秒：
    「A ：喂。B ：姐啊那裡嗎？」、「A ：對。B ：我說我等
    一下會到樹下那裡再打給妳。」、「A ：對。B ：樹下妳知
    道嗎？」、「A ：我知道。B ：我跟妳說，姐啊都會用一包
    小包的給我，你要用喔。」、「A ：（跟旁人說話）。B ：
    喂…（掛斷）。」
  98年10月8 日11時58分28秒：
    「A ：喂。B ：我要到樹下了。」、「A ：樹下在哪裡？B
    ：不然妳要在哪裡？」、「A ：樹下是在彰安旁邊嗎？B ：
    對。」、「A ：你要簽幾號？B ：我要簽81的，那姐啊都會
    用一個小的給我，妳知道嗎？（掛斷）。」
  98年10月8日12時 2分34秒：
    「A ：喂。B ：我在彰安過來這個紅青燈左轉。」、「A ：
    嗯。B ：妳知道嗎？」、「A ：（掛斷）。」
  98年10月8日12時10分14秒：
    「A ：喂。B ：妳出來了嗎？」、「A ：我出去了（掛斷）
    。」
  98年10月8 日12時11分47秒：
    「A ：喂。B ：姐啊妳出來了嗎？」、「A ：出來了，我在
    半路。B ：好。」、「A ：你說右手邊嗎？B ：對右手邊有
    一棵很大的樹，我開一台貨車。」、「A ：好。」
  (2)又佐以證人寅○○於偵查中具結證稱：98年10月8 日11時34
    分25秒通訊監聽譯文，是我撥打0000000000門號給綽號叫「
    姐仔」的人，但接電話的人不是姐仔，她說她是姐仔的姊姊
    ，我沒有跟她說我是誰，我跟她說要找姐仔，對方回答我姐
    仔東西有交代給我，她出去了，我的意思要跟她拿八分之一
    錢的海洛因，當天12時11分47秒跟自稱是姐仔的姊姊通完話
    後，約十分鐘在彰化市○○路136 巷與137 巷口路旁見面，
    對方交付一包海洛因給我，我拿到3000元給對方，我當天開
    車牌號碼T5-4709號自用小貨車，當天是自稱姐仔的姊姊的
    人拿毒品給我的等語（見98偵9304號卷第130頁至第132頁）
    ，並於本院審理中到庭具結證稱確有該次交易，該次交毒品
    之人應該是卯○○等語（見98訴2074號卷三第122頁反面至
    第125頁），被告子○○於本院審理中亦坦承確有此次交易
    ，係寅○○先跟伊聯絡，伊要出去前再把毒品託給卯○○，
    事後卯○○有把錢交給伊等語，而被告卯○○亦坦承子○○
    有拿一包東西給伊，伊大概知道那是毒品等語，經核均與通
    訊監察譯文相符，足認被告子○○及卯○○之任意性自白應
    與事實相符，被告子○○確有於98年10月8日中午12時21分
    許販賣價值3,000元之第一級毒品海洛因予證人寅○○，並
    由被告卯○○與證人寅○○約定交易之時間地點後，由被告
    卯○○前往交付毒品並收取款項之犯行。
 ４.98年10月12日下午3 時33分許之海洛因交易行為（即附表一
    編號6-4 所示）：
  (1)門號0000000000號（子○○所有，由一真實姓名年籍不詳之
    成年男子接聽，指A ）與門號0000000000（寅○○，指B ）
    98年10月12日15時33分14秒之通聯譯文（見98偵9304號卷第
    142 頁）：「A ：喂！你好。B ：姐啊呢？」、「A ：在睡
    ㄟ。B ：要找拜二ㄟ。」、「A ：要簽幾號？B ：要簽拜二
    不是81的，拜二你知道吧，我阿南。」、「A ：我知道。B
    ：要撥一些給我那我朋友要的。」、「A ：你說怎樣？B ：
    拜二你聽得懂嗎？」、「A ：有啦。B ：拜二，朋友要的，
    要撥一些給我。」、「A ：好啦我聽不太懂，你到再打好嗎
    ？B ：好。」
  (2)復佐以證人寅○○於偵查中具結證稱：98年10月12日15時33
    分14秒通訊監聽譯文，當天接電話的人是一位男子，我說「
    簽拜二」意思指我要拿2000元的海洛因，數量比八分之一錢
    的海洛因還少，我說要撥一些給那朋友要的，其實也是我自
    己要的，當天通完電話過了一段時間，由綽號叫「姐仔」的
    人將海洛因一包拿到彰化市○○路136 巷與137 巷口路旁給
    我，我拿2000元給對方等語（見98偵9304號卷第130 頁至第
    132 頁），並於本院審理中到庭具結證稱確有該次交易等語
    （見98訴2074號卷三第122 頁反面至第125 頁）。被告子○○於本院審理中雖辯稱並無此次交易云云，惟證人寅○○既
    已於偵查中證述確有此次交易，且送交毒品之人即為被告子
    ○○，雖證人寅○○於本院審理中證稱是否為被告子○○送
    交毒品已記不清楚了，惟偵查中之證述距離交易時間較近，
    自應記憶較為深刻且清晰，當以偵查中之證述較為可採，是
    被告子○○確有於98年10月12日下午3 時33分許販賣價值2,
    000 元之第一級毒品海洛因予證人寅○○之犯行。
  (七)關於販賣予證人曾煥珊部分：
 １.98年10月10日上午8 時30分許之海洛因交易行為（即附表一
    編號7-1 所示）：
  (1)門號0000000000號（子○○，指A ）與門號0000000000（曾
    煥珊，指B ）98年10月10日08時2 分15秒之通聯譯文（見彰
    化縣警察局和美分局和警分偵字第0980019517號卷二，下稱
    警卷二第32頁）：
    「A : 喂B : 我小明啦。」、「A:嗯嗯。B:我待會過去啦!
    我到了再打給妳啦。」、「A:一樣嗎? B : 對啦。」、「A:
    好」
  (2)再佐以證人曾煥珊於偵查中具結證稱：98年10月10日8 時2
    分通聯紀錄，係我要跟子○○購買毒品，她事先跟我說不要
    在電話裡面提到毒品的名稱，而且她以「一樣嗎」、「對啦
    」代表要交易1000元，海洛因的暗號，所以我們在電話裡都
    是以上開暗號來溝通毒品交易的訊息，講完電話後約20分鐘
    ，大概是8 時30分左右，我們就約在彰化市○○路136 巷口
    號前交易等語（見98偵9304號卷第152 頁至第155 頁），被
    告子○○於本院審理中亦坦承確有此次交易，經核均與通訊
    監察譯文相符，足認被告子○○之任意性自白應與事實相符
    ，被告子○○確有於98年10月10日上午8 時30分許販賣價值
    1,000 元之第一級毒品海洛因予證人曾煥珊之犯行。
 ２.98年10月10日下午1 時30分許之海洛因交易行為（即附表一
    編號7-2 所示）：
  (1)門號0000000000號（子○○，指A ）與門號0000000000（曾
    煥珊，指B ）98年10月10日13時00分16秒之通聯譯文（見警
    卷二第32頁）：
    「A : 喂。B : 姐仔。」、「A : 嗯。B:小明。」、「A:喔
    ! 好。B:我到了喔。」、「A:啊你又到了。B : 對啦。」、
    「A:我在那邊出出入入，我很累耶. . 好啦。B:等你喔。快
    點喔。」、「A:好啦好啦。B:好」
  (2)又佐以證人曾煥珊於偵查中具結證稱：98年10月10日下午1
    時通聯紀錄，也是要跟她購買毒品的意思。代號也是跟剛剛
    一樣。因為上午的量較少，我很快就用完了，所以同日下午
    我又急著跟她購買。約1 點半跟她交易，地點是彰化市○○
    路136 巷口等語（見98偵9304號卷第152 頁至第155 頁），
    被告子○○於本院審理中亦坦承確有此次交易，經核均與通
    訊監察譯文相符，足認被告子○○之任意性自白應與事實相
    符，被告子○○確有於98年10月10日下午1 時30分許販賣價
    值1,000 元之第一級毒品海洛因予證人曾煥珊之犯行。
 ３.98年10月11日上午8 時30分許之海洛因交易行為（即附表一
    編號7-3 所示）：
  (1)門號0000000000號（子○○，指A ）與門號0000000000（曾
    煥珊，指B ）98年10月11日08時15分58秒之通聯譯文（見警
    卷二第32頁）：
    「B : 喂。A:喂。」、「B:喔…姐仔你是怎樣。A:睡覺啦!
    我已兩天都沒睡哩。」「B:小明拉! A : 喔。」、「B:在那
    邊等妳喔，我已經到了。A:你已經到了喔。」、「B : 對阿
    。」
  (2)復佐以證人曾煥珊於偵查中具結證稱：98年10月11日8 時15
    分通聯紀錄，也是跟她購買毒品，因為我跟她買過不少次，
    所以她接到我的電話，我只要說「對啦」、「對啊」她就知
    道我要買1000元的海洛因，約8 時30分左右交易，交易地點
    是彰化市○○路136 巷口等語（見98偵9304號卷第152 頁至
    第155 頁），被告子○○於本院審理中亦坦承確有此次交易
    ，經核均與通訊監察譯文相符，足認被告子○○之任意性自
    白應與事實相符，被告子○○確有於98年10月11日上午8時
    30分許販賣價值1,000 元之第一級毒品海洛因予證人曾煥珊
    之犯行。
 ４.98年10月21日上午7 時27分許之海洛因交易行為（即附表一
    編號7-4 所示）：
  (1)門號0000000000號（子○○，指A ）與門號0000000000（曾
    煥珊，指B ）之通聯譯文（見警卷二第31 頁）：
  98年10月21日06時58分00秒：
    「B:姐仔，小明啦A:嗯。B 等一下我到時再打給你。A:好。
    」
  98年10月21日07時18分44秒：
    「A ：哈囉。B ：我已經到榕樹下了。」、「A ：你聲音怎
    麼好像女生。B ：OK啦。」
  (2)復佐以證人曾煥珊於偵查中具結證稱：98年10月21日通聯紀
    錄，也是我要跟姐仔購買毒品，因為我跟她每次都是買1000
    元的海洛因，所以她到後來接到我的電話，大概就知道我要
    買1000元的海洛因，我們已經有默契了等語（見98偵9304號
    卷第152 頁至第155 頁），被告子○○於本院審理中亦坦承
    確有此次交易，經核均與通訊監察譯文相符，足認被告子○○之任意性自白應與事實相符，被告子○○確有於98年10月
    21日上午7 時27分許販賣價值1,000 元之第一級毒品海洛因
    予證人曾煥珊之犯行。
  (八)關於販賣予證人己○○部分：
 １.98年9 月9 日晚上11時23分許之甲基安非他命交易行為（即
    附表一編號8-1 所示）：
  (1)門號0000000000號（子○○，指A ）與門號0000000000（己○○，指B ）之通聯譯文（見警卷二第16頁）
    ）：
  98年9月9日22時59分37秒：
    「A ：喂。B ：姐啊，我『小郭』啦，要在那裡？A ：一樣
    啊。B ：一樣是在新的那裡喔？A ：對啊，那你要簽幾號？
    B ：先簽1 支好嗎？A ：好。」
  98年9月9日23時18分26秒：
    「A：喂。B：喂！！我到了。A：好。」
  98年9月9日23時23分45秒：
    「A ：喂。B ：喂。」、「A ：你騎機車嗎？B ：對啊我這
    支電話號碼我報給妳。」、「A ：你看有一個穿黑色的。B
    ：有啦，他在我旁邊。」、「A ：喔。B ：我這支電話號碼
    妳抄一下。」、「A ：還要抄喔，不用吧！B ：喔。」、「
    A ：要，你就會找我了，我抄要做什麼。B ：這要一次算嗎
    ？」、「A ：沒有拉，欠的沒有。B ：不然手機喔。」、「
    A ：好阿，手機拿來阿。B ：這支我還要喔」、「A ：你先
    拿來阿。B ：明天我就拿來跟你換。」、「A ：好。B ：不
    要用丟了喔。」、「A ：給你放3 天。B ：我電話拿給他，
    妳跟他講一下。」、「A ：好。B ：（男）喂！大姐怎樣。
    」、「A ：你跟他說3天沒來拿就沒了喔。B：好。」
  (2)再佐以證人己○○於偵查中具結證稱：98年9 月9 日10時59
    分37秒通訊監聽譯文，是我打電話給綽號叫「姐仔」，是她
    本人接聽的，我說簽一支代表用一千元跟她購買安非他命，
    98年9 月9 日11時23分45秒通訊監聽譯文，係我撥打該通電
    話的時候，姐仔派庚○○來彰安國中拿1 包安非他命給我，
    當天我沒有帶錢，所以就先將我的手機抵押給綽號叫「姐仔
    」的人，我把手機交給庚○○，打算等我有錢時再將手機拿
    回來，譯文中我把手機交給一位男子跟姐仔對話，該名男子
    就是庚○○等語（見98偵9304號卷第165 頁至第170 頁）。
    並於本院審理中到庭具結證稱確有該次交易，該次交毒品之
    人是庚○○等語（見98訴2074號卷三第113 頁反面至第119
    頁），被告子○○於本院審理中亦坦承確有此次交易，大約
    係拿500 元甲基安非他命的量給己○○，被告庚○○亦坦承
    確有此次交易，並由伊將毒品送去等情，經核均與通訊監察
    譯文大致相符，至於交易之毒品量，證人己○○於偵查中證
    稱係1,000 元之毒品量，而證人於偵查中之證述與毒品交易
    時間較近，記憶自然較為清晰，當以證人所述較為可採，被
    告之辯解尚不足採，被告子○○確有於98年9 月9 日晚上11
    時23分許販賣價值1,000 元之第二級毒品甲基安非他命予證
    人己○○，並由被告庚○○前往交付毒品且收取用以抵償購
    買毒品價金之三星牌手機1 支之犯行。
 ２.98年9 月10日凌晨3 時36分許之甲基安非他命交易行為（即
    附表一編號8-2 所示）：
  (1)門號0000000000號（子○○，指A ）與門號0000000000（己○○，指B ）之通聯譯文（見警卷二第16頁反面）：
  98年09月10日03時10分14秒：
    「A ：（男）喂！B ：喂。」、「A ：要找誰？B ：找姐啊
    。」、「A ：你誰？B ：我『小郭』啦。」、「A ：等一下
    喔。（女）怎樣？B 【簽4 支】啦。」、「A ：好啦。B ：
    你過來橋頭這邊啦，我才不用騎那麼遠。」、「A ：唉呦，
    不差那一點吧。B ：喔！我從鹿港騎過去的ㄟ，我才不用再
    繞那一圈，妳跑一段我跑一段，這樣才不會都是我在跑。」
    、「A ：（換男生接聽）怎樣？B ：橋頭那邊。」、「A ：
    你沒辦法過來喔？B ：不是啦，在舊的那裡啦。」、「A ：
    你來晚上我們見面那裡啦。B ：那邊我還要繞進去ㄟ，我是
    說你也騎一段，我才不用騎那麼遠。」、「A ：你說橋頭那
    裡，現在都在…，都在臨檢ㄟ。B ：那邊不會吧？」、「A
    ：哪有不會的，我這邊出去都是了。B ：好啦，到了再打給
    你啦。」
  98年09月10日3 時3l分39秒：
    「A ：（男）喂！你好。B ：我到了。」、「A ：你到了喔
    ，好。」
  98年09月10日3 時36分42秒：
    「A ：（男）喂！B ：出來了沒？」、「A ：她在洗澡，而
    且她還沒拿給我啊，你聽的懂嗎？B ：敲門叫她打開，拿給
    你啊。」、「A ：在洗澡ㄟ。B ：我在這裡等ㄟ。」、「A
    ：好啦我叫她快一點。」
  (2)復佐以證人己○○於偵查中具結證稱：98年9 月10日凌晨3
    時10分14秒通訊監聽譯文，係我打了綽號叫「姐仔」的手機
    ，是由一名男子接聽我不知道他是誰，後來換一個女子接聽
    ，該女子就是姐仔，我說簽四支就是指用4000元買安非他命
    ，這次也是約在彰安國中，當時姐仔因為在洗澡，所以由庚○○把1 包安非他命交給我，我拿4000元給庚○○向他買等
    語（見98偵9304號卷第165 頁至第170 頁），並於本院審理
    中到庭具結證稱確有該次交易，該次送來毒品之人是庚○○
    等語（見98訴2074號卷三第113 頁反面至第119 頁），被告
    子○○及庚○○於本院審理中雖辯稱並無此次交易，然就通
    訊監察譯文觀之，證人己○○確已與被告子○○達成購買毒
    品之合意，且於到達約定地點後一再撥打電話催促子○○前
    來交付毒品，應足認確有該次交易無訛，且證人於偵查中及
    本院審理中亦明確證稱確有該次交易，又送來毒品之人確為
    被告庚○○，經核均與通訊監察譯文相符，當以證人之證述
    較為可信，被告之辯解應不足採，是足認被告子○○確有於
    98年9 月10日凌晨3 時36分許販賣價值4,000 元之第二級毒
    品甲基安非他命予證人己○○，並由被告庚○○前往交付毒
    品並收取款項之犯行。
 ３.98年9 月10日晚上9 時17分許之甲基安非他命交易行為（即
    附表一編號8-3 所示）：
  (1)門號0000000000號（子○○，指A ）與門號0000000000（己○○，指B ）之通聯譯文（見警卷二第16頁反面）：
  98年09月10日20時57分03秒：
    「A ：喂。B ：姐啊，我『小郭』。」、「A ：嗯。B ：一
    半啦。」、「A ：什麼？B ：一半啦。」、「A ：一半喔？
    B ：對，我差不多20分鐘到。」
  98年09月10日21時l4分53秒：
    「A ：喂。B ：我到了。」、「A ：好，在巷子那裡喔。」
  98年09月10日21時17分58秒子○○：
    「A ：喂。B ：出來了沒？」、「A ：出來了吧，我在巷子
    這裡，你在哪裡？B ：巷子？哪個巷子？」、「A ：7-11轉
    過來這條。B ：喔！我有看到妳了，我在國小大門前面。」
    、「A ：好。」
  (2)又佐以證人己○○於偵查中具結證稱：98年9 月10日20時57
    分3 秒通訊監聽譯文，係我打了綽號叫「姐仔」的手機，我
    說一半是要買4000元的安非他命，該通電話也是姐仔接的，
    我當天凌晨向姐仔所買的4000元安非他命在回家的路上不見
    了，所以我同日晚上再向姐仔購買4000元的安非他命，98年
    9 月10日21時17分58秒通訊監聽譯文，也是約在彰安國中，
    該通通聯紀錄是我們約在彰安國中，當天是姐阿把4000元的
    安非他命裝在一包拿來給我，我講「我在國小大門前面」因
    為我誤以為那裡是國小，事後警察告訴我才知道該處是彰安
    國中等語（見98偵9304號卷第165 頁至第170 頁），並於本
    院審理中到庭具結證稱確有該次交易等語（見98訴2074號卷
    三第113 頁反面至第119 頁），被告子○○於本院審理中雖
    辯稱並無此次交易，然就通訊監察譯文觀之，證人己○○確
    已與被告子○○達成購買毒品之合意，且於到達約定地點後
    再撥打電話通知子○○前來交付毒品，亦確有見到被告子○○前來，應足認確有該次交易無訛，且證人於偵查中及本院
    審理中亦明確證稱確有該次交易，經核均與通訊監察譯文相
    符，當以證人之證述較為可信，被告之辯解應不足採，是足
    認被告子○○確有於98年9 月10日晚上9 時17分許販賣價值
    4,000 元之第二級毒品甲基安非他命予證人己○○之犯行。
 ４.98年9 月23日晚上7 時37分許之甲基安非他命交易行為（即
    附表一編號8-4 所示）：
  (1)門號0000000000號（子○○，指A ）與門號0000000000（己○○，指B ）之通聯譯文（見警卷二第17頁）：
  98年09月23日19時18分38秒：
    「A ：喂。B ：喂！姐啊，我『小郭』啦。A ：嗯。B ：給
    我四分之一。A ：好。B ：我到打給妳。A ：好。」
  98年09月23日19時32分47秒：
    「A ：喂。B ：我小郭啦。A ：喔。B ：妳是在新的那邊嗎
    ？A ：對啊。B ：一樣嗎？A ：對啊。B ：好啦，我再5 分
    鐘就到了。A ：好啦。」
  98年09月23日19時37分50秒：
    「A ：喂。B ：人呢？A ：（跟別人講話）人到了啦。B ：
    什麼？（掛斷）。」
  (2)復佐以證人己○○於偵查中具結證稱：98年9 月23日19時18
    分38秒訊監聽譯文，是打了綽號叫「姐仔」的手機，該通電
    話也是姐仔接的，我說給我四分之一，代表我跟姐仔買3000
    元的安非他命，98年9 月23日19時32分47秒、98年9 月23日
    19時37分50通訊監聽譯文，表示我跟綽號叫「姐仔」也是約
    在彰安國中，當天我跟綽號叫「姐仔」抵達彰安國中後，綽
    號叫「姐仔」拿1 包安非他命給我，我拿3000元給等語（見
    98偵9304號卷第165 頁至第170 頁），並於本院審理中到庭
    具結證稱確有該次交易等語（見98訴2074號卷三第113 頁反
    面至第119 頁），被告子○○於本院審理中雖辯稱並無此次
    交易，然就通訊監察譯文觀之，證人己○○確已與被告子○○達成購買毒品之合意，且於到達約定地點後再撥打電話通
    知子○○前來交付毒品，被告子○○亦已前往，應足認確有
    該次交易無訛，且證人於偵查中及本院審理中亦明確證稱確
    有該次交易，經核均與通訊監察譯文相符，當以證人之證述
    較為可信，被告之辯解應不足採，可認被告子○○確有於98
    年9 月23日晚上7 時37分許販賣價值3,000 元之第二級毒品
    甲基安非他命予證人己○○之犯行。
 ５.98年9 月24日晚上9 時18分許之甲基安非他命交易行為（即
    附表一編號8-5 所示）：
  (1)門號0000000000號（子○○，指A ）與門號0000000000（己○○，指B ）之通聯譯文（見警卷二第17頁）：
  98年9月24日21時18分14秒：
    「A ：喂。B ：喂！我小郭啦。」、「A ：你小郭我聽成小
    偷。B ：什麼？」、「A ：怎樣啦？B ：一樣啊，妳叫他來
    橋頭這裡啦。」、「A ：哪一個橋頭？B ：妳跑一段，我才
    不用繞一大圈，那裡這禮拜要迎神一定都是人。」、「A ：
    今天拜幾？B ：今天拜四。」、「A ：拜四哪有迎熱鬧？B
    ：這禮拜有啊，那個裝備舞台都搭好了。」、「A ：你要叫
    我去到哪裡？B ：妳到狗屎那裡會看到一個做石ㄟ、很漂亮
    的舞台，我在舞台前等妳。」、「A ：哪裡有在迎熱鬧喔？
    B ：那裡有一個很像人家演戲的戲坪。」、「A ：好啦我去
    看看。B ：妳去就看的到了，電燈很亮。」、「A ：好啦。
    B ：我10分鐘就到了喔。」、「A ：好啦。」
  98年9 月24日21時31分25秒：
    「A ：喂！在走了啦。B ：我在這裡了。」、「A ：好啦，
    馬上到了。B ：好。」
  (2)再佐以證人己○○於偵查中具結證稱：98年9 月24日21時18
    分14秒訊監聽譯文，係我打了綽號叫「姐仔」的手機，該通
    電話也是姐仔接的，我說「一樣啊，妳叫他來橋頭這裡啦」
    ，代表我也一樣要跟姐仔買3000元的安非他命。橋頭是指我
    們要約在精誠中學前面那裡等語（見98偵9304號卷第165 頁
    至第170 頁），並於本院審理中到庭具結證稱確有該次交易
    等語（見98訴2074號卷三第113 頁反面至第119 頁），被告
    子○○於本院審理中雖辯稱並無此次交易，然就通訊監察譯
    文觀之，證人己○○確已與被告子○○達成購買毒品之合意
    ，且於到達約定地點後再撥打電話通知子○○前來交付毒品
    ，被告子○○亦已出發前往約定地點，應足認確有該次交易
    無訛，且證人於偵查中及本院審理中亦明確證稱確有該次交
    易，經核均與通訊監察譯文相符，當以證人之證述較為可信
    ，被告之辯解應不可採，足認被告子○○確有於98年9 月24
    日晚上9 時18分許販賣價值3,000 元之第二級毒品甲基安非
    他命予證人己○○之犯行。
 ６.98年9 月29日下午2 時50分許之甲基安非他命交易行為（即
    附表一編號8-6 所示）：
  (1)門號0000000000號（子○○，指A ）與門號0000000000（己○○，指B ）98年09月29日14時13分30秒之通聯譯文（見警
    卷二第17頁反面）：
    「 A ：喂。B ：喂！姐仔喔。A ：對。B ：有在嗎？A ：
    有在。B ：我小郭啦。。A ：喔…有啦。B ：ㄝ，我待會過
    去向妳「欠一瓶」好不好？A ：啊…欠…。B ：：：一瓶而
    已，妳是在…月底了ㄝ。A ：好啦！好啦！B ：啊？A ：欠
    …，懶的出門，沒收入又要我出門我哪要。B ：妳看我每次
    都那麼多瓶在拿，，也三不五時1 、2 次而已，對不對？A
    ：好啦！好啦！B ：喔。A ：好啦！好啦！B ：我待會就到
    。A ：一次而已喔！一次而已。B ：好啦！好啦！」
  (2)門號0000000000號（癸○○，指A ）與門號0000000000（己○○，指B ）之通聯譯文（見警卷二第17頁反面至第18頁）
    ：
  98年09月29日14時25分49秒：
    「B ：喂。A ：你在哪裡？」、「B ：啊？A ：你在哪裡？
    」、「B ：你要在哪一邊？A ：你不是在等我？」、「B ：
    啊？A ：姐仔叫我出來的，你是在哪裡等我？」、「B ：看
    要不要在「橋頭」啦！A ：啊？」、「B ：在「橋頭」啦！
    我快到了。A ：你說什麼我不知道ㄝ。」、「B ：「橋頭」
    啦！A ：不然你打給姐仔，不要打這支啦。」
  98年09月29日14時27分02秒：
    「A ：喂。B ：喂！我說我在「橋頭啦」。」、「A ：「橋
    頭」在哪裡？B ：「橋頭」你不知道？在狗屎夜市（精誠中
    學旁）這裡啊。」、「A ：你在彰安國中喔？B ：ㄝ…那是
    什麼國中？」、「A ：彰安嗎？B ：啊？」、「A ：彰安嗎
    ？你在哪？B ：對啦。」、「A ：我在彰安啊。B ：不然你
    等我一下，我過去啦。」、「A ：好啦好啦。」
  98年09月29日14時35分29秒：
    「B ：喂。A ：喂。」、「B ：我在「彰安」啦！A ：等一
    下，我幫姐仔包一個便當，剛在那邊等很久等不到人，我現
    在幫她包一下便當。」、「B ：你包一下要馬上過來，喂…
    」
  98年09月29日14時37分53秒：
    「A ：喂。B ：我在這裡等你啦。」、「A ：啊？B ：我說
    我在「彰安」這邊等你啦。」、「A ：好啦！我在幫姐仔包
    便當啦！你等一下。」、「B ：好！快點啦。A ：好啦。」
  98 年 09 月 29日14時48分33秒：
    「A ：喂。B ：姐仔呢？」、「A ：你騎近一點，騎近一點
    ，在「彰安」這邊，那個…那個…「全台」，「全台」。B
    ：什麼？」、「A ：全台飯店你知道嗎？B ：我哪知道？」
    、「A ：你從那邊再騎過來一點，剛剛我騎的方向，一直騎
    過來，你就會看到全台飯店，在你的右手邊。B ：好啦！你
    拿好了嗎？」、「A ：好啦！你就過來，來再說啦。」
  98年09月29日14時50分47秒：
    「A：下去了，不要再打了。」
  (3)又佐以證人己○○於偵查中具結證稱：98年9 月29日14時13
    分30秒訊監聽譯文，係我打了綽號叫「姐仔」的手機，該通
    電話也是姐仔接的，我說「欠一瓶」指請綽號叫「姐仔」拿
    一千元的安非他命賣給我，但我錢先欠她。98年9 月29日14
    時25分49秒及同日14時27分02秒、14時35分29秒、14時37分
    53秒、14時48分33秒、14時50分47秒通訊監聽譯文，係當天
    癸○○先打給我告訴我，綽號「姐仔」叫他跟我約在彰安國
    中碰面，我們見面後，癸○○拿一包安非他命給我，我當天
    沒有拿錢給他，欠他1000元等語（見98偵9304號卷第165 頁
    至第170 頁），並於本院審理中到庭具結證稱確有該次交易
    ，前來送交毒品之人為癸○○等語（見98訴2074號卷三第11
    3 頁反面至第119 頁）。被告子○○於本院審理中雖辯稱並
    無此次交易，然就通訊監察譯文觀之，證人己○○確已與被
    告子○○達成購買毒品之合意，且於到達約定地點後再撥打
    電話通知子○○，而由被告癸○○接聽並前往約定地點交付
    毒品，被告癸○○亦確有前來約定地點，足認確有該次交易
    無訛，且證人於偵查中及本院審理中亦明確證稱確有該次交
    易，經核均與通訊監察譯文相符，當以證人之證述較為可信
    ，被告之辯解應不足採。互參上情，可認被告子○○確與癸○○於98年9 月29日下午2 時50分許共同販賣價值1,000 元
    之第二級毒品甲基安非他命予證人己○○，並由癸○○送交
    毒品之犯行。
 ７.98年9 月29日晚上10時3 分許之甲基安非他命交易行為（即
    附表一編號8-7 所示）：
  (1)門號0000000000號（子○○，指A ）與門號0000000000（己○○，指B ）之通聯譯文（見警卷二第18頁）：
  98年9月29日21時53分18秒：
    「A ：喂。B ：喂。」、「A ：嗯。B ：姐仔喔？」、「A
    ：對啊。B ：我小郭啦。」、「A ：ㄛ怎樣？B ：4 分之1
    啦。」、「A ：好啦。B ：妳過來「橋頭」好嗎？」、「A
    ：…模糊。B ：沒聽到。」、「A ：你過來，你過來。B ：
    ㄛ，在下雨哩。」、「A ：…都沒聽到。B ：好啦！我過去
    。」
  98年9 月29日22時3 分12秒：
    「A ：喂！到了喔？B ：我到了。」、「A ：不好意思！不
    好意思！我忘了ㄝ，好啦。B ：喔喔。」
  (2)復佐以證人己○○於偵查中具結證稱：98年9 月29日21時58
    分18秒、22時3 分12秒訊監聽譯文，係我打了綽號叫「姐仔
    」的手機，該通電話也是姐仔接的，我說「四分之一啦」意
    思是我跟綽號「姐仔」買3000元安非他命，當天我們約定的
    地點我不確定，不是彰安國中就是精誠中學，這次是綽號「
    姐仔」親自拿安非他命1 包賣給我，我拿3000元給她，當天
    我雖然下午先跟綽號「姐仔」買1000元的安非他命，但只有
    一點點，一下子就用完了，所以晚上我又跟朋友借錢買3000
    元的安非他命等語（見98偵9304號卷第165 頁至第170 頁）
    ，並於本院審理中到庭具結證稱確有該次交易等語（見98訴
    2074號卷三第113 頁反面至第119 頁）。被告子○○於本院
    審理中雖辯稱並無此次交易，然就通訊監察譯文觀之，證人
    己○○確已與被告子○○達成購買毒品之合意，且於到達約
    定地點後再撥打電話通知子○○前來交付毒品，應足認確有
    該次交易無訛，否則證人己○○焉有特地前往約定地點之必
    要，且證人於偵查中及本院審理中亦明確證稱確有該次交易
    ，經核亦與通訊監察譯文相符，當以證人之證述較為可信，
    被告之辯解應不足採，足認被告子○○確有於98年9 月29日
    晚上10時3 分許販賣價值3,000 元之第二級毒品甲基安非他
    命予證人己○○之犯行。
 ８.98年9 月30日晚上8 時20分許之甲基安非他命交易行為（即
    附表一編號8-8 所示）：
  (1)門號0000000000號（子○○，指A ）與門號0000000000（己○○，指B ）之通聯譯文（見警卷二第18頁）：
  98年09月30日19時54分38秒：
    「A ：喂。B ：喂！姐仔。」、「A ：對。B ：我小郭啦。
    」、「A ：嗯。B ：2 罐啦。」、「A ：好啦。B ：ㄛ。」
    、「A ：好啦！到了再打啦。」
  98年09月30日20時 8分15秒：
    「A ：喂。B ：我到了喔。」、「A ：ㄝㄝ你開到「全家」
    這邊來喔。B ：啊？」、「A ：開上來一點這邊啦。B ：「
    全家」那邊喔？」、「A ：嗯。B ：好啦。」
  (2)門號0000000000號（子○○，指A ）與門號0000000000（己○○，指B ）98年9 月30日20時20分56秒之通聯譯文（見警
    卷二第19頁）：
    「B ：喂。A ：小郭喔。」、「B ：對。A ：你在哪裡我找
    不到。」、「B ：我在7-11阿。A ：你大頭拉，你在哪裡的
    7-11？」、「B ：就彰安過來的這間7-11。A ：我找不到，
    我就說要在全家，你去7-11幹嘛。」、「B ：我就不知道全
    家在哪裡阿。A ：你昨天還是前天不是說給你方便，就全台
    這裡。」、「B ：我在7-11這裡啦。A ：我跑去彰安也找不
    到，好啦我過去啦。」
  (3)再佐以證人己○○於偵查中具結證稱：98年9 月30日19時54
    分38秒、20時8 分15秒訊監聽譯文，係我打了綽號叫「姐仔
    」的手機，該通電話也是姐仔接的，我說「二罐啦」意思是
    我跟綽號「姐仔」買二千元安非他命，當天我們約定在彰安
    國中前面的全家便利商店，98年9 月30日20時20分56秒訊監
    聽譯文，是綽號「姐仔」打給我，我們後來約在彰安國中附
    近的7-11便利商店，綽號「姐仔」拿2000元的安非他命賣給
    我，我有交付2000元現金給她等語（見98偵9304號卷第165
    頁至第170 頁），並於本院審理中到庭具結證稱確有該次交
    易等語（見98訴2074號卷三第113 頁反面至第119 頁）。被
    告子○○於本院審理中雖辯稱並無此次交易，然就通訊監察
    譯文觀之，證人己○○確已與被告子○○達成購買毒品之合
    意，且於到達約定地點後再撥打電話通知子○○前來交付毒
    品，被告子○○亦有指示證人己○○會面之地點，應足認確
    有該次交易無訛，且證人於偵查中及本院審理中亦明確證稱
    確有該次交易，經核均與通訊監察譯文相符，當以證人之證
    述較為可信，被告之辯解應不足採，是足認被告子○○確有
    於98年9 月30日晚上8 時20分許販賣價值2,000 元之第二級
    毒品甲基安非他命予證人己○○之犯行。
 ９.98年10月5 日中午12時8 分許之甲基安非他命交易行為（即
    附表一編號8-9 所示）：
  (1)門號0000000000號（子○○，指A ）與門號0000000000（己○○，指B ）之通聯譯文（見警卷二第18頁反面）：
  98年10月05日11時26分34秒：
    「A ：怎樣？B ：等一下先幫我處理一罐，我手機先放在妳
    那裡。」、「A ：你上次拿的橘色那支又不能用。B ：可以
    啦，怎麼不能，不能用妳跟我說，有問題妳問我啊。」、「
    A ：你充電器還有電池都沒給我。B ：那個只有充電器而已
    ，哪有電池，充電器等一下我拿給妳啊。」、「A ：那你現
    在這支呢？B ：這支我要留著。」、「A ：你都說要留，結
    果你有來拿嗎？B ：沒有，這支我真的要留著，我初十才有
    領錢妳也知道啊，今天幾號了身上一定沒錢了。」、「A ：
    今天幾號？B ：初五，我要初十才有領啊。」、「A ：那支
    的充電器你拿過來。B ：好啊，我拿過去。」、「A ：沒電
    池喔？B ：對啊那時候我買的時候就只有一顆電池。」、「
    A ：你都嘛是一顆的，連那個亞太的也是只有一顆。B ：這
    個買的時候都只有一顆，我買這麼多支了。」、「A ：那麼
    奇怪，我買的都是二顆。B ：好啦，等一下我拿充電器過去
    。」、「A ：好啦，那你現在這支是好的還是壞的？B ：這
    支是好的，但我要留著。」、「A ：好啦，給你留，你初十
    領錢，我等你到初十，要是沒來，手機就變我的了喔。B ：
    好，這樣要二瓶。」、「A ：免談，哪有二瓶的？B ：二瓶
    啦，初十再跟妳算，妳也不要這樣。」、「A ：好啦，看在
    你也常那個，那你這支的充電器也要拿過來。B ：好。」
  98年10月05日12時8 分48秒：
    「A ：喂，彰安。B ：我在這裡啊。」、「A ：好我過去。
    」
  (2)復佐以證人己○○於偵查中具結證稱：98年10月5 日11時26
    分34秒訊監聽譯文，係我打了綽號叫「姐仔」的手機，該通
    電話也是姐仔接的，我說「等一下先幫我處理一罐」意思指
    我跟綽號「姐仔」買1000元安非他命，我沒有現金給她，所
    以先把手機交給她。後來綽號「姐仔」同意，我又說「二瓶
    」是改成我要買2000元的安非他命，98年10月5 日12時08分
    48秒訊監聽譯文，係我們當天12時08分約在彰安國中前面，
    當天是把安非他命1 小包交給我，我將手機交給綽號「姐仔
    」等語（見98偵9304號卷第165 頁至第170 頁），並於本院
    審理中到庭具結明確證稱確有該次交易，係再以抵押手機購
    買毒品，並非替換前次抵押之手機等語（見98訴2074號卷三
    第113 頁反面至第119 頁），被告子○○於本院審理中雖辯
    稱該次係證人己○○拿另一支手機替換前次抵押購買毒品之
    故障手機，並未交付毒品予證人己○○云云，然就通訊監察
    譯文觀之，證人己○○該次確係用手機再行抵押購買毒品，
    並非替換前次抵押之手機，被告子○○亦應允此種交易方式
    而達成購買毒品之合意，且證人己○○於到達約定地點後再
    撥打電話通知子○○前來交付毒品，被告子○○亦表示要前
    往約定地點，應足認確有該次交易無訛，否則焉有必要特地
    前往交易地點，且證人於偵查中及本院審理中亦明確證稱確
    有該次交易，經核均與通訊監察譯文相符，當以證人之證述
    較為可信，被告子○○之辯解應不可採，足認被告子○○確
    有於98年10月5 日中午12時8 分許以證人己○○交付SAMSUN
    G （三星牌）手機充作價金，而販賣價值2,000 元之第二級
    毒品甲基安非他命予證人己○○之犯行。
  (九)關於販賣予證人辛○○部分：
 １.98年9 月9 日下午5 時50分許之海洛因交易行為（即附表一
    編號9-1 所示）：
  (1)門號0000000000號（子○○，指A ）與門號0000000000（辛○○持丙○○電話，指B ）98年9 月9 日17時20分54秒之通
    聯譯文（見98偵9304號卷第209 頁）：
    「A ：喂。B ：喂，姐啊喔？」、「A ：什麼人？B ：我『
    阿明』。」、「A ：喔。B ：我到了。」、「A ：你怎麼都
    沒打電話就到了？B ：就要去基督教，順便啊。」、「A ：
    好啦，OK！B ：好。」
  (2)再佐以證人辛○○於偵查中證稱：98年9 月9 日下午5 點20
    分54秒監聽譯文，係我打電話給子○○，當天我在彰化基督
    教醫院喝美沙東，要順便過去跟子○○買毒品，譯文中的「
    順便阿」就是順便要過去跟子○○買海洛因，後來有買到，
    我們約在彰化市○○地○道上來右轉的彰安國中交易，5 時
    50分左右我先到場，子○○騎機車過來，我記得他的車牌號
    碼數字部分是003 ，英文的部分忘記了。後來有買到1000元
    四號海洛因，我有給1000元，回去施用後有毒品海洛因的感
    覺等語（見98偵9304號卷第216 頁至第220 頁），並於本院
    審理中到庭具結證稱確有該次交易，從未積欠交易款項等語
    （見98訴2074號卷三第126 頁至第131 頁），被告子○○於
    本院審理中雖辯稱忘記是否有此次交易云云，然就通訊監察
    譯文觀之，證人辛○○確已與被告子○○達成購買毒品之合
    意，應足認確有該次交易無訛，否則證人己○○焉有特地前
    往約定地點之必要，且被告子○○於本院準備程序中亦曾自
    承「這次有，時間、地點都對，海洛因一點點，價值大概五
    百元，但沒有拿錢，他說要欠的，我只有拿一半給他」等語
    （見98訴2074號卷二第41頁反面），當以距離交易時間之該
    次陳述記憶較為清晰而較為可採。況證人於偵查中及本院審
    理中亦明確證稱確有該次交易，應足認確有該次交易無訛，
    經核亦與通訊監察譯文相符，當以證人之證述較為可信，又
    被告辯稱證人辛○○積欠款項云云，仍係基於販賣第一級毒
    品之犯意販賣第一級毒品海洛因予證人辛○○，縱使確如被
    告所述證人有積欠款項之情形，事後被告子○○仍會向其催
    討，自無卸於販賣第一級毒品之罪責，且證人明確證稱從未
    積欠交易之款項等語，就其餘通訊監察譯文觀之，亦未見被
    告子○○向其催討，足認被告所辯與常情不符，應不足採。
    被告子○○應確有於98年9 月9 日下午5 時50分許販賣價值
    1,000 元之第一級毒品海洛因予證人辛○○之犯行。
 ２.98年9 月11日上午9 時58分許之海洛因交易行為（即附表一
    編號9-2 所示）：
  (1)門號0000000000號（子○○，指A ）與門號0000000000（辛○○，指B ）之通聯譯文（見98偵9304號卷第209 頁）：
  98年9月11日09時39分19秒：
    「A ：喂。B ：姐啊，我『阿明』。」、「A ：喔！我跟你
    說，現在有比較高喔。B ：什麼？」、「A ：有比較高。B
    ：比較高喔？」、「A ：35喔，這二、三天都找不到貨。B
    ：是喔，（轉頭與人討論）一樣在新的那裡嗎？」、「A ：
    沒有啦，在市內。B ：市內那裡？」、「A ：你就來過了，
    市內啊，新的那裡。B ：好啦。」
  98年9 月11日9 時53分58秒：
    「A ：喂。B ：姐啊我到了。」、「A：這樣喔，好。」
  (2)復佐以證人辛○○於偵查中證稱：98年9 月11日上午9 時39
    分19秒、9 時53分18秒監聽譯文，係我打電話給子○○，跟
    子○○說我到彰安國中，後來買到八分之一錢的海洛因，35
    00元，譯文中的「35喔」意思是現在進貨比較難，價錢從原
    本3000元變3500元，交易時間是9 點58分左右，子○○騎車
    牌號碼是003 之機車來給我3500元海洛因，我有給3500元等
    語（見98偵9304號卷第216 頁至第220 頁），並於本院審理
    中到庭具結證稱確有該次交易，從未積欠交易款項等語（見
    98訴2074號卷三第126 頁至第131 頁），被告子○○於本院
    審理中雖坦承確有此次交易，但辯稱僅交付價值1,500 元之
    海洛因，也只收到1,500 元云云，然就通訊監察譯文觀之，
    證人辛○○確已與被告子○○達成購買毒品之合意，且被告
    子○○僅提到「35」，從未提到與1,500 元有關之字眼，應
    足認該次交易金額確為證人所證稱之3,500 元無訛，且證人
    於偵查中證述距離交易時間較近，當以證人當時之記憶較為
    清晰而較可採，況證人於偵查中及本院審理中亦明確證稱確
    有該次交易，應足認確有該次交易無訛，經核亦與通訊監察
    譯文相符，當以證人之證述較為可信，被告之辯解應無足採
    ，被告子○○應確有於98年9 月11日上午9 時58分許販賣價
    值3,500 元之第一級毒品海洛因予證人辛○○之犯行。
 ３.98年9 月23日晚上6 時13分許之海洛因交易行為（即附表一
    編號9-3 所示）：
  (1)門號0000000000號（子○○，指A ）與門號0000000000（辛○○持丙○○之電話，指B ）98年9 月23日18時08分39秒之
    通聯譯文（見98偵9304號卷第210 頁）：
    「A ：喂。B ：姐啊，『阿明』。A ：嗯。B ：那個12啦。
    A ：哈哈。B ：沒法度，我到這裡了喔。A ：好啦。」
  (2)又佐以證人辛○○於偵查中證稱：98年9 月23日晚上6 時8
    分39秒監聽譯文，係我用丙○○的電話0000000000打給子○○，要跟子○○買1200元的海洛因，「12」就是指1200元的
    海洛因，後來在彰安國中交易，時間是6 時13分左右，也是
    子○○騎上開機車拿給我的，我給子○○1200元等語（見98
    偵9304號卷第216 頁至第220 頁），並於本院審理中到庭具
    結證稱確有該次交易，從未積欠交易款項等語（見98訴2074
    號卷三第126 頁至第131 頁），被告子○○於本院審理中辯
    稱忘記是否有此次交易云云，然就通訊監察譯文觀之，證人
    辛○○確已與被告子○○達成購買毒品之合意，且被告子○○曾於本院準備程序中自承「這次沒有拿錢給我，他說要欠
    的，我有拿1000元量的海洛因給他，時間、地點都對」等語
    ，被告子○○於準備程序供述時距離交易時間較近，記憶自
    較為清晰，應較為可採，足認確有該次交付毒品予證人辛○○之情事，惟證人既明確證稱從未積欠交易款項，且就後續
    通訊監察譯文觀之，亦未見被告向證人辛○○催討款項，應
    認證人辛○○證稱已交付交易款項較為可採，又被告子○○
    僅提到「12」，從未提到與1,000 元有關之字眼，應足認該
    次交易金額確為證人所證稱之1,200 元無訛，且證人於偵查
    中證述距離交易時間較近，當以證人當時之記憶較為清晰而
    較可採，況證人於偵查中及本院審理中亦明確證稱確有該次
    交易，應足認確有該次交易無訛，經核亦與通訊監察譯文相
    符，當以證人之證述較為可信，被告之辯解應無足採，被告
    子○○應確有於98年9 月23日晚上6 時13分許販賣價值1,
    200 元之第一級毒品海洛因予證人辛○○之犯行。
 ４.98年9 月30日下午5 時許之海洛因交易行為（即附表一編號
    9-4 所示）
  (1)門號0000000000號（子○○，指A ）與門號0000000000（辛○○持曾煥珊之電話，指B ）98年9 月30日13時43分35秒之
    通聯譯文（見98偵9304號卷第210 頁反面）：
    「A ：喂。B ：是在幹嘛？」、「A ：怎樣？B ：我「阿明
    」啦。」、「A ：ㄛ，你有打嗎？B ：我3 支都打ㄝ。」、
    「A ：沒通喔？B ：對啊！有啦！有通沒接啦！我那個一樣
    啦！老地方那邊等妳。」、「A ：要簽幾號？B ：啊？」、
    「A ：你是要簽幾號？B ：簽15的，02、15。」、「A ：你
    錢又不夠了喔？B ：有啦。」、「A ：好啦。B ：有啦！有
    啦！」、「A ：ㄝ！15都是「揉」（台語）的喔？B ：沒關
    係，不要像昨天用那個這樣ㄝ。」、「A ：不同。B ：好好
    。」
  (2)門號0000000000號（庚○○持子○○手機，指A ）與門號00
    00000000（辛○○持曾煥珊之電話，指B ）之通聯譯文（見
    98偵9304號卷第210 頁反面）：
  98年9 月30日13時47分52秒：
    「B ：喂。A ：阿明嗎？阿明嗎？」、「B ：對啊！怎樣？
    A ：我跟你說，你出來，你出來大馬路這邊，再下來一點，
    有一個夜市…黃昏市○○○道嗎？」、「B ：我知道，在陸
    橋下那個黃昏市場嗎？A ：ㄝ…。」、「B ：在總局旁邊嗎
    ？A ：還沒到陸橋，「全家」對面這邊有沒有，「全家」這
    個十字路口的黃昏市場。」、「B ：在要轉過去「總局」那
    邊嗎？A ：對！你現在往陸橋這個方向過來。」、「B ：對
    。A ：（中央陸橋）你看那邊有個「全家」，你在「全家」
    那邊等我就好。」、「B ：好啦。」
  98年9 月30日13時53分09秒：
    「A ：喂！你在哪裡？B ：我到「全家」了。」、「A ：我
    到了。B ：（在對面了）。」
  (3)門號0000000000號（子○○，指A ）與門號0000000000（辛○○持曾煥珊之電話，指B ）98年9 月30日16時26分31秒之
    通聯譯文（見98偵9304號卷第210 頁反面）：
    「A ：喂。B ：姐仔！「阿明」。」、「A ：怎樣？B ：跟
    剛剛一樣02、15，再簽一組。」、「A ：好啦。B ：我到了
    喔。」、「A ：喂！B ：啊？」、「A ：來那個…你在我們
    平常見面那邊嗎？B ：ㄛ好啦！好啦！」、「A ：ㄝ，你在
    哪裡啦？B ：我現在就在橋邊這裡而已啦。」、「A ：橋？
    那邊哪有橋？B ：那間是什麼…「全台」啦！我在「全台」
    旁邊這兒。」、「A ：好啦。」
  (4)復佐以證人辛○○於偵查中證稱：98年9 月30日下午1 時43
    分35秒等四通監聽譯文，係我用曾煥珊0000000000打給子○○，第一通是子○○接的，第二、三通是庚○○( 阿安) 接
    的，我知道是阿安接的，是因為他跟我說他是阿安，第四通
    是子○○接的，我要跟子○○買1500元海洛因，「02」意思
    就是海洛因，這次是阿安在約5 點左右騎機車到彰安國中把
    1500元海洛因給我，我給阿安1500元等語（見98偵9304號卷
    第216 頁至第220 頁），並於本院審理中到庭具結證稱確有
    該次交易，開始接電話的是子○○，後來是庚○○送來的等
    語（見98訴2074號卷三第126 頁至第131 頁），被告子○○
    於本院審理中辯稱並無此次交易，惟被告庚○○則坦承確有
    交易，僅辯稱因證人辛○○沒有錢所以有打電話跟子○○說
    ，子○○說沒關係讓他欠云云，惟就通訊監察譯文中並未顯
    示有告知被告子○○要欠錢一事，且之後之通訊監察譯文亦
    未顯示向證人辛○○催討積欠款項等情，證人辛○○復於偵
    查中及本院審理中均證稱確有該次交易，並有交付款項等語
    明確，證人偵查中證述之時間距離交易當時較為接近，其記
    憶自然較為清晰，當以證人之證述較為可採，被告所辯皆不
    足採，被告子○○與庚○○確有於98年9 月30日晚上5 時許
    販賣價值1,500 元之第一級毒品海洛因予證人辛○○，並由
    被告庚○○將毒品送交之犯行。
 ５.98年10月3 日晚上9 時許之海洛因交易行為（即附表一編號
    9-5 所示）：
  (1)門號0000000000號（子○○，指A ）與門號0000000000（辛○○持丙○○之電話，指B ）98年10月3 日晚上8 時55分3
    秒之通聯譯文（見98偵9304號卷第211 頁）：
    「A ：喂。B ：姐仔。。A ：嗯。B ：阿明。A ：怎樣？B
    ：一樣的再簽一下，我已經到了喔。A ：有洗過的喔。B ：
    啊？A ：要有洗的喔。B ：阿那個一些..隨便啦。A ：好啦
    。」
  (2)又佐以證人辛○○於偵查中證稱：10月3 日晚上8 時55分3
    秒監聽譯文，係我打給子○○，要買1000元海洛因，並叫他
    不要加葡萄糖。後來在彰化縣警局的斜對面黃昏市場交易，
    時間是晚上9 點左右，是子○○騎車牌有003 之機車拿過來
    的，我給子○○1000元等語（見98偵9304號卷第216 頁至第
    220 頁），並於本院審理中到庭具結證稱確有該次交易等語
    （見98訴2074號卷三第126 頁至第131 頁），被告子○○於
    本院審理中則辯稱忘記有無此次交易云云，惟被告子○○曾
    於本院準備程序中自承「這次他說領錢才要給我，我有給他
    500 元量的海洛因，時間、地點都對，但後來沒給我錢。」
    等語（見98訴2074號卷二第42頁反面），而其於準備程序供
    述之時間較審理中距離交易時間為近，當時之記憶自然較為
    清晰，可知應確有此次交易，至於被告辯稱後來證人辛○○
    並未給被告錢云云，惟被告既已販賣毒品營利，若確有積欠
    款項當必會加以催討，焉有置之不理仍繼續交付後續毒品予
    證人辛○○之可能（詳後述），況證人於偵查中及本院審理
    中皆證稱確有該次交易，且有交付款項予被告子○○，顯見
    被告所辯應不足採信，而以證人所述較為可採，是被告子○○應確有於98年10月3 日晚上9 時許販賣價值1,000 元之第
    一級毒品海洛因予證人辛○○之犯行。
 ６.98年10月4 日晚上9 時16分許之海洛因交易行為（即附表一
    編號9-6 所示）：
  (1)門號0000000000號（子○○，指A ）與門號0000000000（辛○○持丙○○之電話，指B ）之通聯譯文（見98偵9304號卷
    第211 頁）：
  98年10月4 日下午5 時38分4 秒：
    「A ：喂。B ：姐仔嗎？」、「A ：喂，B ：姐仔是嗎？」
    、「A ：嗯。B ：阿明啦。」、「A ：好。B ：10的10的我
    到了再打給妳，妳不要讓我等那麼久ㄛ。」、「A ：好啦！
    好啦！B ：好好。」
  98年10月4 日下午5 時50分47秒：
    「A ：喂。B ：姐仔！我到了。」、「A ：好。」
  98年10月4日下午9 時11分15秒：
    「A ：喂。B ：姐仔！阿明。」、「A ：喔。B ：一樣啦！
    看能不能「殺必是」一下。」、「A ：喔。B ：我到了喔。
    」、「A ：你到了！B ：對！對！」、「A ：好。B ：妳不
    要讓我等到睡著了。」
  (2)再佐以證人辛○○於偵查中證稱：98年10月4 日下午5 時38
    分4 秒等三通監聽譯文，係我打電話給子○○，是子○○接
    的，要跟子○○買1000元海洛因，譯文中的「殺必四」意思
    就是要子○○多給一些海洛因，這次也是在上開黃昏市場，
    時間是9 時16分，我給子○○1000元，他給我1000元海洛因
    等語（見98偵9304號卷第216 頁至第220 頁），並於本院審
    理中到庭具結證稱確有該次交易等語（見98訴2074號卷三第
    126 頁至第131 頁）。被告子○○於本院審理中則辯稱忘記
    有無此次交易云云，惟被告子○○曾於本院準備程序中自承
    「這次他說領錢才要給我，我有給他五百元量的海洛因，時
    間、地點都對，但後來沒給我錢。」等語（見98訴2074號卷
    二第42頁反面），而其於準備程序供述之時間較審理中距離
    交易時間為近，當時之記憶自然較為清晰，可知應確有此次
    交易，至於被告辯稱後來證人辛○○並未給被告錢云云，惟
    被告既已販賣毒品營利，若確有積欠款項當必會加以催討，
    焉有置之不理未催討款項卻接連繼續交付毒品予證人辛○○
    之可能，況證人於偵查中及本院審理中皆證稱確有該次交易
    ，且有交付款項予被告子○○，顯見被告所辯應不足採信，
    而以證人所述較為可採，是被告子○○應確有於98年10月4
    日晚上9 時16分許販賣價值1,000 元之第一級毒品海洛因予
    證人辛○○之犯行。
 7..98年10月6 日上午8 時15分許之海洛因交易行為（即附表一
    編號9-7 所示）：
  (1)門號0000000000號（子○○，指A ）與門號0000000000（辛○○持曾煥珊之電話，指B ）之通聯譯文（見98偵9304號卷
    第211 頁）：
  98年10月6日上午7 時58分42秒：
    「A ：喂。B ：那種的要。」、「A ：你誰？B ：我阿明。
    」、「A ：怎樣？B ：15。」、「A ：好啦。B ：在哪裡？
    全家嗎？」、「A ：黃昏。B ：好，我再5 分鐘到。」、「
    A ：好。」
  98年10月6 日上午8 時15分07秒：
    「A ：喂。B ：姐啊，我在OK這裡。」、「A ：OK？這裡哪
    有OK？B ：妳不是叫我過來黃昏市場對面的OK？」、「A ：
    那哪是OK？B ：不然是什麼？」、「A ：全家啦。B ：我現
    在在這裡了。」、「A ：好。」
  (2)復佐以證人辛○○於偵查中證稱：98年10月6 日上午7 時58
    分12秒等2 通監聽譯文，係我用曾煥珊0000-000000 打給子
    ○○，是子○○接聽，我要買1500元海洛因，後來在上開黃
    昏布場前面的全家便利商店交易，子○○騎上開機車到，時
    間是上午8 時15分左右，子○○拿1500元海洛因給我，我跟
    曾煥珊合資1500元給子○○等語（見98偵9304號卷第216 頁
    至第220 頁），並於本院審理中到庭具結證稱確有該次交易
    等語（見98訴2074號卷三第126 頁至第131 頁）。被告子○○於本院審理中則辯稱忘記有無此次交易云云，惟被告子○○曾於本院準備程序中自承「他只拿一千元給我，我給他一
    千元海洛因的量，時間、地點都對。」等語（見98訴2074號
    卷二第43頁），而其於準備程序供述之時間較審理中距離交
    易時間為近，當時之記憶自然較為清晰，可知應確有此次交
    易，至於被告辯稱只拿1,000 元的量給證人辛○○云云，惟
    就通訊監察譯文觀之，僅有提及「15」，而無任何與1,000
    元有關之字眼，且證人於偵查中及本院審理中皆證稱交易金
    額為1,500 元，證人於偵查中證述當時距離交易時間較短，
    當時之記憶應較為清晰，當以證人之證述較為準確，顯見該
    次交易之金額應為1,500 元無誤，被告所辯應不足採信，是
    被告子○○應確有於98年10月6 日上午8 時15分許販賣價值
    1,500 元之第一級毒品海洛因予證人辛○○之犯行。
 ８.98年10月6 日晚上10時38分許之海洛因交易行為（即附表一
    編號9-8 所示）：
  (1)門號0000000000號（子○○，指A ）與門號0000000000（辛○○持丙○○之電話，指B ）之通聯譯文（見98偵9304號卷
    第211 頁反面）：
  98年10月6日下午3 時46分14秒：
    「A ：喂。B ：10的啦，妳不要寫，我回去再寫。」、「A
    ：喔。B ：姐啊，拜託一下，我到了。」、「A ：10怎麼叫
    我不要寫啦？B ：拜託一下啦。」、「A ：好啦。」
  98年10月6日下午3 時54分13秒：
    「A：到了喔？B：我到了。」、「A：好。」
  98年10月6 日晚上10時33分27秒：
    「A ：喂。B ：一樣啦。」、「A ：你誰？B ：阿明，我到
    了。」、「A ：你到了（掛斷）」
  (2)又佐以證人辛○○於偵查中證稱：98年10月6 日下午3 時46
    分14秒等3 通譯文係我用我的電話打給子○○買1000元海洛
    因，在黃昏市場交易，時間是10點38分左右，子○○騎上開
    機車到場，拿1000元海洛因給我，我給子○○1000元等語（
    見98偵9304號卷第216 頁至第220 頁），並於本院審理中到
    庭具結證稱確有該次交易等語（見98訴2074號卷三第126 頁
    至第131 頁）。被告子○○於本院審理中則辯稱忘記有無此
    次交易云云，惟證人辛○○於偵查中及本院審理中皆證稱確
    有該次交易，並有交付1,000 元予被告子○○之情，而證人
    於偵查中證述當時距離交易時間較短，當時之記憶應較為清
    晰，當以證人之證述較為準確，顯見該次確有交易1,000 元
    之毒品無誤，被告所辯應不足採信，是被告子○○應確有於
    98年10月6 日晚上10時38分許販賣價值1,000 元之第一級毒
    品海洛因予證人辛○○之犯行。
 ９.98年10月7 日下午3 時3 分許之海洛因交易行為（即附表一
    編號9-9 所示）：
  (1)門號0000000000號（子○○，指A ）與門號0000000000（辛○○持曾煥珊之電話，指B ）之通聯譯文（見98偵9304號卷
    第211 頁反面）：
  98年10月7日上午10時16分55秒：
    「A ：喂。B ：姐仔嗎？我明啊啦。」、「A ：嗯。B ：我
    想說要簽10的有嘛。」、「A ：嗯……。B ：今天較不方便
    啦。」、「A ：好啦。B ：啊？」、「A ：好啦。B ：好啦
    喔！我差不多再10分鐘到彰化…黃昏市場啦。」、「A ：好
    。」
  98年10月7日上午10時28分50秒：
    「A：喂。B：喂！姐仔，到了。」、「A：嗯。」
  (2)門號0000000000號（子○○，指A ）與門號0000000000（辛○○，指B ）98年10月7 日15時03分09秒之通聯譯文（見98
    偵9304號卷第211 頁反面）：
    「A ：喂。B ：姐仔！阿明。」、「A ：啊？B ：阿明。」
    、「A ：阿明喲？B ：對。」、「A ：什麼貴事？B ：一樣
    啦！我到了喔。」、「A ：你哪時候要來？B ：到了！到了
    ！」、「A ：你到了喔？B ：對。」、「A ：好。」
  (3)復佐以證人辛○○於偵查中證稱：98年10月7 日上午10時16
    分55秒等三通監聽譯文，前兩通是我用曾煥珊的門號000000
    0000電話打給子○○，是子○○接聽，第三通是我用我的手
    機打的，也是子○○接聽的，後來也是在黃昏市場交易，時
    間是下午3 點3 分左右，是子○○拿1000元海洛因過來，我
    給子○○1000元等語（見98偵9304號卷第216 頁至第220 頁
    ），並於本院審理中到庭具結證稱確有該次交易等語（見98
    訴2074號卷三第126 頁至第131 頁）。被告子○○於本院審
    理中則辯稱忘記有無此次交易云云，惟證人辛○○於偵查中
    及本院審理中皆證稱確有該次交易，並有交付1,000 元予被
    告子○○之情，而證人於偵查中證述當時距離交易時間較短
    ，當時之記憶應較為清晰，當以證人之證述較為準確，顯見
    該次確有交易1,000 元之毒品無誤，被告所辯應不足採信，
    是被告子○○應確有於98年10月7 日下午3 時3 分許販賣價
    值1,000 元之第一級毒品海洛因予證人辛○○之犯行。
 １０.98年10月8 日中午12時9 分許之海洛因交易行為（即附表一
    編號9-10所示）：
  (1)門號0000000000號（子○○，指A ）與門號0000000000（辛○○持曾煥珊之電話，指B ）之通聯譯文（見98偵9304號卷
    第212頁至第213頁）：
  98年10月8日上午7 時40分4秒：
    「A ：喂。B ：你誰？」、「A ：你誰？B ：喔！姐啊喔？
    」、「A ：嗯。B ：我阿明啦。」、「A ：喔。B ：我要簽
    15的。」、「A ：喔。B ：我等一下就到了，在黃昏市場喔
    。」、「A ：現在幾點了？B ：要8 點了，我到了再打給妳
    」、「。A ：嗯。」
  98年10月8 日上午7 時47分25秒：
    「A ：喂。B ：我到黃昏市場了。」、「A ：嗯。B ：我阿
    明啦，開一台白色車的。」、「A ：嗯。」
  (2)門號0000000000號（卯○○持子○○手機，指A ）與門號00
    00000000（辛○○，指B ）之通聯譯文（見98偵9304號卷第
    212 頁至第213 頁）：
  98年10月8日11時36分27秒：
    「A ：喂。B ：姐啊，我阿明，一樣。」、「A ：一樣？B
    ：我要到了啦。」、「A ：那你到再打。B ：我快到了，妳
    可以出來了。」
  98年10月8日11時43分18秒：
    「A ：喂。B ：姐啊，我在這裡等妳一會兒了。」、「A ：
    大樹下嗎？B ：什麼？」、「A ：在哪裡？B ：我阿明啦。
    」、「A ：我剛騎過去怎麼沒看到你？B ：我就在路邊而已
    ，我也沒看到妳騎過去。」、「A ：那你要簽幾號？B ：10
    的。」、「A ：那我不就還要回去拿。B ：不要去那裡喔？
    」
  98年10月8 日11時48分53秒：
    「A ：喂。B ：姐啊？」、「A ：喂。B ：怎麼沒看到人？
    」、「A ：怎麼沒有？B ：我在市場這邊等很久了。」、「
    A ：你要簽幾號？B ：10。」、「A ：就是鎖住了沒辦法進
    去。B ：怎樣？」、「A ：沒辦法進去。B ：怎樣？」、「
    A ：鑰匙忘記帶出來，沒辦法進去，我要叫鎖的來開門。B
    ：現在是還要等嗎？（掛斷）」
  98年10月8 日12時9 分00秒：
  「A ：喂。B ：妳是姐啊嗎？」、「A ：我她的阿姐的阿姐。
    B ：阿姐的阿姐妳好了嗎？」、「A ：我就鑰匙忘了帶…。
    B ：我知道，老闆都走了，我在樓下啊。」、「A ：我就要
    下來了。B ：好啦。」
  (2)又佐以證人辛○○於偵查中證稱：98年10月8 日上午7 時40
    分4 秒等9 通監聽譯文，第一、二、七、八、九通打給子○○，是子○○接聽，第三到六通是子○○的「阿姐」接聽，
    就是指認的編號16之卯○○，要跟子○○買1500元海洛因，
    後來換成卯○○接聽，卯○○說子○○租屋處房間門鎖起來
    ，沒辦法進去，要找鑰匙店，我就帶卯○○去找打鑰匙店，
    卯○○就帶鑰匙店的人上樓開鎖，我在樓下等，後來卯○○
    才拿1000元海洛因下來，我們在子○○租屋處對面交易，時
    間中午12時9 分左右，我有給卯○○1000元等語（見98偵93
    04號卷第216 頁至第220 頁），並於本院審理中到庭具結證
    稱確有該次交易等語（見98訴2074號卷三第126 頁至第131
    頁），被告子○○及卯○○亦於本院審理中均坦承確有該次
    交易，經核均與通訊監察譯文相符，足認被告子○○及卯○○之任意性自白與事實相符，是被告子○○與卯○○確有於
    98年10月8 日中午12時9 分許共同販賣價值1,000 元之第一
    級毒品海洛因予證人辛○○，並由被告卯○○與證人辛○○
    約定交易之時間地點前往交付毒品之犯行。
 .98年10月9 日上午9 時45分許之交易行為：（即附表一編號
    9-11所示）
  (1)門號0000000000號（周添權持子○○電話，指A ）與門號00
    00000000（辛○○持丙○○之電話，指B ）98年10月9 日9
    時29分25秒之通聯譯文（見98偵9304號卷第213 頁）：
    「A ：喂。B ：我阿明。」、「A ：你在哪裡？B ：我快到
    了，你跟姐啊說一樣。」、「A ：好。B ：好。」
  (2)門號0000000000號（子○○，指A ）與門號0000000000（辛○○持丙○○之電話，指B ）之通聯譯文（見98偵9304號卷
    第213 頁）：
  98年10月9日9時32分45秒：
    「A ：喂。B ：姐啊，阿明啦，15，我跟妳說便利商店對面
    有在攔闖紅燈的，妳自己要小心喔。」、「A ：你就過來一
    點啊。B ：我就在黃昏市場過來停車場這裡。」、「A ：好
    。」
  98年10月9日9時36分02秒：
    「A ：喂。B ：快一點。」、「A ：好啦，我馬上出去。B
    ：姐啊，我要去法院快來不及了。」、「A ：好。」
  98年10月9日9時40分47秒：
    「B：喂。A：出來了。」、「B：好，快一點。」
  (3)復佐以證人辛○○於偵查中證稱：98年10月9 日上午9 時29
    分25秒等四通監聽譯文，係我打給子○○，是綽號「阿權」
    的周添權接聽，我跟阿權說你跟子○○講一下我快到了，第
    三通是子○○接聽的，這次買1500元海洛因，在黃昏市場前
    面的停車場交易，時間是9 時45分左右，子○○是騎上開機
    車來的，子○○給我1500元海洛因，我給子○○1500元等語
    （見98偵9304號卷第216 頁至第220 頁），並於本院審理中
    到庭具結證稱確有該次交易，並明確指稱上開(1)之通訊監察
    譯文係係周添權所接聽等語（見98訴2074號卷三第126 頁至
    第131 頁），被告子○○於本院審理中則辯稱忘記有無此次
    交易云云，被告周添權則辯稱並未參與云云，惟證人辛○○
    於偵查中及本院審理中皆證稱確有該次交易，並有交付1,50
    0 元予被告子○○之情，且亦清楚證述認得接聽上開(1)電話
    之聲音確為周添權無誤，而證人於偵查中證述當時距離交易
    時間較近，當時之記憶應較為清晰，當以證人之證述較為準
    確，顯見該次確有交易1,500 元之毒品無誤，被告所辯應不
    足採信，是被告周添權應確有於98年10月6 日晚上10時38
    分許接聽子○○之電話，並與子○○共同販賣價值1,000 元
    之第一級毒品海洛因予證人辛○○之犯行。
 12..98年10月12日下午3 時40分許之海洛因交易行為（即附表一
    編號9-12所示）：
  (1)門號0000000000號（子○○，指A ）與門號0000000000（辛○○持丙○○之電話，指B ）98年10月12日15時40分10秒之
    通聯譯文（見98偵9304號卷第213頁反面）：
    「A ：（年輕男）喂！你好。B ：姐啊呢？叫姐啊聽。」、
    「A ：你誰？B ：我阿明，你叫姐啊聽。」、「A ：喔好，
    （換姐啊聽）喂。B ：姐啊。」、「A ：嗯。B ：40啦，40
    ㄟ簽一下啦。」、「A ：好啦。B ：妳自己拿出來不要叫那
    一個喔，我在榕樹下等妳。」、「A ：在哪裡等我？B ：榕
    樹下啦。」、「A ：喂！你是阿明還是阿南？B ：是啦，我
    常用這支電話打，妳還不知道？」、「A ：不太認得。B ：
    我每天在打，妳不認得？」、「A ：我現在聽的懂了。B ：
    我早上才去找妳ㄟ。」、「A ：他早上也來找我啊。B ：我
    是說我早上有來找妳嗎？」、「A ：有啦。B ：我是說我到
    了妳可以出來了。」、「A ：好啦。」
  (2)再佐以證人辛○○於偵查中證稱：98年10月12日3 時40分10
    秒監聽譯文，係我打電話給子○○，說要買4000元海洛因，
    「40」就是4000元海洛因，當天我騎我弟弟機車( 車牌F8K-
    273)載陳坤良去彰安國中前面榕樹下，子○○騎上開機車到
    場，子○○給我4000元海洛因，我把我跟陳坤良合資的4000
    元給子○○等語（見98偵9304號卷第216 頁至第220 頁），
    並於本院審理中到庭具結證稱確有該次交易等語（見98訴20
    74號卷三第126 頁至第131 頁），被告子○○於本院審理中
    則辯稱忘記有無此次交易云云，惟證人辛○○於偵查中及本
    院審理中皆證稱確有該次交易，並有交付4,000 元予被告子
    ○○之情，而證人於偵查中證述當時距離交易時間較短，當
    時之記憶應較為清晰，經核亦與通訊監察譯文相符，自當以
    證人之證述較為準確，顯見該次確有交易4,000 元之毒品無
    訛，被告所辯應不足採信，是被告子○○應確有於98年10月
    12日下午3 時40分許販賣價值4,000 元之第一級毒品海洛因
    予證人辛○○之犯行。
  (十)關於販賣予真實姓名年籍不詳綽號「豐原」（臺語）之成年
    男子部分：
 １.98年9 月16日下午2 時36分許之海洛因及甲基安非他命交易
    行為（即附表一編號10-1所示）：
  (1)門號0000000000號（子○○，指A ）與門號0000000000（巳
    ○○，指B ）之通聯譯文（見警卷一，第23 頁）：
  98年9月16日14時26分08秒：
    「B ：喂。A ：蘋果呢？」、「B ：蘋果喔稍等一下（叫
    APPLE ）。B ：（女聲：喂）。A ：我跟妳說喔，豐原的要
    下去。」、「B ：嗯！開車嗎？A ：可能是的樣子，妳再拿
    給他，然後。」、「B ：賊仔車的嗎？A ：41的。」、「B
    ：啊？A ：41的！」、「B ：41的？我就拿2 個給他就好。
    A ：好啦！那個什麼…你那邊還有另外一種的有嗎？」、「
    B ：喔那個喔！有啊！A ：倒2 顆給他讓她不會想睡的。」
    、「B ：喔好。」
  98年9 月16日15時43分01秒：
    「B ：我在車站了。A ：我想說他都說妳沒接。」、「B ：
    啊？A ：妳到了嗎？」、「B ：對啊！我知道啊！我會跟她
    說我到了啊。A ：喔好啦。」
  (2)復佐以被告巳○○於偵查中以證人身分具結證稱：98年9 月
    16日下午2 時26分8 秒監聽譯文，係答：子○○打過來給我
    ，說豐原的人要過來，他要41的東西，子○○講「41」意思
    就是兩個「81」合起來的意思，還要兩個「不會愛睡」（臺
    語），意思是說倒一點安非他命進去，後來我就過去子○○
    上開檳榔攤位處，跟子○○拿上開毒品給豐原來的人，之後
    ，我就拿到中正路上的黃昏市場給豐原來的人，時間約是當
    天下午2 點36分左右等語（見98偵9304號卷第158 頁至第16
    1 頁），並於本院審理中到庭具結證稱係子○○叫伊送毒品
    去的，但是毒品是向周添權拿的，錢也是交給周添權等語（
    見98訴2074號卷四第120 頁反面至第129 頁），被告子○○
    於本院審理中則辯稱不知道有此次交易云云，被告周添權則
    辯稱巳○○有時候會來要毒品施用，不知道她是要拿去賣的
    云云。惟被告巳○○則皆坦承確有該次交易，並於偵查中及
    本院審理中皆以證人身分具結證稱確有該次交易，並於本院
    審理中以證人身分具結證稱毒品係被告子○○要伊去向周添
    權調取的，也是周添權拿給伊的，有交付6,000 元予被告周
    添權等語明確，而就通訊監察譯文觀之，該次交易確為被告
    子○○指示被告巳○○交付之時間、地點及方式等，足認被
    告子○○確有參與該次交易，而被告巳○○亦與被告子○○
    及周添權素無怨隙，並無誣陷之理，當以被告巳○○以證人
    身分之證述較為可信，被告子○○及周添權所辯應不足採信
    ，是被告子○○、周添權及巳○○確有於98年9 月16日下午
    2 時36分許共同販賣價值6,000 元之第一級毒品海洛因予與
    真實姓名年籍不詳綽號豐原（臺語）之成年男子，並由被告
    巳○○將毒品送交之犯行。
 ２.98年10月4 日下午1 時47分許之海洛因交易行為（即附表一
    編號10-2所示）：
  (1)門號0000000000號（子○○，指A ）與門號0000000000（豐
    原的，指B ）之通聯譯文（見98訴2074號卷四第50頁反面）
    ：
  98年10月4日12時31分43秒：
    「A ：喂。B ：姐仔。」、「A ：嗯。B ：我現在在坐火車
    下去，看幾點我再打給妳。」、「A ：好啦。」
  98年10月4日12時59分56秒：
    「A ：喂。B ：喂姐仔，我1 點35分到啦。」、「A ：好啦
    。B ：拿一桶就好喔。」、「A ：啊？B ：拿一桶啦。」、
    「A ：好啦。B ：昨天跟妳說的那個，拿個2 粒請我。」、
    「A ：哼…你都…。B ：拜託啦。」、「A ：好啦。」
  (2)門號0000000000號（子○○，指A ）與門號0000000000（巳
    ○○，指B ）98年10月4 日下午1 時27分41秒之通聯譯文（
    見98訴2074號卷四第50頁反面）：
    「B ：喂。A ：蘋果喔？」、「B ：嗯。A ：妳待會幫我送
    個東西去給「豐原的」好不好？」、「B ：「豐原的」喔？
    A ：1 點25分會到啦。」、「B ：1 點25好啊。A ：ㄝ…帶
    一些另外的那個給他。」、「B ：好。A ：我出去一下。」
    、「B ：好好。」
  (3)門號0000000000號（子○○，指A ）與門號0000000000（豐
    原的，指B ）98年10月4 日下午1 時35分17秒之通聯譯文（
    見98訴2074號卷四第50頁反面）：
    「A ：你到了嗎？B ：對！我到了。」、「A ：好。」
  (4)門號0000000000號（子○○，指A ）與門號0000000000（巳
    ○○，指B ）98年10月4 日下午2 時33分53秒之通聯譯文（
    見98訴2074號卷四第51頁）：
    「A ：喂。B ：姐仔，我都處理好了。」、「A ：都處理好
    了是嗎？B ：對。」、「A ：喔！好。」
  (2)復佐以被告巳○○於偵查中以證人身分具結證稱：98年10月
    4 日上午9 時2 分14秒、下午1 時27分41秒、下午1 時35分
    17秒、下午2 時33分53秒、下午3 時5 分5 秒監聽譯文，第
    一通是: 當時我在彰基排美沙同，後來子○○打電話過來要
    我幫他送毒品，之後我就回我租屋處拿毒品，因為子○○當
    時睡在我家，後來我就幫他拿1500元海洛因去中正路的全家
    便利商店給子○○的朋友，那個人我不認識，當時時間是上
    午9 時12分左右，第二通至第四通是: 子○○打電話來說豐
    原的人1 時25分會到彰化火車站，要我拿3000元海洛因及一
    些些安非他命去彰化火車站，時間是當天下午1 時47分左右
    。第五通是: 子○○叫我拿3000元海洛因( 當時子○○在我
    家，「18」就是指3000元海洛因) ，到中正路黃昏市場給子
    ○○朋友，時間是下午4 時7 分左右等語（見98偵9304號卷
    第158 頁至第161 頁），並於本院審理中到庭具結證稱係子
    ○○叫伊送毒品去的，但是毒品是向周添權拿的，錢也是交
    給周添權等語（見98訴2074號卷四第120 頁反面至第129 頁
    及第199 頁至第208 頁）。被告周添權於本院審理中辯稱不
    知道巳○○是要拿去賣的云云，被告子○○供稱因沒有毒品
    而叫巳○○去調等語，被告巳○○則皆坦承確有該次交易，
    並於偵查中及本院審理中皆以證人身分具結證稱確有該次交
    易，並於本院審理中以證人身分具結證稱毒品係被告子○○
    要伊去向周添權調取的，也是周添權拿給伊的，有交付3,00
    0 元予被告周添權等語明確，而就通訊監察譯文觀之，該次
    交易確為被告子○○指示被告巳○○交付之時間、地點及方
    式等，足認被告子○○確參與該次交易，而被告巳○○亦與
    被告子○○及周添權素無怨隙，並無誣陷之理，當以被告巳
    ○○以證人身分之證述較為可信，被告子○○及周添權所辯
    應不足採信，是被告子○○、周添權及巳○○確有於98年10
    月4 日下午1 時47分許販賣價值4,000 元之第一級毒品海洛
    因予與真實姓名年籍不詳綽號豐原（臺語）之成年男子，並
    由被告巳○○將毒品送交之犯行。
  (十一)關於販賣予真實姓名年籍不詳綽號「土豆」之成年男子部分
    ：
 １.98年9 月29日晚上7 時11分許之海洛因交易行為（即附表一
    編號11-1所示）：
  (1)門號0000000000號（癸○○持子○○電話，指A ）與門號00
    00000000（土豆，指B ）之通聯譯文（見警卷一第40頁）：
  98年9月29日18時49分39秒：
    「A : 喂你好。B:姐啊在嗎？」、「A:她在忙ㄟ。B : 這樣
    ... 我要過去ㄟ。」、「A : 你要簽幾號？B :02 。」、「
    A : 02？B : 對那我到再打嗎？」、「A : 到了再打。B :
    好。」
  98年9 月29日19時11分26秒：
    「A :喂你好。B :要到了。」、「A:喔。」
  (2)又佐以被告癸○○於偵查中以證人身分具結證稱：9 月29日
    18時49分、19時11分監聽譯文，我問她簽幾號，就是要問他
    買多少錢的海洛因，02就是2000元的海洛因。當天交易有成
    功，我們約在榕樹下，不過詳細的門牌號碼我沒有記，我收
    到錢之後，就把錢交給子○○等語（見98偵9304號卷第180
    頁至第182 頁），被告子○○於本院審理中辯稱不知道有無
    此次交易云云，惟被告癸○○既已於偵查中以證人身分具結
    證述確有該次交易且有把錢交給被告子○○等語甚詳，經核
    其過程亦與通訊監察譯文相符，且被告癸○○於偵查中證述
    當時之時間距離交易時間較近，其記憶自然較為清晰可較可
    信，故當以被告癸○○當時以證人身分所為之證述較為可採
    ，被告子○○所辯尚無足採信，被告子○○確有於98年9 月
    29日晚上7 時11分許販賣價值2,000 元之第一級毒品海洛因
    予與真實姓名年籍不詳綽號「土豆」之成年男子，並指示被
    告癸○○將毒品送交之犯行。
 ２.98年10月4 日下午4 時18分許之海洛因交易行為（即附表一
    編號11-2所示）：
  (1)門號0000000000號（子○○，指A ）與門號0000000000（巳
    ○○，指B ）之通聯譯文（見警卷一第22頁反面）：
  98年10月4日16時8分13秒：
    「B ：已經好了。A ：先不用說，準備一個2 的拿給土豆。
    B ：他到了妳再打給我們。A ：準備一個2 的。B ：好。」
  98年10月4日16時16分02秒：
    「A ：喂。B ：2000是秤多少？43嗎？A ：45。B ：45 ，
    好。」
  (2)復佐以被告巳○○於偵查中以證人身分具結證稱：子○○叫
    我準備2000元的海洛因拿給「土豆」，後來我有拿2000元海
    洛因給土豆，地點在彰安國中附近的7-11超商巷子口，時間
    是10月2 日下午4 時18分，我不認識土豆等語（見98偵9304
    號卷第158 頁至第161 頁），並於本院審理中到庭具結證稱
    係子○○叫伊送毒品去的，錢也是交給子○○等語（見98訴
    2074號卷四第120 頁反面至第129 頁及第201 頁反面），被
    告子○○及巳○○於本院審理中均坦承確有該次交易（見98
    訴20 74 號卷五第68頁），經核亦與被告巳○○於偵查中以
    證人身分所為之證述及通訊監察譯文相符，足認被告等之任
    意性自白與事實相符，被告子○○及巳○○確有於98年10月
    4 日下午4 時18分許共同販賣價值2,000 元之第一級毒品海
    洛因予與真實姓名年籍不詳綽號土豆之成年男子，並由被告
    巳○○將毒品送交之犯行。
  (十二)關於98年10月4 日下午2 時12分販賣海洛因予真實姓名年籍
    不詳綽號「小琪」之成年女子部分（即附表一編號12所示）
    ：
  (1)門號0000000000號（子○○，指A ）與門號0000000000（巳
    ○○，指B ）98年10月4 日14時02分28秒之通聯譯文（見警
    卷一第22頁）：
    「A ：喂。B ：喂，我豐原的用好了。」、「A ：不是啦，
    黃昏市場那裡有一個小姐要找妳。B ：那是怎樣的？」、「
    A ：18啊。B ：喔。」
  (2)復佐以被告巳○○於偵查中以證人身分具結證稱：98年10月
    4 日當天2 時2 分28秒這通是我回報子○○已經弄好了。子
    ○○再跟我說，黃昏市場那裡有個小姐要買0.67公克海洛因
    ，價格是3000元，我大約是2 時12分到黃昏市場，那小姐叫
    「小琪」，小琪給我3000元，我再拿給子○○等語（見98偵
    9304號卷第241 頁至第242 頁），並於本院審理中到庭具結
    證稱係子○○叫伊送毒品去的，但是毒品是向周添權拿的，
    錢也是交給周添權等語（見98訴2074號卷四第120 頁反面至
    第129 頁及第199 頁至第208 頁），被告周添權於本院審理
    中辯稱沒有參與此次交易，巳○○拿錢給伊係要還巳○○所
    借之款項云云，被告子○○供稱因沒有毒品而叫巳○○去調
    等語，被告巳○○則皆坦承確有該次交易，於偵查中及本院
    審理中皆以證人身分具結證稱確有該次交易，並於本院審理
    中以證人身分具結證稱毒品係被告子○○要伊去向周添權調
    取的，毒品是周添權放在伊那邊的，有交付3,000 元予被告
    周添權等語明確，而被告周添權於本院準備程序中曾供稱有
    該次交易，毒品是巳○○向伊拿的等語（見98訴2074號卷二
    第45頁反面），亦與被告子○○之供述及巳○○於偵查中及
    本院審理中以證人身分所為之證述相符，可知其於本院審理
    中翻異其詞，僅係卸責之詞不足採信，是被告子○○、周添
    權及巳○○確有於98年10月4 日下午2 時12分許共同販賣價
    值3,000 元之第一級毒品海洛因予與真實姓名年籍不詳綽號
    「小琪」）之成年女子，並由被告巳○○將毒品送交之犯行
    。
  (十三)關於98年9 月18日下午5 時55分許部分販賣海洛因予真實姓
    名年籍不詳綽號綽號「秀霞」之成年女子部分（即附表一編
    號13所示）：
  (1)門號0000000000號（子○○，指A ）與門號0000000000（巳
    ○○，指B ）98年9 月18日17時55分22秒之通聯譯文（見警
    卷一第23頁）：
    「A ：喂。B ：姐仔喔？」、「A ：什麼人？B ：我蘋果啦
    。」、「A ：怎樣？B ：我報妳賺錢好嗎？她現在在7-11那
    邊。」、「A ：喔。B ：妳收她4000元，我們都跟她拿4000
    。」、「A ：喔。B ：妳過去7-11那邊，我叫她在7-11外面
    等妳。」、「A ：那個？B ：女孩子的。」、「A ：77喔？
    B ：啊？」、「A ：77嗯，7-11不是77？B ：對啊對啊我們
    學校旁邊那個。」、「A ：好啦。B ：現在喔。」、「A ：
    嗯。」
  (2)再佐以被告巳○○於偵查中以證人身分具結證稱：98年9 月
    18日下午5 時55分22秒監聽譯文，係我打給子○○，說我朋
    友要買4000元海洛因，在彰安國中附近7-11超商，看子○○
    要不要賣，子○○自己後來親自拿4000元海洛因到彰安國中
    附近的7-11超商等語（見98偵9304號卷第158 頁至第162 頁
    ），並於本院審理中到庭具結證稱係伊的朋友綽號「秀霞」
    要伊介紹向子○○購買毒品，子○○說會過去等語（見98訴
    2074號卷四第120 頁反面至第129 頁），被告子○○則於本
    院審理中自承因認不出對方而沒有交易成功，顯見被告子○○確與真實姓名年籍不詳綽號「秀霞」之成年女子達成販售
    毒品之合意，並已前往約定地點交付毒品，僅因未能認出對
    方而無法交付，可認被告巳○○確有幫助被告子○○販賣毒
    品，而介紹真實姓名年籍不詳綽號「秀霞」之成年女子予之
    交易，被告子○○則有於98年9 月18日下午5 時55分許販賣
    價值4,000 元之第一級毒品海洛因予與真實姓名年籍不詳綽
    號「秀霞」之成年女子而未遂之犯行。
 (十四)關於販賣毒品予真實姓名年籍不詳之成年人部分：
 １.98年9 月22日晚上7 時4 分許之甲基安非他命交易行為（即
    附表一編號14-1所示）：
  (1)門號0000000000號（卯○○持子○○電話，指A ）與門號00
    00000000（真實姓名年籍不詳之成年男子，指B ）之通聯譯
    文（見警卷一第59頁）：
  98年9月22日18時52分57秒：
    「A ：喂。B ：姐仔嗎？」、「A ：我她大姐，她出去，出
    去有交代我。B ：這樣喔。」、「A ：說叫你們找我。B ：
    ㄛ，我們要到了…我們…簽20的啦。」、「A ：要簽20的喔
    ？B ：對啊。」、「A ：好。B ：我要到再打喔。」、「A
    ：好好。」
  98年9月22日19時4分27秒：
    「A ：喂。B ：啊？我要到了喔。」、「A ：ㄝ。B ：對啊
    。」、「A ：…後面。B ：對啊。」、「A ：好。B ：ㄛ。
    」、「A ：好。」
  (2)又佐以被告卯○○於偵查中以證人身分具結證稱：98年9 月
    22日晚上6 時52分57秒、晚上7 時4 分27秒監聽譯文，該通
    電話是我接的，子○○交代我如果有人打電話要來拿安非他
    命，後來我有拿給一個我不認識的人，「要簽20」意思是15
    00元的安非他命，我後來有拿1500元的安非他命去彰安國中
    ，時間是11時等語（見98偵9304號卷第186 頁）。雖被告子
    ○○於本院審理中辯稱並無此次交易，而被告卯○○亦於本
    院審理中改稱並無此次交易，並辯稱偵查中係因試圖減輕罪
    刑，才承認販賣第二級毒品來躲避第一級毒品部分之重刑云
    云。惟就通訊監察譯文觀之，被告卯○○確有因被告子○○
    之交代，而與真實姓名年籍不詳之成年男子達成購買毒品之
    合意，且該男子亦於到達約定地點後再行撥打電話予卯○○
    ，顯見應確有該次交易，否則又焉有必要特地前往約定地點
    。至於被告卯○○辯稱係因為躲避販賣第一級毒品之犯行始
    自稱有販賣第二級毒品云云，若果確如被告所辯，則盡可於
    前述販賣第一級毒品之交易行為為相同辯詞，然卯○○於警
    詢及偵查中就第一級毒品犯行所示之譯文則推稱不知或沈默
    不語，而非為販賣第二級毒品之辯解，此舉顯與常情有違。
    況被告卯○○偵查中之證述與通訊監察譯文互核大致相符，
    自應以其偵查中之證述較為可信，其於本院審理中事後翻異
    之詞，顯屬矯飾而無可採。再者，被告卯○○雖於偵查中以
    證人身分證稱係販賣價值1,500 元之甲基安非他命，然就通
    訊監察譯文觀之，僅有提及「20」，而未曾出現任何與1,50
    0 元相關之字眼，自應認被告卯○○所販賣之甲基安非他命
    之金額為2,000 元，且時間亦為接近通訊監察譯文最後通話
    之98年9 月22日下午7 時4 分許，方屬合理。是被告卯○○
    確有受被告子○○指示，而與子○○於98年9 月22日晚上7
    時4 分許共同販賣價值2,000 元之第二級毒品甲基安非他命
    予與真實姓名年籍不詳之成年男子之犯行。
 ２.98年9 月22日晚上6 時26分許之甲基安非他命交易行為（即
    附表一編號14-2所示）：
  (1)門號0000000000號（卯○○持子○○電話，指A ）與門號00
    00000000（真實姓名年籍不詳之成年男子，指B ）之通聯譯
    文（見警卷一第59頁）：
  98年9月22日晚上6時16分53秒：
    「A ：喂。B ：姐仔喔！阿明啦。」、「A ：姐仔不在，她
    有吩咐我，姐仔叫你找我。B ：喂。」、「A ：喂。B ：姐
    仔。」、「A ：嗯。B ：阿明啦。」、「A ：怎樣？B ：沒
    有啦！要拿上一期的「組仔錢」1500元給妳啦。」、「A ：
    1500元喔？B ：對。」、「A ：你人在哪邊？B ：一樣在這
    裡啊，我現在在這裡啊。」、「A ：ㄛ。B ：好好。」
  98年9月22日晚上6時26分48秒：
    「A ：喂。B ：姐仔妳還沒出來喔？」、「A ：你不是到了
    嗎？你姐仔有交代啊。B ：啊？」、「A ：我跟你說，你來
    那個77那邊好嗎？B ：哪裡我不知道ㄝ，我都跟她約在彰安
    後面這個7-11這裡ㄝ。」、「A ：後面喔！我出來。B ：喔
    。」
  (2)復佐以被告卯○○於偵查中以證人身分具結證稱：98年9 月
    22日晚上6 時16分53秒監聽譯文，係子○○叫我幫他拿1500
    元的安非他命給一個我不認識的人，地點也是彰安國中附近
    ，時間是隔天凌晨1 時等語（見98偵9304號卷第186 頁），
    雖被告子○○於本院審理中辯稱並無此次交易，而被告卯○○亦於本院審理中改稱並無此次交易，並辯稱偵查中係因試
    圖減輕罪刑，才承認販賣第二級毒品來躲避第一級毒品部分
    之重刑云云，惟就通訊監察譯文觀之，被告卯○○確有因被
    告子○○之交代，與真實姓名年籍不詳之成年男子達成購買
    毒品之合意，而該男子亦於到達約定地點後再行撥打電話予
    卯○○，顯見應確有該次交易，否則又焉有必要特地前往約
    定地點。至於被告卯○○辯稱係因為躲避販賣第一級毒品之
    犯行始自稱有販賣第二級毒品云云，然若確如被告所辯，應
    可於前述販賣第一級毒品之交易行為為相同辯詞，但卯○○
    於警詢及偵查中就第一級毒品犯行所示之譯文則推稱不知或
    沈默不語，而非為販賣第二級毒品之辯解，此舉自顯與常情
    有悖。況被告卯○○偵查中之證述與通訊監察譯文互核大致
    相符，自應以其偵查中之證述較為可信，其於本院審理中事
    後翻異之詞，顯屬卸責之詞，不足採信。再者，被告卯○○
    於偵查中證稱交易時間為凌晨1 時許，惟依通訊監察譯文觀
    之，交易時間應為接近雙方最後通話之98年9 月22日晚上6
    時26分許，方較為合理。是被告卯○○確有受被告子○○指
    示，而與子○○於98年9 月26日晚上6 時26分許共同販賣價
    值2,000 元之第二級毒品甲基安非他命予與真實姓名年籍不
    詳之成年男子之犯行。
 ３.98年9 月29日下午4 時20分許之海洛因交易行為（即附表一
    編號14-3所示）：
  (1)門號0000000000號（子○○，指A ）與門號0000000000（真
    實姓名年籍不詳之成年男子，指B ）之通聯譯文（見98訴
    2074號卷四第38頁正反面）：
  98年9月29日15時29分57秒之簡訊：
    「B ：（簡訊內容）姐妳好我昨晚很倒楣被請到地檢署剛剛
    才保釋回來如今很不舒服而今我身上只有3000元所以我想拜
    託妳再幫忙我一次欠妳的錢我會作機次還給妳好嗎謝謝妳。
    」
  98年9 月29日15時34分52秒：
    「A ：喂。B ：姐仔喔？」、「A ：嗯。B ：我有打簡訊，
    妳有看嗎？」、「A ：我沒在看簡訊的。B ：是喔！我現在
    要下去，妳看一下簡訊，我現在馬上要下去，電話中沒辦法
    …不好意思…沒辦法講。」、「A ：好啦！我看我看。B ：
    好。」
  (2)門號0000000000號（癸○○持子○○電話，指A ）與門號00
    00000000（真實姓名年籍不詳之成年男子，指B ）之通聯譯
    文（見98訴2074號卷四第38頁正反面）：
  98年9月29日16時07分25秒：
    「A ：喂。B ：姐仔哩？」、「A ：對，她在忙，她有交代
    我。B ：對。」、「A ：你人在哪？B ：啊！我人到了。」
    、「A ：你人到了喔？B ：對（背景聲姐仔：待會再跟他說
    好了）」
  98 年9 月 29日16時19分07秒：
    「A：喂。B：姐仔出來了嗎？」、「A：ㄝㄝ！好。」
  98年9月29日16時20分45秒：
    「B ：喂。A ：喂！你開過來一點，過來一點，來到7-11這
    邊，7-11再過來。」、「B ：再一直過去，還是？…後退？
    A ：後退，後退啦。」、「B ：好好好。」
  (3)佐以被告癸○○於偵查中以證人身分具結證稱：9 月29日15
    時29分之簡訊及9 月29日15時34分至16時20分等4 通監聽譯
    文，那次是那個男子說要拿6000元的海洛因，但他身上只有
    3000元，希望可以先欠3000元，買6000元的海洛因，當天有
    交易成功，交易地點在彰化市○○路上的7 -11 便利商店，
    在警詢時我記錯交易地點，我收到錢之後，就把錢交給子○○，子○○說可以讓他欠3,000 元等語（見98偵9304號卷第
    180 頁至第182 頁）。雖被告子○○於本院審理中辯稱並無
    此次交易云云，然被告癸○○已於偵查中證述確有該次交易
    甚詳，且經核與通訊監察譯文相符，況被告癸○○與被告子
    ○○間並無怨隙，亦無誣陷之理，當以被告癸○○於偵查中
    所證述之情節較為可採，被告子○○之辯解應不足採，是被
    告子○○與癸○○有於98年9 月29日下午4 時20分許共同販
    賣價值6,000 元之第一級毒品海洛因予與真實姓名年籍不詳
    之成年男子，並由癸○○前往送交毒品而先收取3000元價金
    之犯行。
 ４.98年10月4 日上午9 時12分許之海洛因交易行為（即附表一
    編號14-4所示）：
  (1)門號0000000000號（子○○，指A ）與門號0000000000（真
    實姓名年籍不詳之成年男子，指B ）之通聯譯文（見98訴20
    74號卷四第50頁）：
  98年10月4日上午 8時41分48秒：
    「B ：喂喂。A ：嗯。」「B ：簽15的~~坐全車啦。A ：好
    啦。」、「B ：快到了，可以出來了。A ：嗯。」
  98年10月4日上午 8時53分48秒：
    「A：我們「阿妹」送去了。B：喔！好。」
  (2)門號0000000000號（子○○，指A ）與門號0000000000（巳
    ○○，指B ）之通聯譯文（見98訴2074號卷四第50頁正反面
    ）：
  98年10月4日上午 8時54分53秒：
    「A ：喂。B ：姐仔喔！他有電話嗎？我整條路繞來繞去沒
    看到人ㄝ。」、「A ：他可能現在才到，妳再去就會看到。
    B ：喔！好，不然我趕著去醫院ㄝ，好好。」
  98年10月4日上午  8時57分46秒：
    「A ：我跟妳說啦！他說他在全家啦~ 瘋子一樣跑去全家我
    怎麼知道。B ：在前面那間7-11那邊喔？」、「A ：在全家
    。B ：全家，哪裡的全家，是黃昏市場前面那間喔？」、「
    A ：對啦。B ：喔！我現在要趕去醫院，不然你叫他過來基
    督教好不好？」、「A ：（笑聲）。B ：我時間到了，我就
    在那邊繞啊都沒看到啊。」、「A ：我不知道妳要…B ：不
    然妳叫他等一下，3 分鐘後我馬上趕過去，我喝一下也不用
    2 分鐘。」、「A ：好啦。B ：好。」
  98年10月4日上午  9時2分14秒：
    「A ：喂。B ：我可以拜託妳一件事嗎？妳叫他過來那個基
    督教…。」、「A ：不用不用，我送我送。B ：不用啦！那
    我騎過去好了，我想說這邊還在排隊，還很長，那我騎過去
    好了。」
  (3)復佐以被告巳○○於偵查中以證人身分具結證稱：98年10月
    4 日上午9 時2 分之通訊監察譯文，當時我在彰基排美沙同
    ，後來子○○打電話過來要我幫他送毒品，之後我就回我租
    屋處拿毒品，因為子○○當時睡在我家，後來我就幫他拿15
    00元海洛因去中正路的全家便利商店給子○○的朋友，那個
    人我不認識。當時時間是上午9 時12分左右等語（見98偵93
    04號卷第158 頁至第162 頁），被告巳○○並於本院審理中
    到庭具結證稱：係子○○叫伊去送毒品的，但毒品是周添權
    的錢也交給周添權等語（見98訴2074號卷四第120 頁反面至
    第128 頁）被告子○○及周添權於本院審理中均矢口否認有
    此次交易，惟被告巳○○則於本院審理中坦承確有該次交易
    ，並供稱毒品是周添權的，錢也是交給周添錢等語，又被告
    子○○於本院準備程序中曾供稱「朋友介紹的，購毒者打電
    話來說要東西，我就叫巳○○去調毒品」等語，而被告周添
    權於本院準備程序中則供稱：「有，這個人我不知道姓名、
    綽號，我有拿到1500元，毒品也是我的。」等語，而被告巳
    ○○既於偵查中及本院審理中均以證人身分具結證稱確有該
    次交易，且係被告子○○打電話給伊，伊再向周添權拿毒品
    ，錢也交給周添權等語，經核與通訊監察譯文大致相符，且
    被告巳○○與被告子○○及周添權之前素無怨隙，亦無誣陷
    之可能，可知被告子○○及周添權於本院審理中事後翻異之
    詞，顯屬矯飾之舉而無足採，是被告子○○、巳○○及周添
    權確有於98年10月4 日上午9 時12分許共同販賣價值1,500
    元之第一級毒品海洛因予與真實姓名年籍不詳之成年男子，
    並由巳○○前往送交毒品之犯行。
 ５.98年10月4 日晚上6 時48分許之甲基安非他命交易行為（即
    附表一編號14-5所示）：
  (1)門號0000000000號（癸○○及子○○，指A ）與門號000000
    0000（真實姓名年籍不詳之成年女子，指B ）之通聯譯文（
    見警卷一第40頁反面至第41頁）：
  98年10月4日18時08分39秒：
    「A ：（年輕男）喂。B ：我阿姐呢？」、「A ：妳阿姐也
    是我阿姐啊。B ：你叫阿姐聽。」、「A ：妳在哪裡？B ：
    我在線西。」、「A ：我跟妳說等一下我們在和美等好嗎？
    B ：什麼？」、「A ：在和美等。B ：我跟你說來線西，絕
    對安全。」、「A ：不是啦。B ：我是她小妹，我絕對不會
    亂來，我叫她給我送2000塊的『輪胎』來。」、「A ：妳在
    醉了嗎？B ：沒有，我要換『太亞』（輪胎），我輪車已經
    到了，沒輪子怎麼換？」、「A ：嗯。B ：這樣你聽的懂意
    思嗎？」、「A ：我知道。B ：線西7-11這個全家。」、「
    A ：妳先聽我說，現在走不太開啦。B ：不然你叫阿姐聽一
    下好嗎，不然乾脆我騎到彰化，你叫阿姐聽。」、「A ：（
    姐啊）喂。B ：阿姐。」、「A ：妳是在醉了喔？B ：沒有
    ，我的補輪車已經到了，妳叫他送到線西這個紅青燈下不行
    嗎？」、「A ：線西？B ：就這裡有一個全家7-11啊。」、
    「A ：妳。B ：便利商店，妳妹妹不會亂來啦。」、「A ：
    我知道啦，他就…和美妳不要嗎？B ：不要啦，我騎摩托車
    去，那是15年的老摩托車ㄟ，好嗎？」、「A ：妳跟他說，
    他要就要，不然也沒辦法。B ：妳跟他講一下啦。」、「A
    ：（年輕男）喂。B ：喂。」、「A ：姐啊，我們一人跑一
    段路。B ：我從伸港騎到線西ㄟ。」、「A ：我在和美ㄟ。
    B ：你要約在和美哪裡？你說。」、「A ：我說我們一人跑
    一段路，來去吃麥當勞好嗎？B ：好，我現在騎到麥當勞要
    有一陣子喔，因為我現在在線西。」、「A ：我也是有一陣
    子啊，因為我人也在市內啊。B ：你電話給我好嗎？這個電
    話是我的，你叫阿姐聽一下好嗎？」、「A ：（姐啊）喂。
    B ：阿姐啊，有空來我家抓鰻好嗎？」、「A ：什麼？B ：
    有空來吃鰻啦，什麼什麼，三小。」、「A ：妳在醉了。B
    ：妳都不愛我了，妳變了。」、「A ：不會啦我哪有變，我
    很愛妳。B ：我跟妳說，妳電話…，妳都不愛小妹了，妳這
    樣很不好，我等一下馬上過去。」、「A ：妳現在跟他約在
    哪裡？B ：就線西三陽的這裡在喝酒。」、「A ：這樣妳不
    要來，妳在那裡啦，等明天再說好嗎？B ：沒有，等一下要
    去和美了，那人家拜託的妳也不要這樣。」、「A ：他跟約
    的地方妳知道嗎？B ：我知道，麥當勞，我現在要出發，騎
    50CC的很快。」
  98年10月4日18時08分39秒：
    「A ：（年輕男）喂。B ：你到哪裡了？」、「A ：我還沒
    出門ㄟ。B ：我在醉ㄟ。」、「A ：我知道，姐啊還沒用好
    啊。B ：你跟姐啊講說我要2000塊的『輪胎』，叫她趕快給
    我送來。」、「A ：我知道。B ：『花草』要漂亮喔，我到
    了，你聽我說『花草』要漂亮，好嗎，你叫我阿姐聽好嗎？
    」、「A ：好啦，我叫她聽。B ：好。」、「A ：（姐啊）
    喂。B ：阿姐，『花草』要漂亮，好嗎？」、「A ：好。B
    ：妳不要讓我難看好嗎？」、「A ：好啦。B ：我跟妳說，
    妳叫他快來，我快到了。」、「A ：我叫他馬上出門。」
  (2)門號0000000000號（癸○○持子○○電話，指A ）與門號
    0000000000（真實姓名年籍不詳之成年女子，指B ）98年10
    月4 日18時20分49秒之通聯譯文（見警卷一第41頁）：
    「A ：喂。B ：你跟我阿姐說，看她人在哪裡，我方便過去
    嗎？」、「A ：這樣喔。B ：對。」、「A ：不然妳等一下
    ，妳有我的電話嗎？B ：我已經到麥當勞了。」、「A ：我
    到金馬路的時候打給妳好嗎？B ：金馬路？」、「A ：對。
    B ：那我過去金馬路好嗎？」、「A ：好啊，我在曉陽地下
    道這邊。B ：好。」、「A ：拜拜。」
  (3)門號0000000000號（子○○，指A ）與門號0000000000（癸○○，指B ）98年10月4 日18時26分34秒之通聯譯文（見警
    卷一第41頁）：
    「A ：你處理好了沒？B ：我現在要去送輪胎啊。」、「A
    ：好，就直接回去啦。」
  (4)門號0000000000號（子○○，指A ）與門號0000000000（真
    實姓名年籍不詳之成年女子，指B ）98年10月4 日18時31分
    54秒之通聯譯文（見警卷一第41頁）：
    「A ：他要拿去給妳了。B ：我知道，他要拿輪胎給我我知
    道，我現在跟妳說喔，妹妹我先拿1500給他好嗎？然後妳有
    空星期六、日到塭仔港來，我再拿給妳好嗎？」、「A ：好
    啦。B ：不會不會亂來。」、「A ：好啦。B ：拜拜。」
  (5)門號0000000000號（子○○，指A ）與門號0000000000（癸○○，指B ）98年10月4 日18時32分48秒之通聯譯文（見警
    卷一第41頁）：
    「B ：喂。A ：（姐啊）她要先拿15，先跟她收沒關係。」
    、「B ：妳說什麼？A ：先拿15啦。」、「B ：那要怎麼抽
    ？A ：不用啦，你跟她收15，那個給她。」、「B ：一樣這
    樣給她嗎？A ：對啦。」、「B ：好。」
  (6)門號0000000000號（持子○○，指A ）與門號0000000000（
    真實姓名年籍不詳之成年女子，指B ）98年10月4 日18時46
    分05秒之通聯譯文（見警卷一第41頁）：
    「A ：怎樣？B ：妳對我很不信任喔？」、「A ：為什麼？
    B ：我跟妳拿2000的輪胎ㄟ。」、「A ：對啊。B ：他差不
    多拿15的輪胎給我而已。」、「A ：哪有可能？B ：一對男
    女，一個小孩，他拿185 、15給我而已。」、「A ：我打電
    話問看看。B ：不用啦，這樣就好，我若還要輪胎的話再跟
    妳調。」、「A ：喂！我有多一點給妳了。B ：我知道，我
    是說2000的輪胎，花草應該很漂亮啊，不可能吃孤邊。」、
    「A ：哈哈。B ：不要再說，以後讓別人去反應就好。」、
    「A ：改天再補妳。B ：妳有空來，我燉鰻給妳吃，自己來
    就好。」、「A ：好。B ：好。」
  (7)門號0000000000號（子○○，指A ）與門號0000000000（癸○○，指B ）98年10月4 日18時48分01秒之通聯譯文（見警
    卷一第41頁）：
    「B ：喂。A ：你拿哪一個給她？」、「B ：拿妳的。A ：
    哪有可能？」、「B ：什麼哪有可能？A ：她說太少。」、
    「B ：胡說，我現再拿回去給妳看；我拿妳拿給我的那個ㄟ
    ，她就對還是不對。A ：好啦。」、「B ：不是啦，我現再
    拿回去給妳看，妳叫她拿回來，我現在人還在外面。A ：不
    用啦，她說不用反應啦，那你…。」、「B ：不是啦，她這
    樣說我就覺得很那個了，好像是我在跟她換包一樣，是不是
    ？A ：沒關係啦，改天我再補她就好，沒事啦。」、「B ：
    哪需要補她，事實上我就沒換啊。A ：沒事啦。」、「B ：
    我人還在外面啦。」
  (8)再佐以被告癸○○於偵查中以證人身分具結證稱：98年10月
    4 日18時8 分至此時48分等7 通監聽譯文，2000元的輪胎是
    指安非他命，15是指1500元，185 我不知道他的意思，當天
    有交易成功，當天是約在彰化市○○路靠近曉陽地下道附近
    的馬路，我收到錢之後，就把錢交給子○○等語（見98偵93
    04號卷第180 頁至第182 頁）。雖被告子○○於本院審理中
    辯稱並無此次交易云云，然就通訊監察譯文觀之，被告子○○確與該真實姓名年籍不詳之成年女子達成販毒之合意，且
    指示被告癸○○送交毒品前去，被告癸○○亦已於偵查中證
    述確有該次交易綦詳，且經核與通訊監察譯文相符，被告癸○○與被告子○○間復無怨隙，並無誣陷之理，當以被告癸○○於偵查中所證述之情節較為可採，被告子○○之辯解應
    不足採，是被告子○○與癸○○2 人於98年10月4 日晚上6
    時48分許共同販賣價值2,000 元之第二級毒品甲基安非他命
    予與真實姓名年籍不詳之成年女子，並由癸○○前往送交毒
    品之犯行。
 ６.98年10月7 日晚上11時32分許之海洛因交易行為（即附表一
    編號14-6所示）：
  (1)門號0000000000號（子○○，指A ）與門號0000000000（真
    實姓名年籍不詳之成年男子，指B ）98年10月7 日22時56分
    52秒之通聯譯文（見警卷一第41頁反面）：
    「A ：喂。B ：堆高機的啦，我差不多40分鐘到。」、「A
    ：一樣的嗎？B ：什麼？」、「A ：一樣。B ：簽15。」、
    「A ：好。」
  (2)門號0000000000號（癸○○持子○○電話，指A ）與門號00
    00000000（真實姓名年籍不詳之成年男子，指B ）之通聯譯
    文（見警卷一第41頁反面）：
  98年10月7日23時28分53秒：
    「A：喂。B：到了喔。」
  98年10月7日23時29分26秒：
    「A ：喂。B ：我到了。」、「A ：你在哪裡？B ：全家啊
    。」、「A ：你誰？B ：我堆高機的，你問姐啊就知道了。
    」
  98年10月7 日23時32分00秒：
    「A ：喂。B ：你有要過來嗎？」、「A ：有啊。B ：全家
    旁邊，趕一點好嗎？」、「A ：好。」
  (3)佐以被告癸○○於偵查中以證人身分具結證稱：98年10月7
    日22時56分至10月7 日23時32分等4 通監聽譯文，簽15係他
    要跟子○○買1500元的海洛因，當天有交易成功，交易地點
    在彰化市中正略上的全家便利商店，我收到錢之後，就把錢
    交給子○○等語（見98偵9304號卷第180 頁至第182 頁）。
    雖被告子○○於本院審理中辯稱並無此次交易云云，然就通
    訊監察譯文觀之，被告子○○確與該真實姓名年籍不詳之成
    年男子達成販毒之合意，且指示被告癸○○送交毒品前去，
    被告癸○○亦已於偵查中證述確有該次交易甚詳，且經核與
    通訊監察譯文相符，被告癸○○與被告子○○間復無怨隙，
    並無誣陷之理，當以被告癸○○於偵查中所證述之情節較為
    可採，被告子○○之辯解應不足採，是被告子○○與癸○○
    2 人於98年10月7 日晚上11時32分許共同販賣價值1,500 元
    之第一級毒品海洛因予真實姓名年籍不詳之成年男子，並由
    癸○○前往送交毒品之犯行。
  (十五)關於被告子○○販賣予證人乙○○部分：
 １.98年10月3 日晚上6 時2 分許之海洛因交易行為（即附表一
    編號15-1所示）：
  (1)門號0000000000號（子○○，指A ）與門號0000000000（乙○○，指B ）之通聯譯文（見98訴2074號卷四第45頁反面及
    第48頁反面）：
  98年10月03日17時42分25秒：
    「A ：喂。B ：姐仔。」、「A ：嗯。B ：我小李啦。」、
    「A ：怎樣？B ：有空嗎？」、「A ：有啊，怎沒空。B ：
    02的啦。」、「A ：好。B ：我到了再打給妳。」、「A ：
    好。」
  98年10月03日17時57分43秒：
    「A ：喂。B ：姐仔！我到了喔。」、「A ：你簽0 幾的？
    B ：啊？02、02。」、「A ：喔！好啦。」
  (2)再佐以證人乙○○於偵查中具結證稱：98年10月3 日下午5
    時42分25秒、下午5 時57分43秒監聽譯文，係我要跟子○○
    買2000元海洛因，在下午6 點02分，子○○騎機車過來彰安
    國中附近，我也是騎機車過去，我拿2000元給子○○，子○○拿2000元海洛因給我，我回去施用後，有一點毒品的感覺
    等語（見臺灣彰化地方法院檢察署98年度偵字第10217 號卷
    ，下稱98偵10217 號卷第5 頁至第8 頁），並於本院審理中
    到庭具結證稱：偵查中所述確為實在，確有該次交易等語（
    見98訴2074號卷四第108 頁反面至第109 頁），被告子○○
    於本院審理中辯稱不記得是否有此次交易云云，惟證人乙○○已於偵查中及本院審理中皆到庭明確證稱確有該次交易，
    其證述之情節亦經核與通訊監察譯文相符，況證人乙○○亦
    與被告子○○並無怨隙，而無構陷誣指之嫌，自以證人乙○○所述較為可採，且被告子○○亦於本院準備程序中曾供稱
    有該次交易，且時間地點都對等語，顯見被告子○○於本院
    審理中辯稱忘記有無該次交易，僅係卸責之詞不足採信，被
    告子○○確有於98年10月3 日晚上6 時2 分許，販賣價值2,
    000 元之第一級毒品海洛因予證人乙○○之犯行。
 ２.98年10月4 日晚上7 時32分許之海洛因交易行為（即附表一
    編號15-2所示）：
  (1)門號0000000000號（子○○，指A ）與門號0000000000（乙○○，指B ）之通聯譯文（見98訴2074號卷四第52頁反面）
    ：
  98年10月04日18時22分54秒：
    「A ：喂。B ：姐仔嗎？」、「A ：嗯。B ：我小李啦。」
    、「A ：對。B 我想說妳的電話剛怎麼打不通？」、「A ：
    怎麼會打不通，在講電話啦，怎樣？B ：我待會要上去台北
    ，想說先去找妳啦。」、「A ：好啊！你要簽幾號？B ：ㄝ
    02 、02 。」、「A ：02好啦知道了。」
  98年10月04日19時27分05秒：
    「A ：喂。B ：姐仔喔？」、「A ：嗯。B ：我小李，我到
    了喔。」、「A ：你現在要過來喔，我差點把你忘記。B ：
    喔妳忘記我了。」、「A ：對啊。B ：我就現在才出發，準
    備要上台北了。」、「A ：我想說忘記了，忘了你這個人存
    在（笑聲）。B ：（笑聲）。」、「A ：好啦！你到了嗎？
    我馬上過去。B ：好。」、「A ：ㄝ，你在哪裡？後面？B
    ：後面，對，我一會到。」、「A ：好啦。」
  (2)復佐以證人乙○○於偵查中具結證稱：98年10月3 日下午5
    時42分25秒、下午5 時57分43秒監聽譯文，係我要跟子○○
    買2000元海洛因，在下午6 點02分，子○○騎機車過來彰安
    國中附近，我也是騎機車過去，我拿2000元給子○○，子○○拿2000元海洛因給我，我回去施用後，有一點毒品的感覺
    等語（見98偵10217 號卷第5 頁至第8 頁），並於本院審理
    中到庭具結證稱：偵查中所述確為實在，確有該次交易等語
    （見98訴2074號卷四第108 頁反面至第109 頁）。被告子○○於本院審理中辯稱並無此次交易，在準備程序是名字都搞
    混了才那樣講云云，惟查除被告子○○於本院準備程序中自
    承確有該次交易外，證人乙○○亦於偵查中及本院審理中皆
    到庭明確證稱確有該次交易，其證述之情節亦經核與通訊監
    察譯文相符，況證人乙○○亦與被告子○○並無怨隙，而無
    構陷誣指之嫌，自以證人乙○○所述較為可採，顯見被告子
    ○○於本院審理中辯稱忘記有無該次交易及準備程序是搞混
    了云云，僅係卸責之詞不足採信，被告子○○確有於98年10
    月4 日晚上7 時32分許，販賣價值2,000 元之第一級毒品海
    洛因予證人乙○○之犯行。
  (十六)關於被告子○○販賣予證人丁○○部分：
 １.98年9 月11日下午5 時27分許之海洛因交易行為（即附表一
    編號16-1所示）：
  (1)門號0000000000號（「孫志賢（音譯）」持子○○電話，指
    A ）與門號00 00000000 （丁○○，指B ）之通聯譯文（見
    98 訴2074 號卷四第5 頁）：
  98年9月11日16時52分49秒：
    「A ：喂。B ：姐啊在嗎？」、「A ：你要做什麼跟我說就
    好。B ：什麼？」、「A ：你跟我說就好了。B ：我要過去
    找她。」、「A ：彰安國中你知道嗎？B ：彰安國中喔？」
    、「A ：對，你過來再打給我。B ：我要簽01的。」、「A
    ：好啦，彰安國中你知道嘛。B ：知道。」、「A ：過來再
    打給我。B ：好。」
  98年9月11日17時14分48秒：
    「A ：喂。B ：我再3 分鐘到，要在哪裡？」、「A ：彰安
    國中那裡有一間燦坤，你在那裏等我。B ：好。」
  98年9月11日17時17分38秒：
    「A ：喂。B ：我到了。」、「A ：好啦，我馬上到。B ：
    好。」
  (2)復佐以證人丁○○於偵查中具結證稱：98年9 月11日下午4
    時52分等3 通監聽譯文，這3 通是男子接聽的，但我不知道
    一人是誰，但是我確實是打「0000000000這支電話。後來庚○○有拿1000元海洛因到彰安國中附近給我，我給庚○○10
    00元，當時時間是下午5 點27分（通常我說到了時候，過約
    10分鐘庚○○就會拿毒品過來），我回去再施用，有毒品的
    感覺等語（見98偵10217 號卷第9 頁至第11頁），並於本院
    審理中到庭具結證稱：偵查中所述確為實在，確有該次交易
    等語（見98訴2074號卷四第110 頁反面至第117 頁），被告
    子○○於本院審理中辯稱不清楚是否有此次交易云云，被告
    庚○○則供稱電話是孫志賢接的，但是是子○○叫伊去的等
    語。惟查，證人丁○○已於偵查中及本院審理中皆到庭明確
    證稱確有該次交易，其證述之情節亦經核與通訊監察譯文相
    符，況證人丁○○亦與被告子○○並無怨隙，而無構陷誣指
    之嫌，自以證人丁○○所述較為可採，且被告子○○於本院
    準備程序中亦曾供稱「這次是請他的，我不記得電話是不是
    我接的，我是拿500 元的量給他，不是1000元的量，我沒有
    叫庚○○收錢。」等語，被告庚○○於本院準備程序中則供
    稱「我有拿毒品給丁○○，但沒有收錢，毒品是子○○叫我
    送過去，電話是一個『孫志賢（音譯）』接的，接完後他說
    要跟子○○買，但身上沒有帶錢，可不可先欠的，我要離開
    時，子○○叫我順便拿1000元海洛因的量給他，先讓他欠」
    等語，應足認確有該次交易無誤，且就通訊監察譯文觀之，
    並未曾提及證人丁○○有何沒帶錢希望被告子○○請他等語
    ，顯見被告子○○及庚○○辯稱並未收錢係要請證人丁○○
    等辯解，尚非實在，而以證人丁○○所證述之情節較為可採
    。是被告子○○確有由「孫志賢（音譯）」轉知證人丁○○
    欲購買毒品之事後，於98年9 月11日下午5 時27分許，而與
    庚○○共同販賣價值1,000 元之第一級毒品海洛因予證人丁○○，並由被告庚○○前往送交毒品之犯行（子○○部分非
    本案起訴範圍）。
 ２.98年9 月23日下午4 時48分許之海洛因交易行為（即附表一
    編號16-2所示）
  (1)門號0000000000號（子○○，指A ）與門號0000000000（丁○○，指B ）之通聯譯文（見98訴2074號卷四第28頁）：
  98年9月 23日16時11分35秒：
    「A ：喂。B ：姐啊，妳知道我是誰嗎？」、「A ：聽不太
    出來。B ：我請計程車的那個。」、「A ：喔！怎樣？B ：
    我過去找妳。」、「A ：好。B ：我到再打給妳。」、「A
    ：一樣嗎？B ：什麼？」、「A ：是1 還是2 ？B ：我簽02
    的啦。」、「A ：好。B ：好。」
  98年9月23日16時32分28秒：
    「A ：喂。B ：喂！姐啊喔？」、「A ：是。B ：我請計程
    車的那個。」、「A ：你到了嗎？B ：我到了。」、「A ：
    好。B ：妳多一些給我…（掛斷）。」
  98年9月23日16時38分32秒：
    「A ：喂。B ：姐啊，妳到了嗎？」、「A ：已經去了，是
    一個阿弟啊喔。B ：是喔？」、「A ：騎一台白色的摩托車
    。B ：他有帶手機嗎？妳打給他好嗎？」、「A ：怎樣？B
    ：妳跟他說在燦坤啦，在那裡我常遇到那個。」、「A ：哎
    呀！燦坤在哪裡？那太遠了。B ：好啦。」、「A ：你還沒
    到喔？B ：我到了在這裡逛了。」、「A ：你就過來全家這
    邊啊。B ：全家那邊喔？」、「A ：他已經出去一陣子了，
    你應該會遇到了。B ：妳是跟他說在哪裡？」、「A ：7-11
    啊。B ：好啦。」
  (2)復佐以證人丁○○於偵查中具結證稱：98年9 月23日下午4
    時11分35秒等3 通監聽譯文，是子○○接聽的，我要跟子○○買2000元海洛因，在下午4 點48分，子○○騎白色機車過
    來彰安國中附近，我也是騎機車過去，我拿2000元給子○○
    ，子○○拿2000元海洛因給我。我回去施用後，有一點毒品
    的感覺等語（見98偵10217 號卷第9 頁至第11頁），並於本
    院審理中到庭具結證稱：確有該次交易，但是不確定送來毒
    品之人是何人，且從未有電話中說2,000 元後來只拿到1,50
    0 元之情形等語（見98訴2074號卷四第110 頁反面至第117
    頁）。被告子○○於本院審理中辯稱不記得是否有此次交易
    云云。惟查，證人丁○○已於偵查中及本院審理中皆到庭明
    確證稱確有該次交易，其證述之情節亦經核與通訊監察譯文
    相符，況證人丁○○亦與被告子○○並無怨隙，而無構陷誣
    指之嫌，且被告子○○曾於本院準備程序中供稱：「有，他
    只拿1500元給我，我拿1500元的海洛因的量給他，時間、地
    點都對」等語，其於距離交易時間較近之準備程序中記憶當
    較為清晰，自以當時所述較為可採，且經核與證人丁○○所
    述及通訊監察譯文大致相符，足認應確有該次交易，雖就通
    訊監察譯文觀之，被告子○○稱已由一真實姓名年籍不詳之
    「阿弟仔」送去了，可知被告子○○並未親自前往送交毒品
    ，然此仍無卸於被告子○○販賣毒品之犯行，另通訊監察譯
    文中亦僅有提及代表購買毒品2,000 元之「簽02」等語，並
    未有何與1,500 元有關之字眼，證人丁○○亦明確證稱從未
    有事後取得之毒品少於電話中要求之情形，可認被告販賣予
    證人丁○○之毒品，應以2,000 元較為可採。是被告子○○
    確有與真實姓名年籍不詳之成年男子於98年9 月23日下午4
    時48分許，共同販賣價值2,000 元之第一級毒品海洛因予證
    人丁○○之犯行。
 ３.98年9 月25日晚上6 時45分許之海洛因交易行為（即附表一
    編號16-3所示）：
  (1)門號0000000000號（子○○，指A ）與門號0000000000（丁○○，指B ）之通聯譯文（見98訴2074號卷四第31頁）：
  98年09月25日18時13分39秒：
    「A ：喂。B ：姐仔喔？」、「A ：對。B ：那個…妳知道
    我是誰嗎？」、「A ：你自我介紹一下我就知道。B ：我請
    計程車去向妳拿的那個，妳不知道？」、「A ：喔喔喔喔，
    怎樣？B ：我要向妳簽一支02的。」、「A ：02的，好啦。
    B ：啊！姐仔。」、「A ：嗯。B ：『多』妳知道ㄛ？妳多
    一點給我……好嗎？最近這陣子很艱苦。」、「A ：好啦！
    好啦！B ：我到了再打。」、「A ：好啦！好啦！B ：好。
    」
  98年09月25日18時33分28秒：
    「A ：喂。B ：姐仔嗎？」、「A ：對。B ：我到很久了啦
    ！」、「A ：你怎麼不用打電話進來？B ：就手機壞掉，有
    時打的出去，有時打不出去。」、「A ：好啦！我馬上去…
    我馬上去嘿。B ：啊…那個？」
  (2)門號0000000000號（庚○○持子○○電話，指A ）與門號00
    00000000（丁○○，指B ）98年09月25日18時35分58秒之通
    聯譯文（見98訴2074號卷四第31頁）：
    「A ：喂。B ：喂！紅綠燈左轉啦…樹下那邊啦！」、「A
    ：你是剛打電話的那個喔？B ：對啦！我坐計程車去的那個
    。」、「A ：好好。」
  (2)再佐以證人丁○○於偵查中具結證稱：98年9 月25日晚上6
    時13分39秒等3 通監聽譯文，是子○○接聽的，我跟子○○
    買2000元海洛因，我們相約在彰安國中附近全家便利商店見
    面，庚○○騎機車過來會合，當時時間是晚上6 時45分左右
    ，庚○○拿2000元海洛因給我，我給庚○○2000元，我回去
    施用後有毒品海洛因的感覺等語（見98偵10217 號卷第9 頁
    至第11頁），而證人丁○○亦於本院審理中到庭具結證稱確
    有該次交易等語（見98訴2074號卷四第110 頁反面至第117
    頁）。被告子○○於本院審理中辯稱不記得是否有此次交易
    云云，被告庚○○於本院審理中則辯稱並無該次交易云云。
    惟查，證人丁○○已於偵查中及本院審理中皆到庭明確證稱
    確有該次交易，且於偵查中證稱送交毒品之人確有庚○○無
    誤，其證述之情節亦經核與通訊監察譯文相符，況證人丁○○亦與被告子○○及庚○○並無怨隙，而無構陷誣指之嫌，
    又證人於偵查中證述之時間較交易時間較近，自以當時之記
    憶較為清晰，應較為可採，是被告子○○確與庚○○於98年
    9 月25日晚上6 時45分許，共同販賣價值2,000 元之第一級
    毒品海洛因予證人丁○○，並由被告庚○○前往送交毒品之
    犯行。
 ４.98年9 月30日晚上8 時38分許之海洛因交易行為（即附表一
    編號16-4所示）：
  (1)門號0000000000號（子○○，指A ）與門號0000000000（丁○○，指B ）之通聯譯文（見98訴2074號卷四第40頁反面至
    第41頁）：
  98年09月30日20時5 分34秒：
    「A ：喂。B ：姐仔嗎？」、「A ：對。B ：我坐計程車那
    個啦！」、「A ：怎樣？B ：妳知道嗎？」、「A ：知道啦
    。B ：向妳簽1 支20好嗎？」、「A ：好啦！你來那個什麼
    …你第1 次來「全家」這裡，計程車坐來「全家」這邊。B
    ：是喔？」、「A ：坐到這邊來啊。B ：好啊。」、「A ：
    來到那邊再打。」
  98年09月30日20時26分31秒：
    「A：喂。B：姐仔嗎？ 」、「A：對。B：我到了。」
  98年09月30日20時28分18秒：
    「B ：喂。A ：你說你到了，你在哪裡？」、「B ：啊？A
    ：你說你到了，你在哪裡？」、「B ：樓下啊！A ：什麼你
    在樓下？」、「B ：妳說請計程車來時這邊，第一次來的時
    候這邊。A ：對啊！「全家」ㄝ。」、「B ：對啊！我就在
    這邊啊。A ：你坐什麼車？」、「B ：我騎一台銀色的機車
    啊。A ：銀色的機車？」、「B ：對啊。A ：我看一下。」
  (2)又佐以證人丁○○於偵查中具結證稱：98年9 月30日晚上8
    時5 分34秒等3 通監聽譯文，是子○○接聽，我要跟子○○
    買2000元海洛因，（譯文中「20」也是2000海洛因) ，後求
    約在彰安國中附近的全家便利超商，是庚○○騎機車過來，
    他拿2000元海洛因，我給他2000元，當時時間是晚上8 時38
    分左右，我回去施用有毒品的感覺等語（見98偵10217 號卷
    第9 頁至第11頁），而證人丁○○亦於本院審理中到庭具結
    證稱確有該次交易，但是何人送來的已因時間太久不太確定
    等語（見98訴2074號卷四第110 頁反面至第117 頁），被告
    子○○於本院審理中辯稱不記得是否有此次交易云云，被告
    庚○○於本院審理中則辯稱並無該次交易云云。惟查，證人
    丁○○已於偵查中及本院審理中皆到庭明確證稱確有該次交
    易，且於偵查中證稱送交毒品之人確有庚○○無誤，其證述
    之情節亦經核與通訊監察譯文相符，況證人丁○○亦與被告
    子○○及庚○○並無怨隙，而無構陷誣指之嫌，又證人於偵
    查中證述之時間較交易時間較近，自以當時之記憶較為清晰
    ，應較為可採，是被告子○○與庚○○確有於98年9 月30日
    晚上8 時38分許，共同販賣價值2,000 元之第一級毒品海洛
    因予證人丁○○，並由被告庚○○前往送交毒品之犯行。
 ５.98年10月4 日晚上6 時11分許之海洛因交易行為（即附表一
    編號16-5所示）：
  (1)門號0000000000號（子○○，指A ）與門號0000000000（丁○○，指B ）之通聯譯文（見98訴2074號卷四第52頁正反面
    ）：
  98年10月04日17時58分28秒：
    「A ：喂。B ：姐仔嗎？」、「A ：嗯。B ：我坐計程車那
    個，坐計程車的那個。」、「A ：（小聲一點）。B ：10啦
    。」、「A ：喔10，你…。B ：啊？」
  98年10月04日18時01分33秒：
    「A ：喂。B ：姐仔嗎？」、「A ：嗯。B ：妳說什麼？」
    、「A ：啊？B ：剛才妳說什麼？我沒聽清楚啦。」、「A
    ：叫你來全家這邊啦。B ：喔喔！姐仔，妳可以像上次一樣
    可以多一點給我嗎？」、「A ：簽10的而已也在討。B ：啊
    ？」、「A ：你如果說簽20的再多一點，只簽10的要怎多一
    點。B ：沒有啊20的啊。」、「A ：對啊。B ：對啊20的啊
    ，妳另外那個啦。」、「A ：好啦好啦！你是要20的嗎？B
    ：對啊。」、「A ：好啦好啦！B ：好。」
  98年10月04日18時23分59秒：
    「A ：我叫我弟弟下去。B ：啊？」、「A ：我叫我弟下去
    了。B ：好啦！快一點。」、「A ：喂喂……。」
  (2)復佐以證人丁○○於偵查中具結證稱：98年10月4 日下午5
    時58分28秒等2 通監聽譯文，是子○○接聽，我要買2000元
    海洛因，本來想買1000元，但是確實是買2000元海洛因，我
    們約在彰安國中附近，庚○○騎機車過來，我也是其機車，
    庚○○拿2000元海洛因給我，我給庚○○2000元，當時時間
    是晚上6 時11分左右，我回去施用有毒品的感覺等語（見98
    偵10217 號卷第9 頁至第11頁），而證人丁○○亦於本院審
    理中到庭具結證稱確有該次交易，偵查中所述為庚○○送來
    的亦為實在等語（見98訴2074號卷四第110 頁反面至第117
    頁），被告子○○於本院審理中辯稱不知道是否有此次交易
    云云，被告庚○○於本院審理中則辯稱並無該次交易云云。
    惟查，證人丁○○已於偵查中及本院審理中皆到庭明確證稱
    確有該次交易，且於偵查中證稱送交毒品之人確有庚○○無
    誤，其證述之情節亦經核與通訊監察譯文相符，況證人丁○○亦與被告子○○及庚○○並無怨隙，而無構陷誣指之嫌，
    又證人於偵查中證述之時間較交易時間較近，自以當時之記
    憶較為清晰，應較為可採，是被告子○○與庚○○確有於98
    年10月4 日晚上6 時11分許，共同販賣價值2,000 元之第一
    級毒品海洛因予證人丁○○，並由被告庚○○前往送交毒品
    之犯行。
  (十七)關於被告子○○於98年9 月12日下午8 時8 分許轉讓毒品海
    洛因予證人辛○○部分（即附表二編號1 所示）：
  (1)門號0000000000號（子○○及真實姓名年籍不詳之成年男子
    持子○○電話，指A ）與門號0000000000（辛○○，指B ）
    之通聯譯文（見98偵9304號卷第209 頁）：
  98年9 月12日晚上7 時12分3 秒：
    「A ：喂。B ：姐啊，我『阿明』啦。」、「A ：嗯。B ：
    姐啊，有辦法救一下嗎？」、「A ：貴了1 ㄟ，你也知道的
    。B ：就是不方便嘛，看能不能救一下。」、「A ：一、二
    次是沒關係啦，但是會低於3 喔。B ：什麼？」、「A ：不
    能低於3 喔，現在都漲到1 錢多1 萬了。B ：好啦，等一下
    再打給妳。」、「A ：好。」
  98年9月12日晚上 8時1分52秒：
    「A ：（男）喂。B ：姐啊在嗎？」、「A ：你誰？B ：我
    阿明。」、「A ：要做什麼？B ：一樣啦，我到了，我剛剛
    有跟她說我到了再打給她。」、「A ：你等一下。B ：好。
    」
  98年9月12日晚上 8時3分48秒：
    「B ：喂。A ：你在哪裡？」、「B ：彰安這裡。A ：7-11
    那裡嗎？」、「B ：對。A ：我馬上過去。」、「B ：好。
    」
  (2)復佐以證人辛○○於偵查中具結證稱：98年9 月12日晚上7
    時12分3 秒等當日三通監聽譯文，係我先打給子○○說，我
    現在沒錢，問子○○可不可以請我施用海洛因，後來子○○
    拿1000元海洛因請我，還跟我說，以後不可以這樣，地點也
    在彰安國中，時間約晚上8 時08分左右等語（見98偵9304號
    卷第216 頁至第220 頁），被告子○○於本院審理中就此亦
    坦承不諱（見98訴2074號卷五第71頁反面），經核與證人辛○○所述及通訊監察譯文均相符，足認被告子○○之任意性
    自白與事實相符，被告子○○確有於98年9 月12日晚上8 時
    8 分許，無償提供價值1,000 元之第一級毒品海洛因予證人
    辛○○之犯行。
  (十八)關於被告周添權於98年9 月30日凌晨1 時許轉讓毒品海洛因
    予證人辛○○部分（即附表二編號2 所示）：
    證人辛○○於偵查中曾到庭證稱：我在別的案件即黃國賢的
    案件有聽過「權阿」（臺語）的名字。我也有看過他。有一
    次是約在9 月30日凌晨1 時多左右，我打電話給子○○，有
    通但沒接聽，我直接跑上去上開子○○租屋處檳榔攤3 樓，
    結果是綽號阿權的周添權開門，他叫我進去，周添權請我一
    根海洛因的香煙，後來我就走了等語（98偵9304號卷第220
    頁），被告周添權於本院審理中就此部分亦坦承不諱，經核
    與辛○○於偵查中具結之證述相符，足認被告周添權之任意
    性自白與事實相符，被告周添權確有於98年9 月30日凌晨1
    時許，無償提供摻有第一級毒品海洛因（重量不詳）之煙捲
    1 支予證人辛○○之犯行。
  (十九)關於被告周添權於99年2 月7 日晚上8 、9 時許轉讓毒品海
    洛因予證人廖俊彥部分（即附表二編號3所示）：
    證人廖俊彥於偵查中曾到庭具結證稱：99年2 月7 日晚上8
    、9 時在山水和風汽車旅館，用香菸施用海洛因，該毒品來
    源是周添權給我的，他送我一次用的量等語（臺灣彰化地方
    法院檢察署99年偵緝字第94號卷第29頁），被告周添權於本
    院審理中就此部分亦坦承不諱，經核與廖俊彥於偵查中具結
    之證述相符，足認被告周添權之任意性自白與事實相符，被
    告周添權確有於99年2 月7 日晚上8 、9 時許，無償提供摻
    有第一級毒品海洛因（重量不詳）之煙捲1支 予證人廖俊彥
    之犯行。
三、綜上所述，被告子○○、周添權、庚○○及卯○○所辯，均
    無足採，已如前述，並有扣案之被告子○○所有門號0000-0
    00000 、0000- 000000號之HYUNDAI 行動電話（雙卡、序號
    000000000000000 、含SIM 卡2 張、充電器1 個）及被告巳
    ○○所有門號0000-000000 之G-PLUS手機（序號：00000000
    0000000 、含SIM 卡1 張）、門號0000-000000 之ALCATEL
    手機（含SIM 卡1 張）、門號0000-000000 之KCM 手機（序
    號：000000000000000 、含SIM 卡1 張）等物可知佐證。又
    查，被告子○○於本院審理中亦坦承販賣毒品之利潤每1,00
    0 元可以賺差不多200 元等語（見98訴2074號卷五第72頁）
    ，其餘共犯被告雖皆辯稱並未分到錢云云。惟其等就如附表
    一所示之犯行，有犯意聯絡及行為分擔，被告子○○之利得
    ，當然視為共犯全體之利得，其等確有營利之意圖應屬甚明
    。被告子○○、庚○○、巳○○、卯○○、周添權等人上揭
    如附表一所示之販賣第一、二級毒品之犯行，及被告子○○
    另有轉讓海洛因毒品犯行（附表二編號1 ），被告周添權亦
    另有轉讓海洛因毒品之犯行（附表二編號2 、3 ），事證明
    確，均堪以認定。
四、論罪科刑之理由：
  (一)按海洛因、甲基安非他命分別為毒品危害防制條例第2 條第
    2 項第1 、2 款所列管之第一、二級毒品，不得非法持有、
    販賣、轉讓。核被告子○○所為，就附表一編號1-1 至7-
    4 （共31次）、編號9-1 至9-12（共12次）、編號10-2至12
    （共4 次）、編號14-3、編號14-4、編號14-6至15-2（共3
    次）、編號16-2至16-5（共4 次）之行為，共計56次，均係
    犯毒品危害防制條例第4 條第1 項之販賣第一級毒品罪；附
    表一編號10-1所示行為係同時犯毒品危害防制條例第4 條第
    1 、2 項之販賣第一、二級毒品罪；附表一編號13所示行為
    ，因未能認出交易對象而未交易成功，係犯毒品危害防制條
    例第4 條第6 項、第1 項之販賣第一級毒品未遂罪；附表一
    編號8-1 至8-9 （共9 次）、編號14-1、編號14-2、編號14
    -5之行為，共計12次，係犯毒品危害防制條例第4 條第2 項
    之販賣第二級毒品罪；附表二編號1 之行為，係犯毒品危害
    防制條例第8 條第1 項之轉讓第一級毒品罪。被告庚○○
    所為，就附表一編號3-2 、編號3-3 、編號3-5 、編號9-4
    、編號16-1、編號16-3至16-5，共計8 次，係犯毒品危害防
    制條例第4 條第1 項之販賣第一級毒品罪；就附表一編號8-
    1 及編號8-2 ，則係犯毒品危害防制條例第4 條第2 項之販
    賣第二級毒品罪。被告巳○○所為，就附表一編號10-1所
    示行為係同時犯毒品危害防制條例第4 條第1 、2 項之販賣
    第一、二級毒品罪；編號10-2、11-2、12、14-4，共計4 次
    ，係犯毒品危害防制條例第4 條第1 項之販賣第一級毒品罪
    ，而就如附表一編號13所示之部分，僅係基於幫助之犯意，
    介紹真實姓名年籍不詳綽號「秀霞」之成年女子向被告子○○購買毒品，並非基於與被告子○○共同販賣之行為決意，
    亦未參與構成要件行為，應係犯刑法第30條第1 項前段、毒
    品危害防制條例第4 條第1 項、第6 項之幫助販賣第一級毒
    品未遂罪。被告卯○○所為，就附表一編號6-3 及編號9-
    10部分，係犯毒品危害防制條例第4 條第1 項之販賣第一級
    毒品罪；就附表一編號14-1及編號14-2部分，則係犯毒品危
    害防制條例第4 條第2 項之販賣第二級毒品罪。被告周添
    權所為，就附表一編號10-1所示行為係同時犯毒品危害防制
    條例第4 條第1 、2 項之販賣第一、二級毒品罪；編號9-11
    、10-2、11-2、12及編號14-4部分，共計5 次，係犯毒品危
    害防制條例第4 條第1 項之販賣第一級毒品罪；就附表二編
    號2 及編號3 部分，則係犯毒品危害防制條例第8 條第1項
    之轉讓第一級毒品罪。
  (二)本件被告子○○就附表二編號1 所示及被告周添權就附表二
    編號2 、3 所示之轉讓第一級毒品海洛因部分，其轉讓之數
    量就被告子○○部分僅轉讓價值1,000 元之海洛因，被告周
    添權部分僅轉讓摻入煙捲中之微量海洛因，皆足認其所轉讓
    海洛因之淨重未達行政院98年11月20日以院臺法字第098007
    3647號令修正發布名稱並修正「轉讓毒品加重其刑之數量標
    準」之第一級毒品淨重達5 公克以上，而無適用毒品危害防
    制條例第8 條第6 項之規定加重其刑之餘地，併予敘明。
  (三)被告子○○、庚○○、巳○○、卯○○及周添權等5 人基於
    販賣之目的，而被告子○○及周添權另基於轉讓之目的而各
    別持有第一、二級毒品之低度行為，應分別為其販賣或轉讓
    之高度行為所吸收，均不另論罪。
  (四)又按凡以自己犯罪之意思而參與犯罪，不論其所參與者，是
    否犯罪構成要件之行為，皆為刑法第28條所規定之正犯，固
    不待言，即以幫助他人犯罪之意思而參與犯罪，其所參與者
    ，苟係犯罪構成要件之行為，亦為共同正犯，必以幫助他人
    犯罪之意思而參與犯罪，其所參與者又為犯罪構成要件以外
    之行為，始為（修正前）刑法第30條第1 項所規定之從犯。
    又刑法上所謂販賣行為，係指以營利為目的，有償轉讓，將
    商品購入或賣出，有一於此，犯罪即為完成，故交付商品與
    收取價金，均屬販賣犯罪之構成要件行為，縱以幫助他人營
    利犯罪之意思，而有參與交付買賣標的物、收取貨款之販賣
    要件行為，自應論以共同正犯而非從犯（最高法院84年度臺
    上字第5647號、91年度台上字第2974號判決意旨參照）。被
    告子○○就如附表一所示各次之販毒行為，分別與庚○○、
    卯○○、癸○○、周添權、「孫志賢（音譯）」及真實姓名
    不詳之成年男子間，就接聽電話、實際交付毒品與收取價金
    等為分工行為，其等所為均為販賣毒品罪之構成要件行為；
    又被告子○○與周添權、巳○○就如附表一編號10-1、10-2
    、11-2、12及編號14-4部分之行為，子○○及周添權分別為
    聯繫販賣毒品及提供毒品之人，巳○○則為實際送交毒品之
    人，其等所為均為販賣毒品罪之構成要件行為，渠等間均有
    犯意聯絡及行為分擔，應分別論以共同正犯。
  (五)被告子○○、巳○○、周添權3 人就如附表一編號10-1所示
    之販賣予真實姓名年籍不詳綽號「豐原的（臺語）」成年男
    子之毒品行為，係「豐原的（臺語）」要兩個「不會愛睡（
    臺語）」，也就是海洛因內倒一點安非他命進去，業經證人
    巳○○於偵查及本院審理時證述無訛，此次販賣毒品行為，
    顯係以一行為同時違犯毒品危害防制條例第4 條第1 、2 項
    之販賣第一、二級毒品罪，為想像競合關係，應依刑法第55
    條前段之規定，從一重之販賣第一級毒品罪處斷。
  (六)另按94年2 月2 日修正公佈，於95年7 月1 日施行之刑法，
    基於刑罰公平原則之考量，杜絕僥倖之犯罪心理，並避免易
    致鼓勵犯罪之誤解，已刪除第56條連續犯之規定。行為人反
    覆實行之犯罪行為茍係在刑法修正施行後者，因法律之修正
    已生阻斷連續犯之法律效果，除認應合於接續犯、繼續犯、
    集合犯等實質上一罪關係而以一罪論處外，基於一罪一罰之
    刑罰公平性，自應併合處罰。而刑法上所謂集合犯是指立法
    者所制定之犯罪構成要件中，本就預定有數個同種類之行為
    將反覆實行之犯罪而言，是將各自實現犯罪構成要件之多數
    行為，解釋為集合犯，而論以一罪；是以對於集合犯，必須
    從嚴解釋，以符合立法者之意向。所謂集合犯，係指數犯罪
    構成要件中，本即預定有數個同種類之行為將反覆實行，雖
    其特質為行為含有反覆實行複數行為而評價為包括一罪，但
    並非其所有反覆實行之行為，皆一律認為包括一罪，仍須從
    行為人之主觀犯意，自始係基於概括性，行為之時、空上具
    有密切關係，且依社會通念，認屬包括之一罪為合理適當者
    ，始足當之，否則仍應依實質競合予以併合處罰。犯罪是否
    包括一罪之集合犯，客觀上，應斟酌其法律規定文字之本來
    意涵、實現該犯罪目的之必要手段、社會生活經驗中該犯罪
    實行常態及社會通念等；主觀上，則視其是否出於行為人之
    一次決意，並秉持刑罰公平原則，加以判斷（最高法院96年
    度台上字第1168、1850、3531號、4969號判決意旨參照）。
    本件被告子○○、庚○○、巳○○、卯○○及周添權等5 人
    意圖營利而販賣第一級、第二級毒品之各該次行為，為實現
    牟利之犯罪目的，而被告子○○轉讓毒品1 次及被告周添權
    轉讓毒品2 次之行為，均依吾人之生活經驗，其犯罪之實行
    ，固以反覆、繼續為常態，然其販賣或轉讓之時間、地點均
    不盡相同，難認係出於被告之一次犯罪決意；況此類異時、
    異地之販賣毒品行為，依社會通念，殊難認以評價為一罪為
    適當；再者，其多次販賣、轉讓毒品，致該毒品氾濫，嚴重
    危害國人身心健康之犯罪結果，評價為集合犯之包括一罪，
    難謂符合法律規範本質，更與刪除連續犯之修法意旨相違，
    自不得認僅成立集合犯之包括一罪，是被告子○○所犯56次
    販賣第一級毒品、1 次同時販賣第一、二級毒品（從一重之
    販賣第一級毒品）、1 次販賣第一級毒品未遂、12次販賣第
    二級毒品、1 次轉讓第一級毒品；被告庚○○所犯8 次販賣
    第一級毒品、2 次販賣第二級毒品；被告巳○○所犯4 次販
    賣第一級毒品、1 次幫助販賣第一級毒品未遂、1 次同時販
    賣第一、二級毒品（從一重之販賣第一級毒品）；被告卯○○所犯2 次販賣第一級毒品、2 次販賣第二級毒品；被告周
    添權所犯5 次販賣第一級毒品、1 次同時販賣第一、二級毒
    品（從一重之販賣第一級毒品）、2 次轉讓第一級毒品等罪
    間，犯意各別，行為互殊，均應予分論併罰。
  (七)復查被告庚○○前於78年間因違反懲治盜匪條例案件，經臺
    灣臺中地方法院以78年度訴字第867 號判處有期徒刑14年確
    定，81年12月21日入監執行，88年3 月9 日縮刑期滿假釋出
    監，嗣遭撤銷假釋，再度執行殘刑6 年9 月10日，96年8 月
    10日縮刑期滿甫執行完畢；被告巳○○有如犯罪事實欄所載
    之前科，甫96年7 月16日執行完畢；周添權前於87年間因違
    反毒品危害防制條例及槍砲彈藥刀械管制條例案件，經臺灣
    高等法院臺南分院以88年度上訴字第658 號分別判處有期徒
    刑1 年6 月、3 年確定，並定應執行有期徒刑4 年確定，96
    年3 月1 日甫執行完畢出監，有臺灣高等法院被告前案紀錄
    表各1 份在卷可稽，其等於受有期徒刑執行完畢後5 年內，
    故意再犯本件有期徒刑以上之罪，均為累犯，被告庚○○所
    犯如附表一編號8-1 、8-2 所示之罪，應依刑法第47條第1
    項規定，就有期徒刑及罰金刑部分加重其刑，至於法定本刑
    為無期徒刑部分，則依法不得加重其刑；被告周添權所犯如
    附表二編號2 、3 所示之罪，應依刑法第47條第1 項規定加
    重其刑。被告庚○○所犯附表一編號3-2 、3-3 、3-5 、9-
    4 、16-1、16-3、16-4、16-5所示販賣第一級毒品各罪；被
    告巳○○所犯附表一編號10-1、10-2、11-2、12、13、14-4
    所示販賣第一級毒品各罪；被告周添權所犯附表一編號9-11
    、10-1、10-2、11-2、12、14-4所示販賣第一級毒品各罪，
    則均應依刑法第47條第1 項規定，就法定刑為罰金刑部分加
    重其刑，至於法定本刑為死刑、無期徒刑部分，則依法不得
    加重其刑。
  (八)再查被告子○○就所犯如附表一編號13所示之罪，因未能認
    出交易對象而未交易成功已如前述，然其確已與真實姓名年
    籍不詳綽號「秀霞」之成年女子達成販賣第一級毒品海洛因
    之合意，仍屬已著手於犯罪行為之實行而不遂者，而為未遂
    犯，應依刑法第25條規定，減輕其刑。又被告巳○○就所犯
    如附表編號一13所示之行為僅係以電話聯絡被告子○○，並
    告知有真實姓名年籍不詳綽號「秀霞」之成年女子欲購買毒
    品海洛因，其後販賣毒品之相關行為並未參與，係以幫助被
    告子○○販賣毒品海洛因之意思而為構成要件以外之行為，
    當論以幫助犯，爰依正犯之刑減輕其刑。起訴意旨認被告子
    ○○、巳○○2 人有犯意聯絡為共同正犯，且為既遂，顯有
    未洽，附此敘明。
  (九)第按修正後毒品危害防制條例第17條第2 項規定：「犯第四
    條至第八條之罪於偵查及審判中均自白者，減輕其刑。」係
    指偵查及審判中均有自白犯罪而言。所稱偵查中之自白，包
    含向有偵查犯罪職權之司法警察（官）自白，以及偵查中檢
    察官向法院聲請羈押，於法官訊問時所為之自白。故僅須被
    告於偵、審中均曾經自白，即得認有該條項之適用，不以始
    終承認為必要（最高法院99年度台上字第5222號判決意旨參
    照）。本件被告巳○○就其所犯如附表一編號10-1、10-2、
    11-2、12、13、14-4所示之罪，於偵查中及本院審理中既已
    均坦承全部犯罪或就構成要件事實為自白，應依毒品危害防
    制條例第17條第2 項之規定，減輕其刑。被告庚○○就如附
    表一編號3-2 、3-3 、3-5 、8-1 、8-2 、9-4 、16-1、16
    -3、16-4、16-5所示之罪，於警詢時依監聽譯文闡釋其內容
    並供承不諱，並於本院準備程序中表示認罪，雖於本院審理
    中否認有部分犯行，揆諸前開說明，仍應依毒品危害防制條
    例第17條第2 項所示之罪，減輕其刑。另被告子○○及周添
    權於偵查中就本件起訴之犯行均全部否認，被告卯○○於偵
    查中僅坦承如附表一編號14-1、14-2兩次販賣第二級毒品犯
    行，就如附表一編號6-3 及9-10兩次犯行則並未坦承，而於
    本院審理中則坦承附表一編號6-3 及9-11兩次犯行，而對於
    附表一編號14-1及14-2兩次犯行皆予否認，自不符偵查及審
    判中均自白之要件，而無從依上開規定減輕其刑，附此敘明
    。
  (十)又販賣第一級毒品罪名刑度極重，然同為販賣第一級毒品之
    人，其原因動機不一，犯罪情節未必盡同，或有大盤毒梟者
    ，亦有中、小盤之分，甚或僅止於吸毒者友儕間為求互通有
    無之有償轉讓者亦有之，其販賣行為所造成危害社會之程度
    自屬有異，法律科處此類犯罪，所設之法定最低本刑卻相同
    ，不可謂不重。於此情形，倘依其情狀處以較輕之徒刑，即
    足以懲儆，並可達防衛社會之目的者，自非不可依客觀之犯
    行與主觀之惡性二者加以考量其情狀，是否有可憫恕之處，
    適用刑法第59條之規定酌量減輕其刑，期使個案裁判之量刑
    ，能斟酌至當，符合比例原則。本件被告子○○前已於91年
    間，因販賣第二級毒品罪，經判處有期徒刑7 年8 月確定並
    入監服刑，猶不知悔改，再為本件販賣毒品犯行，且其販賣
    次數第一、二級毒品合計高達71次，其一再無視於國家對於
    杜絕毒品危害之禁令，對社會治安及國民健康之危害甚大，
    應予嚴厲之制裁，並無何情輕法重之情形，自不應適用刑法
    第59條予以酌減。至於被告庚○○、巳○○、卯○○及周添
    權，其等雖亦無視國家對於杜絕毒品危害之禁令，行為固屬
    不當，應予非難，然其等僅因一時貪念，致罹重典，且其等
    販賣之次數非多，相對於長期大量販賣毒品予不認識對象之
    毒品販賣者而言，其對社會治安及國民健康之危害顯然較小
    ，從被告庚○○、巳○○、卯○○及周添權4 人犯案情節觀
    之，周添權、卯○○倘仍遽處以法定本刑之最低度，及庚○○、巳○○倘仍處以依法減輕其刑後之法定本刑最低度刑，
    均猶失之過苛而不盡情理，顯有情輕法重之情形，且難謂符
    合罪刑相當性及比例原則，更無從與大量毒品販賣者之惡行
    有所區隔，是其犯罪情狀相較於法定之重刑，在客觀上足以
    引起一般人之同情，情節尚堪憫恕，爰依刑法第59條之規定
    就被告庚○○所犯附表一編號3-2 、3-3 、3-5 、9-4 、16
    -1、16-3、16-4、16-5所示各罪；被告巳○○所犯附表一編
    號10-1、10-2、11-2、12、13、14-4所示各罪；被告卯○○
    如附表一編號6-3 及9-10所示各罪；被告周添權所犯附表一
    編號9-11、10-1、10-2、11-2、12、14-4所示各罪等販賣第
    一級毒品海洛因之犯行，予以酌量減輕其刑。
  (十一)被告周添權、庚○○、巳○○等人同時具有加重減輕事由，
    應依刑法第71條第1 項之規定，就法定刑為罰金刑部分先加
    後遞減之，至於法定本刑為死刑、無期徒刑部分，則遞減輕
    其刑。被告周添權係為累犯且有刑法59條之酌減事由，爰先
    加後減之（法定本刑為死刑、無期徒刑部分依法不得加重）
    ；被告庚○○、巳○○均為累犯，且有偵審中自白及刑法59
    條之減輕事由，爰依法先加後遞減之（法定本刑為死刑、無
    期徒刑部分依法不得加重）。
  (十二)爰審酌被告子○○、庚○○、巳○○、卯○○及周添權不思
    正途以營生，竟無視政府禁絕毒害之堅定立場，為圖個人之
    私益，任意將海洛因或甲基安非他命販賣予他人，被告子○○及周添權，轉讓毒品予他人，致使買受之吸毒者更加產生
    依賴性及成癮性，戕害國民健康與社會治安程度甚鉅，其販
    賣毒品之對象、數量、金額，造成社會治安之危害，惡性非
    輕，被告子○○、庚○○、巳○○、卯○○及周添權皆有多
    項前科，有臺灣高等法院被告前案紀錄表在卷可佐，素行不
    良，被告子○○、卯○○及周添權3 人於案發後僅坦承部分
    犯行，被告庚○○原坦承犯行，卻於本院審理時否認部分犯
    行，犯後態度非佳，被告巳○○於案發後始終坦承全部犯行
    ，犯後態度尚可等一切情狀，分別量處如主文所示之刑，並
    定其應執行刑。被告子○○部分併均依刑法第37條第1 項之
    規定宣告褫奪公權終身，且被告子○○經宣告如附表一所示
    之無期徒刑，依刑法第51條第3 款之規定，應僅執行其一，
    並依同條第8 款規定，宣告執行褫奪公權終身。
  (十三)復按犯毒品危害防制條例第4 條至第9 條、第12條、第13條
    或第14條第1 項、第2 項之罪者，其供犯罪所用或因犯罪所
    得之財物均沒收之，如全部或一部不能沒收時，追徵其價額
    或以其財產抵償之，毒品危害防制條例第19條第1 項定有明
    文。倘犯罪所得之財物為新臺幣時，因其本身即為我國現行
    貨幣價值之表示，固不發生追徵其價額之問題。惟其犯罪所
    得若為新臺幣以外之財物，而全部或一部不能沒收時，則應
    追徵其價額，使其繳納與原物相當之價額，或以其財產抵償
    之，方能達到沒收之目的，其供犯罪所用之物若為新臺幣以
    外之財物，而全部或一部不能沒收時，亦同（最高法院99年
    度台上字第662 號、98年度台上字第2083號判決意旨參照）
    。又毒品危害防制條例第19條第1 項規定，犯販賣毒品罪者
    ，其犯罪所得之財物均沒收之，係採義務沒收主義。故販賣
    毒品所得之對價，不問其中成本若干，利潤多少，均應全部
    諭知沒收，貫徹政府查禁煙毒之決心，以符立法本旨（最高
    法院91年度台上字第2419號判決意旨參照）。另共同正犯之
    犯罪所得為新台幣時，因係合併計算，且於全部或一部不能
    沒收時以其財產抵償之，為避免執行時發生重複沒收、抵償
    之情形，故各共同正犯之間係採連帶沒收主義，於裁判時僅
    諭知連帶沒收，不得就全體共同正犯之總所得，對各該共同
    正犯分別重複諭知沒收；此與罰金刑應分別諭知、分別執行
    者不同（最高法院96年度台上字第3450號、95年度台上字第
    925 號判決意旨可資參照）。
  1.按以營利為目的販入毒品，經多次販賣後，持有剩餘毒品被
    查獲，其各次販賣毒品行為，固應併合處罰。惟該持有剩餘
    毒品之低度行為，應僅為最後一次販賣毒品之高度行為所吸
    收，不另論罪，故就該查獲之剩餘毒品，祇能於最後一次之
    販賣毒品罪宣告沒收銷燬，不得於各次販賣毒品罪均宣告沒
    收銷燬（最高法院98年度台上字第5283號判決意旨參照）。
    本案扣案如附表三編號1 之甲基安非他命為被告巳○○及庚○○所有，故於被告庚○○就如附表一編號8-2 與被告子○○共犯所示及被告巳○○就如附表一編號10-1與被告子○○
    、周添權共犯所示之最後一次販賣第二級毒品犯行項下依毒
    品害防制條例第18條第1 項宣告沒收銷燬之。本案扣案如附
    表三編號2 之甲基安非他命為被告子○○所有，雖已於本院
    99年度易字第85號案件中諭知沒收銷燬，惟無從辨識與本件
    販賣毒品無關，爰依法仍應於本案之被告子○○與被告癸○○共犯如附表一編號14-5所示之最後一次販賣第二級毒品犯
    行項下依上揭同條項之規定予以宣告沒收銷燬之。另如附表
    四之一編號1 之海洛因為被告巳○○所有，故於如附表一編
    號11 -2 之最後一次與子○○、周添權共同販賣第一級毒品
    犯行項下依同條項宣告沒收銷燬之。而如附表四之一編號2
    之海洛因為被告庚○○所有，故於如附表一編號16-5之最後
    一次與被告子○○共同販賣第一級毒品犯行項下宣告沒收銷
    燬之。又如附表四之一編號3 至6 所示之海洛因及海洛因殘
    留夾鏈袋為被告子○○所有，故於被告子○○所犯最後一次
    行為即如附表一編號7-4 之行為項下，宣告沒收銷燬之。再
    如附表五編號1 至11所示之海洛因為被告周添權所有，故於
    如附表一編號9-11之最後一次與被告子○○共同販賣第一級
    毒品犯行項下宣告沒收銷燬之。而如附表五編號12至17所示
    之安非他命為被告周添權所有，故於如附表一編號10-1之最
    後一次與被告子○○、巳○○共同販賣第二級毒品犯行項下
    宣告沒收銷燬之。
  2.復查未扣案之如附表一所示之販賣第一、二級毒品之犯罪所
    得，係被告子○○各別與被告庚○○、巳○○、卯○○、周
    添權或癸○○，或「孫志賢（音譯）」，或與真實姓名年籍
    不詳之成年男子共同販賣毒品之犯罪所得，依共犯責任分擔
    原則，該部分犯行之販賣所得，應於附表一所示之各次共犯
    間，各依毒品危害防制條例第19條第1 項規定及上開說明，
    併宣告連帶沒收，如全部或一部不能沒收時，以其等財產連
    帶抵償之。而扣案由證人己○○用以交換甲基安非他之SAMS
    UNG （三星牌）手機2 支，係被告子○○、庚○○共同販賣
    ，或被告子○○單獨販賣甲基安非他命之所得，爰依法於如
    附表一編號8-1 、8-9 之犯罪主文項下併予宣告沒收之。
  3.扣案之門號0000-000000 、0000-000000 號之HYUNDAI 行動
    電話（雙卡、序號000000000000000 、含SIM 卡2 張、充電
    器1 個）為被告子○○所有（如附表四之三編號2 所示）；
    門號0000-000000 之G-PLUS手機（序號：000000000000000
    、含SIM 卡1 張）、門號0000-000000 之ALCATEL 手機（含
    SIM 卡1 張）、門號0000-000000 之KCM 手機（序號：0000
    0 0000000000、含SIM 卡1 張）為被告巳○○所有（如附表
    四之四編號26、27、28所示）；如附表四之三編號3 之電子
    磅秤為被告子○○所有，業經其等供明在卷，且為被告共同
    販毒所使用，而附表四之一編號1 、5 之葡萄糖雖被告子○○供稱與販毒無關，惟經被告巳○○於本院為證人時具結證
    稱有將葡萄糖加入毒品內試其純度（見本院卷四第203 頁）
    ，故該葡萄糖顯為供犯罪所用，且係被告子○○所有，堪認
    無訛，爰均依毒品危害防制條例第19條第1 項之規定，在單
    獨犯之主刑項下，或依共犯責任分擔原則，在各共犯之主刑
    項下併予宣告沒收之。另如附表四之三編號4 所示之分裝袋
    係為被告子○○所有，且係供分裝毒品所用，為預備供犯罪
    所用之物，爰依刑法第38條第1 第2 款之規定併予宣告沒收
    之。
  4.至於其餘如附表四之二、附表四之四編號1 至25（編號7 、
    8 三星牌手機為販毒所得除外）、附表五編號18至23所示之
    物，均無法證明與本案販賣第一、二級毒品之犯行有關，爰
    無從為沒收之諭知，附此敘明。
(乙)、無罪部分：
一、公訴意旨另略以：被告庚○○知海洛因係屬毒品危害防制條
    例第2 條第2 項第1 款所列管之第一級毒品，非經許可，不
    得持有、販賣、轉讓，竟與被告子○○共同基於販賣第一級
    毒品海洛因以營利之意圖，於98年10月3日下午2時30分，於
    辰○○以門號0000000000號行動電話撥打子○○持用之門號
    0000000000號行動電話約定毒品海洛因交易事宜後，子○○
    接聽後即告知庚○○要前往彰化縣彰化市彰安國中旁之統一
    便利商店前找辰○○，嗣由庚○○前往前開地點與辰○○會
    合，庚○○交付左列毒品予辰○○，事後再由辰○○另行交
    付款項予子○○而完成交易（即如附表一編號3-4 ）；另以
    被告周添權亦明知海洛因係屬毒品危害防制條例第2 條第2
    項第1 款所列管之第一級毒品，非經許可，不得持有、販賣
    、轉讓，竟與被告子○○共同基於販賣第一級毒品海洛因以
    營利之意圖，於附表一編號1-1 至9-10、編號9-12、11-1、
    13、14-1、14-2、14-3、14-5、14-6至16-5所示之時地，販
    賣第一級毒品海洛因予壬○○、甲○○、辰○○、戊○○、
    丙○○、寅○○、曾煥珊、己○○、辛○○、真實姓名年籍
    不詳綽號「土豆」之成年男子、真實姓名年籍不詳綽號「小
    琪」之成年女子、乙○○、丁○○及真實姓名年籍不詳之成
    年人多人，因認被告庚○○係犯毒品危害防制條例第4 條第
    1 項之販賣第一級毒品罪嫌，及被告周添權係各別犯毒品危
    害防制條例第4 條第1 、2 項之販賣第一、二級毒品罪嫌等
    語。
二、按犯罪事實應依證據認定之，無證據不得認定犯罪事實；又
    不能證明被告犯罪者，應諭知無罪之判決，刑事訴訟法第15
    4 條第2 項、第301 條第1 項分別定有明文。次按認定不利
    於被告之事實，須依積極證據，茍積極證據不足為不利被告
    事實之認定，即應為有利於被告之認定，更不必有何有利之
    證據；事實之認定，應憑證據，如未能發現相當證據，或證
    據不足以證明，自不能以推測或擬制之方法，以為裁判之基
    礎；且認定犯罪事實所憑之證據，雖不以直接證據為限，間
    接證據亦包括在內，然而無論直接證據或間接證據，其為訴
    訟上之證明，須於通常一般之人均不致有所懷疑，而得確信
    其為真實之程度者，始得據為有罪之認定，倘其證明尚未達
    到此一程度，而有合理之懷疑存在而無從使事實審法院得有
    罪之確信時，即應由法院為諭知被告無罪之判決；又檢察官
    對於起訴之犯罪事實，仍應負提出證據及說服之實質舉證責
    任。倘其所提出之證據，不足為被告有罪之積極證明，或其
    指出證明之方法，無從說服法院以形成被告有罪之心證，基
    於無罪推定之原則，自應為被告無罪判決之諭知（最高法院
    30年上字第816 號、40年台上字第86號、76年台上字第4986
    號、92年台上字第128 號判例意旨參照）。
三、公訴意旨認被告庚○○涉犯毒品危害防制條例第4 條第1 項
    之販賣第一級毒品罪嫌，無非係以證人辰○○於偵查時之證
    述為其論據。而認被告周添權亦涉犯毒品危害防制條例第4
    條第1 、2 項之販賣第一、二級毒品罪，則係以同案被告即
    證人巳○○、庚○○及卯○○於偵查中之證述及被告周添權
    於偵查中曾供稱有為被告子○○調取毒品及代子○○接聽電
    話等情，據以認定被告周添權確有與被告子○○於附表一編
    號1-1 至9-10、編號9-12、11-1、13、14-1、14-2、14-3
    、14-5、14-6至16-5所示之時地，與子○○共同販賣第一級
    毒品海洛因之事實。
四、惟訊據被告庚○○則堅詞否認有於98年10月3 日下午2 時30
    分許為被告子○○送交毒品予證人辰○○之犯行，辯稱：當
    天係中秋節，伊與巳○○在約下午1 時許就返回臺中龍井老
    家跟家人一起過中秋，並未為子○○送交毒品等語；詰之被
    告周添權亦堅詞否認有於附表一編號1-1 至9-10、編號9-12
    、11-1、13、14-1、14-2、14-3、14-5、14-6至16-5所示之
    時地，與子○○共同販賣第一級毒品海洛因或第二級毒品甲
    基安非他命之事實，辯稱伊沒有參與，亦沒有販賣毒品等語
    。
五、經查：
  (一)被告庚○○部分：
    證人辰○○於偵查中雖證稱：98年10月3 日下午2 時4 分25
    秒、2 時17分2 秒監聽譯文，係我跟子○○買1500元海洛因
    ，也是約在彰安國中旁的7-11超商，時間約是當天下午2 時
    30分，是庚○○騎機車拿500 元海洛因給我，我給庚○○15
    00元，施用完有毒品感覺等語（見98偵9304號卷第78頁至第
    81頁），並於本院審理中到庭證稱5 次交易毒品都是庚○○
    送來的，但是時間已久已經無法確定98年10月3 日是否庚○○送的，對於5 次交易是否同一人送來沒有印象了等語（98
    訴2074號卷三第20頁至第24頁）。惟就該次之通訊監察譯文
    觀之，僅能確定證人辰○○確與被告子○○達成購買販賣毒
    品之合意，然就是否有交由被告庚○○前往送交毒品之情，
    則無法作為佐證，況被告巳○○於本院審理中以證人身分具
    結證稱伊與被告庚○○係男女朋友，98年的中秋節有與庚○○回臺中沙鹿老家過節，當天係早上就回庚○○老家，回到
    彰化時已經晚上了，當天係伊之農曆生日等語，而對於頻繁
    購毒之購毒者而言，其目的僅在於取得毒品，對於送交毒品
    之人之印象可能較為淡薄，而98年10月3 日為農曆8 月15日
    之中秋節，復為被告巳○○之農曆生日，故雖時間稍微久遠
    ，對於該日之行動印象自較為清晰，其於本院審理中明確證
    稱該日與庚○○一同返回臺中老家過中秋節，經核與被告庚○○之供述大致相符，當較為可採。此外，檢察官復無提出
    其他積極證據，證明被告庚○○確有於98年10月3 日為被告
    子○○送交毒品之犯行，依「罪證有疑，利於被告」之法則
    ，即應作有利於被告之認定。
  (二)被告周添權部分：
  1.被告巳○○於偵查中雖以證人身分具結證稱：「周添權負責
    幫子○○到外縣市買海洛因、安非他命，本錢是由子○○自
    己出。」（見98偵9304號卷第161 頁）、「收到的償金歸子
    ○○及周添權」（見98偵9304號卷第214 頁）等語，惟其於
    本院審理中以證人身分到庭具結證稱：「子○○與周添權的
    錢跟毒品及藥腳都是分開的，不確定是否一起去外面買的，
    通常都是有朋友來他們住處問他們要不要買，買毒品回來會
    叫我試純度」等語（見本院98訴2704號卷第199 頁至第208
    頁），可知被告周添權雖亦有從事販賣毒品之犯行，然子○○與周添權之毒品及金錢皆係分開的，僅有前開認定就附表
    一編號9-11、10-1、10-2、11-2、12、14-4所示時地，業據
    被告巳○○於偵查中及本院審理中皆證稱係子○○要伊去調
    取毒品，毒品是周添權的等情，就公訴意旨另指周添權涉犯
    之如附表一編號1-1 至9-10、編號9-12、11-1、13、14-1、
    14-2、14-3、14-5、14-6至16-5所示之行為，則並無證據足
    以佐證周添權確有涉入，自難遽此為對被告周添權不利之認
    定。
  2.又被告卯○○於本院審理中亦以證人身分到庭具結證稱：伊
    不知道子○○的毒品來源，伊亦僅有看過周添權把毒品包成
    一包一包的，但被告子○○交給伊去送的毒品跟周添權包的
    不一樣等語（見98訴2074號卷四第191 頁反面至第194 頁）
    ，被告庚○○於本院審理中以證人身分證稱：伊替子○○送
    的毒品都是子○○的，於偵查中說子○○的毒品都是周添權
    買的，係因為他們兩個住在一起，所以覺得可能是有合資，
    周添權幫子○○接電話都會很快拿給子○○，而伊也沒有替
    周添權送過毒品，偵查中會那樣說是有為了報復周添權，有
    看過周添權，僅有一次搭周添權的車有看到他拿毒品給人，
    但是那個人伊不認識等語（見98訴2074號卷第194 頁反面至
    第198 頁反面），亦僅能佐證被告周添權確有販賣毒品之行
    為，但對於被告周添權是否與被告子○○全部販賣毒品犯行
    均具有犯罪聯絡，實無從佐證。檢察官就此亦未能提出其他
    積極證據證明被告周添權確實參與附表一編號1-1 至9-10、
    編號9-12、11-1、13、14-1、14-2、14-3、14-5、14-6至
    16-5所示之行為，依「罪證有疑，利於被告」之原則，自難
    對被告周添權為不利之認定。
六、綜上所述，本院綜合全案之卷證資料，對於公訴意旨所提出
    之各項證據逐一審認，因客觀上尚未達於通常一般人均不致
    有所懷疑，而得確信其犯罪事實之程度，依「罪證有疑，利
    於被告」之法則，即應作有利於被告之認定。此外，本院復
    查無其他積極證據足證被告庚○○有何公訴人所指於98年10
    月3 日為子○○送交毒品之犯行（即附表一編號3-4 ），亦
    無其他積極證據足證被告周添權有參與如附表一編號1-1 至
    9-10、編號9-12、11-1、13、14-1、14-2、14-3、14-5、14
    -6至16-5所示之犯行，既尚不能證明其犯罪，揆諸前揭條文
    規定及證據法則說明，應就被告庚○○及周添權就此部分各
    別為其無罪判決之諭知。
(丙)、另關於如附表一編號3-1 之被告庚○○於98年9 月27日下午
    3 時47分許為被告子○○前往送交第一級毒品海洛因予辰○○，而涉犯毒品危害防制條例第4 條第1 項販賣第一級毒品
    罪部分，因起訴書起訴子○○該次販賣毒品行為，代為送交
    毒品之人為癸○○，故庚○○涉犯該次犯行非為起訴範圍，
    自非本院所能審斷。又如附表一編號16-1「孫志賢（音譯）
    」為被告子○○接洽丁○○購買毒品事宜而涉犯毒品危害防
    制條例第4 條第1 項販賣第一級毒品罪部分，惟起訴書係認
    周添權、姓名年籍不詳之成年男子與庚○○共犯，而被告子
    ○○、「孫志賢（音譯）」均亦非為本件起訴範圍所及，非
    本院所能審斷，皆應由檢察官另行偵查，併為敘明。
據上論斷，應依刑事訴訟法第299 條第1 項前段、第301 條第1
項前段，毒品危害防制條例第4 條第1 項、第2 項、第6 項、第
8 條第1 項、第17條第2 項、第18條第1 項、第19條第1 項，刑
法第11條、第28條、第25條、第30條、第55條前段、第47條第1
項、第59條、第51條第3 、5 、8 、9 款、第37條第1 項、第38
條第1 項第2 款，判決如主文。
本案經檢察官陳隆翔到庭執行職務。
中    華    民    國    99    年    10    月    28    日
                  刑事第五庭    審判長法官  周淡怡
                                法      官  王奕勛
                                法      官  李淑惠
以上正本證明與原本無異。
如不服本判決應於收受判決後10日內向本院提出上訴書狀，並應
敘述具體理由；其未敘述上訴理由者，應於上訴期間屆滿後20日
內向本院補提理由書（均須按他造當事人之人數附繕本）「切勿
逕送上級法院」。
中    華    民    國    99    年    10    月    28    日
                                書  記  官  張清秀
【附表一：起訴書及追加起訴書所載販賣第一、二級毒品部分】
┌──┬───┬───┬────┬────┬────┬────────┬──────────┬───┐
│編號│販毒者│購毒者│交易時間│交易地點│金額（新│交易之方式（金額│所犯罪名及處罰      │備註  │
│    │（括弧│      │        │        │臺幣）/ │：新臺幣）      │                    │      │
│    │內為起│      │        │        │毒品種類│                │                    │      │
│    │訴書所│      │        │        │        │                │                    │      │
│    │載之行│      │        │        │        │                │                    │      │
│    │為人）│      │        │        │        │                │                    │      │
├──┼───┼───┼────┼────┼────┼────────┼──────────┼───┤
│1-1 │子○○│壬○○│98年9 月│彰化縣彰│2,000 元│壬○○以甲○○申│子○○販賣第一級毒品│即起訴│
│    │      │      │18日下午│化市中正│/ 海洛因│設之門號00000000│，處無期徒刑，褫奪公│書附表│
│    │（葉素│      │4 時3 分│路上之黃│ (重量不│55號行動電話撥打│權終身，未扣案販賣第│一編號│
│    │娥、周│      │許。    │昏市場前│詳)     │子○○持用之門號│一級毒品海洛因所得新│1 、│
│    │添權）│      │        │。      │        │0000000000號行動│臺幣貳仟元沒收之，如│99偵緝│
│    │      │      │        │        │        │電話約定毒品海洛│全部或一部不能沒收時│94及95│
│    │      │      │        │        │        │因交易事宜後，葉│，以其財產抵償之。扣│號追加│
│    │      │      │        │        │        │素娥即騎乘車牌號│案如附表四之三所示之│起訴書│
│    │      │      │        │        │        │碼003-CSF 號重型│物均沒收之。        │附表一│
│    │      │      │        │        │        │機車前往左列交易├──────────┤編號1 │
│    │      │      │        │        │        │地點與壬○○會合│周添權被訴販賣第一級│所載│
│    │      │      │        │        │        │，由壬○○交付1,│毒品部分，無罪。    │。    │
│    │      │      │        │        │        │000元予子○○（ │                    │      │
│    │      │      │        │        │        │積欠1,000 元部分│                    │      │
│    │      │      │        │        │        │於98年9 月19日返│                    │      │
│    │      │      │        │        │        │還子○○），葉素│                    │      │
│    │      │      │        │        │        │娥收取價金並交付│                    │      │
│    │      │      │        │        │        │左列毒品予壬○○│                    │      │
│    │      │      │        │        │        │而完成交易。    │                    │      │
├──┼───┼───┼────┼────┼────┼────────┼──────────┼───┤
│1-2 │子○○│壬○○│98年9 月│彰化縣彰│2,000 元│壬○○以甲○○申│子○○販賣第一級毒品│即起訴│
│    │      │      │21日晚上│化市中正│/ 海洛因│設之門號00000000│，處無期徒刑，褫奪公│書附表│
│    │（葉素│      │7 時許。│路上之黃│ (重量不│55號行動電話撥打│權終身，未扣案販賣第│一編號│
│    │娥、周│      │        │昏市場前│詳)     │子○○持用之門號│一級毒品海洛因所得新│1 、│
│    │添權）│      │        │。      │        │0000000000號行動│臺幣貳仟元沒收之，如│99偵緝│
│    │      │      │        │        │        │電話約定毒品海洛│全部或一部不能沒收時│94及95│
│    │      │      │        │        │        │因交易事宜後，葉│，以其財產抵償之。扣│號追加│
│    │      │      │        │        │        │素娥即騎乘車牌號│案如附表四之三所示之│起訴書│
│    │      │      │        │        │        │碼003-CSF 號重型│物均沒收之。        │附表一│
│    │      │      │        │        │        │機車前往左列交易├──────────┤編號1 │
│    │      │      │        │        │        │地點與壬○○會合│周添權被訴販賣第一級│所載│
│    │      │      │        │        │        │，由壬○○交付2,│毒品部分，無罪。    │。    │
│    │      │      │        │        │        │000 元予子○○，│                    │      │
│    │      │      │        │        │        │子○○收取價金並│                    │      │
│    │      │      │        │        │        │交付左列毒品予曾│                    │      │
│    │      │      │        │        │        │東進而完成交易。│                    │      │
├──┼───┼───┼────┼────┼────┼────────┼──────────┼───┤
│1-3 │子○○│壬○○│98年9 月│彰化縣彰│2,000 元│壬○○以甲○○申│子○○販賣第一級毒品│即起訴│
│    │      │      │25日下午│化市中正│/ 海洛因│設之門號00000000│，處無期徒刑，褫奪公│書附表│
│    │（葉素│      │4 時許。│路上之黃│ (重量不│55號行動電話撥打│權終身，未扣案販賣第│一編號│
│    │娥、周│      │        │昏市場前│詳)     │子○○持用之門號│一級毒品海洛因所得新│1 、│
│    │添權）│      │        │。      │        │0000000000號行動│臺幣貳仟元沒收之，如│99偵緝│
│    │      │      │        │        │        │電話約定毒品海洛│全部或一部不能沒收時│94及95│
│    │      │      │        │        │        │因交易事宜後，葉│，以其財產抵償之。扣│號追加│
│    │      │      │        │        │        │素娥即騎乘車牌號│案如附表四之三所示之│起訴書│
│    │      │      │        │        │        │碼003-CSF 號重型│物均沒收之。        │附表一│
│    │      │      │        │        │        │機車前往左列交易├──────────┤編號1 │
│    │      │      │        │        │        │地點與壬○○會合│周添權被訴販賣第一級│所載│
│    │      │      │        │        │        │，由壬○○交付2,│毒品部分，無罪。    │。    │
│    │      │      │        │        │        │000 元予子○○，│                    │      │
│    │      │      │        │        │        │子○○收取價金並│                    │      │
│    │      │      │        │        │        │交付左列毒品予曾│                    │      │
│    │      │      │        │        │        │東進而完成交易。│                    │      │
├──┼───┼───┼────┼────┼────┼────────┼──────────┼───┤
│1-4 │子○○│壬○○│98年9 月│彰化縣彰│1,800 元│壬○○以門號0917│子○○共同販賣第一級│即起訴│
│    │、真實│      │27日晚上│化市中正│/ 海洛因│293234號行動電話│毒品，處無期徒刑，褫│書附表│
│    │姓名年│      │7 時35分│路上之黃│ (重量不│撥打子○○持用之│奪公權終身，未扣案販│一編號│
│    │籍不詳│      │許。    │昏市場前│詳)     │門號0000000000號│賣第一級毒品海洛因所│1 、│
│    │之成年│      │        │。      │        │行動電話，並與接│得新臺幣壹仟捌佰元與│99偵緝│
│    │男子  │      │        │        │        │聽電話之真實姓名│真實姓名年籍不詳之成│94及95│
│    │      │      │        │        │        │年籍不詳之成年男│年男子連帶沒收之，如│號追加│
│    │（葉素│      │        │        │        │子約定毒品海洛因│全部或一部不能沒收時│起訴書│
│    │娥、周│      │        │        │        │交易事宜後，該名│，以其等財產連帶抵償│附表一│
│    │添權）│      │        │        │        │成年男子即轉告葉│之。扣案如附表四之三│編號1 │
│    │      │      │        │        │        │素娥，子○○即騎│所示之物均沒收之。  │所載│
│    │      │      │        │        │        │乘車牌號碼003-CS├──────────┤。    │
│    │      │      │        │        │        │F號 重型機車前往│周添權被訴販賣第一級│      │
│    │      │      │        │        │        │左列交易地點與曾│毒品部分，無罪。    │      │
│    │      │      │        │        │        │東進會合，由曾東│                    │      │
│    │      │      │        │        │        │進交付1,800 元予│                    │      │
│    │      │      │        │        │        │子○○，子○○收│                    │      │
│    │      │      │        │        │        │取價金並交付左列│                    │      │
│    │      │      │        │        │        │毒品予壬○○而完│                    │      │
│    │      │      │        │        │        │成交易。        │                    │      │
├──┼───┼───┼────┼────┼────┼────────┼──────────┼───┤
│1-5 │子○○│壬○○│98年9 月│彰化縣彰│2,000 元│壬○○及甲○○以│子○○販賣第一級毒品│即起訴│
│    │      │      │28日下午│化市中正│/ 海洛因│門號0000000000號│，處無期徒刑，褫奪公│書附表│
│    │（葉素│      │5 時21分│路上之黃│ (重量不│行動電話撥打葉素│權終身，未扣案販賣第│一編號│
│    │娥、周│      │許。    │昏市場前│詳)     │娥持用之門號0922│一級毒品海洛因所得新│1 、│
│    │添權）│      │        │。      │        │077524號行動電話│臺幣貳仟元沒收之，如│99偵緝│
│    │      │      │        │        │        │約定毒品海洛因交│全部或一部不能沒收時│94及95│
│    │      │      │        │        │        │易事宜後，子○○│，以其財產抵償之。扣│號追加│
│    │      │      │        │        │        │即騎乘車牌號碼00│案如附表四之三所示之│起訴書│
│    │      │      │        │        │        │3-CSF 號重型機車│物均沒收之。        │附表一│
│    │      │      │        │        │        │前往左列交易地點├──────────┤編號1 │
│    │      │      │        │        │        │與壬○○會合，由│周添權被訴販賣第一級│所載│
│    │      │      │        │        │        │壬○○交付2,000 │毒品部分，無罪。    │。    │
│    │      │      │        │        │        │元予子○○，葉素│                    │      │
│    │      │      │        │        │        │娥收取價金並交付│                    │      │
│    │      │      │        │        │        │左列毒品予壬○○│                    │      │
│    │      │      │        │        │        │而完成交易。    │                    │      │
├──┼───┼───┼────┼────┼────┼────────┼──────────┼───┤
│1-6 │子○○│壬○○│98年9 月│彰化縣彰│2,000 元│壬○○以門號0917│子○○共同販賣第一級│即起訴│
│    │、真實│      │29日上午│化市中正│/ 海洛因│293234號行動電話│毒品，處無期徒刑，褫│書附表│
│    │姓名年│      │7 時21分│路上之黃│ (重量不│撥打子○○持用之│奪公權終身，未扣案販│一編號│
│    │籍不詳│      │許。    │昏市場前│詳)     │門號0000000000號│賣第一級毒品海洛因所│1 、│
│    │之成年│      │        │。      │        │，並與接聽電話之│得新臺幣貳仟元與真實│99偵緝│
│    │男子  │      │        │        │        │真實姓名年籍不詳│姓名年籍不詳之成年男│94及95│
│    │      │      │        │        │        │之成年男子行動電│子連帶沒收之，如全部│號追加│
│    │（葉素│      │        │        │        │話約定毒品海洛因│或一部不能沒收時，以│起訴書│
│    │娥、周│      │        │        │        │交易事宜後，該成│其等財產連帶抵償之。│附表一│
│    │添權）│      │        │        │        │年男子即轉告葉素│扣案如附表四之三所示│編號1 │
│    │      │      │        │        │        │娥，子○○即騎乘│之物均沒收之。      │所載│
│    │      │      │        │        │        │車牌號碼003-CSF ├──────────┤。    │
│    │      │      │        │        │        │號重型機車前往左│周添權被訴販賣第一級│      │
│    │      │      │        │        │        │列交易地點與曾東│毒品部分，無罪。    │      │
│    │      │      │        │        │        │進會合，由壬○○│                    │      │
│    │      │      │        │        │        │交付2,000 元予葉│                    │      │
│    │      │      │        │        │        │素娥，子○○收取│                    │      │
│    │      │      │        │        │        │價金並交付左列毒│                    │      │
│    │      │      │        │        │        │品予壬○○而完成│                    │      │
│    │      │      │        │        │        │交易。          │                    │      │
├──┼───┼───┼────┼────┼────┼────────┼──────────┼───┤
│1-7 │子○○│壬○○│98年9 月│彰化縣彰│2,000 元│壬○○以門號0917│子○○販賣第一級毒品│即起訴│
│    │      │      │30日下午│化市中正│/ 海洛因│293234號行動電話│，處無期徒刑，褫奪公│書附表│
│    │（葉素│      │3 時50分│路上之黃│ (重量不│撥打子○○持用之│權終身，未扣案販賣第│一編號│
│    │娥、周│      │許。    │昏市場前│詳)     │門號0000000000號│一級毒品海洛因所得新│1 、│
│    │添權）│      │        │。      │        │行動電話約定毒品│臺幣貳仟元沒收之，如│99偵緝│
│    │      │      │        │        │        │海洛因交易事宜後│全部或一部不能沒收時│94及95│
│    │      │      │        │        │        │，子○○即騎乘車│，以其財產抵償之。扣│號追加│
│    │      │      │        │        │        │牌號碼003-CSF 號│案如附表四之三所示之│起訴書│
│    │      │      │        │        │        │重型機車前往左列│物均沒收之。        │附表一│
│    │      │      │        │        │        │交易地點與壬○○├──────────┤編號1 │
│    │      │      │        │        │        │會合，由壬○○交│周添權被訴販賣第一級│所載│
│    │      │      │        │        │        │付2,000 元予葉素│毒品部分，無罪。    │。    │
│    │      │      │        │        │        │娥，子○○收取價│                    │      │
│    │      │      │        │        │        │金並交付左列毒品│                    │      │
│    │      │      │        │        │        │予壬○○而完成交│                    │      │
│    │      │      │        │        │        │易。            │                    │      │
├──┼───┼───┼────┼────┼────┼────────┼──────────┼───┤
│1-8 │子○○│壬○○│98年10月│彰化縣彰│2,000 元│壬○○以門號0917│子○○販賣第一級毒品│即起訴│
│    │      │      │1 日上午│化市中正│/ 海洛因│293234號行動電話│，處無期徒刑，褫奪公│書附表│
│    │（葉素│      │10時54分│路上之黃│ (重量不│撥打子○○持用之│權終身，未扣案販賣第│一編號│
│    │娥、周│      │許。    │昏市場附│詳)     │門號0000000000號│一級毒品海洛因所得新│1 、│
│    │添權）│      │        │近之超市│        │行動電話約定毒品│臺幣貳仟元沒收之，如│99偵緝│
│    │      │      │        │。      │        │海洛因交易事宜後│全部或一部不能沒收時│94及95│
│    │      │      │        │        │        │，子○○即騎乘車│，以其財產抵償之。扣│號追加│
│    │      │      │        │        │        │牌號碼003-CSF 號│案如附表四之三所示之│起訴書│
│    │      │      │        │        │        │重型機車前往左列│物均沒收之。        │附表一│
│    │      │      │        │        │        │交易地點與壬○○├──────────┤編號1 │
│    │      │      │        │        │        │會合，由壬○○交│周添權被訴販賣第一級│所載│
│    │      │      │        │        │        │付2,000 元予葉素│毒品部分，無罪。    │。    │
│    │      │      │        │        │        │娥，子○○收取價│                    │      │
│    │      │      │        │        │        │金並交付左列毒品│                    │      │
│    │      │      │        │        │        │予壬○○而完成交│                    │      │
│    │      │      │        │        │        │易。            │                    │      │
├──┼───┼───┼────┼────┼────┼────────┼──────────┼───┤
│1-9 │子○○│壬○○│98年10月│彰化縣彰│2,000 元│壬○○以門號0917│子○○販賣第一級毒品│即起訴│
│    │      │      │2 日下午│化市中正│/ 海洛因│293234號行動電話│，處無期徒刑，褫奪公│書附表│
│    │（葉素│      │4 時20分│路上之黃│ (重量不│撥打子○○持用之│權終身，未扣案販賣第│一編號│
│    │娥、周│      │許。    │昏市場。│詳)     │門號0000000000號│一級毒品海洛因所得新│1 、│
│    │添權）│      │        │        │        │行動電話約定毒品│臺幣貳仟元沒收之，如│99偵緝│
│    │      │      │        │        │        │海洛因交易事宜後│全部或一部不能沒收時│94及95│
│    │      │      │        │        │        │，子○○即騎乘車│，以其財產抵償之。扣│號追加│
│    │      │      │        │        │        │牌號碼003-CSF 號│案如附表四之三所示之│起訴書│
│    │      │      │        │        │        │重型機車前往左列│物均沒收之。        │附表一│
│    │      │      │        │        │        │交易地點與壬○○├──────────┤編號1 │
│    │      │      │        │        │        │會合，由壬○○交│周添權被訴販賣第一級│所載│
│    │      │      │        │        │        │付2,000 元予葉素│毒品部分，無罪。    │。    │
│    │      │      │        │        │        │娥，子○○收取價│                    │      │
│    │      │      │        │        │        │金並交付左列毒品│                    │      │
│    │      │      │        │        │        │予壬○○而完成交│                    │      │
│    │      │      │        │        │        │易。            │                    │      │
├──┼───┼───┼────┼────┼────┼────────┼──────────┼───┤
│1-10│子○○│壬○○│98年10月│彰化縣彰│1,800 元│壬○○以門號0917│子○○共同販賣第一級│即起訴│
│    │、真實│      │4 日下午│化市中正│/ 海洛因│293234號行動電話│毒品，處無期徒刑，褫│書附表│
│    │姓名年│      │4 時許。│路上之黃│ (重量不│撥打子○○持用之│奪公權終身，未扣案販│一編號│
│    │籍均不│      │        │昏市場。│詳)     │門號0000000000號│賣第一級毒品海洛因所│1 、│
│    │詳之成│      │        │        │        │行動電話約定毒品│得新臺幣壹仟捌佰元與│99偵緝│
│    │年男子│      │        │        │        │海洛因交易事宜後│真實姓名年籍均不詳之│94及95│
│    │      │      │        │        │        │，子○○即交代真│成年男子連帶沒收之，│號追加│
│    │（葉素│      │        │        │        │實姓名年籍均不詳│如全部或一部不能沒收│起訴書│
│    │娥、周│      │        │        │        │之成年男子前往左│時，以其等財產連帶抵│附表一│
│    │添權）│      │        │        │        │列交易地點與曾東│償之。扣案如附表四之│編號1 │
│    │      │      │        │        │        │進會合，由壬○○│三所示之物均沒收之。│所載│
│    │      │      │        │        │        │交付1,800 元予該├──────────┤。    │
│    │      │      │        │        │        │真實姓名年籍不詳│周添權被訴販賣第一級│      │
│    │      │      │        │        │        │之成年人，該成年│毒品部分，無罪。    │      │
│    │      │      │        │        │        │人收取價金並交付│                    │      │
│    │      │      │        │        │        │左列毒品予壬○○│                    │      │
│    │      │      │        │        │        │而完成交易。    │                    │      │
├──┼───┼───┼────┼────┼────┼────────┼──────────┼───┤
│2-1 │子○○│甲○○│98年10月│彰化縣彰│2,000 元│甲○○以門號0932│子○○販賣第一級毒品│即起訴│
│    │      │      │5 日上午│化市中正│/ 海洛因│237655號行動電話│，處無期徒刑，褫奪公│書附表│
│    │（葉素│      │11時許  │路上之統│ (重量不│撥打子○○持用之│權終身，未扣案販賣第│一編號│
│    │娥、周│      │        │一便利商│詳)     │門號0000000000號│一級毒品海洛因所得新│2 、│
│    │添權）│      │        │店前    │        │行動電話約定毒品│臺幣貳仟元沒收之，如│99偵緝│
│    │      │      │        │        │        │海洛因交易事宜後│全部或一部不能沒收時│94及95│
│    │      │      │        │        │        │，子○○即騎乘車│，以其財產抵償之。扣│號追加│
│    │      │      │        │        │        │牌號碼003-CSF 號│案如附表四之三所示之│起訴書│
│    │      │      │        │        │        │重型機車前往左列│物均沒收之。        │附表一│
│    │      │      │        │        │        │交易地點與甲○○├──────────┤編號2 │
│    │      │      │        │        │        │會合，由甲○○交│周添權被訴販賣第一級│所載│
│    │      │      │        │        │        │付2,000 元予葉素│毒品部分，無罪。    │。    │
│    │      │      │        │        │        │娥，子○○收取價│                    │      │
│    │      │      │        │        │        │金並交付左列毒品│                    │      │
│    │      │      │        │        │        │予甲○○而完成交│                    │      │
│    │      │      │        │        │        │易。            │                    │      │
├──┼───┼───┼────┼────┼────┼────────┼──────────┼───┤
│2-2 │子○○│甲○○│98年10月│彰化縣彰│2,000 元│甲○○以門號0932│子○○販賣第一級毒品│即起訴│
│    │      │      │8 日下午│化市中正│/ 海洛因│237655號行動電話│，處無期徒刑，褫奪公│書附表│
│    │（葉素│      │5 時許  │路上之統│ (重量不│撥打子○○持用之│權終身，未扣案販賣第│一編號│
│    │娥、周│      │        │一便利商│詳)     │門號0000000000號│一級毒品海洛因所得新│2 、│
│    │添權）│      │        │店前    │        │行動電話約定毒品│臺幣貳仟元沒收之，如│99偵緝│
│    │      │      │        │        │        │海洛因交易事宜後│全部或一部不能沒收時│94及95│
│    │      │      │        │        │        │，子○○即騎乘車│，以其財產抵償之。扣│號追加│
│    │      │      │        │        │        │牌號碼003-CSF 號│案如附表四之三所示之│起訴書│
│    │      │      │        │        │        │重型機車前往左列│物均沒收之。        │附表一│
│    │      │      │        │        │        │交易地點與甲○○├──────────┤編號2 │
│    │      │      │        │        │        │會合，由甲○○交│周添權被訴販賣第一級│所載│
│    │      │      │        │        │        │付2,000 元予葉素│毒品部分，無罪。    │。    │
│    │      │      │        │        │        │娥，子○○收取價│                    │      │
│    │      │      │        │        │        │金並交付左列毒品│                    │      │
│    │      │      │        │        │        │予甲○○而完成交│                    │      │
│    │      │      │        │        │        │易。            │                    │      │
├──┼───┼───┼────┼────┼────┼────────┼──────────┼───┤
│3-1 │子○○│辰○○│98年9 月│彰化縣彰│1,500 元│辰○○以門號0911│子○○共同販賣第一級│即起訴│
│    │庚○○│      │27日下午│化市彰安│/ 海洛因│017847號行動電話│毒品，處無期徒刑，褫│書附表│
│    │      │      │3 時47分│國中旁之│ (重量不│撥打子○○持用之│奪公權終身，未扣案販│一編號│
│    │（起訴│      │許      │統一便利│詳)     │門號0000000000號│賣第一級毒品海洛因所│3 、│
│    │書記載│      │        │商店前  │        │行動電話約定毒品│得新臺幣壹仟伍佰元與│99偵緝│
│    │子○○│      │        │        │        │海洛因交易事宜後│庚○○連帶沒收之，如│94及95│
│    │與楊宏│      │        │        │        │，子○○接聽後即│全部或一部不能沒收時│號追加│
│    │志、周│      │        │        │        │告知庚○○要前往│，以其等之財產連帶抵│起訴書│
│    │添權共│      │        │        │        │左列地點找辰○○│償之。扣案如附表四之│附表一│
│    │犯，惟│      │        │        │        │，嗣由庚○○前往│三所示之物均沒收之。│編號3 │
│    │依證人│      │        │        │        │左列交易地點與謝├──────────┤所載│
│    │辰○○│      │        │        │        │宗輝會合，由謝宗│周添權被訴販賣第一級│。    │
│    │所述，│      │        │        │        │輝交付1,500 元予│毒品部分，無罪。    │      │
│    │係陳慶│      │        │        │        │庚○○，庚○○收├──────────┤      │
│    │安交付│      │        │        │        │取價金並交付左列│庚○○部分非本案起訴│      │
│    │毒品，│      │        │        │        │毒品予辰○○而完│範圍，不能審判。    │      │
│    │而非楊│      │        │        │        │成交易。        │                    │      │
│    │宏志，│      │        │        │        │                │                    │      │
│    │故陳慶│      │        │        │        │                │                    │      │
│    │安共同│      │        │        │        │                │                    │      │
│    │販賣第│      │        │        │        │                │                    │      │
│    │一級毒│      │        │        │        │                │                    │      │
│    │品部分│      │        │        │        │                │                    │      │
│    │非屬起│      │        │        │        │                │                    │      │
│    │訴範圍│      │        │        │        │                │                    │      │
│    │。）  │      │        │        │        │                │                    │      │
├──┼───┼───┼────┼────┼────┼────────┼──────────┼───┤
│3-2 │子○○│辰○○│98年9 月│彰化縣彰│1,000 元│辰○○以門號0911│子○○共同販賣第一級│即起訴│
│    │庚○○│      │30日下午│化市彰安│/ 海洛因│017847號行動電話│毒品，處無期徒刑，褫│書附表│
│    │      │      │1 時許  │國中旁之│ (重量不│撥打子○○持用之│奪公權終身，未扣案販│一編號│
│    │（葉素│      │        │統一便利│詳)     │門號0000000000號│賣第一級毒品海洛因所│3 、│
│    │娥、陳│      │        │商店前  │        │行動電話約定毒品│得新臺幣壹仟元與陳慶│99偵緝│
│    │慶安、│      │        │        │        │海洛因交易事宜後│安連帶沒收之，如全部│94及95│
│    │周添權│      │        │        │        │，子○○接聽後即│或一部不能沒收時，以│號追加│
│    │）    │      │        │        │        │告知庚○○要前往│其等財產連帶抵償之。│起訴書│
│    │      │      │        │        │        │左列地點找辰○○│扣案如附表四之三所示│附表一│
│    │      │      │        │        │        │，嗣由庚○○前往│之物均沒收之。      │編號3 │
│    │      │      │        │        │        │左列交易地點與謝├──────────┤所載│
│    │      │      │        │        │        │宗輝會合，由謝宗│庚○○共同販賣第一級│。    │
│    │      │      │        │        │        │輝交付1,000 元予│毒品，累犯，處有期徒│      │
│    │      │      │        │        │        │庚○○，庚○○收│刑柒年拾月，未扣案販│      │
│    │      │      │        │        │        │取價金並交付左列│賣第一級毒品海洛因所│      │
│    │      │      │        │        │        │毒品予辰○○而完│得新臺幣壹仟元與葉素│      │
│    │      │      │        │        │        │成交易。        │娥連帶沒收之，如全部│      │
│    │      │      │        │        │        │                │或一部不能沒收時，以│      │
│    │      │      │        │        │        │                │其等財產連帶抵償之。│      │
│    │      │      │        │        │        │                │扣案如附表四之三所示│      │
│    │      │      │        │        │        │                │之物均沒收之。      │      │
│    │      │      │        │        │        │                ├──────────┤      │
│    │      │      │        │        │        │                │周添權被訴販賣第一級│      │
│    │      │      │        │        │        │                │毒品部分，無罪。    │      │
├──┼───┼───┼────┼────┼────┼────────┼──────────┼───┤
│3-3 │子○○│辰○○│98年10月│彰化縣彰│1,500 元│辰○○以門號0911│子○○共同販賣第一級│即起訴│
│    │庚○○│      │2 日下午│化市彰安│/ 海洛因│017847號行動電話│毒品，處無期徒刑，褫│書附表│
│    │      │      │5 時許  │國中旁之│ (重量不│撥打子○○持用之│奪公權終身，未扣案販│一編號│
│    │（葉素│      │        │統一便利│詳)     │門號0000000000號│賣第一級毒品海洛因所│3 、│
│    │娥、陳│      │        │商店前  │        │行動電話約定毒品│得新臺幣壹仟伍佰元與│99偵緝│
│    │慶安、│      │        │        │        │海洛因交易事宜後│庚○○連帶沒收之，如│94及95│
│    │周添權│      │        │        │        │，子○○接聽後即│全部或一部不能沒收時│號追加│
│    │）    │      │        │        │        │告知庚○○要前往│，以其等財產連帶抵償│起訴書│
│    │      │      │        │        │        │左列地點找辰○○│之。扣案如附表四之三│附表一│
│    │      │      │        │        │        │，嗣由庚○○前往│所示之物均沒收之。  │編號3 │
│    │      │      │        │        │        │左列交易地點與謝├──────────┤所載│
│    │      │      │        │        │        │宗輝會合，庚○○│庚○○共同販賣第一級│。    │
│    │      │      │        │        │        │交付左列毒品予謝│毒品，累犯，處有期徒│      │
│    │      │      │        │        │        │宗輝，事後再由謝│刑柒年拾月，未扣案販│      │
│    │      │      │        │        │        │宗輝另行交付款項│賣第一級毒品海洛因所│      │
│    │      │      │        │        │        │予子○○而完成交│得新臺幣壹仟伍佰元與│      │
│    │      │      │        │        │        │易。            │子○○連帶沒收之，如│      │
│    │      │      │        │        │        │                │全部或一部不能沒收時│      │
│    │      │      │        │        │        │                │，以其等財產連帶抵償│      │
│    │      │      │        │        │        │                │之。扣案如附表四之三│      │
│    │      │      │        │        │        │                │所示之物均沒收之。  │      │
│    │      │      │        │        │        │                ├──────────┤      │
│    │      │      │        │        │        │                │周添權被訴販賣第一級│      │
│    │      │      │        │        │        │                │毒品部分，無罪。    │      │
├──┼───┼───┼────┼────┼────┼────────┼──────────┼───┤
│3-4 │子○○│辰○○│98年10月│彰化縣彰│1,500 元│辰○○以門號0911│子○○共同販賣第一級│即起訴│
│    │、真實│      │3 日下午│化市彰安│/ 海洛因│017847號行動電話│毒品，處無期徒刑，褫│書附表│
│    │姓名年│      │2 時30分│國中旁之│ (重量不│撥打子○○持用之│奪公權終身，未扣案販│一編號│
│    │籍不詳│      │許      │統一便利│詳)     │門號0000000000號│賣第一級毒品海洛因所│3 、│
│    │之成年│      │        │商店前  │        │行動電話約定毒品│得新臺幣壹仟伍佰元與│99偵緝│
│    │男子、│      │        │        │        │海洛因交易事宜後│真實姓名年籍不詳之成│94及95│
│    │      │      │        │        │        │，子○○接聽後即│年男子連帶沒收之，如│號追加│
│    │（葉素│      │        │        │        │告知真實姓名年籍│全部或一部不能沒收時│起訴書│
│    │娥、陳│      │        │        │        │不詳之成年男子要│，以其等財產連帶抵償│附表一│
│    │慶安、│      │        │        │        │前往左列地點找謝│之。扣案如附表四之三│編號3 │
│    │      │      │        │        │        │宗輝，嗣由該真實│所示之物均沒收之。  │所載│
│    │周添權│      │        │        │        │姓名年籍不詳之成├──────────┤。    │
│    │）    │      │        │        │        │年男子前往左列交│庚○○被訴販賣第一級│      │
│    │      │      │        │        │        │易地點與辰○○會│毒品部分，無罪。    │      │
│    │      │      │        │        │        │合，並交付左列毒├──────────┤      │
│    │      │      │        │        │        │品予辰○○，事後│周添權被訴販賣第一級│      │
│    │      │      │        │        │        │再由辰○○另行交│毒品部分，無罪。    │      │
│    │      │      │        │        │        │付款項予子○○而│                    │      │
│    │      │      │        │        │        │完成交易。      │                    │      │
├──┼───┼───┼────┼────┼────┼────────┼──────────┼───┤
│3-5 │子○○│辰○○│98年10月│彰化縣彰│1,000 元│辰○○以門號0911│子○○共同販賣第一級│即起訴│
│    │庚○○│      │4 日下午│化市中正│/ 海洛因│017847號行動電話│毒品，處無期徒刑，褫│書附表│
│    │      │      │4 時56分│路上之黃│ (重量不│撥打子○○持用之│奪公權終身，未扣案販│一編號│
│    │（葉素│      │許      │昏市場  │詳)     │門號0000000000號│賣第一級毒品海洛因所│3 、│
│    │娥、陳│      │        │        │        │行動電話約定毒品│得新臺幣壹仟元與陳慶│99偵緝│
│    │慶安、│      │        │        │        │海洛因交易事宜後│安連帶沒收之，如全部│94及95│
│    │周添權│      │        │        │        │，子○○接聽後即│或一部不能沒收時，以│號追加│
│    │）    │      │        │        │        │告知庚○○要前往│其等財產連帶抵償之。│起訴書│
│    │      │      │        │        │        │左列地點找辰○○│扣案如附表四之三所示│附表一│
│    │      │      │        │        │        │，嗣由庚○○前往│之物均沒收之。      │編號3 │
│    │      │      │        │        │        │左列交易地點與謝├──────────┤所載│
│    │      │      │        │        │        │宗輝會合，由謝宗│庚○○共同販賣第一級│。    │
│    │      │      │        │        │        │輝交付1,000 元予│毒品，累犯，處有期徒│      │
│    │      │      │        │        │        │庚○○，庚○○收│刑柒年拾月，未扣案販│      │
│    │      │      │        │        │        │取價金並交付左列│賣第一級毒品海洛因所│      │
│    │      │      │        │        │        │毒品予辰○○而完│得新臺幣壹仟元與葉素│      │
│    │      │      │        │        │        │成交易。        │娥連帶沒收之，如全部│      │
│    │      │      │        │        │        │                │或一部不能沒收時，以│      │
│    │      │      │        │        │        │                │其等財產連帶抵償之。│      │
│    │      │      │        │        │        │                │扣案如附表四之三所示│      │
│    │      │      │        │        │        │                │之物均沒收之。      │      │
│    │      │      │        │        │        │                ├──────────┤      │
│    │      │      │        │        │        │                │周添權被訴販賣第一級│      │
│    │      │      │        │        │        │                │毒品部分，無罪。    │      │
├──┼───┼───┼────┼────┼────┼────────┼──────────┼───┤
│4-1 │子○○│戊○○│98年9 月│彰化縣和│2,000 元│戊○○以門號0958│子○○共同販賣第一級│即起訴│
│    │癸○○│      │10日晚上│美鎮道周│/ 海洛因│570811號行動電話│毒品，處無期徒刑，褫│書附表│
│    │      │      │7 時32分│路之麥當│ (重量不│撥打子○○持用之│奪公權終身，未扣案販│一編號│
│    │（葉素│      │許      │勞速食店│詳)     │門號0000000000號│賣第一級毒品海洛因所│4 、│
│    │娥、周│      │        │對面    │        │行動電話約定毒品│得新臺幣貳仟元與楊宏│99偵緝│
│    │添權，│      │        │        │        │海洛因交易事宜後│志連帶沒收之，如全部│94及95│
│    │依證人│      │        │        │        │，子○○接聽後即│或一部不能沒收時，以│號追加│
│    │戊○○│      │        │        │        │告知癸○○要前往│其等財產連帶抵償之。│起訴書│
│    │於本院│      │        │        │        │左列地點找戊○○│扣案如附表四之三所示│附表一│
│    │審理時│      │        │        │        │，嗣由癸○○前往│之物均沒收之。      │編號4 │
│    │證稱係│      │        │        │        │左列交易地點與許├──────────┤所載│
│    │癸○○│      │        │        │        │獻忠會合，由許獻│周添權被訴販賣第一級│。    │
│    │送毒品│      │        │        │        │忠交付2,000元予 │毒品部分，無罪。    │      │
│    │，惟楊│      │        │        │        │癸○○，癸○○收├──────────┤      │
│    │宏志部│      │        │        │        │取價金並交付左列│癸○○部分非本案起訴│      │
│    │分非本│      │        │        │        │毒品予戊○○而完│範圍，又現通緝中。  │      │
│    │案起訴│      │        │        │        │成交易。        │                    │      │
│    │範圍）│      │        │        │        │                │                    │      │
├──┼───┼───┼────┼────┼────┼────────┼──────────┼───┤
│4-2 │子○○│戊○○│98年9 月│彰化縣彰│2,000 元│戊○○以門號0958│子○○販賣第一級毒品│即起訴│
│    │      │      │28日晚上│化市和平│/ 海洛因│570811號行動電話│，處無期徒刑，褫奪公│書附表│
│    │（葉素│      │7 時許  │國小附近│ (重量不│撥打子○○持用之│權終身，未扣案販賣第│一編號│
│    │娥、周│      │        │之統一便│詳)     │門號0000000000號│一級毒品海洛因所得新│4 、│
│    │添權）│      │        │利商店  │        │行動電話約定毒品│臺幣貳仟元沒收之，如│99偵緝│
│    │      │      │        │        │        │海洛因交易事宜後│全部或一部不能沒收時│94及95│
│    │      │      │        │        │        │，子○○即騎乘車│，以其財產抵償之。扣│號追加│
│    │      │      │        │        │        │牌號碼003-CSF 號│扣案如附表四之三所示│起訴書│
│    │      │      │        │        │        │重型機車前往左列│之物均沒收之。      │附表一│
│    │      │      │        │        │        │交易地點與戊○○├──────────┤編號4 │
│    │      │      │        │        │        │會合，由戊○○交│周添權被訴販賣第一級│所載│
│    │      │      │        │        │        │付2,000 元予葉素│毒品部分，無罪。    │。    │
│    │      │      │        │        │        │娥，子○○收取價│                    │      │
│    │      │      │        │        │        │金並交付左列毒品│                    │      │
│    │      │      │        │        │        │予戊○○而完成交│                    │      │
│    │      │      │        │        │        │易。            │                    │      │
├──┼───┼───┼────┼────┼────┼────────┼──────────┼───┤
│5-1 │子○○│丙○○│98年9 月│彰化縣彰│2,000 元│丙○○以門號0975│子○○販賣第一級毒品│即起訴│
│    │      │      │18日晚上│化市彰安│/ 海洛因│074860號行動電話│，處無期徒刑，褫奪公│書附表│
│    │（葉素│      │9 時30分│國中及統│ (重量不│撥打子○○持用之│權終身，未扣案販賣第│一編號│
│    │娥、周│      │        │一便利商│詳)     │門號0000000000號│一級毒品海洛因所得新│5 、│
│    │添權）│      │        │店中間之│        │行動電話約定毒品│臺幣貳仟元沒收之，如│99偵緝│
│    │      │      │        │巷子    │        │海洛因交易事宜後│全部或一部不能沒收時│94及95│
│    │      │      │        │        │        │，子○○即騎乘車│，以其財產抵償之。扣│號追加│
│    │      │      │        │        │        │牌號碼003-CSF 號│案如附表四之三所示之│起訴書│
│    │      │      │        │        │        │重型機車前往左列│物均沒收之。        │附表一│
│    │      │      │        │        │        │交易地點與丙○○├──────────┤編號5 │
│    │      │      │        │        │        │會合，由丙○○交│周添權被訴販賣第一級│所載│
│    │      │      │        │        │        │付2,000 元予葉素│毒品部分，無罪。    │      │
│    │      │      │        │        │        │娥，子○○收取價│                    │      │
│    │      │      │        │        │        │金並交付左列毒品│                    │      │
│    │      │      │        │        │        │予丙○○而完成交│                    │      │
│    │      │      │        │        │        │易。            │                    │      │
├──┼───┼───┼────┼────┼────┼────────┼──────────┼───┤
│5-2 │子○○│丙○○│98年9 月│彰化縣彰│1,500 元│辛○○、丙○○先│子○○販賣第一級毒品│即起訴│
│    │      │辛○○│24日晚上│化市彰安│/ 海洛因│後以丙○○使用之│，處無期徒刑，褫奪公│書附表│
│    │（葉素│      │6 時22分│國中附近│ (重量不│門號0000000000號│權終身，未扣案販賣第│一編號│
│    │娥、周│（與起│許      │        │詳)     │行動電話撥打葉素│一級毒品海洛因所得新│5 及│
│    │添權）│訴書附│        │        │        │娥持用之門號0926│臺幣壹仟伍佰元沒收之│9 、│
│    │      │表一編│        │        │        │460493號行動電話│，如全部或一部不能沒│99偵緝│
│    │      │號9 │        │        │        │約定毒品海洛因交│收時，以其財產抵償之│94及95│
│    │      │、99偵│        │        │        │易事宜後，子○○│。扣案如附表四之三所│號追加│
│    │      │緝94及│        │        │        │即騎乘車牌號碼00│示之物均沒收之。    │起訴書│
│    │      │95號追│        │        │        │3-CSF 號重型機車├──────────┤附表一│
│    │      │加起訴│        │        │        │、辛○○即騎乘車│周添權被訴販賣第一級│編號5 │
│    │      │書附表│        │        │        │牌號碼F8K-273 號│毒品部分，無罪。    │及9 │
│    │      │一編號│        │        │        │重型機車搭載柯志│                    │所載│
│    │      │9為 │        │        │        │龍前往左列交易地│                    │。    │
│    │      │同一事│        │        │        │點會合，由辛○○│                    │      │
│    │      │實）  │        │        │        │交付1,500 元予葉│                    │      │
│    │      │      │        │        │        │素娥，子○○收取│                    │      │
│    │      │      │        │        │        │價金並交付左列毒│                    │      │
│    │      │      │        │        │        │品予辛○○而完成│                    │      │
│    │      │      │        │        │        │交易。          │                    │      │
├──┼───┼───┼────┼────┼────┼────────┼──────────┼───┤
│5-3 │子○○│丙○○│98年9 月│彰化縣彰│1,000 元│丙○○以門號0975│子○○販賣第一級毒品│即起訴│
│    │      │      │25日晚上│化市彰安│/ 海洛因│074860號行動電話│，處無期徒刑，褫奪公│書附表│
│    │（葉素│      │7 時許  │國中附近│ (重量不│撥打子○○持用之│權終身，未扣案販賣第│一編號│
│    │娥、周│      │        │        │詳)     │門號0000000000號│一級毒品海洛因所得新│5 、│
│    │添權）│      │        │        │        │行動電話約定毒品│臺幣壹仟元沒收之，如│99偵緝│
│    │      │      │        │        │        │海洛因交易事宜後│全部或一部不能沒收時│94及95│
│    │      │      │        │        │        │，子○○即騎乘車│，以其財產抵償之。扣│號追加│
│    │      │      │        │        │        │牌號碼003-CSF 號│扣案如附表四之三所示│起訴書│
│    │      │      │        │        │        │重型機車前往左列│之物均沒收之。      │附表一│
│    │      │      │        │        │        │交易地點與丙○○├──────────┤編號5 │
│    │      │      │        │        │        │會合，由丙○○交│周添權被訴販賣第一級│所載│
│    │      │      │        │        │        │付1,000 元予葉素│毒品部分，無罪。    │。    │
│    │      │      │        │        │        │娥，子○○收取價│                    │      │
│    │      │      │        │        │        │金並交付左列毒品│                    │      │
│    │      │      │        │        │        │予丙○○而完成交│                    │      │
│    │      │      │        │        │        │易。            │                    │      │
├──┼───┼───┼────┼────┼────┼────────┼──────────┼───┤
│5-4 │子○○│丙○○│98年9 月│彰化縣彰│2,000 元│丙○○以門號0975│子○○販賣第一級毒品│即起訴│
│    │      │      │30日上午│化市彰安│/ 海洛因│074860號行動電話│，處無期徒刑，褫奪公│書附表│
│    │（葉素│      │10時10分│國中附近│ (重量不│撥打子○○持用之│權終身，未扣案販賣第│一編號│
│    │娥、周│      │許      │        │詳)     │門號0000000000號│一級毒品海洛因所得新│5 、│
│    │添權）│      │        │        │        │行動電話約定毒品│臺幣貳仟元沒收之，如│99偵緝│
│    │      │      │        │        │        │海洛因交易事宜後│全部或一部不能沒收時│94及95│
│    │      │      │        │        │        │，子○○即騎乘車│，以其財產抵償之。扣│號追加│
│    │      │      │        │        │        │牌號碼003-CSF 號│案如附表四之三所示之│起訴書│
│    │      │      │        │        │        │重型機車前往左列│物均沒收之。        │附表一│
│    │      │      │        │        │        │交易地點與丙○○├──────────┤編號5 │
│    │      │      │        │        │        │會合，由丙○○交│周添權被訴販賣第一級│所載│
│    │      │      │        │        │        │付2,000 元予葉素│毒品部分，無罪。    │。    │
│    │      │      │        │        │        │娥，子○○收取價│                    │      │
│    │      │      │        │        │        │金並交付左列毒品│                    │      │
│    │      │      │        │        │        │予丙○○而完成交│                    │      │
│    │      │      │        │        │        │易。            │                    │      │
├──┼───┼───┼────┼────┼────┼────────┼──────────┼───┤
│6-1 │子○○│寅○○│98年10月│彰化縣彰│3,000 元│寅○○以門號0923│子○○販賣第一級毒品│即起訴│
│    │      │      │3 日中午│化市仁愛│/ 海洛因│200348號行動電話│，處無期徒刑，褫奪公│書附表│
│    │（葉素│      │12時24分│路13 6巷│ (重量約│撥打子○○持用之│權終身，未扣案販賣第│一編號│
│    │娥、周│      │許      │與137 巷│8 分之1 │門號0000000000號│一級毒品海洛因所得新│6 、│
│    │添權）│      │        │口旁    │錢)     │行動電話約定毒品│臺幣仟元沒收之，如│99偵緝│
│    │      │      │        │        │        │海洛因交易事宜後│全部或一部不能沒收時│94及95│
│    │      │      │        │        │        │，子○○即騎乘車│，以其財產抵償之。扣│號追加│
│    │      │      │        │        │        │牌號碼003-CSF號 │扣案如附表四之三所示│起訴書│
│    │      │      │        │        │        │重型機車前往左列│之物均沒收之。      │附表一│
│    │      │      │        │        │        │交易地點與寅○○├──────────┤編號6 │
│    │      │      │        │        │        │會合，由寅○○交│周添權被訴販賣第一級│所載│
│    │      │      │        │        │        │付3,000元予葉素 │毒品部分，無罪。    │。    │
│    │      │      │        │        │        │娥，子○○收取價│                    │      │
│    │      │      │        │        │        │金並交付左列毒品│                    │      │
│    │      │      │        │        │        │予寅○○而完成交│                    │      │
│    │      │      │        │        │        │易。            │                    │      │
├──┼───┼───┼────┼────┼────┼────────┼──────────┼───┤
│6-2 │子○○│寅○○│98年10月│彰化縣彰│6,000 元│寅○○以門號0923│子○○販賣第一級毒品│即起訴│
│    │      │      │6 日上午│化市仁愛│/ 海洛因│200348號行動電話│，處無期徒刑，褫奪公│書附表│
│    │（葉素│      │8 時40分│路136巷 │ (重量約│撥打子○○持用之│權終身，未扣案販賣第│一編號│
│    │娥、周│      │許      │與137巷 │8 分之2 │門號0000000000號│一級毒品海洛因所得新│6 、│
│    │添權）│      │        │口旁    │錢)     │行動電話約定毒品│臺幣陸仟元沒收之，如│99偵緝│
│    │      │      │        │        │        │海洛因交易事宜後│全部或一部不能沒收時│94及95│
│    │      │      │        │        │        │，子○○即騎乘車│，以其財產抵償之。扣│號追加│
│    │      │      │        │        │        │牌號碼003-CSF號 │案如附表四之三所示之│起訴書│
│    │      │      │        │        │        │重型機車前往左列│物均沒收之。        │附表一│
│    │      │      │        │        │        │交易地點與寅○○├──────────┤編號6 │
│    │      │      │        │        │        │會合，由寅○○交│周添權被訴販賣第一級│所載│
│    │      │      │        │        │        │付6,000 元予葉素│毒品部分，無罪。    │。    │
│    │      │      │        │        │        │娥，子○○收取價│                    │      │
│    │      │      │        │        │        │金並交付左列毒品│                    │      │
│    │      │      │        │        │        │予寅○○而完成交│                    │      │
│    │      │      │        │        │        │易。            │                    │      │
├──┼───┼───┼────┼────┼────┼────────┼──────────┼───┤
│6-3 │子○○│寅○○│98年10月│彰化縣彰│3,000 元│寅○○以門號0923│子○○共同販賣第一級│即起訴│
│    │卯○○│      │8 日中午│化市仁愛│/ 海洛因│200348號行動電話│毒品，處無期徒刑，褫│書附表│
│    │      │      │12時21分│路136巷 │ (重量約│撥打子○○持用之│奪公權終身，未扣案販│一編號│
│    │（葉素│      │許      │與137巷 │8 分之1 │門號0000000000號│賣第一級毒品海洛因所│6 、│
│    │娥、盧│      │        │口旁    │錢)     │行動電話約定毒品│得新臺幣仟元與盧美│99偵緝│
│    │美鳳、│      │        │        │        │海洛因交易事宜後│鳳連帶沒收之，如全部│94及95│
│    │周添權│      │        │        │        │，由卯○○接聽後│或一部不能沒收時，以│號追加│
│    │）    │      │        │        │        │前往左列交易地點│其等財產連帶抵償之。│起訴書│
│    │      │      │        │        │        │與寅○○會合，由│扣案如附表四之三所示│附表一│
│    │      │      │        │        │        │寅○○交付3,000 │之物均沒收之。      │編號6 │
│    │      │      │        │        │        │元予卯○○，盧美├──────────┤所載│
│    │      │      │        │        │        │鳳收取價金並交付│卯○○共同販賣第一級│。    │
│    │      │      │        │        │        │左列毒品予寅○○│毒品，處有期徒刑拾伍│      │
│    │      │      │        │        │        │而完成交易。    │年貳月，未扣案販賣第│      │
│    │      │      │        │        │        │                │一級毒品海洛因所得新│      │
│    │      │      │        │        │        │                │臺幣仟元與子○○連│      │
│    │      │      │        │        │        │                │帶沒收之，如全部或一│      │
│    │      │      │        │        │        │                │部不能沒收時，以其等│      │
│    │      │      │        │        │        │                │財產連帶抵償之。扣案│      │
│    │      │      │        │        │        │                │如附表四之三所示之物│      │
│    │      │      │        │        │        │                │均沒收之。          │      │
│    │      │      │        │        │        │                ├──────────┤      │
│    │      │      │        │        │        │                │周添權被訴販賣第一級│      │
│    │      │      │        │        │        │                │毒品部分，無罪。    │      │
├──┼───┼───┼────┼────┼────┼────────┼──────────┼───┤
│6-4 │子○○│寅○○│98年10月│彰化縣彰│2,000 元│寅○○以門號0923│子○○共同販賣第一級│即起訴│
│    │、真實│      │12日下午│化市仁愛│/ 海洛因│200348號行動電話│毒品，處無期徒刑，褫│書附表│
│    │姓名年│      │15時33分│路13 6巷│ (重量不│撥打子○○持用之│奪公權終身，未扣案販│一編號│
│    │籍不詳│      │許      │與137 巷│詳)     │門號0000000000號│賣第一級毒品海洛因所│6 、│
│    │之成年│      │        │口旁    │        │行動電話，而與接│得新臺幣貳仟元與真實│99偵緝│
│    │男子  │      │        │        │        │通電話之真實姓名│姓名年籍不詳之成年男│94及95│
│    │      │      │        │        │        │年籍不詳之成年男│子連帶沒收之，如全部│號追加│
│    │（葉素│      │        │        │        │子約定毒品海洛因│或一部不能沒收時，以│起訴書│
│    │娥、周│      │        │        │        │交易事宜後，由該│其等財產連帶抵償之。│附表一│
│    │添權）│      │        │        │        │男子轉告子○○，│扣案如附表四之三所示│編號6 │
│    │      │      │        │        │        │子○○即騎乘車牌│之物均沒收之。      │所載│
│    │      │      │        │        │        │號碼003-CSF號重 ├──────────┤。    │
│    │      │      │        │        │        │型機車前往左列交│周添權被訴販賣第一級│      │
│    │      │      │        │        │        │易地點與寅○○會│毒品部分，無罪。    │      │
│    │      │      │        │        │        │合，由寅○○交付│                    │      │
│    │      │      │        │        │        │2,000元予子○○ │                    │      │
│    │      │      │        │        │        │，子○○收取價金│                    │      │
│    │      │      │        │        │        │並交付左列毒品予│                    │      │
│    │      │      │        │        │        │寅○○而完成交易│                    │      │
│    │      │      │        │        │        │。              │                    │      │
├──┼───┼───┼────┼────┼────┼────────┼──────────┼───┤
│7-1 │子○○│曾煥珊│98年10月│彰化縣彰│1,000 元│曾煥珊以門號0987│子○○販賣第一級毒品│即起訴│
│    │      │      │10日上午│化市仁愛│/ 海洛因│652011號行動電話│，處無期徒刑，褫奪公│書附表│
│    │（葉素│      │8 時30分│路136巷 │ (重量不│撥打子○○持用之│權終身，未扣案販賣第│一編號│
│    │娥、周│      │許      │12號前  │詳)     │門號0000000000號│一級毒品海洛因所得新│7 、│
│    │添權）│      │        │        │        │行動電話約定毒品│臺幣壹仟元沒收之，如│99偵緝│
│    │      │      │        │        │        │海洛因交易事宜後│全部或一部不能沒收時│94及95│
│    │      │      │        │        │        │，子○○即騎乘車│，以其財產抵償之。扣│號追加│
│    │      │      │        │        │        │牌號碼003-CSF號 │案如附表四之三所示之│起訴書│
│    │      │      │        │        │        │重型機車前往左列│物均沒收之。        │附表一│
│    │      │      │        │        │        │交易地點與曾煥珊├──────────┤編號7 │
│    │      │      │        │        │        │會合，由曾煥珊交│周添權被訴販賣第一級│所載│
│    │      │      │        │        │        │付1,000元予葉素 │毒品部分，無罪。    │。    │
│    │      │      │        │        │        │娥，子○○收取價│                    │      │
│    │      │      │        │        │        │金並交付左列毒品│                    │      │
│    │      │      │        │        │        │予曾煥珊而完成交│                    │      │
│    │      │      │        │        │        │易。            │                    │      │
├──┼───┼───┼────┼────┼────┼────────┼──────────┼───┤
│7-2 │子○○│曾煥珊│98年10月│彰化縣彰│1,000 元│曾煥珊以門號0987│子○○販賣第一級毒品│即起訴│
│    │      │      │10日下午│化市仁愛│/ 海洛因│652011號行動電話│，處無期徒刑，褫奪公│書附表│
│    │（葉素│      │1 時30分│路136巷 │ (重量不│撥打子○○持用之│權終身，未扣案販賣第│一編號│
│    │娥、周│      │許      │12號前  │詳)     │門號0000000000號│一級毒品海洛因所得新│7 、│
│    │添權）│      │        │        │        │行動電話約定毒品│臺幣壹仟元沒收之，如│99偵緝│
│    │      │      │        │        │        │海洛因交易事宜後│全部或一部不能沒收時│94及95│
│    │      │      │        │        │        │，子○○即騎乘車│，以其財產抵償之。扣│號追加│
│    │      │      │        │        │        │牌號碼003-CSF號 │案如附表四之三所示之│起訴書│
│    │      │      │        │        │        │重型機車前往左列│物均沒收之。        │附表一│
│    │      │      │        │        │        │交易地點與曾煥珊├──────────┤編號7 │
│    │      │      │        │        │        │會合，由曾煥珊交│周添權被訴販賣第一級│所載│
│    │      │      │        │        │        │付1,000元予葉素 │毒品部分，無罪。    │。    │
│    │      │      │        │        │        │娥，子○○收取價│                    │      │
│    │      │      │        │        │        │金並交付左列毒品│                    │      │
│    │      │      │        │        │        │予曾煥珊而完成交│                    │      │
│    │      │      │        │        │        │易。            │                    │      │
├──┼───┼───┼────┼────┼────┼────────┼──────────┼───┤
│7-3 │子○○│曾煥珊│98年10月│彰化縣彰│1,000 元│曾煥珊以門號0987│子○○販賣第一級毒品│即起訴│
│    │      │      │11日上午│化市仁愛│/ 海洛因│652011號行動電話│，處無期徒刑，褫奪公│書附表│
│    │（葉素│      │8 時30分│路136巷 │ (重量不│撥打子○○持用之│權終身，未扣案販賣第│一編號│
│    │娥、周│      │許      │12號前  │詳)     │門號0000000000號│一級毒品海洛因所得新│7 、│
│    │添權）│      │        │        │        │行動電話約定毒品│臺幣壹仟元沒收之，如│99偵緝│
│    │      │      │        │        │        │海洛因交易事宜後│全部或一部不能沒收時│94及95│
│    │      │      │        │        │        │，子○○即騎乘車│，以其財產抵償之。扣│號追加│
│    │      │      │        │        │        │牌號碼003-CSF號 │案如附表四之三所示之│起訴書│
│    │      │      │        │        │        │重型機車前往左列│物均沒收之。        │附表一│
│    │      │      │        │        │        │交易地點與曾煥珊├──────────┤編號7 │
│    │      │      │        │        │        │會合，由曾煥珊交│周添權被訴販賣第一級│所載│
│    │      │      │        │        │        │付1,000元予葉素 │毒品部分，無罪。    │。    │
│    │      │      │        │        │        │娥，子○○收取價│                    │      │
│    │      │      │        │        │        │金並交付左列毒品│                    │      │
│    │      │      │        │        │        │予曾煥珊而完成交│                    │      │
│    │      │      │        │        │        │易。            │                    │      │
├──┼───┼───┼────┼────┼────┼────────┼──────────┼───┤
│7-4 │子○○│曾煥珊│98年10月│彰化縣彰│1,000 元│曾煥珊以門號0987│子○○販賣第一級毒品│即起訴│
│    │      │      │21日上午│化市仁愛│/ 海洛因│652011號行動電話│，處無期徒刑，褫奪公│書附表│
│    │（葉素│      │7 時27分│路136巷 │ (重量不│撥打子○○持用之│權終身，未扣案販賣第│一編號│
│    │娥、周│      │許      │12號前  │詳)     │門號0000000000號│一級毒品海洛因所得新│7 、│
│    │添權）│      │        │        │        │行動電話約定毒品│臺幣壹仟元沒收之，如│99偵緝│
│    │      │      │        │        │        │海洛因交易事宜後│全部或一部不能沒收時│94及95│
│    │      │      │        │        │        │，子○○即騎乘車│，以其財產抵償之。扣│號追加│
│    │      │      │        │        │        │牌號碼003-CSF號 │案如附表四之一編號3 │起訴書│
│    │      │      │        │        │        │重型機車前往左列│至6 所示之物均沒收銷│附表一│
│    │      │      │        │        │        │交易地點與曾煥珊│燬之；扣案如附表四之│編號7 │
│    │      │      │        │        │        │會合，由曾煥珊交│三所示之物均沒收之。│所載│
│    │      │      │        │        │        │付1,000元予葉素 ├──────────┤。    │
│    │      │      │        │        │        │娥，子○○收取價│周添權被訴販賣第一級│      │
│    │      │      │        │        │        │金並交付左列毒品│毒品部分，無罪。    │      │
│    │      │      │        │        │        │予曾煥珊而完成交│                    │      │
│    │      │      │        │        │        │易。            │                    │      │
├──┼───┼───┼────┼────┼────┼────────┼──────────┼───┤
│8-1 │子○○│己○○│98年9 月│彰化縣彰│1,000 元│己○○以門號0973│子○○共同販賣第二級│即起訴│
│    │庚○○│      │9 日晚上│化市彰安│/ 甲基安│212696號行動電話│毒品，處有期徒刑柒年│書附表│
│    │      │      │11時23分│國中附近│非他命( │撥打子○○持用之│陸月，扣案販賣第二級│一編號│
│    │（葉素│      │許      │        │重量不詳│門號0000000000號│毒品甲基安非他命所得│8 、│
│    │娥、陳│      │        │        │)       │行動電話約定毒品│SAMS UNG（三星牌）手│99偵緝│
│    │慶安、│      │        │        │        │交易事宜後，葉素│機壹支沒收之。扣案如│94及95│
│    │周添權│      │        │        │        │娥接聽後即告知陳│附表四之三所示之物均│號追加│
│    │）    │      │        │        │（●販毒│慶安要前往左列地│沒收之。            │起訴書│
│    │      │      │        │        │所得為三│點找己○○，嗣由├──────────┤附表一│
│    │      │      │        │        │星牌手機│庚○○前往左列交│庚○○共同販賣第二級│編號8 │
│    │      │      │        │        │1支）   │易地點與己○○會│毒品，累犯，處有期徒│所載│
│    │      │      │        │        │        │合，由己○○交付│刑年拾月，扣案販賣│。    │
│    │      │      │        │        │        │SAMSUNG （三星牌│第二級毒品甲基安非他│      │
│    │      │      │        │        │        │）手機1 支予陳慶│命所得SAMSUNG （三星│      │
│    │      │      │        │        │        │安，庚○○收取價│牌）手機壹支沒收之。│      │
│    │      │      │        │        │        │金並交付左列毒品│扣案如附表四之三所示│      │
│    │      │      │        │        │        │予己○○而完成交│之物均沒收之。      │      │
│    │      │      │        │        │        │易。            ├──────────┤      │
│    │      │      │        │        │        │                │周添權被訴販賣第二級│      │
│    │      │      │        │        │        │                │毒品部分，無罪。    │      │
├──┼───┼───┼────┼────┼────┼────────┼──────────┼───┤
│8-2 │子○○│己○○│98年9 月│彰化縣彰│4,000 元│己○○以門號0973│子○○共同販賣第二級│即起訴│
│    │庚○○│      │10日凌晨│化市彰安│/ 甲基安│212696號行動電話│毒品，處有期徒刑柒年│書附表│
│    │      │      │3 時36分│國中附近│非他命( │撥打子○○持用之│陸月，未扣案販賣第二│一編號│
│    │（葉素│      │許      │        │重量不詳│門號0000000000號│級毒品甲基安非他命所│8 、│
│    │娥、陳│      │        │        │)       │行動電話約定毒品│得新臺幣肆仟元與陳慶│99偵緝│
│    │慶安、│      │        │        │        │交易事宜後，先由│安連帶沒收之，如全部│94及95│
│    │周添權│      │        │        │        │姓名年籍不詳之成│或一部不能沒收時，以│號追加│
│    │）    │      │        │        │        │年男子接聽，再轉│其等財產連帶抵償之。│起訴書│
│    │      │      │        │        │        │由子○○接聽後即│扣案如附表三編號1 所│附表一│
│    │      │      │        │        │        │告知庚○○要前往│示之物沒收銷燬之；扣│編號8 │
│    │      │      │        │        │        │左列地點找己○○│案如附表四之三所示之│所載│
│    │      │      │        │        │        │，嗣由庚○○前往│物均沒收之。        │。    │
│    │      │      │        │        │        │左列交易地點與郭├──────────┤      │
│    │      │      │        │        │        │永培會合，由郭永│庚○○共同販賣第二級│      │
│    │      │      │        │        │        │培交付4,000元予 │毒品，累犯，處有期徒│      │
│    │      │      │        │        │        │庚○○，庚○○收│刑年拾月，未扣案販│      │
│    │      │      │        │        │        │取價金並交付左列│賣第二級毒品甲基安非│      │
│    │      │      │        │        │        │毒品予己○○而完│他命所得新臺幣肆仟元│      │
│    │      │      │        │        │        │成交易。        │與子○○連帶沒收之，│      │
│    │      │      │        │        │        │                │如全部或一部不能沒收│      │
│    │      │      │        │        │        │                │時，以其等財產連帶抵│      │
│    │      │      │        │        │        │                │償之。扣案如附表三編│      │
│    │      │      │        │        │        │                │號1 所示之物沒收銷燬│      │
│    │      │      │        │        │        │                │之；扣案如附表四之三│      │
│    │      │      │        │        │        │                │所示之物均沒收之。  │      │
│    │      │      │        │        │        │                ├──────────┤      │
│    │      │      │        │        │        │                │周添權被訴販賣第二級│      │
│    │      │      │        │        │        │                │毒品部分，無罪。    │      │
├──┼───┼───┼────┼────┼────┼────────┼──────────┼───┤
│8-3 │子○○│己○○│98年9 月│彰化縣彰│4,000 元│己○○以門號0973│子○○販賣第二級毒品│即起訴│
│    │      │      │10日晚上│化市彰安│/ 甲基安│212696號行動電話│，處有期徒刑柒年陸月│書附表│
│    │（葉素│      │9 時17分│國中附近│非他命( │撥打子○○持用之│，未扣案販賣第二級毒│一編號│
│    │娥、周│      │許      │        │重量不詳│門號0000000000號│品甲基安非他命所得新│8 、│
│    │添權）│      │        │        │)       │行動電話約定毒品│臺幣肆仟元沒收之，如│99偵緝│
│    │      │      │        │        │        │交易事宜後，葉素│全部或一部不能沒收時│94及95│
│    │      │      │        │        │        │娥即騎乘車牌號碼│，以其財產抵償之。扣│號追加│
│    │      │      │        │        │        │003-CSF號重型機 │案如附表四之三所示之│起訴書│
│    │      │      │        │        │        │車前往左列交易地│物均沒收之。        │附表一│
│    │      │      │        │        │        │點與己○○會合，├──────────┤編號8 │
│    │      │      │        │        │        │由己○○交付4,00│周添權被訴販賣第二級│所載│
│    │      │      │        │        │        │0元予子○○，葉 │毒品部分，無罪。    │。    │
│    │      │      │        │        │        │素娥收取價金並交│                    │      │
│    │      │      │        │        │        │付左列毒品予郭永│                    │      │
│    │      │      │        │        │        │培而完成交易。  │                    │      │
├──┼───┼───┼────┼────┼────┼────────┼──────────┼───┤
│8-4 │子○○│己○○│98年9 月│彰化縣彰│3,000 元│己○○以門號0973│子○○販賣第二級毒品│即起訴│
│    │      │      │23日晚上│化市彰安│/ 甲基安│212696號行動電話│，處有期徒刑柒年陸月│書附表│
│    │（葉素│      │7 時37分│國中附近│非他命( │撥打子○○持用之│，未扣案販賣第二級毒│一編號│
│    │娥、周│      │許      │        │重量4 分│門號0000000000號│品甲基安非他命所得新│8 、│
│    │添權）│      │        │        │之1 錢) │行動電話約定毒品│臺幣仟元沒收之，如│99偵緝│
│    │      │      │        │        │        │交易事宜後，葉素│全部或一部不能沒收時│94及95│
│    │      │      │        │        │        │娥即騎乘車牌號碼│，以其財產抵償之。扣│號追加│
│    │      │      │        │        │        │003-CSF號重型機 │案如附表四之三所示之│起訴書│
│    │      │      │        │        │        │車前往左列交易地│物均沒收之。        │附表一│
│    │      │      │        │        │        │點與己○○會合，├──────────┤編號8 │
│    │      │      │        │        │        │由己○○交付3,00│周添權被訴販賣第二級│所載│
│    │      │      │        │        │        │0元予子○○，葉 │毒品部分，無罪。    │。    │
│    │      │      │        │        │        │素娥收取價金並交│                    │      │
│    │      │      │        │        │        │付左列毒品予郭永│                    │      │
│    │      │      │        │        │        │培而完成交易。  │                    │      │
├──┼───┼───┼────┼────┼────┼────────┼──────────┼───┤
│8-5 │子○○│己○○│98年9 月│彰化縣彰│3,000 元│己○○以門號0973│子○○販賣第二級毒品│即起訴│
│    │      │      │24日晚上│化市精誠│/ 甲基安│212696號行動電話│，處有期徒刑柒年陸月│書附表│
│    │（葉素│      │9 時18分│中學附近│非他命( │撥打子○○持用之│，未扣案販賣第二級毒│一編號│
│    │娥、周│      │許      │        │重量4 分│門號0000000000號│品甲基安非他命所得新│8 、│
│    │添權）│      │        │        │之1 錢) │行動電話約定毒品│臺幣仟元沒收之，如│99偵緝│
│    │      │      │        │        │        │交易事宜後，葉素│全部或一部不能沒收時│94及95│
│    │      │      │        │        │        │娥即騎乘車牌號碼│，以其財產抵償之。扣│號追加│
│    │      │      │        │        │        │003-CSF號重型機 │案如附表四之三所示之│起訴書│
│    │      │      │        │        │        │車前往左列交易地│物均沒收之。        │附表一│
│    │      │      │        │        │        │點與己○○會合，├──────────┤編號8 │
│    │      │      │        │        │        │由己○○交付3,00│周添權被訴販賣第二級│所載│
│    │      │      │        │        │        │0元予子○○，葉 │毒品部分，無罪。    │。    │
│    │      │      │        │        │        │素娥收取價金並交│                    │      │
│    │      │      │        │        │        │付左列毒品予郭永│                    │      │
│    │      │      │        │        │        │培而完成交易。  │                    │      │
├──┼───┼───┼────┼────┼────┼────────┼──────────┼───┤
│8-6 │子○○│己○○│98年9 月│彰化縣彰│1,000 元│己○○以門號0973│子○○共同販賣第二級│即起訴│
│    │癸○○│      │29日下午│化市彰安│/ 甲基安│212696號行動電話│毒品，處有期徒刑柒年│書附表│
│    │      │      │2 時50分│國中附近│非他命( │撥打子○○持用之│陸月，未扣案販賣第二│一編號│
│    │（葉素│      │許      │        │重量不詳│門號0000000000號│級毒品甲基安非他命所│8 、│
│    │娥、楊│      │        │        │)       │行動電話約定毒品│得新臺幣壹仟元與楊宏│99偵緝│
│    │宏志、│      │        │        │        │交易事宜後，葉素│志連帶沒收之，如全部│94及95│
│    │周添權│      │        │        │        │娥接聽後即告知楊│或一部不能沒收時，以│號追加│
│    │）    │      │        │        │        │宏志要前往左列地│其等財產連帶抵償之。│起訴書│
│    │      │      │        │        │        │點找己○○，嗣由│扣案如附表四之三所示│附表一│
│    │      │      │        │        │        │癸○○前往左列交│之物均沒收之。      │編號8 │
│    │      │      │        │        │        │易地點與己○○會├──────────┤所載│
│    │      │      │        │        │        │合，由庚○○交付│周添權被訴販賣第二級│。    │
│    │      │      │        │        │        │左列毒品予癸○○│毒品部分，無罪。    │      │
│    │      │      │        │        │        │而完成交易（郭永│                    │      │
│    │      │      │        │        │        │培積欠1,000元） │                    │      │
│    │      │      │        │        │        │。              │                    │      │
├──┼───┼───┼────┼────┼────┼────────┼──────────┼───┤
│8-7 │子○○│己○○│98年9 月│不詳地點│3,000 元│己○○以門號0973│子○○販賣第二級毒品│即起訴│
│    │      │      │29日晚上│        │/ 甲基安│212696號行動電話│，處有期徒刑柒年陸月│書附表│
│    │（葉素│      │10時3 分│        │非他命( │撥打子○○持用之│，未扣案販賣第二級毒│一編號│
│    │娥、周│      │許      │        │重量4 分│門號0000000000號│品甲基安非他命所得新│8 、│
│    │添權）│      │        │        │之1 錢) │行動電話約定毒品│臺幣仟元沒收之，如│99偵緝│
│    │      │      │        │        │        │交易事宜後，葉素│全部或一部不能沒收時│94及95│
│    │      │      │        │        │        │娥即騎乘車牌號碼│，以其財產抵償之。扣│號追加│
│    │      │      │        │        │        │003-CSF號重型機 │案如附表四之三所示之│起訴書│
│    │      │      │        │        │        │車前往左列交易地│物均沒收之。        │附表一│
│    │      │      │        │        │        │點與己○○會合，├──────────┤編號8 │
│    │      │      │        │        │        │由己○○交付3,00│周添權被訴販賣第二級│所載│
│    │      │      │        │        │        │0元予子○○，葉 │毒品部分，無罪。    │。    │
│    │      │      │        │        │        │素娥收取價金並交│                    │      │
│    │      │      │        │        │        │付左列毒品予郭永│                    │      │
│    │      │      │        │        │        │培而完成交易。  │                    │      │
├──┼───┼───┼────┼────┼────┼────────┼──────────┼───┤
│8-8 │子○○│己○○│98年9 月│彰化縣彰│2,000 元│己○○以門號0973│子○○販賣第二級毒品│即起訴│
│    │      │      │30日晚上│化市彰安│/ 甲基安│212696號行動電話│，處有期徒刑柒年陸月│書附表│
│    │（葉素│      │8 時20分│國中附近│非他命( │撥打子○○持用之│，未扣案販賣第二級毒│一編號│
│    │娥、周│      │許      │之統一便│重量不詳│門號0000000000號│品甲基安非他命所得新│8 、│
│    │添權）│      │        │利商店  │)       │行動電話約定毒品│臺幣貳仟元沒收之，如│99偵緝│
│    │      │      │        │        │        │海落因交易事宜後│全部或一部不能沒收時│94及95│
│    │      │      │        │        │        │，子○○即騎乘車│，以其財產抵償之。扣│號追加│
│    │      │      │        │        │        │牌號碼003-CSF 號│案如附表四之三所示之│起訴書│
│    │      │      │        │        │        │重型機車前往左列│物均沒收之。        │附表一│
│    │      │      │        │        │        │交易地點與己○○├──────────┤編號8 │
│    │      │      │        │        │        │會合，由己○○交│周添權被訴販賣第二級│所載│
│    │      │      │        │        │        │付2,000 元予葉素│毒品部分，無罪。    │。    │
│    │      │      │        │        │        │娥，子○○收取價│                    │      │
│    │      │      │        │        │        │金並交付左列毒品│                    │      │
│    │      │      │        │        │        │予己○○而完成交│                    │      │
│    │      │      │        │        │        │易。            │                    │      │
├──┼───┼───┼────┼────┼────┼────────┼──────────┼───┤
│8-9 │子○○│己○○│98年10月│彰化縣彰│2,000 元│己○○以門號0973│子○○販賣第二級毒品│即起訴│
│    │      │      │5 日中午│化市彰安│/ 甲基安│212696號行動電話│，處有期徒刑柒年陸月│書附表│
│    │（葉素│      │12時8 分│國中附近│非他命( │撥打子○○持用之│，未扣案販賣第二級毒│一編號│
│    │娥、周│      │許      │        │重量不詳│門號0000000000號│品甲基安非他命所得  │8 、│
│    │添權）│      │        │        │)       │行動電話約定毒品│SAMSUN G（三星牌）手│99偵緝│
│    │      │      │        │        │        │交易事宜後，葉素│機壹支沒收之。扣案如│94及95│
│    │      │      │        │        │        │娥即騎乘車牌號碼│附表四之三所示之物均│號追加│
│    │      │      │        │        │（●販毒│003-CSF號重型機 │沒收之。            │起訴書│
│    │      │      │        │        │所得為三│車前往左列交易地├──────────┤附表一│
│    │      │      │        │        │星牌手機│點與己○○會合，│周添權被訴販賣第二級│編號8 │
│    │      │      │        │        │1支）   │由己○○交付SAMS│毒品部分，無罪。    │所載│
│    │      │      │        │        │        │UNG （三星牌）手│                    │。    │
│    │      │      │        │        │        │機1 支予子○○用│                    │      │
│    │      │      │        │        │        │以抵充購買毒品費│                    │      │
│    │      │      │        │        │        │用，子○○收取該│                    │      │
│    │      │      │        │        │        │手機並交付左列毒│                    │      │
│    │      │      │        │        │        │品予己○○而完成│                    │      │
│    │      │      │        │        │        │交易。          │                    │      │
├──┼───┼───┼────┼────┼────┼────────┼──────────┼───┤
│9-1 │子○○│辛○○│98年9 月│彰化縣彰│1,000 元│辛○○以丙○○使│子○○販賣第一級毒品│即起訴│
│    │      │      │9 日下午│化市彰安│/ 海洛因│用之門號00000000│，處無期徒刑，褫奪公│書附表│
│    │（葉素│      │5 時50分│國中附近│ (重量不│14號行動電話撥打│權終身，未扣案販賣第│一編號│
│    │娥、周│      │許      │        │詳)     │子○○持用之門號│一級毒品海洛因所得新│9 、│
│    │添權）│      │        │        │        │0000000000號行動│臺幣壹仟元沒收之，如│99偵緝│
│    │      │      │        │        │        │電話約定毒品海洛│全部或一部不能沒收時│94及95│
│    │      │      │        │        │        │因交易事宜後，葉│，以其財產抵償之。扣│號追加│
│    │      │      │        │        │        │素娥即騎乘車牌號│扣案如附表四之三所示│起訴書│
│    │      │      │        │        │        │碼003-CSF號重型 │之物均沒收之。      │附表一│
│    │      │      │        │        │        │機車前往左列交易├──────────┤編號9 │
│    │      │      │        │        │        │地點與辛○○會合│周添權被訴販賣第一級│所載│
│    │      │      │        │        │        │，由辛○○交付1,│毒品部分，無罪。    │。    │
│    │      │      │        │        │        │000元予子○○， │                    │      │
│    │      │      │        │        │        │子○○收取價金並│                    │      │
│    │      │      │        │        │        │交付左列毒品予曾│                    │      │
│    │      │      │        │        │        │忠義而完成交易。│                    │      │
├──┼───┼───┼────┼────┼────┼────────┼──────────┼───┤
│9-2 │子○○│辛○○│98年9 月│彰化縣彰│3,500 元│辛○○以門號0987│子○○販賣第一級毒品│即起訴│
│    │      │      │11日上午│化市彰安│/ 海洛因│425702號行動電話│，處無期徒刑，褫奪公│書附表│
│    │（葉素│      │9 時58分│國中附近│ (重量不│撥打子○○持用之│權終身，未扣案販賣第│一編號│
│    │娥、周│      │許      │        │詳)     │門號0000000000號│一級毒品海洛因所得新│9 、│
│    │添權）│      │        │        │        │行動電話約定毒品│臺幣仟伍佰元沒收之│99偵緝│
│    │      │      │        │        │        │海洛因交易事宜後│，如全部或一部不能沒│94及95│
│    │      │      │        │        │        │，子○○即騎乘車│收時，以其財產抵償之│號追加│
│    │      │      │        │        │        │牌號碼003-CSF號 │。扣案如附表四之三所│起訴書│
│    │      │      │        │        │        │重型機車前往左列│示之物均沒收之。    │附表一│
│    │      │      │        │        │        │交易地點與辛○○├──────────┤編號9 │
│    │      │      │        │        │        │會合，由辛○○交│周添權被訴販賣第一級│所載│
│    │      │      │        │        │        │付3500元予子○○│毒品部分，無罪。    │。    │
│    │      │      │        │        │        │，子○○收取價金│                    │      │
│    │      │      │        │        │        │並交付左列毒品予│                    │      │
│    │      │      │        │        │        │辛○○而完成交易│                    │      │
│    │      │      │        │        │        │。              │                    │      │
├──┼───┼───┼────┼────┼────┼────────┼──────────┼───┤
│9-3 │子○○│辛○○│98年9 月│彰化縣彰│1,200 元│辛○○以丙○○使│子○○販賣第一級毒品│即起訴│
│    │      │      │23日晚上│化市彰安│/ 海洛因│用之門號00000000│，處無期徒刑，褫奪公│書附表│
│    │（葉素│      │6 時13分│國中附近│ (重量不│60號行動電話撥打│權終身，未扣案販賣第│一編號│
│    │娥、周│      │許      │        │詳)     │子○○持用之門號│一級毒品海洛因所得新│9 、│
│    │添權）│      │        │        │        │0000000000號行動│臺幣壹仟貳佰元沒收之│99偵緝│
│    │      │      │        │        │        │電話約定毒品海洛│，如全部或一部不能沒│94及95│
│    │      │      │        │        │        │因交易事宜後，葉│收時，以其財產抵償之│號追加│
│    │      │      │        │        │        │素娥即騎乘車牌號│。扣案如附表四之三所│起訴書│
│    │      │      │        │        │        │碼003-CSF號重型 │示之物均沒收之。    │附表一│
│    │      │      │        │        │        │機車前往左列交易├──────────┤編號9 │
│    │      │      │        │        │        │地點與辛○○會合│周添權被訴販賣第一級│所載│
│    │      │      │        │        │        │，由辛○○交付1,│毒品部分，無罪。    │。    │
│    │      │      │        │        │        │200元予子○○， │                    │      │
│    │      │      │        │        │        │子○○收取價金並│                    │      │
│    │      │      │        │        │        │交付左列毒品予曾│                    │      │
│    │      │      │        │        │        │忠義而完成交易。│                    │      │
├──┼───┼───┼────┼────┼────┼────────┼──────────┼───┤
│9-4 │子○○│辛○○│98年9 月│彰化縣彰│1,500 元│辛○○以曾煥珊使│子○○共同販賣第一級│即起訴│
│    │庚○○│      │30日下午│化市彰安│/ 海洛因│用之門號00000000│毒品，處無期徒刑，褫│書附表│
│    │      │      │5 時許  │國中附近│ (重量不│11號行動電話撥打│奪公權終身，未扣案販│一編號│
│    │（葉素│      │        │        │詳)     │子○○持用之門號│賣第一級毒品海洛因所│9、 │
│    │娥、陳│      │        │        │        │0000000000號行動│得新臺幣壹仟伍佰元與│99偵緝│
│    │慶安、│      │        │        │        │電話約定毒品海洛│庚○○連帶沒收之，如│94及95│
│    │周添權│      │        │        │        │因交易事宜後，葉│全部或一部不能沒收時│號追加│
│    │）    │      │        │        │        │素娥接聽後即告知│，以其等財產連帶抵償│起訴書│
│    │      │      │        │        │        │庚○○要前往左列│之。扣案如附表四之三│附表一│
│    │      │      │        │        │        │地點找辛○○，嗣│所示之物均沒收之。  │編號9 │
│    │      │      │        │        │        │由庚○○前往左列├──────────┤所載│
│    │      │      │        │        │        │交易地點與辛○○│庚○○共同販賣第一級│。    │
│    │      │      │        │        │        │會合，由辛○○交│毒品，累犯，處有期徒│      │
│    │      │      │        │        │        │付1,500元予陳慶 │刑柒年拾月，未扣案販│      │
│    │      │      │        │        │        │安，庚○○收取價│賣第一級毒品海洛因所│      │
│    │      │      │        │        │        │金並交付左列毒品│得新臺幣壹仟元伍佰與│      │
│    │      │      │        │        │        │予辛○○而完成交│子○○連帶沒收之，如│      │
│    │      │      │        │        │        │易。            │全部或一部不能沒收時│      │
│    │      │      │        │        │        │                │，以其等財產連帶抵償│      │
│    │      │      │        │        │        │                │之。扣案如附表四之三│      │
│    │      │      │        │        │        │                │所示之物均沒收之。  │      │
│    │      │      │        │        │        │                ├──────────┤      │
│    │      │      │        │        │        │                │周添權被訴販賣第一級│      │
│    │      │      │        │        │        │                │毒品部分，無罪。    │      │
├──┼───┼───┼────┼────┼────┼────────┼──────────┼───┤
│9-5 │子○○│辛○○│98年10月│彰化縣彰│1,000 元│辛○○以丙○○使│子○○販賣第一級毒品│即起訴│
│    │      │      │3 日晚上│化市中正│/ 海洛因│用之門號00000000│，處無期徒刑，褫奪公│書附表│
│    │（葉素│      │9 時許  │路上之黃│ (重量不│14號行動電話撥打│權終身，未扣案販賣第│一編號│
│    │娥、周│      │        │昏市場附│詳)     │子○○持用之門號│一級毒品海洛因所得新│9、 │
│    │添權）│      │        │近      │        │0000000000號行動│臺幣壹仟元沒收之，如│99偵緝│
│    │      │      │        │        │        │電話約定毒品海洛│全部或一部不能沒收時│94及95│
│    │      │      │        │        │        │因交易事宜後，葉│，以其財產抵償之。扣│號追加│
│    │      │      │        │        │        │素娥即騎乘車牌號│扣案如附表四之三所示│起訴書│
│    │      │      │        │        │        │碼003-CSF號重型 │之物均沒收之。      │附表一│
│    │      │      │        │        │        │機車前往左列交易├──────────┤編號9 │
│    │      │      │        │        │        │地點與辛○○會合│周添權被訴販賣第一級│所載│
│    │      │      │        │        │        │，由辛○○交付1,│毒品部分，無罪。    │。    │
│    │      │      │        │        │        │000元予子○○， │                    │      │
│    │      │      │        │        │        │子○○收取價金並│                    │      │
│    │      │      │        │        │        │交付左列毒品予曾│                    │      │
│    │      │      │        │        │        │忠義而完成交易。│                    │      │
├──┼───┼───┼────┼────┼────┼────────┼──────────┼───┤
│9-6 │子○○│辛○○│98年10月│彰化縣彰│1,000 元│辛○○以丙○○使│子○○販賣第一級毒品│即起訴│
│    │      │      │4 日晚上│化市中正│/ 海洛因│用之門號00000000│，處無期徒刑，褫奪公│書附表│
│    │（葉素│      │9 時16分│路上之黃│ (重量不│14號行動電話撥打│權終身，未扣案販賣第│一編號│
│    │娥、周│      │許      │昏市場附│詳)     │子○○持用之門號│一級毒品海洛因所得新│9、 │
│    │添權）│      │        │近      │        │0000000000號行動│臺幣壹仟元沒收之，如│99偵緝│
│    │      │      │        │        │        │電話約定毒品海洛│全部或一部不能沒收時│94及95│
│    │      │      │        │        │        │因交易事宜後，葉│，以其財產抵償之。扣│號追加│
│    │      │      │        │        │        │素娥即騎乘車牌號│案如附表四之三所示之│起訴書│
│    │      │      │        │        │        │碼003-CSF號重型 │物均沒收之。        │附表一│
│    │      │      │        │        │        │機車前往左列交易├──────────┤編號9 │
│    │      │      │        │        │        │地點與辛○○會合│周添權被訴販賣第一級│所載│
│    │      │      │        │        │        │，由辛○○交付1,│毒品部分，無罪。    │。    │
│    │      │      │        │        │        │000元予子○○， │                    │      │
│    │      │      │        │        │        │子○○收取價金並│                    │      │
│    │      │      │        │        │        │交付左列毒品予曾│                    │      │
│    │      │      │        │        │        │忠義而完成交易。│                    │      │
├──┼───┼───┼────┼────┼────┼────────┼──────────┼───┤
│9-7 │子○○│辛○○│98年10月│彰化縣彰│1,500 元│辛○○以曾煥珊使│子○○販賣第一級毒品│即起訴│
│    │      │      │6 日上午│化市中正│/ 海洛因│用之門號00000000│，處無期徒刑，褫奪公│書附表│
│    │（葉素│      │8 時15分│路上之黃│ (重量不│11號行動電話撥打│權終身，未扣案販賣第│一編號│
│    │娥、周│      │許      │昏市場前│詳)     │子○○持用之門號│一級毒品海洛因所得新│9、 │
│    │添權）│      │        │之全家便│        │0000000000號行動│臺幣壹仟伍佰元沒收之│99偵緝│
│    │      │      │        │利商店  │        │電話約定毒品海洛│，如全部或一部不能沒│94及95│
│    │      │      │        │        │        │因交易事宜後，葉│收時，以其財產抵償之│號追加│
│    │      │      │        │        │        │素娥即騎乘車牌號│。扣案如附表四之三所│起訴書│
│    │      │      │        │        │        │碼003-CSF號重型 │示之物均沒收之。    │附表一│
│    │      │      │        │        │        │機車前往左列交易├──────────┤編號9 │
│    │      │      │        │        │        │地點與辛○○會合│周添權被訴販賣第一級│所載│
│    │      │      │        │        │        │，由辛○○交付1,│毒品部分，無罪。    │。    │
│    │      │      │        │        │        │500 元予子○○，│                    │      │
│    │      │      │        │        │        │子○○收取價金並│                    │      │
│    │      │      │        │        │        │交付左列毒品予曾│                    │      │
│    │      │      │        │        │        │忠義而完成交易。│                    │      │
│    │      │      │        │        │        │（辛○○與曾煥珊│                    │      │
│    │      │      │        │        │        │合資1,500元。） │                    │      │
├──┼───┼───┼────┼────┼────┼────────┼──────────┼───┤
│9-8 │子○○│辛○○│98年10月│彰化市中│1,000 元│辛○○以丙○○使│子○○販賣第一級毒品│即起訴│
│    │      │      │6 日晚上│正路上之│/ 海洛因│用之門號00000000│，處無期徒刑，褫奪公│書附表│
│    │（葉素│      │10時38分│黃昏市場│ (重量不│14號行動電話撥打│權終身，未扣案販賣第│一編號│
│    │娥、周│      │許      │附近    │詳)     │子○○持用之門號│一級毒品海洛因所得新│9、 │
│    │添權）│      │        │        │        │0000000000號行動│臺幣壹仟元沒收之，如│99偵緝│
│    │      │      │        │        │        │電話約定毒品海洛│全部或一部不能沒收時│94及95│
│    │      │      │        │        │        │因交易事宜後，葉│，以其財產抵償之。扣│號追加│
│    │      │      │        │        │        │素娥即騎乘車牌號│案如附表四之三所示之│起訴書│
│    │      │      │        │        │        │碼003-CSF號重型 │物均沒收之。        │附表一│
│    │      │      │        │        │        │機車前往左列交易├──────────┤編號9 │
│    │      │      │        │        │        │地點與辛○○會合│周添權被訴販賣第一級│所載│
│    │      │      │        │        │        │，由辛○○交付1,│毒品部分，無罪。    │。    │
│    │      │      │        │        │        │000元予子○○， │                    │      │
│    │      │      │        │        │        │子○○收取價金並│                    │      │
│    │      │      │        │        │        │交付左列毒品予曾│                    │      │
│    │      │      │        │        │        │忠義而完成交易。│                    │      │
├──┼───┼───┼────┼────┼────┼────────┼──────────┼───┤
│9-9 │子○○│辛○○│98年10月│彰化縣彰│1,000 元│辛○○以曾煥珊使│子○○販賣第一級毒品│即起訴│
│    │      │      │7 日下午│化市中正│/ 海洛因│用之門號00000000│，處無期徒刑，褫奪公│書附表│
│    │（葉素│      │3 時3 分│路上之黃│ (重量不│11號行動電話撥打│權終身，未扣案販賣第│一編號│
│    │娥、周│      │許      │昏市場附│詳)     │子○○持用之門號│一級毒品海洛因所得新│9、 │
│    │添權）│      │        │近      │        │0000000000號行動│臺幣壹仟元沒收之，如│99偵緝│
│    │      │      │        │        │        │電話約定毒品海洛│全部或一部不能沒收時│94及95│
│    │      │      │        │        │        │因交易事宜後，葉│，以其財產抵償之。扣│號追加│
│    │      │      │        │        │        │素娥即騎乘車牌號│案如附表四之三所示之│起訴書│
│    │      │      │        │        │        │碼003-CSF 號重型│物均沒收之。        │附表一│
│    │      │      │        │        │        │機車前往左列交易├──────────┤編號9 │
│    │      │      │        │        │        │地點與辛○○會合│周添權被訴販賣第一級│所載│
│    │      │      │        │        │        │，由辛○○交付1,│毒品部分，無罪。    │。    │
│    │      │      │        │        │        │000 元予子○○，│                    │      │
│    │      │      │        │        │        │子○○收取價金並│                    │      │
│    │      │      │        │        │        │交付左列毒品予曾│                    │      │
│    │      │      │        │        │        │忠義而完成交易。│                    │      │
├──┼───┼───┼────┼────┼────┼────────┼──────────┼───┤
│9-10│子○○│辛○○│98年10月│彰化縣彰│1,000 元│辛○○以曾煥珊使│子○○共同販賣第一級│即起訴│
│    │卯○○│      │8 日中午│化市中正│/ 海洛因│用之門號00000000│毒品，處無期徒刑，褫│書附表│
│    │      │      │12時9 分│路2段660│ (重量不│11號行動電話及柯│奪公權終身，未扣案販│一編號│
│    │（葉素│      │許      │號對面  │詳)     │志龍使用之098367│賣第一級毒品海洛因所│9、 │
│    │娥、盧│      │        │        │        │3214撥打子○○持│得新臺幣壹仟元與盧美│99偵緝│
│    │美鳳、│      │        │        │        │用之門號00000000│鳳連帶沒收之，如全部│94及95│
│    │周添權│      │        │        │        │93號行動電話約定│或一部不能沒收時，以│號追加│
│    │）    │      │        │        │        │毒品海洛因交易事│其等財產連帶抵償之。│起訴書│
│    │      │      │        │        │        │宜後，分由子○○│扣案如附表四之三所示│附表一│
│    │      │      │        │        │        │及卯○○接聽後，│之物均沒收之。      │編號9 │
│    │      │      │        │        │        │子○○即告知盧美├──────────┤所載│
│    │      │      │        │        │        │鳳要前往左列地點│卯○○共同販賣第一級│  。  │
│    │      │      │        │        │        │找辛○○，嗣由盧│毒品，處有期徒刑拾伍│      │
│    │      │      │        │        │        │美鳳前往左列交易│年貳月，未扣案販賣第│      │
│    │      │      │        │        │        │地點與辛○○會合│一級毒品海洛因所得新│      │
│    │      │      │        │        │        │，由辛○○交付1,│臺幣壹仟元與子○○連│      │
│    │      │      │        │        │        │000元予卯○○， │帶沒收之，如全部或一│      │
│    │      │      │        │        │        │卯○○收取價金並│部不能沒收時，以其等│      │
│    │      │      │        │        │        │交付左列毒品予曾│財產連帶抵償之。扣案│      │
│    │      │      │        │        │        │忠義而完成交易。│如附表四之三所示之物│      │
│    │      │      │        │        │        │                │均沒收之。          │      │
│    │      │      │        │        │        │                ├──────────┤      │
│    │      │      │        │        │        │                │周添權被訴販賣第一級│      │
│    │      │      │        │        │        │                │毒品部分，無罪。    │      │
├──┼───┼───┼────┼────┼────┼────────┼──────────┼───┤
│9-11│子○○│辛○○│98年10月│彰化縣彰│1,500 元│辛○○以丙○○使│子○○共同販賣第一級│即起訴│
│    │周添權│      │9 日上午│化市中正│/ 海洛因│用之0000000000撥│毒品，處無期徒刑，褫│書附表│
│    │      │      │9 時45分│路上之黃│ (重量不│打子○○持用之門│奪公權終身，未扣案販│一編號│
│    │      │      │許      │昏市場前│詳)     │號0000000000號行│賣第一級毒品海洛因所│9、 │
│    │      │      │        │停車場  │        │動電話約定毒品海│得新臺幣壹仟伍佰元與│99偵緝│
│    │      │      │        │        │        │洛因交易事宜，由│周添權連帶沒收之，如│94及95│
│    │      │      │        │        │        │周添權接聽後轉告│全部或一部不能沒收時│號追加│
│    │      │      │        │        │        │子○○，子○○即│，以其等財產連帶抵償│起訴書│
│    │      │      │        │        │        │騎乘車牌號碼003-│之。扣案如附表五編號│附表一│
│    │      │      │        │        │        │CSF號重型機車前 │1至11 所示之物均沒收│編號9 │
│    │      │      │        │        │        │往左列交易地點與│銷燬之；扣案如附表四│所載│
│    │      │      │        │        │        │辛○○會合，由曾│之三所示之物均沒收之│  。  │
│    │      │      │        │        │        │忠義交付1,500元 │。                  │      │
│    │      │      │        │        │        │予子○○，子○○├──────────┤      │
│    │      │      │        │        │        │收取價金並交付左│周添權共同販賣第一級│      │
│    │      │      │        │        │        │列毒品予辛○○而│毒品，累犯，處有期徒│      │
│    │      │      │        │        │        │完成交易。      │刑拾陸年，未扣案販賣│      │
│    │      │      │        │        │        │                │第一級毒品海洛因所得│      │
│    │      │      │        │        │        │                │新臺幣壹仟伍佰元與葉│      │
│    │      │      │        │        │        │                │素娥連帶沒收之，如全│      │
│    │      │      │        │        │        │                │部或一部不能沒收時，│      │
│    │      │      │        │        │        │                │以其等財產連帶抵償之│      │
│    │      │      │        │        │        │                │。扣案如附表五編號1 │      │
│    │      │      │        │        │        │                │至11所示之物均沒收銷│      │
│    │      │      │        │        │        │                │燬之；扣案如附表四之│      │
│    │      │      │        │        │        │                │三所示之物均沒收之。│      │
├──┼───┼───┼────┼────┼────┼────────┼──────────┼───┤
│9-12│子○○│辛○○│98年10月│彰化縣彰│4,000 元│辛○○以丙○○使│子○○販賣第一級毒品│即起訴│
│    │      │      │12日下午│化市彰安│/ 海洛因│用之0000000000撥│，處無期徒刑，褫奪公│書附表│
│    │（葉素│      │3 時40分│國中附近│ (重量不│打子○○持用之門│權終身，未扣案販賣第│一編號│
│    │娥、周│      │許      │        │詳)     │號0000000000號行│一級毒品海洛因所得新│9、 │
│    │添權）│      │        │        │        │動電話約定毒品海│臺幣肆仟元沒收之，如│99偵緝│
│    │      │      │        │        │        │洛因交易事宜後，│全部或一部不能沒收時│94及95│
│    │      │      │        │        │        │由子○○接聽後，│，以其財產抵償之。扣│號追加│
│    │      │      │        │        │        │子○○即騎乘車牌│案如附表四之三所示之│起訴書│
│    │      │      │        │        │        │號碼003-CSF號重 │物均沒收之。        │附表一│
│    │      │      │        │        │        │型機車前往左列交├──────────┤編號9 │
│    │      │      │        │        │        │易地點與辛○○會│周添權被訴販賣第一級│所載│
│    │      │      │        │        │        │合，由辛○○交付│毒品部分，無罪。    │  。  │
│    │      │      │        │        │        │4,000元予子○○ │                    │      │
│    │      │      │        │        │        │，子○○收取價金│                    │      │
│    │      │      │        │        │        │並交付左列毒品予│                    │      │
│    │      │      │        │        │        │辛○○而完成交易│                    │      │
│    │      │      │        │        │        │。              │                    │      │
├──┼───┼───┼────┼────┼────┼────────┼──────────┼───┤
│10-1│子○○│真實姓│98年9 月│彰化縣彰│6,000 元│子○○與左列購毒│子○○共同販賣第一級│即起訴│
│    │巳○○│名年籍│16日下午│化市彰化│/ 海洛因│者聯絡毒品交易事│毒品，處無期徒刑，褫│書附表│
│    │周添權│不詳綽│2 時36分│火車站  │ (重量不│宜後，以門號0926│奪公權終身，未扣案販│一編號│
│    │      │號「豐│許      │        │詳) 及價│460493號行動電話│賣第一級毒品海洛因及│10、│
│    │      │原的」│        │        │錢重量不│撥打巳○○持用之│第二級毒品甲基安非他│99偵緝│
│    │      │（臺語│        │        │詳之甲基│門號0000000000號│命所得新臺幣陸仟元與│94及95│
│    │      │）之成│        │        │安非他命│行動電話，告知謝│巳○○及周添權連帶沒│號追加│
│    │      │年男子│        │        │        │雅萍要前去調毒品│收之，如全部或一部不│起訴書│
│    │      │      │        │        │        │並前往左列地點找│能沒收時，以其等財產│附表一│
│    │      │      │        │        │        │左列購毒者，嗣由│連帶抵償之。扣案如附│編號10│
│    │      │      │        │        │        │巳○○向與子○○│表三編號1 及附表五編│所載│
│    │      │      │        │        │        │有共同犯意聯絡之│號12至17所示之物均沒│。    │
│    │      │      │        │        │        │周添權取得左列毒│收銷燬之；扣案如附表│      │
│    │      │      │        │        │        │品後，前往左列交│四之三及附表四之四編│      │
│    │      │      │        │        │        │易地點與該購毒者│號26所示之物均沒收之│      │
│    │      │      │        │        │        │會合，由該購毒者│。                  │      │
│    │      │      │        │        │        │交付6,000 元予謝├──────────┤      │
│    │      │      │        │        │        │雅萍，巳○○收取│巳○○共同販賣第一級│      │
│    │      │      │        │        │        │價金並交付左列毒│毒品，累犯，處有期徒│      │
│    │      │      │        │        │        │品予該購毒者，再│刑柒年拾月，未扣案販│      │
│    │      │      │        │        │        │將價金交予周添權│賣第一級毒品海洛因及│      │
│    │      │      │        │        │        │而完成交易。    │第二級毒品甲基安非他│      │
│    │      │      │        │        │        │                │命所得新臺幣陸仟元與│      │
│    │      │      │        │        │        │                │子○○及周添權連帶沒│      │
│    │      │      │        │        │        │                │收之，如全部或一部不│      │
│    │      │      │        │        │        │                │能沒收時，以其等財產│      │
│    │      │      │        │        │        │                │連帶抵償之。扣案如附│      │
│    │      │      │        │        │        │                │表三編號1 及附表五編│      │
│    │      │      │        │        │        │                │號12至17所示之物均沒│      │
│    │      │      │        │        │        │                │收銷燬之；扣案如附表│      │
│    │      │      │        │        │        │                │四之三及附表四之四編│      │
│    │      │      │        │        │        │                │號26所示之物均沒收之│      │
│    │      │      │        │        │        │                │。                  │      │
│    │      │      │        │        │        │                ├──────────┤      │
│    │      │      │        │        │        │                │周添權共同販賣第一級│      │
│    │      │      │        │        │        │                │毒品，累犯，處有期徒│      │
│    │      │      │        │        │        │                │刑拾陸年，未扣案販賣│      │
│    │      │      │        │        │        │                │第一級毒品海洛因及第│      │
│    │      │      │        │        │        │                │二級毒品甲基安非他命│      │
│    │      │      │        │        │        │                │所得新臺幣陸仟元與葉│      │
│    │      │      │        │        │        │                │素娥及巳○○連帶沒收│      │
│    │      │      │        │        │        │                │之，如全部或一部不能│      │
│    │      │      │        │        │        │                │沒收時，以其等財產連│      │
│    │      │      │        │        │        │                │帶抵償之。扣案如附表│      │
│    │      │      │        │        │        │                │三編號1 及附表五編號│      │
│    │      │      │        │        │        │                │12至17所示之物均沒收│      │
│    │      │      │        │        │        │                │銷燬之；扣案如附表四│      │
│    │      │      │        │        │        │                │之三及附表四之四編號│      │
│    │      │      │        │        │        │                │26所示之物均沒收之。│      │
├──┼───┼───┼────┼────┼────┼────────┼──────────┼───┤
│10-2│子○○│真實姓│98年10月│彰化縣彰│3,000 元│子○○與左列購毒│子○○共同販賣第一級│即起訴│
│    │巳○○│名年籍│4 日下午│化市彰化│/ 海洛因│者聯絡毒品交易事│毒品，處無期徒刑，褫│書附表│
│    │周添權│不詳綽│1 時47分│火車站  │ (重量  │宜後，以門號0926│奪公權終身，未扣案販│一編號│
│    │      │號「豐│許      │        │0.67公克│460493號行動電話│賣第一級毒品海洛因所│10、│
│    │      │原的」│        │        │）      │撥打巳○○持用之│得新臺幣仟元與謝雅│99偵緝│
│    │      │（臺語│        │        │        │門號0000000000號│萍及周添權連帶沒收之│94及95│
│    │      │）之成│        │        │        │行動電話，告知謝│，如全部或一部不能沒│號追加│
│    │      │年男子│        │        │        │雅萍要向周添權調│收時，以其等財產連帶│起訴書│
│    │      │      │        │        │        │取毒品，並前往左│抵償之。扣案如附表四│附表一│
│    │      │      │        │        │        │列地點找左列購毒│之三及附表四之四編號│編號10│
│    │      │      │        │        │        │者，嗣由巳○○前│27所示之物均沒收之。│所載│
│    │      │      │        │        │        │往左列交易地點與├──────────┤。    │
│    │      │      │        │        │        │該購毒者會合，由│巳○○共同販賣第一級│      │
│    │      │      │        │        │        │該購毒者交付3,00│毒品，累犯，處有期徒│      │
│    │      │      │        │        │        │0元予巳○○，謝 │刑柒年拾月，未扣案販│      │
│    │      │      │        │        │        │雅萍收取價金並交│賣第一級毒品海洛因所│      │
│    │      │      │        │        │        │付左列毒品予該購│得新臺幣仟元與葉素│      │
│    │      │      │        │        │        │毒者，再將價金交│娥及周添權連帶沒收之│      │
│    │      │      │        │        │        │給周添權而完成交│，如全部或一部不能沒│      │
│    │      │      │        │        │        │易。            │收時，以其等財產連帶│      │
│    │      │      │        │        │        │                │抵償之。扣案如附表四│      │
│    │      │      │        │        │        │                │之三及附表四之四編號│      │
│    │      │      │        │        │        │                │27所示之物均沒收之。│      │
│    │      │      │        │        │        │                ├──────────┤      │
│    │      │      │        │        │        │                │周添權共同販賣第一級│      │
│    │      │      │        │        │        │                │毒品，累犯，處有期徒│      │
│    │      │      │        │        │        │                │刑拾陸年，未扣案販賣│      │
│    │      │      │        │        │        │                │第一級毒品海洛因所得│      │
│    │      │      │        │        │        │                │新臺幣仟元與子○○│      │
│    │      │      │        │        │        │                │及巳○○連帶沒收之，│      │
│    │      │      │        │        │        │                │如全部或一部不能沒收│      │
│    │      │      │        │        │        │                │時，以其等財產連帶抵│      │
│    │      │      │        │        │        │                │償之。扣案如附表四之│      │
│    │      │      │        │        │        │                │三及附表四之四編號27│      │
│    │      │      │        │        │        │                │所示之物均沒收之。  │      │
├──┼───┼───┼────┼────┼────┼────────┼──────────┼───┤
│11-1│子○○│真實姓│98年9 月│彰化縣彰│2,000 元│癸○○持子○○之│子○○共同販賣第一級│即起訴│
│    │癸○○│名年籍│29日晚上│化市中正│/ 海洛因│門號0000000000號│毒品，處無期徒刑，褫│書附表│
│    │      │不詳綽│7 時11分│路上之統│ (重量不│行動電話與左列購│奪公權終身，未扣案販│一編號│
│    │（葉素│號「土│許      │一便利商│詳）    │毒者聯絡毒品交易│賣第一級毒品海洛因所│11、│
│    │娥、楊│豆」之│        │店附近之│        │事宜後，便向葉素│得新臺幣貳仟元與楊宏│99偵緝│
│    │宏志、│成年男│        │榕樹下  │        │娥告知並取得毒品│志連帶沒收之，如全部│94及95│
│    │周添權│子    │        │        │        │，再由癸○○前往│或一部不能沒收時，以│號追加│
│    │）    │      │        │        │        │左列交易地點與該│其等財產連帶抵償之。│起訴書│
│    │      │      │        │        │        │購毒者會合，由該│扣案如附表四之三所示│附表一│
│    │      │      │        │        │        │購毒者交付2,000 │之物均沒收之。      │編號11│
│    │      │      │        │        │        │元予癸○○，楊宏├──────────┤所載│
│    │      │      │        │        │        │志收取價金並交付│周添權被訴販賣第一級│。    │
│    │      │      │        │        │        │左列毒品予該購毒│毒品部分，無罪。    │      │
│    │      │      │        │        │        │者，再將價金交付│                    │      │
│    │      │      │        │        │        │予子○○而完成交│                    │      │
│    │      │      │        │        │        │易。            │                    │      │
├──┼───┼───┼────┼────┼────┼────────┼──────────┼───┤
│11-2│子○○│真實姓│98年10月│彰化縣彰│2,000 元│子○○與左列購毒│子○○共同販賣第一級│即起訴│
│    │巳○○│名年籍│4 日下午│化市彰安│/ 海洛因│者聯絡毒品交易事│毒品，處無期徒刑，褫│書附表│
│    │周添權│不詳綽│4 時18分│國中附近│ (重量不│宜後，以門號0922│奪公權終身，未扣案販│一編號│
│    │      │號「土│許      │之統一便│詳）    │077524號行動電話│賣第一級毒品海洛因所│11、│
│    │      │豆」之│        │利商店  │        │撥打巳○○持用之│得新臺幣貳仟元與謝雅│99偵緝│
│    │      │成年男│        │        │        │門號0000000000號│萍及周添權連帶沒收之│94及95│
│    │      │子    │        │        │        │行動電話，告知謝│，如全部或一部不能沒│號追加│
│    │      │      │        │        │        │雅萍要前往左列地│收時，以其等財產連帶│起訴書│
│    │      │      │        │        │        │點找左列購毒者，│抵償之。扣案如附表四│附表一│
│    │      │      │        │        │        │嗣由巳○○前往左│之一編號1 所示之物沒│編號11│
│    │      │      │        │        │        │列交易地點與該購│收銷燬之；扣案如附表│所載│
│    │      │      │        │        │        │毒者會合，由該購│四之三及附表四之四編│。    │
│    │      │      │        │        │        │毒者交付2,000元 │號26所示之物均沒收之│      │
│    │      │      │        │        │        │予巳○○，巳○○│。                  │      │
│    │      │      │        │        │        │收取價金並交付左├──────────┤      │
│    │      │      │        │        │        │列毒品予該購毒者│巳○○共同販賣第一級│      │
│    │      │      │        │        │        │，再將價金交付葉│毒品，累犯，處有期徒│      │
│    │      │      │        │        │        │素娥而向周添權調│刑柒年拾月，未扣案販│      │
│    │      │      │        │        │        │取毒品，再完成交│賣第一級毒品海洛因所│      │
│    │      │      │        │        │        │易。            │得新臺幣貳仟元與葉素│      │
│    │      │      │        │        │        │                │娥及周添權連帶沒收之│      │
│    │      │      │        │        │        │                │，如全部或一部不能沒│      │
│    │      │      │        │        │        │                │收時，以其等財產連帶│      │
│    │      │      │        │        │        │                │抵償之。扣案如附表四│      │
│    │      │      │        │        │        │                │之一編號1 所示之物沒│      │
│    │      │      │        │        │        │                │收銷燬之；扣案如附表│      │
│    │      │      │        │        │        │                │四之三及附表四之四編│      │
│    │      │      │        │        │        │                │號26所示之物均沒收之│      │
│    │      │      │        │        │        │                │。                  │      │
│    │      │      │        │        │        │                ├──────────┤      │
│    │      │      │        │        │        │                │周添權共同販賣第一級│      │
│    │      │      │        │        │        │                │毒品，累犯，處有期徒│      │
│    │      │      │        │        │        │                │刑拾陸年，未扣案販賣│      │
│    │      │      │        │        │        │                │第一級毒品海洛因所得│      │
│    │      │      │        │        │        │                │新臺幣貳仟元與子○○│      │
│    │      │      │        │        │        │                │及巳○○連帶沒收之，│      │
│    │      │      │        │        │        │                │如全部或一部不能沒收│      │
│    │      │      │        │        │        │                │時，以其等財產連帶抵│      │
│    │      │      │        │        │        │                │償之。扣案如附表四之│      │
│    │      │      │        │        │        │                │一編號1 所示之物沒收│      │
│    │      │      │        │        │        │                │銷燬之；扣案如附表四│      │
│    │      │      │        │        │        │                │之三及附表四之四編號│      │
│    │      │      │        │        │        │                │26所示之物均沒收之。│      │
├──┼───┼───┼────┼────┼────┼────────┼──────────┼───┤
│ 12 │子○○│真實姓│98年10月│彰化縣彰│3,000 元│子○○與左列購毒│子○○共同販賣第一級│即起訴│
│    │巳○○│名年籍│4 日下午│化市彰中│/ 海洛因│者聯絡毒品交易事│毒品，處無期徒刑，褫│書附表│
│    │周添權│不詳綽│2 時12分│正路上某│( 重量  │宜後，以門號0922│奪公權終身，未扣案販│一編號│
│    │      │號「小│許      │黃昏市場│0.67公克│077524號行動電話│賣第一級毒品海洛因所│12、99│
│    │      │琪」之│        │附近    │)       │撥打巳○○持用之│得新臺幣仟元與謝雅│偵緝94│
│    │      │成年女│        │        │        │門號0000000000號│萍及周添權連帶沒收之│及95號│
│    │      │子    │        │        │        │行動電話，告知謝│，如全部或一部不能沒│追加起│
│    │      │      │        │        │        │雅萍要向周添權調│收時，以其等財產連帶│訴書附│
│    │      │      │        │        │        │取毒品，再前往左│抵償之。扣案如附表四│表一編│
│    │      │      │        │        │        │列地點找左列購毒│之三及附表四之四編號│號12所│
│    │      │      │        │        │        │者，嗣由巳○○前│28所示之物均沒收之。│載。  │
│    │      │      │        │        │        │往左列交易地點與├──────────┤      │
│    │      │      │        │        │        │該購毒者會合，由│巳○○共同販賣第一級│      │
│    │      │      │        │        │        │該購毒者交付3,00│毒品，累犯，處有期徒│      │
│    │      │      │        │        │        │0元予巳○○，謝 │刑柒年拾月，未扣案販│      │
│    │      │      │        │        │        │雅萍收取價金並交│賣第一級毒品海洛因所│      │
│    │      │      │        │        │        │付左列毒品予該購│得新臺幣仟元與葉素│      │
│    │      │      │        │        │        │毒者，再將價金交│娥及周添權連帶沒收之│      │
│    │      │      │        │        │        │予周添權而完成交│，如全部或一部不能沒│      │
│    │      │      │        │        │        │易。            │收時，以其等財產連帶│      │
│    │      │      │        │        │        │                │抵償之。扣案如附表四│      │
│    │      │      │        │        │        │                │之三及附表四之四編號│      │
│    │      │      │        │        │        │                │28所示之物均沒收之。│      │
│    │      │      │        │        │        │                ├──────────┤      │
│    │      │      │        │        │        │                │周添權共同販賣第一級│      │
│    │      │      │        │        │        │                │毒品，累犯，處有期徒│      │
│    │      │      │        │        │        │                │刑拾陸年，未扣案販賣│      │
│    │      │      │        │        │        │                │第一級毒品海洛因所得│      │
│    │      │      │        │        │        │                │新臺幣仟元與子○○│      │
│    │      │      │        │        │        │                │及巳○○連帶沒收之，│      │
│    │      │      │        │        │        │                │如全部或一部不能沒收│      │
│    │      │      │        │        │        │                │時，以其等財產連帶抵│      │
│    │      │      │        │        │        │                │償之。扣案如附表四之│      │
│    │      │      │        │        │        │                │三及附表四之四編號28│      │
│    │      │      │        │        │        │                │所示之物均沒收之。  │      │
├──┼───┼───┼────┼────┼────┼────────┼──────────┼───┤
│ 13 │子○○│真實姓│98年9 月│彰化縣彰│4,000 元│巳○○以門號0985│子○○販賣第一級毒品│即起訴│
│    │巳○○│名年籍│18日下午│化市彰安│/ 海洛因│214033號行動電話│未遂，處有期徒刑拾伍│書附表│
│    │      │不詳綽│5 時55分│國中附近│ (重量不│與子○○持用之門│年陸月。扣案如附表四│一編號│
│    │（葉素│號「秀│許      │之統一便│詳）    │號0000000000號行│之三及附表四之四編號│13、│
│    │娥、謝│霞」之│        │利商店  │        │動電話聯絡，告知│26所示之物均沒收之。│99偵緝│
│    │雅萍、│成年女│        │        │        │其真實姓名年籍不├──────────┤94及95│
│    │周添權│子    │        │        │（●未遂│詳綽號「秀霞」之│巳○○幫助販賣第一級│號追加│
│    │）    │      │        │        │無販毒所│成年女子欲購買4,│毒品未遂，累犯，處有│起訴書│
│    │      │      │        │        │得）    │000元海洛因之情 │期徒刑肆年。扣案如附│附表一│
│    │      │      │        │        │        │，嗣子○○即前往│表四之四編號26所示之│編號13│
│    │      │      │        │        │        │左列交易地點與該│物沒收之。          │所載│
│    │      │      │        │        │        │購毒者會合，惟因├──────────┤。    │
│    │      │      │        │        │        │無法辨認購毒者為│周添權被訴販賣第一級│      │
│    │      │      │        │        │        │何人而未遂。    │毒品部分，無罪。    │      │
├──┼───┼───┼────┼────┼────┼────────┼──────────┼───┤
│14-1│子○○│真實姓│98年9 月│彰化縣彰│2,000 元│子○○交代卯○○│子○○共同販賣第二級│即起訴│
│    │卯○○│名年籍│22日晚上│化市彰安│/ 甲基安│以其持用之門號09│毒品，處有期徒刑柒年│書附表│
│    │      │不詳之│7 時4 分│國中附近│非他命( │00000000號行動電│陸月，未扣案販賣第二│一編號│
│    │（葉素│成年男│許      │        │重量不詳│話與左列購毒者（│級毒品甲基安非他命所│13、│
│    │娥、盧│子    │        │        │）      │使用門號00000000│得新臺幣貳仟元與盧美│99偵緝│
│    │美鳳、│      │        │        │        │50號行動電話）聯│鳳連帶沒收之，如全部│94及95│
│    │周添權│      │        │        │        │絡毒品交易事宜，│或一部不能沒收時，以│號追加│
│    │）    │      │        │        │        │嗣由卯○○前往左│其等財產連帶抵償之。│起訴書│
│    │      │      │        │        │        │列交易地點與該購│扣案如附表四之三所示│附表一│
│    │      │      │        │        │        │毒者會合，由該購│之物均沒收之。      │編號13│
│    │      │      │        │        │        │毒者交付2,000 元├──────────┤所載│
│    │      │      │        │        │        │予卯○○，卯○○│卯○○共同販賣第二級│。    │
│    │      │      │        │        │        │收取價金並交付左│毒品，處有期徒刑柒年│      │
│    │      │      │        │        │        │列毒品予該購毒者│貳月，未扣案販賣第二│      │
│    │      │      │        │        │        │而完成交易。    │級毒品甲基安非他命所│      │
│    │      │      │        │        │        │                │得新臺幣貳仟元與葉素│      │
│    │      │      │        │        │        │                │娥連帶沒收之，如全部│      │
│    │      │      │        │        │        │                │或一部不能沒收時，以│      │
│    │      │      │        │        │        │                │其等財產連帶抵償之。│      │
│    │      │      │        │        │        │                │扣案如附表四之三所示│      │
│    │      │      │        │        │        │                │之物均沒收之。      │      │
│    │      │      │        │        │        │                ├──────────┤      │
│    │      │      │        │        │        │                │周添權被訴販賣第二級│      │
│    │      │      │        │        │        │                │毒品部分，無罪。    │      │
├──┼───┼───┼────┼────┼────┼────────┼──────────┼───┤
│14-2│子○○│真實姓│98年9 月│彰化縣彰│1,500 元│子○○交代卯○○│子○○共同販賣第二級│即起訴│
│    │卯○○│名年籍│22日晚上│化市彰安│/ 甲基安│以其持用之門號09│毒品，處有期徒刑柒年│書附表│
│    │      │不詳之│6 時26分│國中附近│非他命( │00000000號行動電│陸月，未扣案販賣第二│一編號│
│    │（葉素│成年男│許      │之統一便│重量不詳│話與左列購毒者（│級毒品甲基安非他命所│13、│
│    │娥、盧│子    │        │利商店  │）      │使用門號00000000│得新臺幣壹仟伍佰元與│99偵緝│
│    │美鳳、│      │        │        │        │94號行動電話）聯│卯○○連帶沒收之，如│94及95│
│    │周添權│      │        │        │        │絡毒品交易事宜，│全部或一部不能沒收時│號追加│
│    │）    │      │        │        │        │嗣由卯○○前往左│，以其等財產連帶抵償│起訴書│
│    │      │      │        │        │        │列交易地點與該購│之。扣案如附表四之三│附表一│
│    │      │      │        │        │        │毒者會合，由該購│所示之物均沒收之。  │編號13│
│    │      │      │        │        │        │毒者交付1,500 元├──────────┤所載│
│    │      │      │        │        │        │予卯○○，卯○○│卯○○共同販賣第二級│。    │
│    │      │      │        │        │        │收取價金並交付左│毒品，處有期徒刑柒年│      │
│    │      │      │        │        │        │列毒品予該購毒者│貳月，未扣案販賣第二│      │
│    │      │      │        │        │        │而完成交易。    │級毒品甲基安非他命所│      │
│    │      │      │        │        │        │                │得新臺幣壹仟伍佰元與│      │
│    │      │      │        │        │        │                │子○○連帶沒收之，如│      │
│    │      │      │        │        │        │                │全部或一部不能沒收時│      │
│    │      │      │        │        │        │                │，以其等財產連帶抵償│      │
│    │      │      │        │        │        │                │之。扣案如附表四之三│      │
│    │      │      │        │        │        │                │所示之物均沒收之。  │      │
│    │      │      │        │        │        │                ├──────────┤      │
│    │      │      │        │        │        │                │周添權被訴販賣第二級│      │
│    │      │      │        │        │        │                │毒品部分，無罪。    │      │
├──┼───┼───┼────┼────┼────┼────────┼──────────┼───┤
│14-3│子○○│真實姓│98年9 月│彰化縣彰│6,000 元│購毒者以門號0980│子○○共同販賣第一級│即起訴│
│    │癸○○│名年籍│29日下午│化市中正│/ 海洛因│829933號行動電話│毒品，處無期徒刑，褫│書附表│
│    │      │不詳之│4 時20分│路與四維│ (重量不│傳簡訊予子○○09│奪公權終身。未扣案販│一編號│
│    │（葉素│成年男│許      │路口全家│詳）    │00000000號行動電│賣第一級毒品海洛因所│13、│
│    │娥、楊│子    │        │便利商店│        │話，並與子○○聯│得新臺幣仟元與楊宏│99偵緝│
│    │宏志、│      │        │        │        │繫毒品交易事宜，│志連帶沒收之，如全部│94及95│
│    │周添權│      │        │        │（●僅向│子○○即交代楊宏│或一部不能沒收時，以│號追加│
│    │）    │      │        │        │購毒者收│志前往左列交易地│其等財產連帶抵償之。│起訴書│
│    │      │      │        │        │取3000元│點找左列購毒者，│扣案如附表四之三所示│附表一│
│    │      │      │        │        │，餘3000│嗣由癸○○前往左│之物均沒收之。      │編號13│
│    │      │      │        │        │元尚積欠│列交易地點與該購├──────────┤所載│
│    │      │      │        │        │未償）  │毒者會合，由該購│周添權被訴販賣第一級│。    │
│    │      │      │        │        │        │毒者交付3,000元 │毒品部分，無罪。    │      │
│    │      │      │        │        │        │予癸○○，癸○○│                    │      │
│    │      │      │        │        │        │收取價金並交付左│                    │      │
│    │      │      │        │        │        │列毒品予該購毒者│                    │      │
│    │      │      │        │        │        │而完成交易（葉素│                    │      │
│    │      │      │        │        │        │娥同意該購毒者積│                    │      │
│    │      │      │        │        │        │欠剩下之3,000元 │                    │      │
│    │      │      │        │        │        │）              │                    │      │
├──┼───┼───┼────┼────┼────┼────────┼──────────┼───┤
│14-4│子○○│真實姓│98年10月│彰化縣彰│1,500 元│子○○與左列購毒│子○○共同販賣第一級│即起訴│
│    │巳○○│名年籍│4 日上午│化市彰中│/ 海洛因│者聯絡毒品交易事│毒品，處無期徒刑，褫│書附表│
│    │周添權│不詳之│9 時12分│正路上之│ (重量不│宜後，以門號0926│奪公權終身，未扣案販│一編號│
│    │      │成年男│許      │全家便利│詳)     │460493號行動電話│賣第一級毒品海洛因所│13、│
│    │      │子    │        │商店    │        │撥打巳○○持用之│得新臺幣壹仟伍佰元與│99偵緝│
│    │      │      │        │        │        │門號0000000000號│巳○○及周添權連帶沒│94及95│
│    │      │      │        │        │        │行動電話，告知謝│收之，如全部或一部不│號追加│
│    │      │      │        │        │        │雅萍要前往左列地│能沒收時，以其等財產│起訴書│
│    │      │      │        │        │        │點找左列購毒者，│連帶抵償之。扣案如附│附表一│
│    │      │      │        │        │        │嗣由巳○○前往左│表四之三及附表四之四│編號13│
│    │      │      │        │        │        │列交易地點與該購│編號28所示之物均沒收│所載│
│    │      │      │        │        │        │毒者會合，由該購│之。                │。    │
│    │      │      │        │        │        │毒者交付1,500元 ├──────────┤      │
│    │      │      │        │        │        │予巳○○，巳○○│巳○○共同販賣第一級│      │
│    │      │      │        │        │        │收取價金並交付左│毒品，累犯，處有期徒│      │
│    │      │      │        │        │        │列毒品予該購毒者│刑柒年拾月，未扣案販│      │
│    │      │      │        │        │        │而完成交易。    │賣第一級毒品海洛因所│      │
│    │      │      │        │        │        │                │得新臺幣壹仟伍佰元與│      │
│    │      │      │        │        │        │                │子○○及周添權連帶沒│      │
│    │      │      │        │        │        │                │收之，如全部或一部不│      │
│    │      │      │        │        │        │                │能沒收時，以其等財產│      │
│    │      │      │        │        │        │                │連帶抵償之。扣案如附│      │
│    │      │      │        │        │        │                │表四之三及附表四之四│      │
│    │      │      │        │        │        │                │編號28所示之物均沒收│      │
│    │      │      │        │        │        │                │之。                │      │
│    │      │      │        │        │        │                ├──────────┤      │
│    │      │      │        │        │        │                │周添權共同販賣第一級│      │
│    │      │      │        │        │        │                │毒品，累犯，處有期徒│      │
│    │      │      │        │        │        │                │刑拾陸年，未扣案販賣│      │
│    │      │      │        │        │        │                │第一級毒品海洛因所得│      │
│    │      │      │        │        │        │                │新臺幣壹仟伍佰元與葉│      │
│    │      │      │        │        │        │                │素娥及巳○○連帶沒收│      │
│    │      │      │        │        │        │                │之，如全部或一部不能│      │
│    │      │      │        │        │        │                │沒收時，以其等財產連│      │
│    │      │      │        │        │        │                │帶抵償之。扣案如附表│      │
│    │      │      │        │        │        │                │四之三及附表四之四編│      │
│    │      │      │        │        │        │                │號28所示之物均沒收之│      │
│    │      │      │        │        │        │                │。                  │      │
├──┼───┼───┼────┼────┼────┼────────┼──────────┼───┤
│14-5│子○○│真實姓│98年10月│彰化縣彰│2,000 元│癸○○持子○○之│子○○共同販賣第二級│即起訴│
│    │癸○○│名年籍│4 日晚上│化市金馬│/ 甲基安│門號0000000000號│毒品，處有期徒刑柒年│書附表│
│    │      │不詳之│6 時48分│路靠近曉│非他命( │行動電話與左列購│陸月，未扣案販賣第二│一編號│
│    │（葉素│成年女│許      │陽地下道│重量不詳│毒者聯絡毒品交易│級毒品甲基安非他命所│13、│
│    │娥、楊│子    │        │附近    │)       │事宜後，嗣由楊宏│得新臺幣貳仟元與楊宏│99偵緝│
│    │宏志、│      │        │        │        │志前往左列交易地│志連帶沒收之，如全部│94及95│
│    │周添權│      │        │        │（●僅向│點與該購毒者會合│或一部不能沒收時，以│號追加│
│    │）    │      │        │        │購毒者收│，由該購毒者交付│其等財產連帶抵償之。│起訴書│
│    │      │      │        │        │取1500元│1,500 元予癸○○│扣案如附表三編號2 之│附表一│
│    │      │      │        │        │價款）  │，癸○○收取價金│甲基安非他命沒收銷毀│編號13│
│    │      │      │        │        │        │並交付左列毒品予│之；扣案如附表四之三│所載│
│    │      │      │        │        │        │該購毒者而完成交│所示之物均沒收之。  │。    │
│    │      │      │        │        │        │易。            ├──────────┤      │
│    │      │      │        │        │        │（●●癸○○此次│周添權被訴販賣第二級│      │
│    │      │      │        │        │        │只向該購毒者收取│毒品部分，無罪。    │      │
│    │      │      │        │        │        │1500元，但給的毒│                    │      │
│    │      │      │        │        │        │品數量係2000元安│                    │      │
│    │      │      │        │        │        │非他命。）      │                    │      │
├──┼───┼───┼────┼────┼────┼────────┼──────────┼───┤
│14-6│子○○│真實姓│98年10月│彰化縣彰│1500元/ │子○○、癸○○先│子○○共同販賣第一級│即起訴│
│    │癸○○│名年籍│7 日晚上│化市中正│海洛因（│後以門號00000000│毒品，處無期徒刑，褫│書附表│
│    │      │不詳之│11時32分│路上之全│重量不詳│24號行動電話與左│奪公權終身，未扣案販│一編號│
│    │（葉素│成年男│許      │家便利商│）      │列購毒者聯絡毒品│賣第一級毒品海洛因所│13、│
│    │娥、楊│子    │        │店      │        │交易事宜後，由楊│得新臺幣壹仟伍佰元與│99偵緝│
│    │宏志、│      │        │        │        │宏志前往左列交易│癸○○連帶沒收之，如│94及95│
│    │周添權│      │        │        │        │地點與該購毒者會│全部或一部不能沒收時│號追加│
│    │）    │      │        │        │        │合，由該購毒者交│，以其等財產連帶抵償│起訴書│
│    │      │      │        │        │        │付1,500 元予楊宏│之。扣案如附表四之三│附表一│
│    │      │      │        │        │        │志，癸○○收取價│所示之物均沒收之。  │編號13│
│    │      │      │        │        │        │金並交付左列毒品├──────────┤所載│
│    │      │      │        │        │        │予該購毒者而完成│周添權被訴販賣第一級│。    │
│    │      │      │        │        │        │交易。          │毒品部分，無罪。    │      │
├──┼───┼───┼────┼────┼────┼────────┼──────────┼───┤
│15-1│子○○│乙○○│98年10月│彰化縣彰│2000元/ │乙○○以門號0922│子○○販賣第一級毒品│即98偵│
│    │      │      │3 日晚上│化市彰安│海洛因（│585806號行動電話│，處無期徒刑，褫奪公│10217 │
│    │（葉素│      │6 時2 分│國中附近│重量不詳│撥打子○○持用之│權終身，未扣案販賣第│號追加│
│    │娥、周│      │許      │        │）      │門號0000000000號│一級毒品海洛因所得新│起訴書│
│    │添權）│      │        │        │        │行動電話約定毒品│臺幣貳仟元沒收之，如│附表編│
│    │      │      │        │        │        │海洛因交易事宜後│全部或一部不能沒收時│號1 │
│    │      │      │        │        │        │，子○○即騎乘車│，以其財產抵償之。扣│、99偵│
│    │      │      │        │        │        │牌號碼003-CSF 號│案如附表四之三所示之│緝94及│
│    │      │      │        │        │        │重型機車前往左列│物均沒收之。        │95號追│
│    │      │      │        │        │        │交易地點與乙○○├──────────┤加起訴│
│    │      │      │        │        │        │會合，由乙○○交│周添權被訴販賣第一級│書附表│
│    │      │      │        │        │        │付2,000 元予葉素│毒品部分，無罪。    │一編號│
│    │      │      │        │        │        │娥，子○○收取價│                    │14所│
│    │      │      │        │        │        │金並交付左列毒品│                    │載。  │
│    │      │      │        │        │        │予乙○○而完成交│                    │      │
│    │      │      │        │        │        │易。            │                    │      │
├──┼───┼───┼────┼────┼────┼────────┼──────────┼───┤
│15-2│子○○│乙○○│98年10月│彰化縣彰│2000元/ │乙○○以門號0922│子○○販賣第一級毒品│即98偵│
│    │      │      │4 日晚上│化市彰安│海洛因（│585806號行動電話│，處無期徒刑，褫奪公│10217 │
│    │（葉素│      │7 時32分│國中附近│重量不詳│撥打子○○持用之│權終身，未扣案販賣第│號追加│
│    │娥、周│      │許      │        │）      │門號0000000000號│一級毒品海洛因所得新│起訴書│
│    │添權）│      │        │        │        │行動電話約定毒品│臺幣貳仟元沒收之，如│附表編│
│    │      │      │        │        │        │海洛因交易事宜後│全部或一部不能沒收時│號1 │
│    │      │      │        │        │        │，子○○即騎乘車│，以其財產抵償之。扣│、99偵│
│    │      │      │        │        │        │牌號碼003-CSF 號│案如附表四之三所示之│緝94及│
│    │      │      │        │        │        │重型機車前往左列│物均沒收之。        │95號追│
│    │      │      │        │        │        │交易地點與乙○○├──────────┤加起訴│
│    │      │      │        │        │        │會合，由乙○○交│周添權被訴販賣第一級│書附表│
│    │      │      │        │        │        │付2,000 元予葉素│毒品部分，無罪。    │一編號│
│    │      │      │        │        │        │娥，子○○收取價│                    │14所│
│    │      │      │        │        │        │金並交付左列毒品│                    │載。  │
│    │      │      │        │        │        │予乙○○而完成交│                    │      │
│    │      │      │        │        │        │易。            │                    │      │
├──┼───┼───┼────┼────┼────┼────────┼──────────┼───┤
│16-1│子○○│丁○○│98年9 月│彰化縣彰│1000元/ │丁○○以門號0988│子○○及「孫志賢（音│即98偵│
│    │庚○○│      │11日下午│化市彰安│海洛因（│642279號行動電話│譯）」部分非起訴範圍│10217 │
│    │、音譯│      │5 時27分│國中附近│重量不詳│撥打子○○持用之│，不能審判。        │號追加│
│    │為「孫│      │許      │        │）      │門號0000000000號├──────────┤起訴書│
│    │志賢」│      │        │        │        │行動電話，而與接│庚○○共同販賣第一級│附表編│
│    │之人、│      │        │        │（●葉素│聽電話之「孫志賢│毒品，累犯，處有期徒│號2 │
│    │      │      │        │        │娥之販毒│（音譯）」約定毒│刑柒年拾月，未扣案販│、99偵│
│    │（陳慶│      │        │        │所得非於│品海洛因交易事宜│賣第一級毒品海洛因所│緝94及│
│    │安、姓│      │        │        │本案中沒│後，由「孫志賢」│得新臺幣壹仟元與葉素│95號追│
│    │名年籍│      │        │        │收）    │轉告子○○，葉素│娥及「孫志賢（音譯）│加起訴│
│    │不詳之│      │        │        │        │娥即告知庚○○要│」連帶沒收之，如全部│書附表│
│    │成年男│      │        │        │        │前往左列地點找柯│或一部不能沒收時，以│一編號│
│    │子、周│      │        │        │        │坤志，嗣由庚○○│其等財產連帶抵償之。│15所│
│    │添權）│      │        │        │        │前往左列交易地點│扣案如附表四之三所示│載。  │
│    │      │      │        │        │        │與丁○○會合，由│之物均沒收之。      │      │
│    │（●●│      │        │        │        │丁○○交付1,000 ├──────────┤      │
│    │子○○│      │        │        │        │元予庚○○，陳慶│周添權被訴販賣第一級│      │
│    │及「孫│      │        │        │        │安收取價金並交付│毒品部分，無罪。    │      │
│    │志賢（│      │        │        │        │左列毒品予丁○○│                    │      │
│    │音譯）│      │        │        │        │而完成交易。    │                    │      │
│    │」部分│      │        │        │        │                │                    │      │
│    │非本件│      │        │        │        │                │                    │      │
│    │起訴範│      │        │        │        │                │                    │      │
│    │圍）  │      │        │        │        │                │                    │      │
├──┼───┼───┼────┼────┼────┼────────┼──────────┼───┤
│16-2│子○○│丁○○│98年9 月│彰化縣彰│2000元/ │丁○○以門號0988│子○○共同販賣第一級│即98偵│
│    │、真實│      │23日下午│化市彰安│海洛因（│642279號行動電話│毒品，處無期徒刑，褫│10217 │
│    │姓名年│      │4 時48分│國中附近│重量不詳│撥打子○○持用之│奪公權終身，未扣案販│號追加│
│    │籍不詳│      │許      │        │）      │門號0000000000號│賣第一級毒品海洛因所│起訴書│
│    │之成年│      │        │        │        │行動電話約定毒品│得新臺幣貳仟元與真實│附表編│
│    │男子、│      │        │        │        │海洛因交易事宜後│姓名年籍不詳之成年男│號2 │
│    │      │      │        │        │        │，子○○即交代真│子連帶沒收之，如全部│、99偵│
│    │（葉素│      │        │        │        │實姓名年籍不詳之│或一部不能沒收時，以│緝94及│
│    │娥、周│      │        │        │        │成年男子前往左列│其等財產連帶抵償之。│95號追│
│    │添權）│      │        │        │        │地點與丁○○會合│扣案如附表四之三所示│加起訴│
│    │      │      │        │        │        │，由丁○○交付2,│之物均沒收之。      │書附表│
│    │      │      │        │        │        │000 元予該男子，├──────────┤一編號│
│    │      │      │        │        │        │該男子收取價金並│周添權被訴販賣第一級│15所│
│    │      │      │        │        │        │交付左列毒品予柯│毒品部分，無罪。    │載。  │
│    │      │      │        │        │        │坤志而完成交易。│                    │      │
├──┼───┼───┼────┼────┼────┼────────┼──────────┼───┤
│16-3│子○○│丁○○│98年9 月│彰化縣彰│2000元/ │丁○○以門號0988│子○○共同販賣第一級│即98偵│
│    │庚○○│      │25日晚上│化市彰安│海洛因（│642279號行動電話│毒品，處無期徒刑，褫│10217 │
│    │      │      │6 時45分│國中附近│重量不詳│撥打子○○持用之│奪公權終身，未扣案販│號追加│
│    │（葉素│      │許      │之全家便│）      │門號0000000000號│賣第一級毒品海洛因所│起訴書│
│    │娥、陳│      │        │利商店前│        │行動電話約定毒品│得新臺幣貳仟元與陳慶│附表編│
│    │慶安、│      │        │        │        │海洛因交易事宜後│安連帶沒收之，如全部│號2 │
│    │周添權│      │        │        │        │，子○○即告知陳│或一部不能沒收時，以│、99偵│
│    │）    │      │        │        │        │慶安要前往左列地│其等財產連帶抵償之。│緝94及│
│    │      │      │        │        │        │點找丁○○，嗣由│扣案如附表四之三所示│95號追│
│    │      │      │        │        │        │庚○○前往左列交│之物均沒收之。      │加起訴│
│    │      │      │        │        │        │易地點與丁○○會├──────────┤書附表│
│    │      │      │        │        │        │合，由丁○○交付│庚○○共同販賣第一級│一編號│
│    │      │      │        │        │        │2,000 元予庚○○│毒品，累犯，處有期徒│15所│
│    │      │      │        │        │        │，庚○○收取價金│刑柒年拾月，未扣案販│載。  │
│    │      │      │        │        │        │並交付左列毒品予│賣第一級毒品海洛因所│      │
│    │      │      │        │        │        │丁○○而完成交易│得新臺幣貳仟元與葉素│      │
│    │      │      │        │        │        │。              │娥連帶沒收之，如全部│      │
│    │      │      │        │        │        │                │或一部不能沒收時，以│      │
│    │      │      │        │        │        │                │其等財產連帶抵償之。│      │
│    │      │      │        │        │        │                │扣案如附表四之三所示│      │
│    │      │      │        │        │        │                │之物均沒收之。      │      │
│    │      │      │        │        │        │                ├──────────┤      │
│    │      │      │        │        │        │                │周添權被訴販賣第一級│      │
│    │      │      │        │        │        │                │毒品部分，無罪。    │      │
├──┼───┼───┼────┼────┼────┼────────┼──────────┼───┤
│16-4│子○○│丁○○│98年9 月│彰化縣彰│2000元/ │丁○○以門號0988│子○○共同販賣第一級│即98偵│
│    │庚○○│      │30日晚上│化市彰安│海洛因（│642279號行動電話│毒品，處無期徒刑，褫│10217 │
│    │      │      │8 時38分│國中附近│重量不詳│撥打子○○持用之│奪公權終身，未扣案販│號追加│
│    │（葉素│      │許      │之全家便│）      │門號0000000000號│賣第一級毒品海洛因所│起訴書│
│    │娥、陳│      │        │利商店前│        │行動電話約定毒品│得新臺幣貳仟元與陳慶│附表編│
│    │慶安、│      │        │        │        │海洛因交易事宜後│安連帶沒收之，如全部│號2 │
│    │周添權│      │        │        │        │，子○○即告知陳│或一部不能沒收時，以│、99偵│
│    │）    │      │        │        │        │慶安要前往左列地│其等財產連帶抵償之。│緝94及│
│    │      │      │        │        │        │點找丁○○，嗣由│扣案如附表四之三所示│95號追│
│    │      │      │        │        │        │庚○○前往左列交│之物均沒收之。      │加起訴│
│    │      │      │        │        │        │易地點與丁○○會├──────────┤書附表│
│    │      │      │        │        │        │合，由丁○○交付│庚○○共同販賣第一級│一編號│
│    │      │      │        │        │        │2,000 元予庚○○│毒品，累犯，處有期徒│15所│
│    │      │      │        │        │        │，庚○○收取價金│刑柒年拾月，未扣案販│載。  │
│    │      │      │        │        │        │並交付左列毒品予│賣第一級毒品海洛因所│      │
│    │      │      │        │        │        │丁○○而完成交易│得新臺幣貳仟元與葉素│      │
│    │      │      │        │        │        │。              │娥連帶沒收之，如全部│      │
│    │      │      │        │        │        │                │或一部不能沒收時，以│      │
│    │      │      │        │        │        │                │其等財產連帶抵償之。│      │
│    │      │      │        │        │        │                │扣案如附表四之三所示│      │
│    │      │      │        │        │        │                │之物均沒收之。      │      │
│    │      │      │        │        │        │                ├──────────┤      │
│    │      │      │        │        │        │                │周添權被訴販賣第一級│      │
│    │      │      │        │        │        │                │毒品部分，無罪。    │      │
├──┼───┼───┼────┼────┼────┼────────┼──────────┼───┤
│16-5│子○○│丁○○│98年10月│彰化縣彰│2000元/ │丁○○以門號0988│子○○共同販賣第一級│即98偵│
│    │庚○○│      │4 日晚上│化市彰安│海洛因（│642279號行動電話│毒品，處無期徒刑，褫│10217 │
│    │      │      │6 時11分│國中附近│重量不詳│撥打子○○持用之│奪公權終身，未扣案販│號追加│
│    │（葉素│      │許      │        │）      │門號0000000000號│賣第一級毒品海洛因所│起訴書│
│    │娥、陳│      │        │        │        │行動電話約定毒品│得新臺幣貳仟元與陳慶│附表編│
│    │慶安、│      │        │        │        │海洛因交易事宜後│安連帶沒收之，如全部│號2 │
│    │周添權│      │        │        │        │，子○○即告知陳│或一部不能沒收時，以│、99偵│
│    │）    │      │        │        │        │慶安要前往左列地│其等財產連帶抵償之。│緝94及│
│    │      │      │        │        │        │點找丁○○，嗣由│扣案如附表四之一編號│95號追│
│    │      │      │        │        │        │庚○○前往左列交│2 所示之物沒收銷燬之│加起訴│
│    │      │      │        │        │        │易地點與丁○○會│；扣案如附表四之三所│書附表│
│    │      │      │        │        │        │合，由丁○○交付│示之物均沒收之。    │一編號│
│    │      │      │        │        │        │2,000 元予庚○○├──────────┤15所│
│    │      │      │        │        │        │，庚○○收取價金│庚○○共同販賣第一級│載。  │
│    │      │      │        │        │        │並交付左列毒品予│毒品，累犯，處有期徒│      │
│    │      │      │        │        │        │丁○○而完成交易│刑柒年拾月，未扣案販│      │
│    │      │      │        │        │        │。              │賣第一級毒品海洛因所│      │
│    │      │      │        │        │        │                │得新臺幣貳仟元與葉素│      │
│    │      │      │        │        │        │                │娥連帶沒收之，如全部│      │
│    │      │      │        │        │        │                │或一部不能沒收時，以│      │
│    │      │      │        │        │        │                │其等之財產連帶抵償。│      │
│    │      │      │        │        │        │                │扣案如附表四之一編號│      │
│    │      │      │        │        │        │                │2 所示之物沒收銷燬之│      │
│    │      │      │        │        │        │                │；扣案如附表四之三所│      │
│    │      │      │        │        │        │                │示之物均沒收之。    │      │
│    │      │      │        │        │        │                ├──────────┤      │
│    │      │      │        │        │        │                │周添權被訴販賣第一級│      │
│    │      │      │        │        │        │                │毒品部分，無罪。    │      │
└──┴───┴───┴────┴────┴────┴────────┴──────────┴───┘
【附表二：起訴書及追加起訴書所載轉讓第一級毒品部分】
┌──┬───┬───┬────┬────┬────┬────────┬──────────┬───┐
│編號│行為人│受讓者│轉讓時間│轉讓地點│數量/ 毒│轉讓行為方式    │所犯罪名及處罰      │備註  │
│    │      │      │        │        │品種類  │                │                    │      │
├──┼───┼───┼────┼────┼────┼────────┼──────────┼───┤
│ 1  │子○○│辛○○│98年9 月│彰化縣彰│1000元/ │子○○無償提供左│子○○轉讓第一級毒品│即起訴│
│    │      │      │12日下午│化市彰安│海洛因（│列毒品予辛○○施│，處有期徒刑壹年肆月│書附表│
│    │      │      │8 時8 分│國中附近│重量不詳│用。            │。                  │二。  │
│    │      │      │許      │        │）      │                │                    │      │
├──┼───┼───┼────┼────┼────┼────────┼──────────┼───┤
│ 2  │周添權│辛○○│98年9 月│彰化縣彰│摻有第一│周添權無償提供左│周添權轉讓第一級毒品│即99偵│
│    │      │      │30日凌晨│化市中正│級毒品海│列毒品予辛○○施│，累犯，處有期徒刑壹│緝94、│
│    │      │      │1 時許  │路2段660│洛因（重│用。            │年陸月。            │95號追│
│    │      │      │        │號3樓   │量不詳）│                │                    │加起訴│
│    │      │      │        │        │煙捲1 支│                │                    │書附表│
│    │      │      │        │        │        │                │                    │二編號│
│    │      │      │        │        │        │                │                    │1 。  │
├──┼───┼───┼────┼────┼────┼────────┼──────────┼───┤
│ 3  │周添權│廖俊彥│99年2 月│彰化縣彰│摻有第一│周添權無償提供左│周添權轉讓第一級毒品│即99偵│
│    │      │      │7 日晚上│化市崙平│級毒品海│列毒品予廖俊彥施│，累犯，處有期徒刑壹│緝94、│
│    │      │      │8 、9 時│南路520 │洛因（重│用。            │年陸月。            │95號追│
│    │      │      │許      │號之山水│量不詳）│                │                    │加起訴│
│    │      │      │        │和風汽車│煙捲1 支│                │                    │書附表│
│    │      │      │        │旅館房間│        │                │                    │二編號│
│    │      │      │        │        │        │                │                    │2 。  │
└──┴───┴───┴────┴────┴────┴────────┴──────────┴───┘
【附表三：扣案物--98年安保字第214 號--見98偵9304號偵查卷
                  第225 頁】
┌──┬───────┬─────┬───┬───────┬──────┐
│編號│  物品名稱    │數量／單位│所有人│   查扣地點   │沒收銷燬與否│
├──┼───────┼─────┼───┼───────┼──────┤
│ 1  │甲基安非他命（│2、2、1包 │巳○○│彰化市○○路二│沒收銷燬之  │
│    │毛重0.2 、0.3 │合計5包。 │庚○○│段781巷26號   │            │
│    │、4. 3公克，驗│          │      │              │            │
│    │餘5 包合計淨重│          │      │              │            │
│    │3.5880公克）  │          │      │              │            │
├──┼───────┼─────┼───┼───────┼──────┤
│ 2  │甲基安非他命（│1 包。    │子○○│彰化市○○路二│本院99易85號│
│    │毛重2.8 公克，│          │      │段660號       │案件已沒收銷│
│    │驗餘淨重2.5319│          │      │              │燬--仍應於本│
│    │公克）        │          │      │              │案中諭知沒收│
│    │              │          │      │              │銷燬之      │
└──┴───────┴─────┴───┴───────┴──────┘
【附表四之一：扣案物--98年保字第2431號--見98偵9304號偵查
                      卷第226-229 頁】
┌──┬───────┬─────┬───┬───────┬──────┐
│編號│ 物品名稱     │數量／單位│所有人│   查扣地點   │沒收或沒收銷│
│    │              │          │      │              │燬與否      │
├──┼───────┼─────┼───┼───────┼──────┤
│ 1  │海洛因（驗餘合│10包碎塊狀│巳○○│彰化市○○路二│沒收銷燬之  │
│    │計淨重5.89公克│檢品      │      │段781巷26號   │            │
│    │，純質淨重2.52│          │      │              │            │
│    │公克）        │          │      │              │            │
├──┼───────┼─────┼───┼───────┼──────┤
│ 2  │海洛因（驗餘合│1 包粉末檢│庚○○│彰化市○○路二│沒收銷燬之  │
│    │計淨重1.78公克│品        │      │段781巷26號   │            │
│    │，純質淨重0.02│          │      │              │            │
│    │公克）        │          │      │              │            │
├──┼───────┼─────┼───┼───────┼──────┤
│ 3  │海洛因（驗餘合│18包碎塊狀│子○○│彰化市○○路二│沒收銷燬之  │
│    │計淨重6.95公克│檢品      │      │段660 號      │            │
│    │，純質淨重2.85│          │      │              │            │
│    │公克）        │          │      │              │            │
├──┼───────┼─────┼───┼───────┼──────┤
│ 4  │海洛因（驗餘淨│1 包粉末檢│子○○│彰化市○○路二│沒收銷燬之  │
│    │重0.86公克）  │品        │      │段660 號      │            │
│    │              │          │      │              │            │
├──┼───────┼─────┼───┼───────┼──────┤
│ 5  │海洛因（驗餘淨│11包粉末檢│子○○│彰化市○○路二│沒收銷燬之  │
│    │重2.69公克，純│品        │      │段660 號      │            │
│    │質淨重0.03公克│          │      │              │            │
│    │）            │          │      │              │            │
├──┼───────┼─────┼───┼───────┼──────┤
│ 6  │海洛因殘留夾鏈│4 只      │子○○│彰化市○○路二│沒收銷燬之  │
│    │袋（海洛因成分│          │      │段660 號      │            │
│    │殘留，殘渣袋總│          │      │              │            │
│    │重1.65公克）  │          │      │              │            │
└──┴───────┴─────┴───┴───────┴──────┘
【附表四之二：扣案物--98年保字第2431號--見98偵9304號偵查
                      卷第226-229 頁】
┌──┬───────┬─────┬───┬───────┬──────┐
│編號│ 物品名稱     │數量／單位│所有人│   查扣地點   │沒收或沒收銷│
│    │              │          │      │              │燬與否      │
├──┼───────┼─────┼───┼───────┼──────┤
│ 1  │粉末檢品（驗餘│1 包粉末檢│子○○│彰化市○○路二│不諭知沒收  │
│    │淨重0.34公克）│品        │庚○○│段781巷26號   │            │
│    │- 未發現含法定│          │巳○○│              │            │
│    │毒品成分      │          │      │              │            │
├──┼───────┼─────┼───┼───────┼──────┤
│ 2  │粉末檢品（驗餘│1 包粉末檢│子○○│彰化市○○路二│不諭知沒收  │
│    │淨重0.17公克）│品        │      │段660 號      │            │
│    │- 未發現含法定│          │      │              │            │
│    │毒品成分      │          │      │              │            │
└──┴───────┴─────┴───┴───────┴──────┘
【附表四之三：扣案物--98年保字第2431號--見98偵9304號偵查
                      卷第226-229 頁】
┌──┬───────┬─────┬───┬───────┬──────┐
│編號│  物品名稱    │數量／單位│所有人│查扣地點      │沒收與否    │
├──┼───────┼─────┼───┼───────┼──────┤
│ 1  │葡萄糖        │1罐       │子○○│彰化市○○路二│沒收之      │
│    │              │          │      │段660 號      │（見本院卷四│
│    │              │          │      │              │第203 頁之謝│
│    │              │          │      │              │雅萍證述）  │
├──┼───────┼─────┼───┼───────┼──────┤
│ 2  │門號0000-00000│1支       │子○○│彰化市○○路二│沒收之      │
│    │4 、0000-00000│          │      │段660 號      │            │
│    │3 號之HYUNDAI │          │      │              │            │
│    │行動電話（雙卡│          │      │              │            │
│    │機、序號352108│          │      │              │            │
│    │000000000 、含│          │      │              │            │
│    │SIM 卡2 張、充│          │      │              │            │
│    │電器1 個）。  │          │      │              │            │
├──┼───────┼─────┼───┼───────┼──────┤
│ 3  │電子磅秤      │1個       │子○○│彰化市○○路二│沒收之      │
│    │              │          │      │段660 號      │            │
├──┼───────┼─────┼───┼───────┼──────┤
│ 4  │分裝袋        │1包       │子○○│彰化市○○路二│沒收之      │
│    │              │          │      │段781巷26號   │（供預備所用│
│    │              │          │      │              │而沒收）    │
├──┼───────┼─────┼───┼───────┼──────┤
│ 5  │葡萄糖        │1包       │子○○│彰化市○○路二│沒收之      │
│    │              │          │      │段781 巷26號  │（見本院卷四│
│    │              │          │      │              │第203 頁之謝│
│    │              │          │      │              │雅萍證述）  │
└──┴───────┴─────┴───┴───────┴──────┘
【附表四之四：扣案物--98年保字第2431號--見98偵9304號偵查
                      卷第226-229 頁】
┌──┬───────┬─────┬───┬───────┬──────┐
│編號│  物品名稱    │數量／單位│所有人│查扣地點      │沒收與否    │
├──┼───────┼─────┼───┼───────┼──────┤
│ 1  │寶特瓶吸食過濾│1瓶       │子○○│彰化市○○路二│本院99易85號│
│    │器            │          │      │段660 號      │案件已沒收  │
├──┼───────┼─────┼───┼───────┼──────┤
│ 2  │酒精燈容器    │1瓶       │子○○│彰化市○○路二│本院99易85號│
│    │              │          │      │段660 號      │案件已沒收  │
├──┼───────┼─────┼───┼───────┼──────┤
│ 3  │安非他命殘留夾│1個       │子○○│彰化市○○路二│本院99易85號│
│    │鍊袋          │          │      │段660 號      │案件已沒收銷│
│    │              │          │      │              │燬          │
├──┼───────┼─────┼───┼───────┼──────┤
│ 4  │玻璃球        │2個       │子○○│彰化市○○路二│本院99易85號│
│    │              │          │      │段660 號      │案件已沒收  │
├──┼───────┼─────┼───┼───────┼──────┤
│ 5  │錫箔紙        │1張       │子○○│彰化市○○路二│不諭知沒收  │
│    │              │          │      │段660 號      │            │
├──┼───────┼─────┼───┼───────┼──────┤
│ 6  │ELIYA 行動電話│1支       │子○○│彰化市○○路二│不諭知沒收  │
│    │雙卡機、序號：│          │      │段660 號      │            │
│    │00000000000000│          │      │              │            │
│    │0 ）、門號0910│          │      │              │            │
│    │-043517 、0927│          │      │              │            │
│    │-256251 （含充│          │      │              │            │
│    │電器及電池各1 │          │      │              │            │
│    │個）。        │          │      │              │            │
│    │              │          │      │              │            │
├──┼───────┼─────┼───┼───────┼──────┤
│ 7  │SAMSUNG （三星│1支       │子○○│彰化市○○路二│SIM 卡不諭知│
│    │牌）行動電話（│          │      │段660 號      │沒收。      │
│    │序號0000000000│          │      │              ├──────┤
│    │2936，含充電器│          │      │              │SAMSUNG （三│
│    │1 個）、門號09│          │      │              │星牌）行動電│
│    │00000000之SIM │          │      │              │話（含充電器│
│    │卡1 張。      │          │      │              │）壹支沒收之│
│    │              │          │      │              │。          │
├──┼───────┼─────┼───┼───────┼──────┤
│ 8  │SAMSUNG （三星│1支       │子○○│彰化市○○路二│SIM 卡不諭知│
│    │牌）行動電話（│          │      │段660 號      │沒收。      │
│    │序號0000000000│          │      │              ├──────┤
│    │8327）、門號09│          │      │              │SAMSUNG （三│
│    │00000000之SIM │          │      │              │星牌）行動電│
│    │卡1 張。      │          │      │              │話壹支沒收之│
│    │              │          │      │              │。          │
├──┼───────┼─────┼───┼───────┼──────┤
│ 9  │FM2           │9顆       │癸○○│彰化市○○路二│不於本案中諭│
│    │              │          │      │段660 號      │知沒收銷燬  │
├──┼───────┼─────┼───┼───────┼──────┤
│ 10 │F16 行動電話（│1支       │子○○│彰化市○○路二│不諭知沒收  │
│    │序號：00000000│          │      │段660 號      │            │
│    │0000000 、門號│          │      │              │            │
│    │0000-0 00000。│          │      │              │            │
├──┼───────┼─────┼───┼───────┼──────┤
│ 11 │WMOBILE 行動電│1支       │子○○│彰化市○○路二│不諭知沒收  │
│    │話（序號：ESNO│          │      │段660 號      │            │
│    │DEE0 141、無  │          │      │              │            │
│    │SIM 卡）。    │          │      │              │            │
├──┼───────┼─────┼───┼───────┼──────┤
│ 12 │SONY ERICSSON │1支       │子○○│彰化市○○路二│不諭知沒收  │
│    │行動電話（序號│          │      │段660 號      │            │
│    │：000000000000│          │      │              │            │
│    │723、無SIM 卡 │          │      │              │            │
│    │）。          │          │      │              │            │
├──┼───────┼─────┼───┼───────┼──────┤
│ 13 │房屋租賃契約書│1本       │子○○│彰化市○○路二│不諭知沒收  │
│    │（地點：中正路│          │      │段660 號      │            │
│    │2 段660 號）。│          │      │              │            │
├──┼───────┼─────┼───┼───────┼──────┤
│ 14 │新臺幣        │54800 元  │子○○│彰化市○○路二│不諭知沒收  │
│    │              │          │兒子的│段660 號      │            │
├──┼───────┼─────┼───┼───────┼──────┤
│ 15 │新臺幣        │2500元    │子○○│彰化市○○路二│不諭知沒收  │
│    │              │          │給盧美│段660 號      │            │
│    │              │          │鳳的  │              │            │
├──┼───────┼─────┼───┼───────┼──────┤
│ 16 │充電器（NOKIA │4個       │子○○│彰化市○○路二│不諭知沒收  │
│    │、LG、CECTQ610│          │      │段660 號      │            │
│    │、GOB廠牌）   │          │      │              │            │
├──┼───────┼─────┼───┼───────┼──────┤
│ 17 │LG行動電話（ES│1支       │子○○│彰化市○○路二│不諭知沒收  │
│    │N ：FF54D9F2、│          │      │段660 號      │            │
│    │門號0000-00000│          │      │              │            │
│    │2 ）。        │          │      │              │            │
├──┼───────┼─────┼───┼───────┼──────┤
│ 18 │新臺幣        │26200 元  │庚○○│彰化市○○路二│不諭知沒收  │
│    │              │          │      │段781 巷26號  │            │
├──┼───────┼─────┼───┼───────┼──────┤
│ 19 │新臺幣        │5900元    │巳○○│彰化市○○路二│不諭知沒收  │
│    │              │          │      │段781 巷26號  │            │
├──┼───────┼─────┼───┼───────┼──────┤
│ 20 │電子磅秤（未使│2臺       │子○○│彰化市○○路二│不諭知沒收  │
│    │用已壞掉）    │          │      │段781 巷26號  │（無沒收必要│
│    │              │          │      │              │）          │
├──┼───────┼─────┼───┼───────┼──────┤
│ 21 │吸食器        │1組       │庚○○│彰化市○○路二│不諭知沒收。│
│    │              │          │巳○○│段781 巷26號  │            │
├──┼───────┼─────┼───┼───────┼──────┤
│ 22 │注射針筒      │32支      │巳○○│彰化市○○路二│本院99訴103 │
│    │              │          │      │段781巷26號   │號案件已沒收│
│    │              │          │      │              │。          │
├──┼───────┼─────┼───┼───────┼──────┤
│ 23 │手機（門號0975│1支       │巳○○│彰化市○○路二│不諭知沒收  │
│    │-060766 號、含│          │      │段781巷26號   │            │
│    │SIM卡1 張）   │          │      │              │            │
├──┼───────┼─────┼───┼───────┼──────┤
│ 24 │手機（含SIM 卡│4支       │庚○○│彰化市○○路二│不諭知沒收  │
│    │、0000-000000 │          │      │段781巷26號   │            │
│    │、0000-000000 │          │      │              │            │
│    │、0000-000000 │          │      │              │            │
│    │、0000-000000 │          │      │              │            │
│    │、0000-000000 │          │      │              │            │
│    │）            │          │      │              │            │
├──┼───────┼─────┼───┼───────┼──────┤
│ 25 │SENAO 、ELIYA │充電器2個 │庚○○│彰化市○○路二│不諭知沒收  │
│    │手機充電器各1 │電池9個   │巳○○│段781巷26號   │            │
│    │個及電池9 個。│          │      │              │            │
├──┼───────┼─────┼───┼───────┼──────┤
│ 26 │門號0000-00000│1支       │巳○○│彰化市○○路二│沒收之      │
│    │3之G-PLUS手機 │          │      │段781巷26號   │            │
│    │（序號：354306│          │      │              │            │
│    │000000000、含 │          │      │              │            │
│    │SIM卡1張）    │          │      │              │            │
├──┼───────┼─────┼───┼───────┼──────┤
│ 27 │門號0000-00000│1支       │巳○○│彰化市○○路二│沒收之      │
│    │1 之ALCATEL 手│          │      │段781巷26號   │            │
│    │機（、含SIM 卡│          │      │              │            │
│    │1張）         │          │      │              │            │
├──┼───────┼─────┼───┼───────┼──────┤
│ 28 │門號0000-00000│1支       │巳○○│彰化市○○路二│沒收之      │
│    │2之KCM 手機（ │          │      │段781巷26號   │            │
│    │序號：00000000│          │      │              │            │
│    │0000000、含SIM│          │      │              │            │
│    │卡1張）       │          │      │              │            │
└──┴───────┴─────┴───┴───────┴──────┘
【附表五：扣案物--彰化縣警察局刑警大隊扣押物品目錄表--
          見99偵緝95號偵查卷第8-9 頁】
┌──┬────────┬───┬───┬───────┬───────┐
│編號│     物品名稱   │數量／│所有人│   查扣地點   │沒收或沒收銷燬│
│    │                │單位  │      │              │與否          │
├──┼────────┼───┼───┼───────┼───────┤
│ 1  │海洛因（毛重8.75│1包   │周添權│彰化市○○○路│沒收銷燬之    │
│    │公克）- 依毒品檢│      │      │520 號山水和風│              │
│    │驗A 包試劑初步檢│      │      │汽車旅館前    │              │
│    │驗結果呈嗎啡、海│      │      │              │              │
│    │洛因反應。      │      │      │              │              │
├──┼────────┼───┼───┼───────┼───────┤
│ 2  │海洛因（毛重4.75│1包   │周添權│彰化市○○○路│沒收銷燬之    │
│    │公克）- 依毒品檢│      │      │520 號山水和風│              │
│    │驗A 包試劑初步檢│      │      │汽車旅館前    │              │
│    │驗結果呈嗎啡、海│      │      │              │              │
│    │洛因反應。      │      │      │              │              │
├──┼────────┼───┼───┼───────┼───────┤
│ 3  │海洛因（毛重2.18│1包   │周添權│彰化市○○○路│沒收銷燬之    │
│    │公克）- 依毒品檢│      │      │520 號山水和風│              │
│    │驗A 包試劑初步檢│      │      │汽車旅館前    │              │
│    │驗結果呈嗎啡、海│      │      │              │              │
│    │洛因反應。      │      │      │              │              │
├──┼────────┼───┼───┼───────┼───────┤
│ 4  │海洛因（毛重2.02│1包   │周添權│彰化市○○○路│沒收銷燬之    │
│    │公克）- 依毒品檢│      │      │520 號山水和風│              │
│    │驗A 包試劑初步檢│      │      │汽車旅館前    │              │
│    │驗結果呈嗎啡、海│      │      │              │              │
│    │洛因反應。      │      │      │              │              │
├──┼────────┼───┼───┼───────┼───────┤
│ 5  │海洛因（毛重1.21│1包   │周添權│彰化市○○○路│沒收銷燬之    │
│    │公克）- 依毒品檢│      │      │520 號山水和風│              │
│    │驗A 包試劑初步檢│      │      │汽車旅館前    │              │
│    │驗結果呈嗎啡、海│      │      │              │              │
│    │洛因反應。      │      │      │              │              │
├──┼────────┼───┼───┼───────┼───────┤
│ 6  │海洛因（毛重1.12│1包   │周添權│彰化市○○○路│沒收銷燬之    │
│    │公克）- 依毒品檢│      │      │520 號山水和風│              │
│    │驗A 包試劑初步檢│      │      │汽車旅館前    │              │
│    │驗結果呈嗎啡、海│      │      │              │              │
│    │洛因反應。      │      │      │              │              │
├──┼────────┼───┼───┼───────┼───────┤
│ 7  │海洛因（毛重1.04│1包   │周添權│彰化市○○○路│沒收銷燬之    │
│    │公克）- 依毒品檢│      │      │520 號山水和風│              │
│    │驗A 包試劑初步檢│      │      │汽車旅館前    │              │
│    │驗結果呈嗎啡、海│      │      │              │              │
│    │洛因反應。      │      │      │              │              │
├──┼────────┼───┼───┼───────┼───────┤
│ 8  │海洛因（毛重0.75│1包   │周添權│彰化市○○○路│沒收銷燬之    │
│    │公克）- 依毒品檢│      │      │520 號山水和風│              │
│    │驗A 包試劑初步檢│      │      │汽車旅館前    │              │
│    │驗結果呈嗎啡、海│      │      │              │              │
│    │洛因反應。      │      │      │              │              │
├──┼────────┼───┼───┼───────┼───────┤
│ 9  │海洛因（毛重0.54│1包   │周添權│彰化市○○○路│沒收銷燬之    │
│    │公克）- 依毒品檢│      │      │520 號山水和風│              │
│    │驗A 包試劑初步檢│      │      │汽車旅館前    │              │
│    │驗結果呈嗎啡、海│      │      │              │              │
│    │洛因反應。      │      │      │              │              │
├──┼────────┼───┼───┼───────┼───────┤
│10  │海洛因（毛重0.43│1包   │周添權│彰化市○○○路│沒收銷燬之    │
│    │公克）- 依毒品檢│      │      │520 號山水和風│              │
│    │驗A 包試劑初步檢│      │      │汽車旅館前    │              │
│    │驗結果呈嗎啡、海│      │      │              │              │
│    │洛因反應。      │      │      │              │              │
├──┼────────┼───┼───┼───────┼───────┤
│11  │海洛因（毛重0.4 │1包   │周添權│彰化市○○○路│沒收銷燬之    │
│    │公克）- 依毒品檢│      │      │520 號山水和風│              │
│    │驗A 包試劑初步檢│      │      │汽車旅館前    │              │
│    │驗結果呈嗎啡、海│      │      │              │              │
│    │洛因反應。      │      │      │              │              │
├──┼────────┼───┼───┼───────┼───────┤
│12  │安非他命（毛重10│1包   │周添權│彰化市○○○路│沒收銷燬之    │
│    │.52 公克）- 依毒│      │      │520 號山水和風│              │
│    │品檢驗A 包試劑初│      │      │汽車旅館前    │              │
│    │步檢驗結果呈安非│      │      │              │              │
│    │他命反應。      │      │      │              │              │
├──┼────────┼───┼───┼───────┼───────┤
│13  │安非他命（毛重2.│1包   │周添權│彰化市○○○路│沒收銷燬之    │
│    │22公克）- 依毒品│      │      │520 號山水和風│              │
│    │檢驗A 包試劑初步│      │      │汽車旅館前    │              │
│    │檢驗結果呈安非他│      │      │              │              │
│    │命反應。        │      │      │              │              │
├──┼────────┼───┼───┼───────┼───────┤
│14  │安非他命（毛重2.│1包   │周添權│彰化市○○○路│沒收銷燬之    │
│    │12公克）- 依毒品│      │      │520 號山水和風│              │
│    │檢驗A 包試劑初步│      │      │汽車旅館前    │              │
│    │檢驗結果呈安非他│      │      │              │              │
│    │命反應。        │      │      │              │              │
├──┼────────┼───┼───┼───────┼───────┤
│ 15 │安非他命（毛重1.│1包   │周添權│彰化市○○○路│沒收銷燬之    │
│    │81公克）- 依毒品│      │      │520 號山水和風│              │
│    │檢驗A 包試劑初步│      │      │汽車旅館前    │              │
│    │檢驗結果呈安非他│      │      │              │              │
│    │命反應。        │      │      │              │              │
├──┼────────┼───┼───┼───────┼───────┤
│ 16 │安非他命（毛重1.│1包   │周添權│彰化市○○○路│沒收銷燬之    │
│    │18公克）- 依毒品│      │      │520 號山水和風│              │
│    │檢驗A 包試劑初步│      │      │汽車旅館前    │              │
│    │檢驗結果呈安非他│      │      │              │              │
│    │命反應。        │      │      │              │              │
├──┼────────┼───┼───┼───────┼───────┤
│ 17 │安非他命（毛重1.│1包   │周添權│彰化市○○○路│沒收銷燬之    │
│    │06公克）- 依毒品│      │      │520 號山水和風│              │
│    │檢驗A 包試劑初步│      │      │汽車旅館前    │              │
│    │檢驗結果呈安非他│      │      │              │              │
│    │命反應。        │      │      │              │              │
├──┼────────┼───┼───┼───────┼───────┤
│ 18 │電子磅秤        │1臺   │周添權│彰化市○○○路│不諭知沒收    │
│    │                │      │      │520 號山水和風│              │
│    │                │      │      │汽車旅館前    │              │
├──┼────────┼───┼───┼───────┼───────┤
│ 19 │塑膠剷管        │1支   │周添權│彰化市○○○路│不諭知沒收    │
│    │                │      │      │520 號山水和風│              │
│    │                │      │      │汽車旅館前    │              │
├──┼────────┼───┼───┼───────┼───────┤
│ 20 │Anycall手機（門 │1支   │周添權│彰化市○○○路│不諭知沒收    │
│    │0000-000000、序 │      │      │520 號山水和風│              │
│    │號0000000000000 │      │      │汽車旅館前    │              │
│    │）              │      │      │              │              │
├──┼────────┼───┼───┼───────┼───────┤
│ 21 │Gino手機（白）  │1支   │周添權│彰化市○○○路│不諭知沒收    │
│    │中華SIM 卡（序│      │      │520 號山水和風│              │
│    │號00000000000000│      │      │汽車旅館前    │              │
│    │2）             │      │      │              │              │
│    │門號0000-00000│      │      │              │              │
│    │2 （序號00000000│      │      │              │              │
│    │ 0000000）      │      │      │              │              │
├──┼────────┼───┼───┼───────┼───────┤
│ 22 │Gino手機（黑）  │1支   │周添權│彰化市○○○路│不諭知沒收    │
│    │遠傳SIM 卡（序│      │      │520 號山水和風│              │
│    │號00000000000000│      │      │汽車旅館前    │              │
│    │8）             │      │      │              │              │
│    │台哥大SIM 卡（│      │      │              │              │
│    │序號000000000000│      │      │              │              │
│    │ 766）          │      │      │              │              │
├──┼────────┼───┼───┼───────┼───────┤
│ 23 │無SIM卡（序號357│1支   │周添權│彰化市○○○路│不諭知沒收    │
│    │000000000000 ） │      │      │520 號山水和風│              │
│    │                │      │      │汽車旅館前    │              │
└──┴────────┴───┴───┴───────┴───────┘
┌──────────────────────────────┐
│ 附表甲：（子○○應沒收之物）                               │
├──────────────────────────────┤
│扣案之販賣第二級毒品甲基安非他命所得SAMSUNG（三星牌）手機貳 │
│支均沒收之。                                                │
├──────────────────────────────┤
│未扣案販賣第一級毒品海洛因所得新臺幣伍萬捌仟柒佰元沒收之，如│
│全部或一部不能沒收時，以其財產抵償之。                      │
├──────────────────────────────┤
│未扣案販賣第一級毒品海洛因所得新臺幣壹萬壹仟壹佰元與真實姓名│
│年籍不詳之成年男子連帶沒收之，如全部或一部不能沒收時，以其等│
│財產連帶抵償之。                                            │
├──────────────────────────────┤
│未扣案販賣第一級毒品海洛因所得新臺幣壹萬貳仟伍佰元與庚○○連│
│帶沒收之，如全部或一部不能沒收時，以其等財產連帶抵償之。    │
├──────────────────────────────┤
│未扣案販賣第一級毒品海洛因所得新臺幣捌仟伍佰元與癸○○連帶沒│
│收之，如全部或一部不能沒收時，以其等財產連帶抵償之。        │
├──────────────────────────────┤
│未扣案販賣第一級毒品海洛因所得新臺幣肆仟元與卯○○連帶沒收之│
│，如全部或一部不能沒收時，以其等財產連帶抵償之。            │
├──────────────────────────────┤
│未扣案販賣第一級毒品海洛因所得新臺幣壹仟伍佰元與周添權連帶沒│
│收之，如全部或一部不能沒收時，以其等財產連帶抵償之。        │
├──────────────────────────────┤
│未扣案販賣第一級毒品海洛因及第二級毒品甲基安非他命所得新臺幣│
│陸仟元與巳○○及周添權連帶沒收之，如全部或一部不能沒收時，以│
│其等財產連帶抵償之。                                        │
├──────────────────────────────┤
│未扣案販賣第一級毒品海洛因所得新臺幣玖仟伍佰元與巳○○及周添│
│權連帶沒收之，如全部或一部不能沒收時，以其等財產連帶抵償之。│
├──────────────────────────────┤
│未扣案販賣第二級毒品甲基安非他命所得新臺幣壹萬伍仟元沒收之，│
│如全部或一部不能沒收時，以其財產抵償之。                    │
├──────────────────────────────┤
│未扣案販賣第二級毒品甲基安非他命所得新臺幣肆仟元與庚○○連帶│
│沒收之，如全部或一部不能沒收時，以其等財產連帶抵償之。      │
├──────────────────────────────┤
│未扣案販賣第二級毒品甲基安非他命所得新臺幣貳仟伍佰元與癸○○│
│連帶沒收之，如全部或一部不能沒收時，以其等財產連帶抵償之。  │
├──────────────────────────────┤
│未扣案販賣第二級毒品甲基安非他命所得新臺幣仟伍佰元與卯○○│
│連帶沒收之，如全部或一部不能沒收時，以其等財產連帶抵償之。  │
├──────────────────────────────┤
│扣案如附表三、附表五編號12至17所示之甲基安非他命、安非他命及│
│附表四之一、附表五編號1 至11所示之海洛因、海洛因殘留夾鏈袋均│
│沒收銷燬之。                                                │
├──────────────────────────────┤
│扣案如附表四之三及附表四之四編號26至28所示之物均沒收之。    │
└──────────────────────────────┘
┌──────────────────────────────┐
│ 附表乙：（庚○○應沒收之物）                               │
├──────────────────────────────┤
│扣案之販賣第二級毒品甲基安非他命所得SAMSUNG（三星牌）手機壹 │
│支沒收之。                                                  │
├──────────────────────────────┤
│未扣案販賣第一級毒品海洛因所得新臺幣壹萬壹仟元與子○○連帶沒│
│收之，如全部或一部不能沒收時，以其等財產連帶抵償之。        │
├──────────────────────────────┤
│未扣案販賣第一級毒品海洛因所得新臺幣壹仟元與子○○及「孫志賢│
│（音譯）」連帶沒收之，如全部或一部不能沒收時，以其等財產連帶│
│抵償之                                                      │
├──────────────────────────────┤
│未扣案販賣第二級毒品甲基安非他命所得新臺幣肆仟元與子○○連帶│
│沒收之，如全部或一部不能沒收時，以其等財產連帶抵償之。      │
├──────────────────────────────┤
│扣案如附表三編號1所示之甲基安非他命及附表四之一編號2所示之海│
│洛因沒收銷燬之。                                            │
├──────────────────────────────┤
│扣案如附表四之三所示之物均沒收之。                          │
└──────────────────────────────┘
┌──────────────────────────────┐
│ 附表丙：（巳○○應沒收之物）                               │
├──────────────────────────────┤
│未扣案販賣第一級毒品海洛因及第二級毒品甲基安非他命所得新臺幣│
│陸仟元與子○○及周添權連帶沒收之，如全部或一部不能沒收時，以│
│其等財產連帶抵償之。                                        │
├──────────────────────────────┤
│未扣案販賣第一級毒品海洛因所得新臺幣玖仟伍佰元與子○○及周添│
│權連帶沒收之，如全部或一部不能沒收時，以其等財產連帶抵償之。│
├──────────────────────────────┤
│扣案如附表三編號1 、附表五編號12至17所示之甲基安非他命、安非│
│他命及附表四之一編號1 所示之海洛因均沒收銷燬之。            │
├──────────────────────────────┤
│扣案如附表四之三及附表四之四編號26至28所示之物均沒收之。    │
└──────────────────────────────┘
┌──────────────────────────────┐
│ 附表丁：（卯○○應沒收之物）                               │
├──────────────────────────────┤
│未扣案販賣第一級毒品海洛因所得新臺幣肆仟元與子○○連帶沒收之│
│，如全部或一部不能沒收時，以其等財產連帶抵償之。            │
├──────────────────────────────┤
│未扣案販賣第二級毒品甲基安非他命所得新臺幣仟伍佰元與子○○│
│連帶沒收之，如全部或一部不能沒收時，以其等財產連帶抵償之。  │
├──────────────────────────────┤
│扣案如附表四之三所示之物均沒收之。                          │
└──────────────────────────────┘
┌──────────────────────────────┐
│ 附表戊：（周添權應沒收之物）                               │
├──────────────────────────────┤
│未扣案販賣第一級毒品海洛因所得新臺幣壹仟伍佰元與子○○連帶沒│
│收之，如全部或一部不能沒收時，以其等財產連帶抵償之。        │
├──────────────────────────────┤
│未扣案販賣第一級毒品海洛因及第二級毒品甲基安非他命所得新臺幣│
│陸仟元與子○○及巳○○連帶沒收之，如全部或一部不能沒收時，以│
│其等財產連帶抵償之。                                        │
├──────────────────────────────┤
│未扣案販賣第一級毒品海洛因所得新臺幣玖仟伍佰元與子○○及謝雅│
│萍連帶沒收之，如全部或一部不能沒收時，以其等財產連帶抵償之。│
├──────────────────────────────┤
│扣案如附表三編號1、附表五編號12至17所示之甲基安非他命、安非 │
│他命及附表四之一編號1、附表五編號1至11所示之海洛因均沒收銷燬│
│之。                                                        │
├──────────────────────────────┤
│扣案如附表四之三及附表四之四編號26至28所示之物均沒收之。    │
└──────────────────────────────┘
附錄本案判決論罪科刑法條：
毒品危害防制條例第4條
製造、運輸、販賣第一級毒品者，處死刑或無期徒刑；處無期徒
刑者，得併科新臺幣 2 千萬元以下罰金。
製造、運輸、販賣第二級毒品者，處無期徒刑或 7 年以上有期
徒刑，得併科新臺幣 1 千萬元以下罰金。
製造、運輸、販賣第三級毒品者，處 5 年以上有期徒刑，得併
科新臺幣 7 百萬元以下罰金。
製造、運輸、販賣第四級毒品者，處 3 年以上 10 年以下有期
徒刑，得併科新臺幣 3 百萬元以下罰金。
製造、運輸、販賣專供製造或施用毒品之器具者，處 1 年以上
7 年以下有期徒刑，得併科新臺幣 1 百萬元以下罰金。
前五項之未遂犯罰之。
毒品危害防制條例第8條
轉讓第一級毒品者，處 1 年以上 7 年以下有期徒刑，得併科新
臺幣 1 百萬元以下罰金。
轉讓第二級毒品者，處 6 月以上 5 年以下有期徒刑，得併科新
臺幣 70 萬元以下罰金。
轉讓第三級毒品者，處 3 年以下有期徒刑，得併科新臺幣 30
萬元以下罰金。
轉讓第四級毒品者，處 1 年以下有期徒刑，得併科新臺幣 10
萬元以下罰金。
前四項之未遂犯罰之。
轉讓毒品達一定數量者，加重其刑至二分之一，其標準由行政院
定之。

司法院資訊處製作；財團法人民間司法改革基金會備份。
